# Created: 2017/12/12

*-eh <[future]> Preverb
	ke (130) Preverb,prefixed
	keh (249) Preverb,prefixed
	ne (34) Preverb,prefixed
	neh (81) Preverb,prefixed
	nine (7) Preverb,prefixed
	nineh (2) Preverb,prefixed
	we (304) Preverb,prefixed
	weh (409) Preverb,prefixed
*-ih <[irrealis]> Preverb
	ki (11) Preverb,prefixed
	kih (28) Preverb,prefixed
	ni (8) Preverb,prefixed
	nih (24) Preverb,prefixed
	wi (45) Preverb,prefixed
	wih (67) Preverb,prefixed
*-tehe <[thinking, thoughtful, feeling]> V [(-)tehi; -tehe]
	tehe (6) AI,1s / AI,3s
	teheeki (1) AI,3p
	teheya (1) AI,conj,1s
*ahpalhkiiwe <footstool> NI [ha?papi, (-)hpapi]
	hahpalhkiiwe (1) NI,-s
	hahpalhkiiwenili (1) NI,poss,4s,-
	hotpalhkiiwe (1) NI,poss,3s,-s
caakakitecaakatfwi <ninety-nine> 
	caakakitecaakatfwi (2) 
	caakakitecaakatwi (2) 
*caakam <consume> TA
	caakameko (1) TA,inan_subj,3s,1s
	caakamekowaaci (1) TA,conj,inan_subj,3s,3-
*caakat <devour> TI / TI_1
	caacaakatakiki (1) TI,part_ag,3p,3-
	caakataka (1) TI,part_ag,3s,3-
	hocaakataanaawa (3) TI,3p,3-
*caakatamaw <devour> TA
	caacaakatamawaacki (1) TA,part_ag,3p,4-
*caakatef <burn up> TI / TI_1
	caakatefaana (2) TI,3s,3p
caakatfwi <nine> 
	caakatefene (1) 
	caakatfwi (1) 
caaki <all, every>  [caak-, caak(y)-]
	caaki (79) 
*caakilot <consume> TI / TI_1 [caak-, caak(y)-]
	caakilotaki (2) TI,conj,3s,3-
caakisahte <withered, wilted>  [sa?te]
	caakisahte (1) 
caalayini <so, therefore> 
	caalayini (1) 
caanii <John> NA / NA_NAME
	caanii (67) NA,3s
	caaniili (39) NA,4s
caatenii <Jordan> NI / NI_NAME
	caatenii (11) NI,-s
	caateniiki (2) NI,loc,-
caateniiwi <Jordan> Premodifier
	caateniiwi (2) 
caayahki <all>  [caak-, caak(y)-]
	caayahki (370) 
	caayaki (2) 
	hocaayahki (1) 
caceepi <several, various> 
	caceepi (3) 
*cacinal <hit> TA
	hocacinalaawaali (1) TA,3p,4s
*cahtawaacim <witness against, accuse> TA [ca?taw-]
	cahtawaacimaawaaci (1) TA,part_ob,3p,4-
	cahtawaacimehki (1) TA,conj,3-,2s
	cahtawaacimekoci (1) TA,conj,inv,4-,3s
	ceecahtawaacimehki (1) TA,conj,3-,2s
	hocahtawaacimaawaali (1) TA,3p,4s
	kicahtawaacimekooki (2) TA,inv,3p,2s
*cahtawaacimo <witness> AI [ca?taw-]
	kicahtawaacimopwa (1) AI,2p
*cahtawaacimoofoowe <accusation> NI [ca?taw-]
	hocahtawaacimoofoowe (2) NI,poss,3s,-s
*cahtokwaat <mend, fill> TI / TI_1
	hocahtokwaataanaawa (1) TI,3p,3-
*cahtokwe <mend, fill> II
	ceecahtokweki (1) II,part,3-
*cahtokwen <mend, fill> TI / TI_1
	cahtokwenamowaaci (1) TI,conj,3p,3-
caki <little, small> Premodifier
	caki (18) 
ce <[interjection: positive; calling attention]> 
	ce (11) 
	ci (1) 
ceealasii <Jairus> NA / NA_NAME
	ceeaalas' (1) NA,3s
	ceealasii (1) NA,3s
*ceeceesipetekfetaw <recompense> TA [peteki]
	ceeceesipetekfetawehki (1) TA,conj,3-,2s
*ceeceest <make equal> TI / TI_2
	hoceeceestoo (1) TI,2s,3s
*ceecelefiim <be equal to> TA
	hoceecelefiimaawahi (1) TA,3p,4p
*ceeceshaaki <make equal> TA
	kiceeceshaaki (1) TA,2s,3p
ceekapii <Jacob> NA / NA_NAME
	ceekap' (1) NA,3s
	ceekapii (10) NA,3s
	ceekapiili (3) NA,4s
ceekiifa <ass> NA
	ceekiifa (3) NA,3s
	ceekiifali (4) NA,4s
	hoceekiifemali (1) NA,poss,3s,4s
ceelati <Jared> NA / NA_NAME
	ceelati (1) NA,3s
*ceemhsi <James> NA / NA_NAME
	ceemhsii (13) NA,3s
	ceemhsiili (15) NA,4s
ceetfwi <in a group> 
	ceetfwi (1) 
ceeyehkofiiwe <end> NI
	ceeyehkofiiwe (1) NI,-s
*ceeyehkwa <be the end, be last> II
	ceeyehkwaake (1) II,subj,3-
	ceeyehkwaaki (2) II,part,3-
*ceeyehkwahkoweewe <judgment> NI
	ceeyehkwahkoweeweneki (5) NI,loc,-
ceeyehkwahkoweewi <judgment> Premodifier
	ceeyehkwahkoweewi (4) 
ceeyehkwatwi <be the end, be the last> II
	ceeyehkwatwi (1) II,3s
ceeyehkwi <end, last> Premodifier [hkw-]
	ceeyehkwi (20) 
*ceeyehkwiifa <last one> NA [hkw-]
	ceeyehkwiifaki (1) NA,3p
ceeyehkwiiwe <end> NI [hkw-]
	ceeyehkwiiwe (3) NI,-s
*ceeyehkwilot <bring to an end> TI / TI_1 [hkw-]
	ceeyehkwilotaki (1) TI,conj,3s,3-
*ceeyekwahkamikatwi <end> II [hkw-]
	ceeyehkwahkamikike (2) II,subj,3-
	ceeyekwahkamikike (1) II,subj,3-
cehi <to, unto> 
	ceh (13) 
	ceh' (5) 
	cehi (70) 
celekoo <Jericho> NI / NI_NAME
	celekoo (6) NI,-s
celemaaya <Jeremiah> NA / NA_NAME
	celemaaya (2) NA,3s
	celimaaya (1) NA,3s
cene <Jannai> NA / NA_NAME
	cene (1) NA,3s
cesii <Jesse> NA / NA_NAME
	cesii (2) NA,3s
	cesiili (1) NA,4s
chiine <and, then> Conjunction
	chiine (2586) 
cifhika <spear, staff> NI
	cifhika (1) NI,-s
	cifhikana (5) NI,-p
cih <lo [interjection]> 
	cih (1) 
*cihfeeletamaw <marvel at> TA [ci?f- (ci?s- before -i-)]
	hocihfeeletamaakohi (1) TA,inv,4p,3s
	hocihfeeletamaawaawaali (1) TA,3p,4s
	hocihfeeletamawaawaali (2) TA,3p,4s
*cihfefi <be astonished, be afraid> AI [ci?f- (ci?s- before -i-)]
	cihfefiiki (4) AI,3p
	cihfefiko (1) AI,imp,2p
	cihfefilici (1) AI,conj,4-
	cihfefilo (1) AI,imp,2s
cihfefiiwe <fear, astonishment> NI [ci?f- (ci?s- before -i-)]
	cihfefiiwe (1) NI,-s
cihfena <? fear ?> NI [ci?f-]
	cihfena (1) NI,-s
*cihkaw <rebuke> TA
	hocihkawahi (1) TA,3s,4p
cihoosifetii <Jehoshaphat> NA / NA_NAME
	cihoosifetii (1) NA,3s
	cihoosifetiili (1) NA,4s
*cihsitehe <be astonished> AI [(-)tehi; -tehe]
	cihsiteheeki (4) AI,3p
	cihsitehehi (1) AI,4p
*ciikath <sweep> TI / TI_1
	hociikatha (1) TI,3s,3s
ciikathoote <be swept> II
	ciikathoote (2) II,3-
ciikikeepicika <plow> NI
	ciikikeepicika (1) NI,-s
*ciikikeepitaawe <plow> AI
	ciikikeepitaaweli (1) AI,4s
ciikileceska <stretch out the hand> AI [(-)lec-]
	ciikileceska (5) AI,3s
	ciikileceskaalo (2) AI,imp,2s
ciikinhkeelwa <stretch out the hand> AI / AI+O
	ciikileceelelo (1) AI,imp,2s
	ciikinhkeele (1) AI,2s
	ciikinhkeelwa (2) AI,3s
*ciikinhkeem <swear> TI / TI_2
	ciikinhkeemo (9) TI,2s,3s / TI,3s,3s
	ciikinhkeemoko (1) TI,imp,2p,3-
*ciikinhkeem <swear> TA
	ceeciikinhkeemaaci (1) TA,part_ob,3s,4-
*ciikinhkeemoom <swear> TA
	hociikinhkeemoomaali (1) TA,3s,4s
ciikinhkeemoowe <oath> NI
	ciikinhkeemoowe (3) NI,-s
	ciikinhkeemoowena (1) NI,-p
	hociikinhkeemoowena (2) NI,poss,3s,-p
	kiciikinhkeemoowena (1) NI,poss,2s,-p
*ciikinhkeemot <swear> TI / TI_1
	ciikinhkeemota (4) TI,2s,3s
ciikinhkeeska <stretch out the hand> AI
	ciikinhkeeska (1) AI,3s
ciikoniwehfi <thief> NA
	ciikoniwehfi (5) NA,3s
	ciikoniwehfihi (3) NA,4p
	ciikoniwehfiiki (6) NA,3p
*ciilwe <shout> AI
	ciilweeki (1) AI,3p
ciipa <ghost, spirit> NA [ciipa]
	ciipa (2) NA,3s
	ciipali (3) NA,4s
*ciipathw <pierce> TA [ciip-]
	ceeciipathwaawaaci (1) TA,part_ob,3p,4-
	hociipathwaali (1) TA,3s,4s
ciisisii <Jesus> NA / NA_NAME
	ciisis' (1) NA,3s
	ciisisii (465) NA,3s
	ciisisiili (101) NA,4s
*ciisisiiwi <be Jesus> AI
	ciisisiiwilici (4) AI,conj,4-
cikonaaya <Jechoniah> NA / NA_NAME
	cikonaaya (1) NA,3s
	cikonaayali (1) NA,4s
*ckon <leave (in place)> TA [ckw-]
	ckonaawaali (1) TA,3p,4s
ckonoofo <be kept, be left> AI [ckw-]
	ckonoofo (6) AI,3s
coena <Joanna> NA / NA_NAME
	coena (1) NI,-s
colooseelemii <Jerusalem> NI / NI_NAME
	colooseelem' (4) NI,-s
	colooseelemii (38) NI,-s
	colooseelemiiki (25) NI,loc,-
cooena <Joanna> NA / NA_NAME
	cooena (1) NA,3s
cooeneni <Joanan> NA / NA_NAME
	cooeneni (1) NA,3s
coofemii <Jotham> NA / NA_NAME
	coofemii (1) NA,3s
	coofemiili (1) NA,4s
coolemii <Joram> NA / NA_NAME
	coolemii (1) NA,3s
	coolemiili (1) NA,4s
coolimi <Jorim> NA / NA_NAME
	coolimi (1) NA,3s
*coome <row> AI
	coomeelici (1) AI,conj,4-
	coomeewaaci (1) AI,conj,3p
coona <Jonah> NA / NA_NAME
	coona (7) NA,3s
	coonali (2) NA,4s
coonemi <Jonam> NA / NA_NAME
	coonemi (1) NA,3s
coosa <Jew> NA / NA_NAME
	coosa (2) NA,3s
	coosahi (8) NA,4p
	coosaki (75) NA,3p
	coosali (2) NA,4s
coosaya <Josiah> NA / NA_NAME
	coosaya (1) NA,3s
	coosayali (1) NA,4s
cooseki <Josech> NA / NA_NAME
	cooseki (1) NA,3s
coosii <Joseph> NA / NA_NAME
	coosii (16) NA,3s
	coosiili (8) NA,4s
coosisi <Joses> NA / NA_NAME
	coosisi (3) NA,3s
coota <Judah> NA / NA_NAME
	coota (4) NA,3s
	cootali (1) NA,4s
cootasii <Judas> NA / NA_NAME
	cootas' (5) NA,3s
	cootasii (15) NA,3s
	cootasiili (3) NA,4s
coote <Joda> NA / NA_NAME
	coote (1) NA,3s
cotye <Judaea> NI / NI_NAME
	cotye (15) NI,-s
	cotyeeki (9) NI,loc,-
cotyeewi <Judaea> Premodifier
	cotyeewi (5) 
*einani <Aenon> NI / NI_NAME
	einaniiki (1) NI,loc,-
*elaacim <report> TA
	kitelaacima (1) TA,2s,3s
	yeelaacimaaci (1) TA,part_ob,3s,4-
*elaacimekofiiwe <report> NI
	hotelaacimekofiiwe (3) NI,poss,3s,-s
*elaacimo <report> AI
	talaacimopi (1) AI,3-
	yeelaacimota (1) AI,part,3s
*elaacimoofo <be spoken about> AI
	yeelaacimoofoci (2) AI,part,3s
	yeelaacimoofolici (1) AI,part,4-
*elaacimoowe <report> NI
	laacimoowe (3) NI,-s
	laacimoowena (1) NI,-p
	nitelaacimoowenena (1) NI,poss,1x,-
*elaakwaafiiwe <time, era> NI
	hotelaakwaafiiweneki (1) NI,poss/loc,3s,-
	hotelaakwaafiiwenwa (1) NI,poss,3p,-
*elaakwaam <time, season> NI
	kitelaakwaamwa (1) NI,poss,2p,-
	laakwaamhki (1) NI,loc,-
	nitelaakwaami (2) NI,poss,1s,-s
*elaapam <see, look at> TA [w- (+ -aapa-)]
	hilaapamaawa (1) TA,2p,3s
	hilaapamaawaali (2) TA,3p,4s
	hotelaapamaali (4) TA,3s,4s
	hotelaapamaawaali (2) TA,3p,4s
	hotelaapamahi (2) TA,3s,4p
	kitelaapamipwa (5) TA,2p,1-
	nitelaapama (1) TA,1s,3s
	nitelaapamaaki (1) TA,1s,3p
	nitelaapamekwa (1) TA,inv,3s,1s
	yeelaapamaata (2) TA,part_ag,3s,4-
	yeelaapamita (1) TA,part_ag,3s,1s
*elaapat <see, look at> TI / TI_1 [w- (+ -aapa-)]
	hilaapama (1) TI,1s,3s
	hilaapatamelici (1) TI,conj,4-,3-
	hilaapatamowaaci (2) TI,conj,3p,3-
	hotelaapata (1) TI,3s,3s
	hotelaapataana (1) TI,3s,3p
	hotelaapataanaawa (3) TI,3p,3-
	kitelaapata (2) TI,2s,3s
	kitelaapataape (1) TI,1i,3-
	laapatamelici (1) TI,conj,4-,3-
	yeelaapatakiki (1) TI,part_ag,3p,3-
*elaapatamaw <see, look at> TA [w- (+ -aapa-)]
	hotelaapatamaakohi (1) TA,inv,4p,3s
*elaapyehsinoowe <group (in a succession)> NI
	hotelaapyehsinoowe (1) NI,poss,3s,-s
*elaapyehsinwa <be in succession> II
	yeelaapyehsiki (1) II,part,3-
*elahkowaafo <be judged> AI
	lahkowaafoyeekwe (1) AI,conj,2p
	wiyehlahkowaafo (1) AI,3s
*elahkowaafoowe <judgment> NI
	hotelahkowaafoowe (1) NI,poss,3s,-s
	lahkowaafoowe (1) NI,-s
*elahkowaal <judge> TA
	hotelahkowaalaali (1) TA,3s,4s
	peemahkowaaleekwe (1) TA,part_ob,2p,3-
	pemahkowaalaawaaki (1) TA,2p,3p
*elahkowaaleti <judge [reciprocal]> AI
	kitelahkowaaletipwa (1) AI,2p
*elahkowaasiwe <judge> AI
	lahkowaasiweeko (1) AI,imp,2p
	lahkowaasiweyeekwe (1) AI,conj,2p
*elahkowaasiweewe <judgment> NI
	lahkowaasiweewe (1) NI,-s
*elahkowaat <judge> TI
	wiyeh-lahkowaatamelici (1) TI,conj,4-,3-
*elahkowe <judge> AI
	kitelahkowepwa (1) AI,2p
	lahkoweko (2) AI,imp,2p
	nitelahkowe (1) AI,1s
*elahkoweewe <counsel> NI
	hotelahkoweewenilici (1) NI,poss,4-,-
	lahkoweewe (1) NI,-s
	nitelahkoweewe (1) NI,poss,1s,-s
*elakim <consider, account as, value> TA
	hotelakimaawaali (3) TA,3p,4s
	yeelakimaawaaci (1) TA,part_ob,3p,4-
*elakimoofo <be valued> AI
	yeelakimoofocki (2) AI,part,3p
	yeelakimoofota (1) AI,part,3s
*elas <clothe> TI / TI_3 [-see, -esee, -asee]
	laseyeekwe (1) TI,part_ob,2p,3-
*elas <clothe> TA [-see, -esee, -asee]
	laseci (1) TA,conj,pass,-,3-
*elaseewe <clothing> NI
	nitelaseewe (1) NI,poss,1s,-s
*elasekhw <clothe> TA [-see, -esee, -asee]
	hotelasekhwaawaali (1) TA,3p,4s
	lasekhokowa (2) TA,inv,3s,2s
*eleelem <value, esteem, desire> TA [-eele- (+ -m-, -ta)]
	hoteleelemaali (5) TA,3s,4s
	hoteleelemaawaali (2) TA,3p,4s
	hoteleelemahi (3) TA,3s,4p
	hoteleelemekowahi (1) TA,inv,4p,3p
	kiteleelema (1) TA,2s,3s
	kiteleelemaawa (2) TA,2p,3s
	kiteleelemaawaaki (1) TA,2p,3p
	kiteleelemekowa (1) TA,inv,3s,2p
	leelemaape (2) TA,1i,3-
	leelemaate (1) TA,subj,3s,4-
	leelemakwe (2) TA,conj,1i,3-
	leelemehko (2) TA,imp,2p,3-
	leelemekohi (1) TA,inv,4p,3s
	leelemi (1) TA,2s,1s
	leelemilo (3) TA,imp,2s,1s
	yeeleelemaaci (2) TA,part_ob,3s,4-
	yeeleelemeekwe (1) TA,part_ob,2p,3-
*eleelemekofi <be valued, be worthy> AI [-eele- (+ -m-, -ta)]
	kiteleelemekofipwa (4) AI,2p
	leelemekofi (2) AI,3s
	niteleelemekofi (2) AI,1s
	yeeleelemekofici (1) AI,part,3s
*eleelemekofiiya <worthy> II [-eele- (+ -m-, -ta)]
	leelemekofiiyaake (2) II,subj,3-
*eleelemekwatwi <be valued> II [-eele- (+ -m-, -ta)]
	lelemekwatwi (1) II,3s
	yeeleelemekoki (4) II,part,3-
*eleelet <value, esteem, desire> TI / TI_1 [-eele- (+ -m-, -ta)]
	hoteleeleta (2) TI,3s,3s
	hoteleeletaanaawa (1) TI,3p,3-
	kiteleeleta (1) TI,2s,3s
	kiteleeletaana (2) TI,2s,3p
	leeleta (1) TI,3s,3s
	leeletakiki (1) TI,part_ag,3p,3-
	leeletano (1) TI,imp,2s,3-
	niteleeleta (3) TI,1s,3s
	yeeleeletakiki (1) TI,part_ag,3p,3-
	yeeleeletamowaaci (1) TI,part_ob,3p,3-
*eleeletamaw <require, grant> TA [-eele- (+ -m-, -ta)]
	hoteleeletamawaali (1) TA,3s,4s
	kiteleeletamaakoopi (1) TA,inv,3-,2s
	leeletamaakwi (1) TA,pass,-,3s
	leeletamaweci (1) TA,conj,pass,-,3-
	leeletamawinaake (1) TA,imp,2-,1x
	leeletamoolakwe (1) TA,conj,3-,1i
*eleskamaw <send> TA
	hoteleskamawaali (4) TA,3s,4s
	hoteleskamawaawaali (1) TA,3p,4s
	hoteleskamawahi (5) TA,3s,4p
	kiteleskamaakona (1) TA,2s,3s
	kiteleskamoolepwa (1) TA,1s,2p
	leskamaakwa (1) TA,inv,3s,1s
	leskamawaaki (1) TA,1s,3p
*eleskaw <send> TA
	hoteleskaakooli (3) TA,inv,4s,3s
	hoteleskawaali (8) TA,3s,4s
	hoteleskawaawaali (1) TA,3p,4s
	hoteleskawaawahi (2) TA,3p,4p
	hoteleskawahi (6) TA,3s,4p
	kiteleskoolepwa (1) TA,1s,2p
	leskawa (2) TA,1s,3s
	leskawaaci (1) TA,conj,3s,4-
	leskawaaki (1) TA,1s,3p
	leskawaali (1) TA,3s,4s
	leskawahi (1) TA,3s,4p
	leskawaka (1) TA,part_ob,1s,3s
	leskawake (1) TA,subj,1s,3-
	leskawi (1) TA,imp,2s,3-
	leskawinaake (2) TA,imp,2-,1x
	nikiteleskoolepwa (1) TA,1s,2p
	niteleskawa (3) TA,1s,3s
*eleskoofo <be sent> AI
	leskoofo (2) AI,3s
*esfa <enter> II
	yeesfaaki (1) II,part,3-
*esfat <send> TI / TI_2
	fatooya (1) TI,conj,1s,3-
	hotesfato (1) TI,3s,3s
	nitesfato (1) TI,1s,3s
	sfatooya (1) TI,conj,1s,3-
*esfataw <send> TA
	hotesfatawaali (1) TA,3s,4s
	sfahahi (1) TA,3s,4p
	sfataakohi (1) TA,inv,4p,3s
*esfatoote <be sent> II
	sfatoote (1) II,3-
*esfe <fall> AI
	sfaayane (1) AI,subj,2s
	sfe (5) AI,3s
	sfeeki (1) AI,3p
	sfeeli (2) AI,4s
	yaasfe (1) AI,3s
	yeesfaawaaci (2) AI,part,3p
*esfeeya <fall> II
	sfeeyaali (1) II,4-
*esfenwi <fall upon> II
	sfenili (1) II,4-
*esh <make, cause to become> TA
	hoshaaci (1) TA,conj,3s,4-
	hosheekwe (1) TA,conj,2p,3-
	hoshehko (1) TA,imp,2p,3-
	hoshilo (1) TA,imp,2s,1s
	hoteshaali (1) TA,3s,4s
	hoteshahi (2) TA,3s,4p
	kitaashaawa (1) TA,2p,3s
	neshaaki (1) TA,1s,3p
	nineshaaki (1) TA,1s,3p
	niteshekwa (1) TA,inv,3s,1s
	shaaci (1) TA,conj,3s,4-
	shelepwa (2) TA,1s,2p
*eshoofo <be made> AI
	shoofoci (1) AI,conj,3s
*esihsimoowe <voice> NI
	hotasimoowenwa (1) NI,poss,3p,-
	hotesihsimoowe (5) NI,poss,3s,-s
	hotesihsimoowenilici (3) NI,poss,4-,-
	nitesihsimoowe (3) NI,poss,1s,-s
*esilawi <do> AI / AI+O
	hisilawi (1) AI,3s
	hisilawiipi (1) AI,3-
	kitesilawiipwa (8) AI,2p
	lawiiki (7) AI,conj,3-
	lawiipi (1) AI,3-
	nitesilawi (3) AI,1s
	silawi (48) AI,1s / AI,2s / AI,3s
	silawihi (1) AI,4p
	silawiici (13) AI,conj,3s
	silawiiki (16) AI,conj,3- / AI,3p
	silawiiko (3) AI,imp,2p
	silawiili (1) AI,4s
	silawiilici (4) AI,conj,4- / AI,part,4-
	silawiilo (8) AI,imp,2s
	silawiipe (4) AI,1x
	silawiipi (4) AI,3-
	silawiipwa (4) AI,2p
	silawiita (1) AI,part,3s
	silawiitaako (1) AI,imp,1i
	silawiite (2) AI,subj,3s
	silawiiwaaci (4) AI,conj,3p
	silawiiwaate (1) AI,subj,3p
	silawiiya (15) AI,conj,1s
	silawiiyaake (1) AI,conj,1x
	silawiiyane (3) AI,subj,2s
	silawiiyani (2) AI,conj,2s
	silawiiyeekwe (4) AI,conj,2p
	waasa-silawiiyani (1) AI,conj,2s
	yaasilawiici (3) AI,conj,3s
	yaasilawiiki (4) AI,conj,3-
	yaasilawiiwaaci (4) AI,conj,3p
	yaasilawiiya (2) AI,conj,1s
	yaasilawiiyani (3) AI,conj,2s
	yeesilawiici (14) AI,part,3s
	yeesilawiiki (6) AI,conj,3-
	yeesilawiilici (5) AI,part,4-
	yeesilawiita (3) AI,part,3s
	yeesilawiiwaaci (2) AI,conj,3p
	yeesilawiiya (2) AI,part,1s
*esilawiht <do to something> TI / TI_1
	hotesilawihtaana (2) TI,3s,3p
*esilawihtaw <do something to someone> TA
	lawihtoola (2) TA,conj,1s,2s
	silawihtaakonaaki (1) TA,inv,3p,1x
	silawihtawaaci (1) TA,conj,3s,4-
	silawihtawehko (1) TA,imp,2p,3-
	yaasilawihtawaaci (1) TA,conj,3s,4-
	yeesilawihtawaawaaci (2) TA,conj,3p,4-
*esilawiiwe <deed> NI
	hotasilawiiwenwa (1) NI,poss,3p,-
	hotesilawiiwenilici (1) NI,poss,4-,-
	kitesilawiiwenena (1) NI,poss,1i,-
	silawiiweneki (2) NI,loc,-
	yeesilawiiwenilici (1) NI,poss,4-,-
*esilokeewe <sickness> NI
	hotesilokeewenwa (2) NI,poss,3p,-
	kitesilokeewenena (1) NI,poss,1i,-
	silokeewena (3) NI,-p
*esilwe <make such a sound> II
	yeesilweki (1) II,part,3-
*esimekofiiwe <authority> NI
	hotesimekofiiwe (2) NI,poss,3s,-s
	hotesimekofiiweneki (1) NI,poss/loc,3s,-
	mekofiiwe (3) NI,-s
	simekofiiwe (22) NI,-s
*esin <call, name> TA
	hotesinaali (5) TA,3s,4s
	kitesinelepwa (1) TA,1s,2p
	kitesini (1) TA,2s,1s
	sinaaci (1) TA,conj,3s,4-
	sinaate (2) TA,subj,3s,4-
	sinaawaali (1) TA,3p,4s
	sinaawaate (1) TA,subj,3p,4-
	wiinaali (2) TA,3s,4s
	wiinahi (2) TA,3s,4p
*esin <be involved in, be concerned with> TI / TI_1
	sinaki (1) TI,conj,3s,3-
	yeesinaki (2) TI,part_ob,3s,3-
*esinaakofiiwe <appearance> NI [nen-, new-, nee- (nookw-, naakw-)]
	hotesinaakofiiwe (1) NI,poss,3s,-s
*esinamo <undergo> AI
	namoci (2) AI,conj,3s
	namowaaci (3) AI,conj,3p
	yeesinamelici (1) AI,part,4-
*esinamoowe <death, decrease> NI
	hotesinamoowe (1) NI,poss,3s,-s
*esitehe <think, wish> AI [(-)tehi; -tehe]
	kitesitehe (9) AI,2s
	kitesitehee (1) AI,2s
	kitesiteheepwa (19) AI,2p
	nitesitehe (3) AI,1s
	nitesitehee (1) AI,1s
	nitesiteheepe (3) AI,1x
	sitehe (14) AI,3s
	siteheeci (1) AI,conj,3s
	siteheeki (16) AI,3p
	siteheeko (9) AI,imp,2p
	siteheelici (1) AI,part,4-
	siteheete (2) AI,subj,3s
	siteheeya (3) AI,conj,1s
	siteheeyane (5) AI,subj,2s
	siteheeyani (1) AI,conj,2s
	siteheeyeekwe (6) AI,conj,2p
	yeesiteheeci (2) AI,part,3s
	yeesiteheecki (1) AI,part,3p
	yeesiteheeki (1) AI,conj,3-
	yeesiteheelici (2) AI,part,4-
	yeesiteheeta (1) AI,part,3s
	yeesiteheewaaci (3) AI,part,3p
	yeesiteheeya (8) AI,part,1s
	yeesiteheeyani (5) AI,part,2s
	yeesiteheeyeekwe (3) AI,part,2p
*esiteheewe <will, wish, thought> NI [(-)tehi; -tehe]
	hotesiteheewe (10) NI,poss,3s,-s
	hotesiteheeweneki (1) NI,poss/loc,3s,-
	hotesiteheewenilici (4) NI,poss,4-,-
	kitesiteheewe (2) NI,poss,2s,-s
	kitesiteheewenwa (1) NI,poss,2p,-
	nitesiteheewe (2) NI,poss,1s,-s
	siteheewe (6) NI,-s
	siteheeweneki (1) NI,loc,-
	yeesiteheewenilici (4) NI,poss,4-,-
*esiteheeya <wish, want [inanimate subject]> II [(-)tehi; -tehe]
	yeesiteheeyaaki (1) II,part,3-
*esiwel <lead, take> TA [-we-, -eewe- (+ -l-, -to)]
	hotesiwelaali (4) TA,3s,4s
	hotesiwelaawaali (8) TA,3p,4s
	hotesiwelekooli (1) TA,inv,4s,3s
	siwelaali (1) TA,3s,4s
	siwelehko (3) TA,imp,2p,3-
	siwelekoci (1) TA,conj,inv,4-,3s
	siwelekwa (1) TA,inv,3s,2s
	siwelekwi (1) TA,pass,-,3s
	siwelelwaakwe (1) TA,conj,3-,2p
	yeesiwelekoci (1) TA,part_ag,inv,4-,3s
*esiweletiiwe <carrying away> NI [-we-, -eewe- (+ -l-, -to)]
	siweletiiwe (3) NI,-s
*esiwet <take, carry> TI / TI_2 [-we-, -eewe- (+ -l-, -to)]
	hotesiweto (1) TI,3s,3s
	hotesiwetoo (1) TI,3s,3s
	hotesiwetoonaawa (1) TI,3p,3-
	siwetoo (1) TI,3s,3s
	siwetooko (1) TI,imp,2p,3-
	siwetoolici (1) TI,conj,4-,3-
*esiwetaw <carry> TA [-we-, -eewe- (+ -l-, -to)]
	hotesiwetawahi (1) TA,3s,4p
*est <make> TI / TI_2
	hosto (6) TI,2s,3s / TI,3s,3s
	hostooko (2) TI,imp,2p,3-
	hostoona (1) TI,1s,3p
	hostoonaawa (4) TI,3p,3-
	hostoope (3) TI,1x,3-
	hostootaako (1) TI,imp,1i,3-
	hostooya (1) TI,conj,1s,3-
	hostooyakwe (1) TI,conj,1i,3-
	hostooyane (2) TI,subj,2s,3-
	hotesto (1) TI,3s,3s
	hotestoo (1) TI,3s,3s
	howestooko (1) TI,imp,2p,3-
	kitestoo (1) TI,2s,3s
	kitestoonaawa (2) TI,2p,3-
	myaastooko (1) TI,imp,2p,3-
	stooko (4) TI,imp,2p,3-
	stooyani (1) TI,conj,2s,3-
	weeostoocki (1) TI,part_ag,3p,3-
	yeestoota (1) TI,part_ag,3s,3-
*estanwi <? fall upon ?> II
	staki (1) II,conj,3-
*faafihkaan <strain out, sift out> TA
	faafihkaanaacki (1) TA,part_ag,3p,4-
*faafookfet <grind> TI / TI_2
	hofaafookfetoona (1) TI,3s,3p
faakici <outside>  [faak-]
	faakici (32) 
*faakiciwel <let out, put out> TA
	faakiciwelaaci (1) TA,conj,3s,4-
faakinwi <grow, spring up> II [faak-]
	faakiki (1) II,conj,3-
	faakino (1) II,3p
	faakinwi (2) II,3s
*faakipakinwi <sprout> II [faak-]
	faakipakiki (1) II,conj,3-
faapiimehi <a little while> 
	faapiimehi (11) 
*fafahkweewe <purification> NI
	hofafahkweewenwa (1) NI,poss,3p,-
*fafahkwi-hocike <fast, go without food> AI [fafayaaky- / hocike]
	fafahkwi-hocikeeci (1) AI,conj,3s
	fafahkwi-hocikeeki (7) AI,3p
	fafahkwi-hocikeewaaci (1) AI,conj,3p
	fafahkwi-hocikeeyane (1) AI,subj,2s
	fafahkwi-hocikeeyani (1) AI,conj,2s
	fafahkwi-hocikeeyeekwe (1) AI,conj,2p
	nifafahkwi-hocikeepe (1) AI,1x
*fafahkwi-holelh <baptize> TA [fafayaaky- / holelwi]
	fafahkwi-holelhaaci (2) TA,part_ob,3s,4-
	fafahkwi-holelhehko (1) TA,imp,2p,3-
	fafahkwi-holelhekoci (1) TA,conj,inv,4-,3s
	fafahkwi-holelhekoopwa (1) TA,inv,3-,2p
	fafahkwi-holelhekowa (3) TA,inv,3s,2p
	fafahkwi-holelhelepwa (1) TA,1s,2p
	fafahkwi-holelhiyani (1) TA,conj,2s,1s
	hofafahkwi-holelhekooli (1) TA,inv,4s,3s
	hofafahkwi-holelhekowaali (3) TA,inv,4s,3p
	kifafahkwi-holelhelepwa (2) TA,1s,2p
fafahkwi-holelhiwe <baptize> AI [fafayaaky- / holelwi]
	faafafahkwi-holelhiweeta (1) AI,part,3s
	fafahkwi-holelhiwe (5) AI,1s / AI,3s
	fafahkwi-holelhiweeci (2) AI,conj,3s
	fafahkwi-holelhiweeki (1) AI,3p
	fafahkwi-holelhiweeya (2) AI,conj,1s
	kifafahkwi-holelhiwe (1) AI,2s
fafahkwi-holelhiweewe <baptism> NI [fafayaaky- / holelwi]
	fafahkwi-holelhiweewe (1) NI,-s
	fafahkwi-holelhiweewena (2) NI,-p
	hofafahkwi-holelhiweewe (5) NI,poss,3s,-s
fafahkwi-holelhiwena <baptizer, baptist> NA [fafayaaky- / holelwi]
	fafahkwi-holelhiwena (12) NA,3s
fafahkwi-holelhoofo <be baptized> AI [fafayaaky- / holelwi]
	fafahkwi-holelhoofo (1) AI,3s
	fafahkwi-holelhoofoci (2) AI,conj,3s
	fafahkwi-holelhoofooki (2) AI,3p
	fafahkwi-holelhoofowaaci (2) AI,conj,3p
	fafahkwi-holelhoofoyeekwe (1) AI,conj,2p
	fefafahkwi-holelhoofoya (1) AI,part,1s
*fafahkwi-holelwi <be baptized> AI [fafayaaky- / holelwi]
	fafahkwi-holelwiiya (1) AI,conj,1s
fafahkwi-holelwiiwe <baptism> NI [fafayaaky-]
	fafahkwi-holelwiiwe (4) NI,-s
fafakikinoote <be pressed> II [fak-, fook-]
	fafakikinoote (1) II,3-
*fafaya <clean> II [fafayaaky-]
	fafayaaki (2) II,part,3-
*fafayaakh <clean> TA [fafayaaky-]
	fafayaakhehko (1) TA,imp,2p,3-
	fafayaakhi (5) TA,imp,2s,3- / TA,2s,1s
	kifaafafayaakhaawa (1) TA,2p,3s
	kifafayaakhaawa (1) TA,2p,3s
fafayaakhoofo <be made clean> AI [fafayaaky-]
	fafayaakhoofo (1) AI,3s
	fafayaakhoofolo (3) AI,imp,2s
	fafayaakhoofooki (4) AI,3p
	fafayaakhoofowaaci (1) AI,conj,3p
	fafayaakhoofoyani (1) AI,conj,2s
*fafayaakhoofoowe <cleansing> NI [fafayaaky-]
	kifafayaakhoofoowe (1) NI,poss,2s,-s
fafayaakifi <be clean> AI [fafayaaky-]
	fafayaakifi (1) AI,3s
	kifafayaakifipwa (3) AI,2p
	nifafayaakifi (1) AI,1s
*fafayaakilot <make clean> TI / TI_1 [fafayaaky-]
	fafayaakilota (1) TI,3s,3s
	fafayaakilotaki (1) TI,conj,3s,3-
	hofafayaakilota (1) TI,3s,3s
*fafayaakitoote <be made clean> II [fafayaaky-]
	fafayaakitooteeli (1) II,4-
fafayaakiya <be clean> II [fafayaaky-]
	fafayaakiya (1) II,3-
	fafayaakiyaaki (1) II,conj,3-
*fafayaakt <clean> TI / TI_2 [fafayaaky-]
	fafayaakto (1) TI,3s,3s
	nifafayaakto (1) TI,1s,3s
*fahfikaafo <be broiled> AI
	fahfikaafooli (1) AI,4s
fakaaki <with difficulty> 
	fakaaki (3) 
*fakf <burn> TI / TI_1
	fakfaki (1) TI,conj,3s,3-
	fakfameekwe (1) TI,conj,2p,3-
*fakfamaw <burn> TA
	hofakfamawahi (1) TA,3s,4p
*fakfikeewipootefamaacika <burnt offering> NI
	fakfikeewipootefamaacikana (1) NI,-p
*fakfo <burn> AI
	fakifowaaci (1) AI,conj,3p
	feefakfota (1) AI,part,3s
*fakfoote <be burned> II
	fakfooteeki (2) II,conj,3-
*fakfw <burn, ignite> TA
	fakfwaaci (1) TA,conj,3s,4-
	fakifwaaci (1) TA,conj,3s,4-
	hofaafakfwaawaali (1) TA,3p,4s
	hofakfwaali (1) TA,3s,4s
*fakhikana <nail> NA
	fakhikanaki (2) NA,3p
*fakifiteepifoowe <fetter> NI [fak-, fook-]
	fakifiteepifoowena (1) NI,-p
*fakikaapifoowe <fetter> NI [fak-, fook-]
	fakikaapifoowena (2) NI,-p
*fakikeeskaw <press> TA [fak-, fook-]
	fakikeeskawaaci (1) TA,conj,3s,4-
fakikwehika <yoke> NI [fak-, fook-]
	fakikwehika (1) NI,-s
*fakikwehoowe <yoke> NI [fak-, fook-]
	nifakikwehoowe (2) NI,poss,1s,-s
*fakileceen <take by the hand> TA [(-)lec-]
	fakileceenaali (6) TA,3s,4s
*fakinaapyaal <lead away> TA
	fakinaapyaalaali (1) TA,3s,4s
	fakinaapyaalaawaali (1) TA,3p,4s
*fakinaapyaaloofo <be led away> AI
	fakinaapyaaloofooki (1) AI,3p
*fakkehkaw <press, crowd> TA [faKky-]
	fakkehkaakohi (1) TA,inv,4p,3s
	fakkehkaakooki (1) TA,inv,3p,2s
	hofakkehkaakohi (2) TA,inv,4p,3s
	kifakkehkaakooki (1) TA,inv,3p,2s
fakte <burn> II
	fakte (2) II,3-
*fanoel <phaneul> NA / NA_NAME
	fenoel (1) NA,3s
fatyasii <Thaddaeus> NA / NA_NAME
	fatyas' (1) NA,3s
	fatyasii (1) NA,3s
*fayaakitehe <pure in heart> AI [fafayaaky-]
	feefayaakiteheecki (1) AI,part,3p
*fayookin <get hold of> TA
	fayookinekocki (1) TA,part_ob,inan_subj,3p,3-
*fefikwi <smooth> II
	fefikwa (1) II,3p
*fekikawiikweewe <tear> NI
	hofekikawiikweewena (2) NI,poss,3s,-p
fekoowe <spittle> NI
	fekoowe (1) NI,-s
*fekwaatamaw <spit on> TA
	fekwaatamawaaci (1) TA,conj,3s,4-
fekwiwa <spit> AI
	fekwiwa (2) AI,3s
fiaafilas <Theophilus> NA / NA_NAME
	fiaafilas (1) NA,3s
*fiifekwaal <spit on> TA
	fiifekwaalaawaali (2) TA,3p,4s
	hofiifekwaalaawaali (3) TA,3p,4s
fiifekwaaloofo <be spit upon> AI
	fiifekwaaloofo (1) AI,3s
fiikehka <spill> II [fiiky-]
	fiikehka (1) II,3s
fiikfenwi <be spilled> II [fiiky-]
	fiikfenwi (1) II,3s
*fiikhoote <be shed> II [fiiky-]
	fefiikhooteeki (2) II,part,3-
fiikiceepicika <press (for making wine)> NI [fiiky-]
	fiikiceepicika (2) NI,-s
*fiikin <pour, spill> TI / TI_1 [fiiky-]
	fiikina (2) TI,3s,3s
	fiikinakiki (1) TI,part_ag,3p,3-
	fiikinamoko (1) TI,imp,2p,3-
	hofiikina (1) TI,3s,3s
*fiikinamaw <pour on> TA [fiiky-]
	fiikinamaakooli (2) TA,inv,4s,3s
	fiikinamawaali (1) TA,3s,4s
*fiikinamawoofo <be poured, be shed> AI [fiiky-]
	fefiikinamawoofoci (2) AI,part,3s
	fefiikinamawoofoyeekwe (1) AI,part,2p
*fiipi <river> NI [fiipi]
	fiipiiki (2) NI,loc,-
	fiipiiwali (1) NI,-p
filapii <Philip> NA / NA_NAME
	filapii (13) NA,3s
	filapiili (5) NA,4s
filipaayi <Philippi> NI / NI_NAME
	filipaayi (2) NI,-s
*fookin <hold> TA [fak-, fook-]
	fefookinaacki (1) TA,part_ag,3p,4-
	fookinaali (4) TA,3s,4s
	fookinamaakohi (1) TA,inv,4p,3s
	fookinekoci (1) TA,part_ob,inan_subj,4-,3s
	fookinekohi (1) TA,inv,4p,3s
	fookinekonaawa (1) TA,inan_subj,3-,3p
	fookinipe (1) TA,2s,1x
*fookin <hold> TI / TI_1 [fak-, fook-]
	fookina (1) TI,3s,3s
	fookinaanaawa (1) TI,3p,3-
	fookinamowaaci (2) TI,conj,3p,3-
	kifookinaanaawa (1) TI,2p,3-
fookinoote <be held> II [fak-, fook-]
	fookinoote (1) II,3-
	fookinooteeli (1) II,4-
ha <[interrogative]> 
	ha (222) 
haa <ah [interjection]> 
	haa (1) 
*haacf <plant> TI / TI_2
	haacfolo (1) TI,imp,2s,3-
*haaciiwikamikwi <tabernacle> NI
	haaciiwikamiko (5) NI,-p
*haacim <speak about> TA [haat- (+ -i-m, -ota)]
	haacima (1) TA,1s,3s
	haacimaaci (1) TA,conj,3s,4-
	haacimaali (2) TA,3s,4s
	haacimekwa (2) TA,inv,3s,1s
	hotaacimaali (3) TA,3s,4s
	yaacimaaci (2) TA,part_ob,3s,4-
	yaacimaka (2) TA,part_ob,1s,3s
	yaacimeekwe (2) TA,part_ob,2p,3-
	yaacimeta (1) TA,part_ob,-,3s
*haacimo <speak about> AI / AI+O [haat- (+ -i-m, -ota)]
	haacimooki (2) AI,3p
	haacimowaaci (1) AI,conj,3p
*haacimohtaati <say to [reciprocal]> AI [haat- (+ -i-m, -ota)]
	haacimohtaatiiki (1) AI,3-
*haacimohtaw <say, declare> TA [haat- (+ -i-m, -ota)]
	hotaacimohtawaawahi (1) TA,3p,4p
haacimoowe <narrative> NI [haat- (+ -i-m, -ota)]
	haacimoowe (1) NI,-s
haakastas <Augustus> NA / NA_NAME
	haakastas (1) NA,3s
*haakicf(aa|ee) <fall> AI
	haakicfaacki (1) AI,part,3p
	haakicfaako (1) AI,imp,2p
	haakicfaata (2) AI,part,3s
	haakicfe (3) AI,3s
	haakicfeeki (3) AI,3p
	haakicfeeli (2) AI,4s
	haakicfehi (1) AI,4p
	haakicife (2) AI,3s
	yaakicfaalici (1) AI,part,4-
haakicfaawe <fall> NI
	haakicfaawe (1) NI,-s
haakicfeeya <fall> II
	haakicfeeya (3) II,3-
	haakicifeeya (2) II,3-
*haaksini <ox> NA
	haaksinihi (2) NA,4p
	haaksiniiki (1) NA,3p
	haaksiniili (1) NA,4s
	hotaaksiniimali (1) NA,poss,3s,4s
	nitaaksiniimaki (1) NA,poss,1s,3p
*haakwaskwahoofo <be caught in a net> AI [haakw-]
	haakwaskwahoofolici (1) AI,conj,4-
*haakwaskwha <draw, gather in a net> AI [haakw-]
	haakwaskwhaayani (1) AI,conj,2s
haakwaskwhaaka <net> NI [haakw-]
	haakwaskwhaaka (7) NI,-s
	haakwaskwhaakana (3) NI,-p
	hotaakwskwhaakanwa (1) NI,poss,3p,-
*haakwaskwhaawe <net> NI [haakw-]
	haakwaskwhaawena (1) NI,-p
	hotaakwaskwhaawenwa (2) NI,poss,3p,-
	kitaakwaskwhaawena (1) NI,poss,2s,-p
*haalakh <cut out> TI / TI_1
	hotaalakhaki (1) TI,part_ob,3s,3-
*haalawin <reject> TI / TI_1 [haalaw-]
	halawinaanaawa (1) TI,2p,3-
	hotaalawinaanaawa (1) TI,3p,3-
*haalawina <refuse> AI
	haalawinake (2) AI,subj,3-
*haalawinaw <reject> TA [haalaw-]
	haalawinaakoci (1) TA,conj,inv,4-,3s
	haalawineko (1) TA,inan_subj,3s,3s
	haalawinekohi (1) TA,inv,4p,3s
	hotaalawinawaali (1) TA,3s,4s
	nitaalawinaakwa (1) TA,inv,3s,1s
	yaalawinawita (1) TA,part_ag,3s,1s
	yaalawinelwaakwe (1) TA,part_ag,3-,2p
	yeaalawinita (1) TA,part_ag,3s,1s
	yeelawinawaawaaci (3) TA,part_ob,3p,4-
*haalhofiiweni <disappear> II [haalw-]
	haalhofiiweniki (1) II,conj,3-
*haalimefye <Arimathaea> NI / NI_NAME
	haalimefiye (4) NI,-s
haalofiiya <fail> II
	haalofiiya (1) II,3-
haaloofo <be said> AI
	haaloofo (5) AI,3s
	haaloofooki (1) AI,3p
	yaaloofo (5) AI,3s
	yaaloofohi (1) AI,4p
	yaaloofolici (1) AI,part,4-
	yaaloofooli (4) AI,4s
	yaaloofota (12) AI,part,3s
*haalwaten <cannot bear> TI / TI_1
	kitaalwatenaanaawa (1) TI,2p,3-
haalwi <[fail, not be able]> Preverb
	haalwi (33) 
	hotaalwi (13) Preverb,prefixed
	kitaalwi (3) Preverb,prefixed
	nitaalwi (1) Preverb,prefixed
	yaalwi (1) Preverb,IC
haamaamhfenwi <spill over> II [m?f-, m?s-, me?s-]
	haamaamhfenwi (1) II,3s
*haameskaw <send away> TA [haami]
	haameskawaaci (2) TA,conj,3s,4-
	haameskawahi (2) TA,3s,4p
	haameskawi (3) TA,imp,2s,3-
	hotaameskawaali (1) TA,3s,4s
	hotaameskawaawaali (3) TA,3p,4s
	hotaameskawahi (2) TA,3s,4p
haami <be away> AI [haami]
	haami (1) AI,3s
*haamwel <lead away, take away> TA [-we-, -eewe- (+ -l-, -to) / haami]
	haamwela (1) TA,1s,3s
	haamwelaaci (1) TA,conj,3s,4-
	haamwelaawaaci (1) TA,conj,3p,4-
	haamweleci (1) TA,conj,pass,-,3-
	haamwelehko (2) TA,imp,2p,3-
	haamweleta (1) TA,part_ob,-,3s
	haamwesi (2) TA,imp,2s,3-
	hotaamwelaali (3) TA,3s,4s
	hotaamwelaawaali (4) TA,3p,4s
	hotaamwelahi (6) TA,3s,4p
	hotaamwelekohi (2) TA,inv,4p,3s
	hotaamwelekonaawa (1) TA,inan_subj,3-,3p
	yaamwelaacki (1) TA,part_ag,3p,4-
*haamwet <take away, carry away> TI / TI_2 [-we-, -eewe- (+ -l-, -to) / haami]
	haamwetooci (2) TI,conj,3s,3-
	haamwetooko (3) TI,imp,2p,3-
	haamwetoolici (1) TI,conj,4-,3-
	hotaamwetaa (1) TI,3s,3s
	hotaamwetoonaawa (2) TI,3p,3-
	kitaamwetoonaawa (1) TI,2p,3-
	yaamiwetoolici (1) TI,conj,4-,3-
*haamwetaw <carry (for)> TA [haami]
	haamwetawaaci (2) TA,conj,3s,4-
*haanehfa <daughter> NA
	hotaaneefhi (2) NA,poss,3s,4p
	hotaanehfali (9) NA,poss,3s,4s
	hotaanehfefali (1) NA,dim/poss,3s,4s
	hotaanhfima (4) NA,3s
	hotaanhfimaali (2) NA,4s
	hotanhfima (1) NA,3s
	kitaanehfa (2) NA,poss,2s,3s
	kitaanehfali (1) NA,poss,2s,4s
	nitaanehfa (2) NA,poss,1s,3s
	nitaanehfefa (1) NA,dim/poss,1s,3s
haanhka <yea [interjection]> 
	haanhka (4) 
haanwehse <doubt> AI
	haanwehse (1) AI,2s
	haanwehseeki (2) AI,3p
	haanwehseeko (1) AI,imp,2p
	yaanwehseeta (1) AI,part,3s
*haanwehseew <doubt> TA
	haanwehseewilo (1) TA,imp,2s,1s
*haapafataw <answer> TA
	hotehaapafatawaali (1) TA,3s,4s
haapafse <answer> AI
	haapafse (122) AI,2s / AI,3s
	haapafseeci (4) AI,conj,3s
	haapafseeki (15) AI,3p
	haapafseeli (4) AI,4s
	haapafseepwa (1) AI,2p
	haapafseeyeekwe (2) AI,conj,2p
	haapafsehi (2) AI,4p
	kithaapafse (2) AI,2s
*haapafseewe <anwer> NI
	hotaapafseewe (5) NI,poss,3s,-s
	hotaapafseewena (1) NI,poss,3s,-p
*haapaft <answer> TI / TI_1
	haapaftaanaawa (1) TI,3p,3-
	hotaapafta (1) TI,3s,3s
	kitaapafta (1) TI,2s,3s
*haapaftaw <answer> TA
	haapaftawa (1) TA,2s,3s
	haapaftawaaci (2) TA,conj,3s,4-
	haapaftawaawaaci (1) TA,part_ob,3p,4-
	haapaftawaawaali (1) TA,3p,4s
	haapaftawahi (2) TA,3s,4p
	haapaftawiko (2) TA,imp,2p,1s
	hotaapaftaakohi (2) TA,inv,4p,3s
	hotaapaftaakooli (2) TA,inv,4s,3s
	hotaapaftawaali (15) TA,3s,4s
	hotaapaftawaawaali (5) TA,3p,4s
	hotaapaftawaawahi (1) TA,3p,4p
	hotaapaftawahi (17) TA,3s,4p
*haapam <see> TA [-aape; -aapi; -aapa-]
	haapamaaci (1) TA,part_ob,3s,4-
*haapataw <answer> TA
	hotaapatawaali (1) TA,3s,4s
	hotaapatawaawaali (2) TA,3p,4s
	hotaapatawahi (1) TA,3s,4p
haapathoowe <staff> NI
	haapathoowe (3) NI,-s
*haapefiiwe <resurrection> NI [haap-]
	haapefiiweneki (2) NI,loc,-
	hotaapefiiwe (1) NI,poss,3s,-s
haapefiiwi-honhskaawe <resurrection> NI [haap- / hone-]
	haapefiiwi-honhskaawe (6) NI,-s
	haapefiiwi-honhskaaweneki (3) NI,loc,-
	hotaapefiiwi-honhskaaweneki (1) NI,poss/loc,3s,-
*haapefiiwi-honhskaaweni <have a resurrection> AI [haap- / hone-]
	haapefiiwi-honhskaawenici (1) AI,conj,3s
haapefiiwi-honhskaawi <resurrection> Premodifier [haap- / hone-]
	haapefiiwi-honhskaawi (2) 
haapetefi <hurry> AI
	haapetefi (1) AI,3s
	haapetefilo (1) AI,imp,2s
*haaph <cause to regain life> TA
	yeeyaaphaaci (1) TA,part_ob,3s,4-
haasitefhoofo <be crucified> AI [haasit- (+ -ee-, -ask-)]
	haasitefhifolici (1) AI,conj,4-
	haasitefhoofo (2) AI,3s
	haasitefhoofoci (4) AI,conj,3s
	haasitefhoofocki (1) AI,part,3p
	haasitefhoofolici (5) AI,conj,4-
	haasitefhoofooki (1) AI,3p
	haasitefhoofota (2) AI,part,3s
*haasitefhoofoom <be crucified with> TA [haasit- (+ -ee-, -ask-)]
	haasitefhoofoomekoci (1) TA,part_ag,inv,4-,3s
*haasitefhw <crucify> TA [haasit- (+ -ee-, -ask-)]
	haasitefhohko (4) TA,imp,2p,3-
	haasitefhola (1) TA,conj,1s,2s
	haasitefhwa (1) TA,1s,3s
	haasitefhwaawaaci (4) TA,conj,3p,4-
	haasitefhwaawaaci (1) TA,conj,3p,4-
	haasitefhwaawaaki (1) TA,2p,3p
	haasitefhwi (4) TA,imp,2s,3-
	hotaasitefhwaawaali (3) TA,3p,4s
	hotaasitefhwaawahi (1) TA,3p,4p
*haasitehfeki <cross> NI
	haasitehfekiiki (1) NI,loc,-
	hotaasitehfekiimi (6) NI,poss,3s,-s
	hotaasitehfekiimilici (2) NI,poss,4-,-
	yaasitehfeki (6) NI,-s
	yaasitehfekiiki (1) NI,loc,-
*haasoon <exchange> TI / TI_1 [haasoo-]
	haasoonake (2) TI,subj,3s,3-
*haasoonikaati <exchange [reciprocal]> AI [haasoo-]
	kitiiyaasoonikaatipwa (1) AI,2p
haasoonike <exchange> AI [haasoo-]
	haasoonike (1) AI,subj,3-
*haasoonikehfi <one who exchanges> NA [haasoo-]
	haasoonikehfihi (1) NA,4p
	haasoonikehfiiki (1) NA,3p
haatefaki <hour> NI
	haatefaki (3) NI,-s
	yaatefaki (61) NI,-s
*haatefamoowe <hour> NI
	hotaatefamoowe (4) NI,-s
	hotaatefamoowenwa (1) NI,poss,3p,-
	kitaatefamoomwa (1) NI,poss,2p,-
	nitaatefamoowe (1) NI,poss,1s,-s
*haaten <remove> TA [haaci, haat-]
	haateni (1) TA,imp,2s,3-
*haatot <tell, speak about> TI / TI_1 [haat- (+ -i-m, -ota)]
	haatota (2) TI,1s,3s / TI,3s,3s
	haatotama (1) TI,part_ob,1s,3-
	haatotamowaaci (1) TI,conj,3p,3-
	haatotano (1) TI,imp,2s,3-
	hotaatota (3) TI,3s,3s
	hotaatotaanaawa (2) TI,3p,3-
*haatotamaw <tell, speak about> TA [haat- (+ -i-m, -ota)]
	haatotamaakowaaci (1) TA,conj,inv,4-,3p
	haatotamawaaci (1) TA,conj,3s,4-
	haatotamoolako (1) TA,conj,1s,2p
	hotaatotamawaawaali (1) TA,3p,4s
	hotaatotamawahi (1) TA,3s,4p
haatotoote <be spoken about> II [haat- (+ -i-m, -ota)]
	haatotoote (3) II,3-
	haatotooteeki (1) II,conj,3-
	yaatotooteeki (1) II,part,3-
*haayaayeli <laugh> AI
	haayaayelipwa (1) AI,2p
	yeeyaayelicki (1) AI,part,3p
*haayiicfe <be secured, be bound> II [haayit-]
	haayiicfeki (1) II,conj,3-
	yeeyiicfeki (1) II,part,3-
haayiici <secure> Preverb [haayit-]
	haayiici (2) 
*haayiicifeto <make secure> TI / TI_2 [haayit-]
	hotaayiicifetoonaawa (1) TI,3p,3-
*haayiicit <make secure> TI [haayit-]
	haayiicitooko (1) TI,imp,2p,3-
*haayiicsim <make secure> TA [haayit-]
	haayiicsimi (1) TA,imp,2s,3-
	hotaayiicimahi (1) TA,3s,4p
	hotaayiicsimaawaali (1) TA,3p,4s
haayiicsinwa <cling to> AI / AI+O [haayit-]
	haayiicsinwa (1) AI,3s
haayiictoote <be made secure> II [haayit-]
	haayiictoote (1) II,3-
haayiitahpifoowe <bond, constraint> NI [haayit-]
	haayiitahpifoowe (1) NI,-s
*haayiitaten <hold, cling to> TI [haayit-]
	hotaayiitatena (1) TI,3s,3s
	hotaayiitatenaanaawa (1) TI,3p,3-
	kitaayiitatenaanaawa (1) TI,2p,3-
*haayiitaten <cling to> TA [haayit-]
	haayiitatenaali (2) TA,3s,4s
*haayiiteelem <cling to> TA [haayit-]
	haayiiteelemaali (1) TA,3s,4s
hacko <conceive> AI
	hacko (2) AI,2s / AI,3s
	hackooli (1) AI,4s
	hackota (1) AI,part,3s
*hacsi <being compared> AI
	yeecsiwaaci (2) AI,part,3p
*hafipit <bundle> TI / TI_2
	hafipitooko (1) TI,imp,2p,3-
hahcika <plant> NI
	hahcika (1) NI,-s
hahcike <sow, plant> AI [ha?t, ha?f, (-)ht-]
	hacikeeci (2) AI,conj,3s
	hahcike (1) AI,3s
	hahcikeeci (2) AI,conj,3s
	hahcikeeki (1) AI,3p
	hahcikeewaaci (2) AI,conj,3p
	hahcikeeya (1) AI,conj,1s
	hahcikeeyani (1) AI,conj,2s
	yeeahcikeeki (4) AI,conj,3-
	yeeahcikeeta (5) AI,part,3s
	yeecikeeta (1) AI,part,3s
*hahfawikaanasko <thistle> NA
	hahfawikaanaskohi (1) NA,4p
*hahfo <extinguish, go out> AI [haa- (+ -?fw-, -?fa)]
	hahfooki (1) AI,3p
*hahkapatwi <withered> II
	hahkapatwili (1) II,4-
hahkapwileceewe <withered hand> NI [(-)lec-]
	hahkapwileceewe (4) NI,-s
*hahkaw <wait for, anticipate> TA [ha?kaw-, (-)hkaw-]
	hahkookwa (1) TA,inv,3s,1s
*hahkawaafi <expect, be in expectation> AI
	hahkawaafiiki (1) AI,3p
	hahkawaafiiwaaci (1) AI,conj,3p
*hahkawaapam <wait for> TA [ha?kaw-, (-)hkaw-]
	hahkawaapamaacki (1) TA,part_ag,3p,4-
	hahkawaapamaawaaci (2) TA,part_ob,3p,4-
	hahkawaapamekoci (1) TA,conj,inan_subj,3s,3s
*hahkawehse <listen> AI [ha?kaw-, (-)hkaw-]
	hahkawehseeki (1) AI,3p
	hahkawehseeko (1) AI,imp,2p
*hahkaweht <listen> TI / TI_1 [ha?kaw-, (-)hkaw-]
	hahkawehtaki (1) TI,conj,3s,3-
*hahkawehtaw <listen> TA [ha?kaw-, (-)hkaw-]
	hahkawehtaakowaaki (1) TA,inv,3p,2p
	hahkawehtawaaci (2) TA,conj,3s,4-
	hahkawehtawehke (2) TA,subj,3s,2s
*hahkom <cry to> TA
	kitahkomekona (1) TA,inv,3s,1i
*hahkonehaw <wait for> TA [ha?kaw-, (-)hkaw-]
	hahkonehokohi (1) TA,inv,4p,3s
*hahkowaal <judge> TA
	hotahkowaalele (1) TA,1s,2s
hahkowihi <after> 
	hahkowi (3) 
	hahkowihi (25) 
hahkwatkaawe <anguish> NI [ha?kw-]
	hahkwatkaawe (1) NI,-s
*hahkwatwi <emotionally heavy> II
	hahkwato (1) II,3p
*hahkweelem <love> TA [ha?kw-]
	hahkweelema (2) TA,1s,3s / TA,2s,3s
	hahkweelemaaci (3) TA,conj,3s,4- / TA,part_ob,3s,4-
	hahkweelemaali (2) TA,3s,4s
	hahkweelemaci (1) TA,conj,2s,3-
	hahkweelemaki (1) TA,conj,1s,3s
	hahkweelemata (1) TA,part_ob,2s,3s
	hahkweelemeekwe (2) TA,conj,2p,3-
	hahkweelemehko (3) TA,imp,2p,3-
	hahkweelemekooli (2) TA,inv,4s,3s
	hahkweelemela (3) TA,conj,1s,2s
	hahkweelemelako (2) TA,conj,1s,2p
	hahkweelemelepwa (1) TA,1s,2p
	hahkweelemi (6) TA,imp,2s,3-
	hahkweelemici (1) TA,conj,3s,1s
	hahkweelemipwa (2) TA,2p,1- / TA,2p,1s
	hahkweelemita (3) TA,part_ag,3s,1s
	hahkweelemite (1) TA,subj,3s,1s
	hahkweelemiyani (2) TA,conj,2s,1s
	hahkweelemiyeekwe (2) TA,conj,2p,1s
	hotahkweelemaali (6) TA,3s,4s
	hotahkweelemaawahi (1) TA,3p,4p
	hotahkweelemahi (1) TA,3s,4p
	kitahkweelemekowa (1) TA,inv,3s,2p
	kitahkweelemi (5) TA,2s,1s
	nitahkweelemekwa (1) TA,inv,3s,1s
	yeeahkweelemaaci (5) TA,part_ob,3s,4-
	yeeahkweelemaata (2) TA,part_ag,3s,4-
	yeeahkweelemaka (6) TA,part_ob,1s,3s
	yeeahkweelemelwaakwe (1) TA,part_ag,3-,2p
	yeeakweelemekowaaci (1) TA,part_ag,inv,4-,3p
	yeeakweelemelwaakwe (1) TA,part_ag,3-,2p
*hahkweelemekofi <beloved> AI [ha?kw-]
	yahkweelemekofilici (1) AI,part,4-
hahkweelemiwe <love> AI [ha?kw-]
	hahkweelemiwe (2) AI,3s
*hahkweelemiweewe <love> NI [ha?kw-]
	hotahkweelemiweewe (1) NI,poss,3s,-s
*hahkweelemoofo <be loved> AI [ha?kw-]
	hahkweelemoofoci (1) AI,conj,3s
*hahkweelet <love> TI / TI_1 [ha?kw-]
	hahkweeleta (1) TI,3s,3s
	hahkweeletamowaaci (1) TI,conj,3p,3-
	hotahkweeleta (1) TI,3s,3s
	hotahkweeletaanaawa (1) TI,3p,3-
	yahkweeletaka (1) TI,part_ag,3s,3-
	yahkweeletakiki (1) TI,part_ag,3p,3-
*hahkweeletamaw <withhold, (cherish away from)> TA [ha?kw-]
	hahkweeletamawi (1) TA,imp,2s,3-
*hahkweeleti <love [reciprocal]> AI [ha?kw-]
	hahkweeletiyeekwe (4) AI,conj,2p
*hahkweeletii <beloved> NA [ha?kw-]
	nitahkweeletiima (1) NA,poss,1s,3s
hahkweeletiiwe <love> NI [ha?kw-]
	hahkweeletiiwe (3) NI,-s
	hotahkweeletiiwe (1) NI,poss,3s,-s
	hotahkweeletiiweneki (1) NI,poss/loc,3s,-
	hotahkweeletiiwenwa (1) NI,poss,3p,-
	nitahkweeletiiweneki (2) NI,poss/loc,1s,-
hahkwi <bad, suffering> Premodifier [ha?kw-]
	hahkwi (6) 
*hahkwi <serious, extreme> Preverb [ha?kw-]
	hotahkwi (2) Preverb,prefixed
*hahkwi-hawoocika <weapon> NI [ha?kw-]
	hahkwi-hawoocikana (1) NI,-p
*hahkwiisin <suffer, undergo> TI / TI-O [ha?kw-]
	hahkwiisinamwa (1) TI,3s,3-
hahkwikiteewe <anger, wrath> NI [ha?kw-]
	hahkwikiteewe (2) NI,-s
hahkwilaasamamoowe <travail> NI [ha?kw-]
	hahkwilaasamamoowe (2) NI,-s
hahkwiloke <sick> AI [ha?kw-]
	hahkwiloke (3) AI,3s
	hahkwilokeeli (7) AI,4s
	hahkwilokeelici (1) AI,conj,4-
	kitahkwiloke (2) AI,2s
	nitahkwiloke (2) AI,1s
	yee-hahkwilokeelici (1) AI,part,4-
	yeeahkwilokeelici (3) AI,part,4-
	yeeakwilokeecki (2) AI,part,3p
	yeekwilokeecki (4) AI,part,3p
	yeekwilokeelici (13) AI,part,4-
	yeekwilokeeta (2) AI,part,3s
hahkwilokeewe <disease, sickness> NI [ha?kw-]
	hahkwilokeewe (4) NI,-s
	hahkwilokeewena (2) NI,-p
	hahkwilooweneki (1) NI,loc,-
	hotahkwilokeewe (1) NI,poss,3s,-s
	kithahkwilokeewe (1) NI,poss,2s,-s
hahkwilokeewileni <sick man> NA [ha?kw-]
	hahkwilokeewileni (1) NA,3s
*hahkwimawinahka <suffer> AI [ha?kw-]
	hahkwimawinahkaate (1) AI,subj,3s
*hahkwin <suffer> TI / TI-O [ha?kw-]
	hahkwina (1) TI,1s,3s
	hahkwinamoci (2) TI,conj,3s,3-
	hahkwinamoya (2) TI,conj,1s,3-
	hahkwinamoyani (1) TI,part_ob,2s,3-
	hahkwinamwa (4) TI,3s,3-
*hahkwina <suffer> AI [ha?kw-]
	hahkwinaki (4) AI,conj,3s
*hahkwinal <hurt, harm> TA [ha?kw-]
	hahkwinalekonaawa (1) TA,inan_subj,3-,3p
	hahkwinalekooli (1) TA,inv,4s,3s
hahkwinamoowe <torment, hell> NI [ha?kw-]
	hahkwinamoowe (1) NI,-s
	hahkwinamooweneki (8) NI,loc,-
hahkwinamoowi <of hell> Premodifier [ha?kw-]
	hahkwinamoowi (4) 
*hahkwipenal <harm> TA [?pena- / ha?kw-]
	hahkwipenalekonaawa (1) TA,inan_subj,3-,2p
hahkwitehe <be grieved> AI [(-)tehi; -tehe / ha?kw-]
	hahkwitehe (1) AI,3s
*hahkwiteheeweni <have pain> AI [(-)tehi; -tehe / ha?kw-]
	hahkwiteheewenici (1) AI,conj,3s
hahpanahkehfecika <foundation> NI
	hahpanahkehfecika (1) NI,-s
hahpapiiwe <seat> NI [ha?papi, (-)hpapi]
	hahpapiiwe (2) NI,-s
	hahpapiiwena (7) NI,-p
	hahpapiiweneki (2) NI,loc,-
	hotpapiiwe (3) NI,poss,3s,-s
	hotpapiiwenilici (2) NI,poss,4-,-
	hotpapiiwenwa (2) NI,poss,3p,-
hahpeelemekwanwi <hallowed> II
	hahpeelemekwanwi (1) II,3s
hahpeeletiiwe <envy, covetousness> 
	hahpeeletiiwe (2) NI,-s
	hahpeeletiiwena (1) NI,-p
	hapeeletiiwe (1) NI,-s
*hahpoweewe <dream> NI
	hahpoweeweneki (6) NI,loc,-
*hahsam <feed> TA
	hahsamaaci (1) TA,conj,3s,4-
	hahsami (2) TA,imp,2s,3-
	hocsamahi (2) TA,3s,4p
	hsameci (3) TA,part_ob,pass,-,3s
	kitsamelepe (1) TA,1x,2s
	yeesamaacki (3) TA,part_ag,3p,4-
*hahsamoofo <be fed> AI
	hahsamoofolici (1) AI,conj,4-
hahsi <in addition, more> 
	hahsi (2) 
*haht <sow, plant> TI / TI_2 [ha?t, ha?f, (-)ht-]
	hahtooci (3) TI,conj,3s,3-
	hahtoota (1) TI,part_ag,3s,3-
	hahtooya (1) TI,part_ob,1s,3-
	hahtooyani (1) TI,part_ob,2s,3-
	hotito (2) TI,3s,3s
	hototo (2) TI,3s,3s
	kitito (1) TI,2s,3s
	yeeahtoota (1) TI,part_ag,3s,3-
	yeetoota (1) TI,part_ag,3s,3-
*hahtaw <sow> TA [ha?t, ha?f, (-)ht-]
	hahtaakwi (1) TA,pass,-,3s
	hotitaakooli (1) TA,inv,4s,3s
*hahteewefiiya <be quenched> II
	hahteewefiiyaaki (1) II,part,3-
hahteewi <exist, be located> II
	hahteeke (1) II,subj,3-
	hahteeki (16) II,conj,3- / II,part,3-
	hahteeli (5) II,4-
	hahteelita (1) II,part,4-
	hahteewa (11) II,3p
	hahteewi (48) II,3s
	hateeki (4) II,conj,3-
	hateeli (3) II,4-
	hateewa (2) II,3p
	hateewi (4) II,3s
	hatiteeki (2) II,conj,3-
	teeki (5) II,conj,3-
	teewi (1) II,3s
	yahteewi (1) II,3s
	yeahteeki (1) II,part,3-
	yeeahteeki (3) II,part,3-
	yeeahteelici (1) II,conj,4-
	yeeteeki (17) II,part,3-
	yeeteelici (2) II,part,4-
*hahtehoote <be extinguished> II
	hahtehooteeki (2) II,part,3-
	yaalwi-ahtehooteeki (1) II,part,3-
*hahtehw <extinguish> 
	hahtehwaali (1) TA,3s,4s
*hahtel <accuse, reproach> TA
	hahtelaawaaci (1) TA,part_ob,3p,4-
	hahtelaawaali (1) TA,3p,4s
	hahteleekwe (1) TA,part_ob,2p,3-
	hahtelelwaakwe (1) TA,conj,3-,2p
*hahtoocim <request solemnly, adjure> TA
	hahtoocimele (2) TA,1s,2s
*hahtoofo <be sown> AI [ha?t, ha?f, (-)ht-]
	yeetoofocki (3) AI,part,3p
*hahtoote <be sown> II [ha?t, ha?f, (-)ht-]
	hahtooteelici (1) II,part,4-
	hatoote (1) II,3-
	hatooteeki (2) II,conj,3- / II,part,3-
	yeetooteeki (1) II,part,3-
haisaya <Isaiah> NA / NA_NAME
	haisaya (14) NA,3s
haisiki <Isaac> NA / NA_NAME
	haisik' (1) NA,3s
	haisiki (5) NA,3s
	haisikiili (2) NA,4s
haitoomye <Iudmaea> NI / NI_NAME
	haitoomye (1) NI,-s
*hakaaw <need> TA
	hotakaawaalaali (3) TA,3s,4s
	hotakaawaalaawaali (1) TA,3p,4s
hakaawaaciilefi <need> AI
	hakaawaaciilefi (1) AI,3s
hakaawaafi <need> AI
	hakaawaafi (1) AI,3s
	kitakaawaafiipwa (1) AI,2p
	nitakaawaafi (1) AI,1s
	yehakaawaafiici (1) AI,conj,3s
*hakaawaafiiwe <need, lack> NI
	hotakaawaafiiwe (2) NI,poss,3s,-s
*hakaawaat <need> TI / TI_1
	hakaawaatamani (1) TI,conj,2s,3-
	hekaawaatameekwe (1) TI,conj,2p,3-
	hotakaawaata (1) TI,3s,3s
	yeekaawaatamakwe (1) TI,part_ob,1i,3-
	yeekaawaatameekwe (1) TI,part_ob,2p,3-
	yeekaawaatamelici (2) TI,part_ob,4-,3-
*hakaawaatameewe <need> NI
	hakaawaatameewena (1) NI,poss,3s,-p
hakaawaatetwi <be needed> II
	hakaawaatetwi (1) II,3s
*hakhwi <be on, be over> II [hakw- (+ -aa-, -t-, -et-)]
	hakhooli (1) II,4-
*hakimawike <enroll> AI
	hakimawikeeci (1) AI,conj,3s
	hakimawikeeki (1) AI,conj,3-
	hakimawikeewaaci (1) AI,conj,3p
hakimawikeewe <enrollment> NI
	hakimawikeewe (1) NI,-s
hakinaye <observe, adhere to> AI
	hakinaye (1) AI,3s
	nitakinaye (1) AI,1s
*hakit <count> TI / TI_1 [hak-]
	hotakita (1) TI,3s,3s
*hakitahfo <settle accounts> AI [hak-]
	hakitahfoci (1) AI,conj,3s
*hakitahfoom <settle accounts> TA [hak-]
	hakitahfoomahi (2) TA,3s,4p
hakocikami <roof> NI
	hakocikami (7) NI,-s
hakocipokwanefo <upper, above>  [hakw- (+ -aa-, -t-, -et-)]
	hakocipokwanefo (2) 
hakoofiwe <ascend> AI
	hakoofiwe (1) AI,3s
	hakoofiweelici (1) AI,part,4-
hakowihi <in addition> 
	hakowihi (1) 
	hakowiko (1) 
*hakwahfet <bring to land> TI / TI_2
	hakwahfetoowaaci (1) TI,conj,3p,3-
	hotehakwahfeto (1) TI,3s,3s
*hakwahsinwa <come to land> AI
	hakwahsiki (1) AI,conj,3s
	hakwahsinowaaci (1) AI,conj,3p
halaakwa <star> NA
	halaakoki (1) NA,loc,3-
	halaakwa (2) NA,3s
	halaakwaki (2) NA,3p
	halaakwali (1) NA,4s
	hotalaakomali (1) NA,poss,3s,4s
halaane <yonder> 
	halaane (2) 
halah <[interrogative]> 
	halah (1) 
*halahootamoowe <voice, crying out> NI
	hotalahootamoowenwa (1) NI,poss,3p,-
halalika <grow, become more> V [hali- (+ -wi, -ka)]
	halalika (5) 
*halanoofo <be invited> AI
	halanoofolici (1) AI,conj,4-
	yeelanoofocki (3) AI,part,3p
	yeelanoofolici (1) AI,part,4-
halayine <that, yonder, further> 
	halayine (4) 
halayini <such, thus> 
	halayini (15) 
hale <[inchoative]> Preverb
	hale (30) 
	halem' (1) 
	halemi (38) 
	hoalemi (1) Preverb,prefixed
	hotalem (1) Preverb,prefixed
	hotalemi (32) Preverb,prefixed
*halemaapyeen <compose> TI / TI_1
	halemaapyeenamowaaci (1) TI,conj,3p,3-
halemahkamikatwi <begin> II
	halemahkamikatwi (9) II,3s
	halemahkamikiki (2) II,part,3-
halemahkehfenwi <be begun> II
	halemahkehfenwi (1) II,3s
*halemahoot <cry out> TI / TI-O
	halemahootamwa (1) TI,3s,3-
*halemhf <approach> AI
	halemhfeeki (1) AI,3p
	halemhfeewaaci (2) AI,conj,3p
halemiiya <begin> AI
	halemiiya (1) II,3-
	halemiki (3) II,conj,3-
*halen <bid, ask; warn> TA
	halanaata (1) TA,part_ag,3s,4-
	halanehko (1) TA,imp,2p,3-
	halenehka (1) TA,part_ag,3s,2s
	halenehke (1) TA,subj,3s,2s
	halenekoci (1) TA,part_ag,inv,4-,3s
	halenelepwa (1) TA,1s,2p
	haleni (1) TA,imp,2s,3-
	hotalenaali (1) TA,3s,4s
	hotalenahi (1) TA,3s,4p
	hotalenekooli (1) TA,inv,4s,3s
	hotalenekowaali (1) TA,inv,4s,3p
	kitalenekooki (1) TA,inv,3p,2s
	kitalenekowa (2) TA,inv,3s,2p
	yeelenehka (1) TA,part_ag,3s,2s
halenoofo <be invited, be bidden> AI
	halenoofo (1) AI,3s
	halenoofoyane (1) AI,subj,2s
	yeelenoofocki (1) AI,part,3p
	yeelenoofolici (2) AI,part,4-
*halhfwaacilawiiwe <transgression> NI
	hotalhfwaacilawiiwenwa (2) NI,poss,3p,-
	kitalhfwaacilawiiwenwa (1) NI,poss,2p,-
	kithalhfwaacilawiiwenwa (1) NI,poss,2p,-
*halhfwaacilot <transgress> TI / TI_1
	nitalhfwaacilota (1) TI,1s,3s
halhfyas <Alphaeus> NA / NA_NAME
	halhfyas (3) NA,3s
	helhfiasi (1) NA,3s
halifiet <Olive> NI / NI_NAME
	halifiet (2) NI,-s
halifiwi <olive> Premodifier
	halhfiwi (1) 
	halifiwi (8) 
halika <more>  [hali- (+ -wi, -ka)]
	halika (126) 
halikaamehi <further>  [hali- (+ -wi, -ka)]
	halikaamehi (1) 
haliska <overcome> TI / TI_1
	haliska (1) TI,1s,3s
*haliskait <convict> TI / TI_1
	haliskaita (1) TI,3s,3s
*haliskaw <overcome> TA
	hotaliskaakooli (1) TA,inv,4s,3s
haliweelemoofoowe <favor> NI
	haliweelemoofoowe (1) NI,-s
	haliweelemoofooweneki (1) NI,loc,-
haliwi <above, greater>  [hali- (+ -wi, -ka)]
	haliwi (43) 
	haliwiisi (1) 
*halool <hire> TA [haloo-]
	haloolekona (1) TA,inv,3s,1x
	yeeloolaaci (1) TA,part_ob,3s,4-
	yeeloolata (1) TA,part_ob,2s,3s
	yeelooleta (2) TA,part_ob,-,3s
*haloola <laborer> NA [haloo-]
	haloolahi (1) NA,4p
haloolaaka <servant> NA [haloo-]
	haloolaaka (19) NA,3s
	haloolaakanaki (3) NA,3p
	haloolaakanali (6) NA,4s
	haloolaakanhi (5) NA,4p
	hotaloolaakanali (10) NA,poss,3s,4s
	hotaloolaakanhi (11) NA,poss,3s,4p
	kitaloolaaka (1) NA,poss,2s,3s
	kitaloolaakanaki (1) NA,poss,2s,3p
	nitaloolaaka (6) NA,poss,1s,3s
	nitaloolaakanaki (1) NA,poss,1s,3p
haloolaakaafa <servant> NA [haloo-]
	haloolaakaafa (9) NA,3s
	haloolaakaafaki (4) NA,3p
	haloolaakaafali (2) NA,4s
	haloolaakaafhi (4) NA,4p
	hotaloolaakaafhi (4) NA,poss,3s,4p
*haloolaakaniikweefa <handmaid> NA [haloo-]
	haloolaakaniikwefhi (1) NA,4p
	hotaloolaakaniikweefali (2) NA,poss,3s,4s
*haloolaakanileni <servant> NA [haloo-]
	haloolaakanilenihi (1) NA,4p
haloosi <aloes> NI
	haloosi (1) NI,-s
*halotaafiiwe <punishment> NI
	halotaafiiweneki (1) NI,loc,-
halotaafoowe <punishment, vengeance> NI
	halotaafoowe (1) NI,-s
*halotamaw <avenge> TA [halotam-, (-)halota]
	halotamawa (1) TA,1s,3s
	halotamawaali (1) TA,3s,4s
	halotamawilo (1) TA,imp,2s,1s
halotamoowe <vengeance> NI [halotam-, (-)halota]
	halotamoowe (1) NI,-s
*halotaw <avenge> TA [halotam-, (-)halota]
	halotawahi (1) TA,3s,4p
*halwaakahsi <rest> AI
	halwaakahsiiki (1) AI,3p
	halwaakahsiko (1) AI,imp,2p
halwaakahsi <in rest, at rest> Preverb
	halwaakahsi (32) 
halwaakahsiiwe <rest> NI
	halwaakahsiiwe (8) NI,-s
	kitalwaakahsiiwenwa (1) NI,poss,2p,-
*halwaakahsiwe <observe the sabbath> 
	halwaakahsiweeki (3) AI,conj,3-
halwaakahsiweewe <sabbath> NI
	halwaakahsiweewe (3) NI,-s
halwaakahsiwi <in rest, at rest> Preverb
	halwaakahsiwi (1) 
*halwaakahsiwi <be the sabbath> II
	halwaakahsiwiki (5) II,conj,3-
	halwaakasiwiki (1) II,conj,3-
halwaakahsiwiiwe <sabbath> NI
	halwaakahsiwiiwe (3) NI,-s
*halwihkaat <walk past> TI / TI_1
	kitalwihkaataanaawa (1) TI,2p,3-
	yeelwihkaatakiki (1) TI,part_ag,3p,3-
*hamach <wake up> TA [hama- (+ -mo, -t-)]
	hamachaki (1) TA,conj,1s,3s
	hotamachaawaali (2) TA,3p,4s
	hotamacihaawaali (1) TA,3p,4s
hamamo <wake up> AI
	hamamo (2) AI,3s
	hamamowaaci (1) AI,conj,3p
*hamw <consume, eat> TA [hamw-]
	hotamwaali (1) TA,3s,4s
	hotamwahi (1) TA,3s,4p
	yemwita (1) TA,part_ag,3s,1s
*hamwa <eat (implied animate object)> AI [hamw-]
	hamoko (1) AI,imp,2p
*hanahka <cushion> NA [hana?ka]
	hanahkanali (1) NA,4s
hanahkwaski <top, pinnacle> NI
	hanahkwaski (1) NI,-s
hanahkwi <tip> NI
	hanahkwi (1) NI,-s
*hanhiwee <win> AI [han-]
	hanhiweepwa (1) AI,2p
*hanhiweewahoot <cry out exceedingly> TI / TI-O [han-]
	hanhiweewahootamooki (1) TI,3p,3-
*hanhiweewatkaawe <great torment> NI [han-]
	hanhiweewatkaawena (1) NI,-p
	hanhiweewatkaaweneki (1) NI,loc,-
hanhiweewi <very> Preverb [han-]
	hanhiweewe (1) 
	hanhiweewi (25) 
hanhka <yea [exclamation]> 
	hanhka (28) 
hanhkawi <interlaced; as a chain> Preverb [han?k- (+ -wi, -aw-)]
	hanhkawi (4) 
	hotananhkawi (1) 
*hanhtaw <surpass> TA [han-]
	hanhtaweekwe (1) TA,conj,2p,3-
hapa <Abba> NA / NA_NAME
	hapa (1) NA,3s
*hapacsinwa <lean> AI
	haapacsinelici (1) AI,part,4-
	hapacsiki (1) AI,conj,3-
	hapacsinooli (1) AI,4s
*hapahkweewe <roof> NI
	nitapahkweewe (1) NI,poss,1s,-s
hapahkwehfecika <roof> NI
	hapahkwehfecika (1) NI,-s
	nitapahkwehfecika (1) NI,poss,1s,-s
*hapahkwehfiwakkwa <roof tile> NA
	hapahkwehfiwakkohi (1) NA,4p
hapaica <Abijah> NA / NA_NAME
	hapaica (1) NA,3s
	hapaicali (1) NA,4s
*hapakileceewi <with the palm of the hand> Preverb [(-)lec- / hapky-]
	hotapakileceewi (1) 
*hapasiwakhoowe <hedge> NI
	hapasiwakhoowena (1) NI,-p
hapelohfa <child> NA
	hapelofhi (11) NA,4p
	hapelohfa (16) NA,3s
	hapelohfaki (10) NA,3p
	hapelohfali (19) NA,4s
	hapelohfeefa (4) NA,dim,3s
	hapelohfeefaki (7) NA,dim,3p
	hapelohfeefali (7) NA,dim,4s
	hapelohfeefeti (1) NA,dim,2p
	hapelohfeefhi (3) NA,dim,4p
	hapelohfeti (2) NA,2p
	hotapelohfemali (2) NA,poss,3s,4s
	hotapelohfemhi (6) NA,poss,3s,4p
	hotapelohfemwahi (1) NA,poss,3p,4p
	kitapelohfemaki (2) NA,poss,2s,3p
	kitapelohfemwaaki (3) NA,poss,2p,3p
	nitapelohfema (2) NA,poss,1s,3s
	nitapelohfemaki (1) NA,poss,1s,3p
	nitapelohfemenaaki (1) NA,poss,1x,3p
*hapelohfiwi <be a child> AI
	hapelohfiwici (1) AI,part,3s
*hapen <sacrifice> TI / TI_3
	hapeneewaaci (1) TI,conj,3p,3-
*hapenawe <sacrifice> NI
	hapenaweewe (2) NI,-s
	hapenaweewena (1) NI,-p
	hotapeneewenilici (1) NI,poss,4-,-
*hapenawe <sacrifice> AI
	hapenaweki (1) AI,conj,3-
*hapiim <be with> TA
	hapiimaaci (1) TA,conj,3s,4-
	hapiimahi (1) TA,3s,4p
	hapiimekooki (1) TA,inv,3p,1s
	hapiimekowa (1) TA,inv,3s,2p
	hapiimekowaaci (2) TA,conj,inv,4-,3p
	hapiimekowaali (1) TA,inv,4s,3p
	hapiimelepwa (5) TA,1s,2p
	hapiimelwaakwe (1) TA,conj,3-,2p
	hapiimi (2) TA,2s,1s
	yeepiimekowaaci (1) TA,conj,inv,4-,3p
*hapiiwe <presence> NI
	hotapiiweneki (1) NI,poss/loc,3s,-
	hotapiiwenwaaki (2) NI,poss/loc,3p,-
hapiiya <exist, be located> II
	hapiiya (1) II,3-
*hapim <be with> TA
	hapimiwaaci (1) TA,conj,3p,1s
hapiwa <exist, be located> AI
	hapi (2) AI,1s
	hapici (30) AI,conj,3s
	hapicki (2) AI,part,3p
	hapihi (1) AI,4p
	hapiiki (39) AI,3p
	hapiili (6) AI,4s
	hapiko (9) AI,imp,2p
	hapilici (13) AI,conj,4- / AI,part,4-
	hapilite (1) AI,subj,4s
	hapilo (1) AI,imp,2s
	hapipe (1) AI,1x
	hapipwa (1) AI,2p
	hapite (2) AI,subj,3s
	hapiwa (69) AI,3s
	hapiwaaci (5) AI,conj,3p
	hapiya (12) AI,conj,1s
	hapiyakwe (4) AI,conj,1i
	hapiyane (2) AI,subj,2s
	hapiyani (1) AI,conj,2s
	hapiyeekwe (5) AI,conj,2p
	kitapi (2) AI,2s
	kitapipe (1) AI,1i
	kithapi (1) AI,2s
	nitapi (4) AI,1s
	ta-hapilici (1) AI,conj,4-
	yeepicki (12) AI,part,3p
	yeepilici (5) AI,conj,4-
	yeepita (23) AI,part,3s
	yeepiyani (1) AI,conj,2s
*hapiwe <presence> NI
	kitapiiweneki (1) NI,poss/loc,2s,-
*hapkawh <lay flat on> TA [hapky-]
	hotapkawhaawahi (1) TA,3p,4p
*hapkeen <weave, plait>  [hapky-]
	hapkeenaanaawa (2) TI,3p,3-
	hapkeenimota (1) TI,part_ag,3s,3-
	hotapkeenaanaawa (1) TI,3p,3-
*hasahkicehfe <go backward> AI
	hasahkicehfeeki (1) AI,3p
*hasenh <destroy> TA [has- (+ -e-, -en-, -in-)]
	hotasenhekonaawa (1) TA,inan_subj,3-,3p
hasenwa <pass, go away> AI [has- (+ -e-, -en-, -in-)]
	hasenelici (1) AI,conj,4-
	hasenooli (1) AI,4s
	hasenwa (7) AI,3s
hasenwi <pass, go away> II [has- (+ -e-, -en-, -in-)]
	haseke (2) II,subj,3-
	haseki (2) II,conj,3-
	haseno (7) II,3p
	hasenwi (1) II,3s
	yeeyaseki (1) II,part,3-
hasiski <land, earth> NI [hasiski]
	hasiski (24) NI,-s
	hasiskiiki (32) NI,loc,-
	hasiskiwali (3) NI,-p
	hotasiskiiki (2) NI,poss/loc,3s,-
	hotasiskiimeki (3) NI,poss/loc,3s,-
	hotasiskiimi (4) NI,poss,3s,-s
	hotasiskiimwa (2) NI,poss,3p,-
	hotasiskiimwaaki (2) NI,poss/loc,3p,-
	kitasiskiimeki (1) NI,poss/loc,2s,-
hasiskinoomeskaawe <earthquake> NI
	hasiskinoomeskaawali (1) NI,-p
	hasiskinoomeskaawe (1) NI,-s
	hasiskinoomeskaawena (2) NI,-p
*hasiskiwakkwa <earthenware vessel> NI [hasiski]
	hasiskiwakkoki (2) NI,loc,-
hasowe <in exchange; across> 
	haasowe (1) 
	hasowe (18) 
hatooci <solemnly> Preverb
	hatooci (7) 
	yeeatooci (3) Preverb,IC
hattawassi <being on one's back>  [haTtawa?f-]
	hattawassi (2) 
*hattee <ripe> II
	hatteelici (1) II,conj,4-
	yeetteeki (1) II,part,3-
*haw <use> TI / TI_3
	hawe (1) TI,3s,3s
	haweko (1) TI,imp,2p,3-
	hawelo (1) TI,imp,2s,3-
	hotawe (1) TI,3s,3s
	hotawena (1) TI,3s,3p
hawafo <warm oneself> AI
	hawafo (2) AI,3s
	hawafoci (1) AI,conj,3s
	hawafolici (1) AI,conj,4-
	hawafowaaci (1) AI,conj,3p
*hawh <lend> TA [haw-]
	hawhahi (1) TA,3s,4p
	hawheekwe (1) TA,conj,2p,3-
	hawhilo (1) TA,imp,2s,1s
	hotawhaawahi (1) TA,3p,4p
	hotawhahi (3) TA,3s,4p
*hawhiwe <lend> AI [haw-]
	hawhiweko (1) AI,imp,2p
	yaayawhiweeta (1) AI,part,3s
*hawikanefoowika <porch> NI
	hawikanefoowikaaneki (1) NI,loc,-
	hotawikanefoowikaaneki (1) NI,poss/loc,3s,-
*hawikanhskaw <overshadow> TA
	hawikanhskaako (1) TA,inan_subj,3s,2s
	hotawikanhskaakonaawa (3) TA,inan_subj,3-,3p
*hawikaw <write to, write for> TA [hawike]
	hawikoola (1) TA,conj,1s,2s
	hawikoolwaakwe (1) TA,conj,3-,2p
	nitawikaakona (2) TA,inv,3s,1i
hawike <write> AI [hawike]
	hawike (4) AI,3s
	hawikeeci (1) AI,conj,3s
	hawikeeki (2) AI,conj,3-
	hawikeelo (1) AI,imp,2s
	hawikeepi (2) AI,3-
	yaayawikeecki (42) AI,part,3p
	yaayawikeelici (11) AI,part,4-
	yaayawikeeta (2) AI,part,3s
	yeewikeeki (1) AI,part,3p
hawoocika <equipment, furnishing> NI
	hawoocika (2) NI,-s
*hawoot <wear, carry> TI / TI_1
	hotawoota (1) TI,3s,3s
*hay <use for; use as a name for> TA
	haikooki (1) TA,inv,3p,1s
	haikoopi (2) TA,inv,3-,2s
	hikoopwa (2) TA,inv,3-,2p
	nitaikooki (1) TA,inv,3p,1s
*haya <pet, domesticated animal> NA [hay-]
	hotayeli (1) NA,poss,3s,4s
hayackofi <conceive> AI
	hayackofi (1) AI,3s
hayenwi <? when, if ?> 
	hayenwi (1) 
heele <in, along> 
	heele (8) 
heelekiina <among> 
	heelekiina (75) 
	heelekiini (2) 
heeleksenhta <Alexander> NA / NA_NAME
	heeleksenhta (1) NA,3s
heelepeestaawi <alabaster> Premodifier
	heelepeestaawi (2) 
heemen <amen> 
	heemen (1) 
heenhtlo <Andrew> NA / NA_NAME
	heenhtlo (6) NA,3s
	heenhtlooli (6) NA,4s
heepayeefa <Abiathar> NA / NA_NAME
	heepayeefa (1) NA,3s
heesaye <long time, long ago> 
	heesaye (2) 
heewa <go> AI
	ha (8) AI,1s / AI,2s
	haaci (18) AI,conj,3s
	haaki (1) AI,conj,3-
	haako (4) AI,imp,2p
	haakone (1) AI,imp,2p
	haale (5) AI,imp,2s
	haalici (3) AI,conj,4-
	haalo (5) AI,imp,2s
	haape (3) AI,1x
	haataako (4) AI,imp,1i
	haate (3) AI,subj,3s
	haawaaci (15) AI,conj,3p
	haaya (1) AI,conj,1s
	haayaake (1) AI,conj,1x
	haayani (2) AI,conj,2s / AI,part,2s
	haayeekwe (3) AI,conj,2p
	heehi (1) AI,4p
	heeki (32) AI,3p
	heewa (70) AI,3s
	kita (2) AI,2s
	nha (1) AI,2s
	nhaaci (1) AI,conj,3s
	nhaako (1) AI,imp,2p
	nhaakone (25) AI,imp,2p
	nhaale (23) AI,imp,2s
	nhaalici (1) AI,conj,4-
	nhaalo (4) AI,imp,2s
	nhaataako (3) AI,imp,1i
	nhaawaaci (1) AI,conj,3p
	nhaawaate (1) AI,subj,3p
	nhaaya (5) AI,conj,1s
	nheeki (5) AI,3p
	nheewa (19) AI,3s
	nihaayaake (1) AI,conj,1x
	ninita (1) AI,1s
	nita (7) AI,1s
	yaahehi (1) AI,4p
	yaayeewa (1) AI,3s
	yehaaci (8) AI,part,3s
	yehaawaaci (8) AI,part,3p
	yehaaya (8) AI,part,1s
	yehaayani (9) AI,part,2s
	yehaayeekwe (1) AI,part,2p
*heewikaate <bond, debt, bill> NI
	kiteewikaateemi (2) NI,poss,2s,-s
heewikaateeki <book, piece of writing> NI [hawike]
	heewikaateeki (20) NI,-s
	heewikaateekiiki (2) NI,loc,-
	heewikaateewali (11) NI,-p
	hoteewikaateemeki (1) NI,poss/loc,3s,-
	hoteewikaateemi (1) NI,poss,3s,-s
	hoteewikaateemwa (1) NI,poss,3p,-
heewikaki <shadow> NI
	heewikaki (1) NI,-s
	yeewikaki (1) NI,-s
	yeewikakiiki (1) NI,loc,-
*heewike <scribe> NA [hawike]
	hoteewikeemwahi (3) NA,poss,3p,4p
heeya <go> II
	heeya (7) II,3-
	heeyaaki (3) II,conj,3-
	heeyaali (1) II,4-
	heeyaalici (1) II,part,4-
	nheeya (1) II,3-
	yeheeyaaki (1) II,part,3-
heeyiita <on both sides> 
	heeyiita (1) 
hefekseti <Arphaxad> NA / NA_NAME
	hefekseti (1) NA,3s
hehesii <Ahaz> NA / NA_NAME
	hehesii (1) NA,3s
	hehesiili (1) NA,4s
hei <hail [interjection]> 
	hei (6) 
hekeeleasi <Archelaus> NA / NA_NAME
	hekeeleasi (1) NA,3s
*hekimi <Achim> NA / NA_NAME
	hekimii (1) NA,3s
	hekimiili (1) NA,4s
*hel <say to [direct speech]> TA
	hikoci (3) TA,part_ag,inv,4-,3s
	hikona (1) TA,inv,3s,1i
	hikooki (1) TA,inv,3p,1s
	hikowa (3) TA,inv,3s,2s
	hikowaaci (2) TA,conj,inv,4-,3p / TA,part_ag,inv,4-,3p
	hikowaaki (2) TA,inv,3p,2p
	hikwa (1) TA,inv,3s,2s
	hila (5) TA,1s,3s / TA,2s,3s
	hilaaci (7) TA,conj,3s,4-
	hilaaki (1) TA,1s,3p
	hilaali (6) TA,3s,4s
	hilaate (1) TA,subj,3s,4-
	hilaawa (5) TA,2p,3s
	hilaawaaci (1) TA,conj,3p,4-
	hilaawaali (1) TA,3p,4s
	hilahi (13) TA,3s,4p
	hilehki (1) TA,conj,3-,2s
	hilehko (4) TA,imp,2p,3-
	hilela (2) TA,conj,1s,2s
	hilelako (1) TA,conj,1s,2p
	hilelepwa (1) TA,1s,2p
	hilelwaakwe (3) TA,conj,3-,2p
	hisilo (1) TA,imp,2s,1s
	hisipwa (1) TA,2p,1s
	hotekohi (58) TA,inv,4p,3s
	hotekooli (41) TA,inv,4s,3s
	hotekowahi (3) TA,inv,4p,3p
	hotelaali (314) TA,3s,4s
	hotelaawaali (75) TA,3p,4s
	hotelaawahi (5) TA,3p,4p
	hotelahi (330) TA,3s,4p
	hotelwaali (1) TA,3s,4s
	kitaasipwa (1) TA,2p,1-
	kitekwa (1) TA,inv,3s,2s
	kitelaawa (1) TA,2p,3s
	kitele (20) TA,1s,2s
	kitelepwa (136) TA,1s,2p
	kitesi (1) TA,2s,1s
	kitesipwa (1) TA,2p,1-
	nitekwa (3) TA,inv,3s,1s
	nitela (2) TA,1s,3s
	nitelaaki (1) TA,1s,3p
	nitelaape (1) TA,1x,3-
	yaa-ilakwe (1) TA,part_ob,1i,3-
	yaaleta (1) TA,part_ob,-,3s
	yee-hilaaci (1) TA,conj,3s,4-
	yeekoci (1) TA,part_ag,inv,4-,3s
	yeelaawaaci (1) TA,conj,3p,4-
	yeelaki (2) TA,conj,1s,3p
	yeeleekwe (1) TA,part_ob,2p,3-
	yeelehka (2) TA,part_ag,3s,2s
	yeelelako (6) TA,conj,1s,2p
	yeelelakwe (1) TA,part_ag,3-,1i
	yeelelwaakwe (3) TA,part_ag,3-,2p
*hel <compare to> TI / TI_1
	hotelaanaawa (1) TI,3p,3-
helani <Aaron> NA / NA_NAME
	helani (1) NA,3s
*helekhi <midst> NI
	heelekhi (21) NI,-s
*helepeestawakokoofa <alabaster vessel> NA
	helepeestawakokoofeki (1) NA,loc,3-
heletii <Herod> NA / NA_NAME
	heletii (31) NA,3s
	heletiili (4) NA,4s
	hiiletiili (1) NA,4s
*heletiifa <Herodian> NA / NA_NAME
	heletiifaki (1) NA,3p
	heletiifhi (2) NA,4p
helootiasii <Herodias> NA / NA_NAME
	helootiasii (3) NA,3s
	helootiasiili (3) NA,4s
*hemani <Amon> NA / NA_NAME
	hemanii (1) NA,3s
	hemaniili (1) NA,4s
hemasi <Amos> NA / NA_NAME
	hemasi (1) NA,3s
hemeasi <Emmaus> NI / NI_NAME
	hemeasi (1) NI,-s
heminitepii <Amminadab> NA / NA_NAME
	hemeniteepi (1) NA,3s
	heminitepii (1) NA,3s
	heminitepiili (1) NA,4s
hemoowimelaasi <honey> NI
	hemoowimelaasi (2) NI,-s
hena <Arni> NA / NA_NAME
	hena (1) NA,3s
henasi <Annas> NA / NA_NAME
	henas' (1) NA,3s
	henasi (1) NA,3s
	henasiili (1) NA,4s
henhcali <angel> NA
	henhcali (9) NA,3s
	henhcalihi (6) NA,4p
	henhcaliiki (12) NA,3p
	henhcaliili (5) NA,4s
	hotenhcaliimali (7) NA,poss,3s,4s
	hotenhcaliimhi (10) NA,poss,3s,4p
	hotenhcaliimwahi (1) NA,poss,3p,4p
henna <Anna> NA / NA_NAME
	henna (1) NA,3s
hepaica <Abijah> NA / NA_NAME
	hepaica (1) NA,3s
hepaitii <Abiud> NA / NA_NAME
	hepaitii (1) NA,3s
	hepaitiili (1) NA,4s
hepalii <Abel> NA / NA_NAME
	hepalii (2) NA,3s
*hepastali <apostle> NA
	heepastaliiki (1) NA,3p
	hepastalihi (3) NA,4p
	hepastaliiki (4) NA,3p
hepeliini <Abilene> NI / NI_NAME
	hepeliini (1) NI,-s
heplehemii <Abraham> NA / NA_NAME
	heplehem' (1) NA,3s
	heplehemii (27) NA,3s
	heplehemiili (6) NA,4s
hesa <Asher> NA / NA_NAME
	hesa (1) NA,3s
hesii <Asa> NA / NA_NAME
	hesii (1) NA,3s
	hesiili (1) NA,4s
hesikaaya <Hezekiah> NA / NA_NAME
	hesikaaya (1) NA,3s
	hesikaayali (1) NA,4s
heslaa <Esli> NA / NA_NAME
	heslaa (1) NA,3s
heslanii <Hezron> NA / NA_NAME
	heslanii (2) NA,3s
	heslaniili (1) NA,4s
heso <Azor> NA / NA_NAME
	heso (1) NA,3s
	hesooli (1) NA,4s
*het <say> TI
	hoteta (3) TI,3s,3s
	kiteta (2) TI,2s,3s
heta <Addi> NA / NA_NAME
	heta (1) NA,3s
hetami <Adam> NA / NA_NAME
	hetami (1) NA,3s
hiceptii <Egypt> NI / NI_NAME
	hiceptii (3) NI,-s
	hiceptiiki (1) NI,loc,-
hiflami <Ephraim> NI / NI_NAME
	hiflami (1) NI,-s
hiilaa <heli> NA / NA_NAME
	hiilaa (1) NA,3s
hiiploo <Hebrew> NI / NI_NAME
	hiiploo (2) NI,-s
	hiiplooki (1) NI,loc,-
*hiiploowaatoweewe <Hebrew> NI / NI_NAME
	hiiploowaatoweeweneki (1) NI,loc,-
hiiploowawikaate <written in Hebrew> II
	hiiploowawikaate (1) II,3-
*hikwakit <throw away, cast> TI / TI_1
	hikwakitano (1) TI,imp,2s,3-
hikwatwi <worthy of, fated for> II
	hikwatwi (2) II,3s
*hikwefa <maid> NA
	hotikwefemhi (1) NA,poss,3s,4p
hikwihfeki <? middle ?> 
	hikwihfeki (1) 
hikwiilefi <be as far as; die> AI
	hikwiilefi (1) AI,3s
	hikwiilefiili (1) AI,3s
	nitikwiilefi (1) AI,1s
	nitikwiilefipe (1) AI,1x
hikwinamoowe <death, destruction> NI
	hikwinamoowe (4) NI,-s
	hikwinamooweneki (7) NI,loc,-
	hotikwinamoowe (1) NI,poss,3s,-s
	hotikwinamoowenilici (1) NI,poss,4-,-
hilai <Eli> NA / NA_NAME
	hilai (2) NA,3s
hilaica <Elijah> NA / NA_NAME
	hilaica (23) NA,3s
	hilaicali (5) NA,4s
hilaikamii <Eliakim> NA / NA_NAME
	hilaikamii (1) NA,3s
	hilaikamiili (1) NA,4s
	hilaikimii (1) NA,3s
*hilawaatot <compare> TI / TI_1
	hilawaatota (1) TI,1s,3s
*hilaweh <compare> TA
	hilawehaaki (1) TA,1s,3p
	yeelawaaci (1) TA,part_ob,3s,4-
*hileelem <judge> TA [-eele- (+ -m-, -ta)]
	hileelemekoopwa (1) TA,inv,3-,2p
hilefi <be thus> AI
	hilefi (23) AI,2s / AI,3s
	hilefici (2) AI,conj,3s
	hilefihi (1) AI,4p
	hilefiiki (9) AI,3p
	hilefiki (1) AI,3p
	hilefiko (2) AI,imp,2p
	hilefilici (3) AI,part,4-
	hilefilo (1) AI,imp,2s
	hilefipe (1) AI,1x
	hilefipwa (1) AI,2p
	hilefita (2) AI,part,3s
	hilefite (2) AI,subj,3s
	hilefiwaaci (1) AI,conj,3p
	hilefiya (2) AI,conj,1s / AI,part,1s
	hilefiyani (1) AI,conj,2s
	hilefiyeekwe (2) AI,conj,2p
	lefi (2) AI,1s / AI,3s
	lefici (1) AI,conj,3s
	yeeleficki (1) AI,part,3p
	yeelefita (6) AI,part,3s
	yeelefiwaaci (1) AI,part,3p
	yeelefiyeekwe (1) AI,conj,2p
*hilefiht <withstand> TI / TI_1
	hilefihtaki (1) TI,conj,3s,3-
	hilefihtamowaaci (1) TI,conj,3p,3-
*hilefiim <be thus (with)> TA
	lefiimaate (1) TA,subj,3s,4-
hilefiiwe <spirit> NI
	hilefiiwe (3) NI,-s
	lefiiweneki (1) NI,loc,-
*hilefiiwen <character, spirit> NA
	hilefiiwena (2) NA,3s
	hilefiiwenaki (1) NA,3p
	hilefiiwenali (2) NA,4s
	hilefiiwenhi (2) NA,4p
hilefiiya <be thus> II
	hilefiiya (1) II,3-
	hilefiiyaaki (3) II,conj,3-
*hilefiyot <be over, be in charge of> TI / TI_1
	hilefiyotano (1) TI,imp,2s,3-
hileni <man, person> NA
	'leni (15) NA,3s
	hileni (355) NA,3s
	hilenihi (14) NA,4p
	hileniiki (102) NA,3p
	hileniili (48) NA,4s
	lenihi (7) NA,4p
	leniiki (5) NA,3p
	leniili (5) NA,4s
hiliatii <Eliud> NA / NA_NAME
	hiliatii (1) NA,3s
	hiliatiili (1) NA,4s
hiliiisa <Eliezer> NA / NA_NAME
	hiliiisa (1) NA,3s
hilisipef <Elizabeth> NA / NA_NAME
	hilisipef (7) NA,3s
	hilisipefiili (2) NA,4s
hiliyeesa <Eleazar> NA / NA_NAME
	hiliyeesa (1) NA,3s
	hiliyeesali (1) NA,4s
hilmetami <Elmadam> NA / NA_NAME
	hilmetami (1) NA,3s
hiloi <eloi [Aramaic word]> 
	hiloi (2) 
hiloofo <be told> AI
	hiloofo (1) AI,3s
	hiloofoci (1) AI,conj,3s
	hiloofowaaci (2) AI,conj,3p
	yeeloofowaaci (1) AI,part,3p
himenoel <Emmanual> NA / NA_NAME
	himenoel (1) NA,3s
hinaka <Enoch> NA / NA_NAME
	hinaka (1) NA,3s
hinasi <Enos> NA / NA_NAME
	hinasi (1) NA,3s
*hinawi <be (this person)> AI
	hiinawiyane (1) AI,subj,2s
	hinawici (2) AI,conj,3s
	hinawite (1) AI,subj,3s
	hinawiya (2) AI,conj,1s
	howiiyaawiyane (1) AI,subj,2s
	kiilaawiyane (2) AI,subj,2s
	kiilaawiyani (1) AI,conj,2s
	kiiyaawiyane (4) AI,subj,2s
	kiiyawiyane (1) AI,subj,2s
	kiiyawiyani (1) AI,conj,2s
	niiyaawiya (3) AI,conj,1s
hine <then, at that time> 
	hine (436) 
hinisi <there> 
	hinisi (1) 
hinoki <now, at this time> 
	hinoki (79) 
hinwi <be so, happen so> II
	'niki (1) II,part,3-
	hike (3) II,subj,3-
	hiki (12) II,conj,3-
	hini-ike (1) II,subj,3-
	hini-iki (1) II,conj,3-
	hini-ke (1) II,subj,3-
	hino (1) II,3p
	hinwi (38) II,3s
	hinwili (4) II,4-
	hinwilici (1) II,conj,4-
	ke (1) II,subj,3-
	yeeki (50) II,part,3-
	yeenwilici (2) II,part,4-
hipa <Eber> NA / NA_NAME
	hipa (1) NA,3s
hisi <about, for, toward> 
	hisi (15) 
	nihiisi (1) 
	nihisi (1) 
hisiwe <say> AI
	hisiwe (128) AI,3s
	hisiweeki (30) AI,3p
	hisiweeko (1) AI,imp,2p
	hisiweeli (1) AI,4s
	hisiweepi (1) AI,3-
	hisiweepwa (1) AI,2p
	hisiwehi (1) AI,4p
	saiyeekwe (2) AI,conj,2p
hiskeeletii <Iscariot> NA / NA_NAME
	hiskeeletii (10) NA,3s
	hiskeeletiili (1) NA,4s
hiswiila <Israel> NI / NI_NAME
	hisfiilali (1) NA,4s
	hiswiila (27) NA,3s
	hiswiilahi (1) NA,4p
	hiswiilali (1) NA,4s
	hiswiileki (1) NA,loc,3-
*hit <ask for> TI / TI_1
	hitaanaawa (2) TI,2p,3- / TI,3p,3-
	hitamakwe (1) TI,conj,1i,3-
	hitameyeekwe (1) TI,conj,2p,3-
*hiti <say [reciprocal]> AI
	hitiiki (11) AI,3p
	yaatiiki (1) AI,3p
hitolie <Ituraea> NI / NI_NAME
	hitolie (1) NI,-s
hitwa <be such> AI
	hitwa (2) AI,3s
	yeetekiki (1) AI,part,3p
	yeetowaaci (1) AI,part,3p
hiwa <say (so)> AI
	hita (1) AI,part,3s
	hiwa (135) AI,3s
	hiwahi (3) AI,4p
	hiwaki (141) AI,3p
	hiwakipi (1) AI,3-
	hiwali (13) AI,4s
	hiwalipi (1) AI,4s
	hiwapi (30) AI,3-
	hiyo (7) AI,1s / AI,2s
	hiyoci (6) AI,conj,3s
	hiyohi (1) AI,4p
	hiyoki (7) AI,conj,3-
	hiyoko (9) AI,imp,2p
	hiyoli (1) AI,4s
	hiyolo (1) AI,imp,2s
	hiyope (6) AI,1i
	hiyopi (9) AI,3-
	hiyopwa (5) AI,2p
	hiyote (1) AI,subj,3s
	hiyowaaci (2) AI,conj,3p
	hiyoya (2) AI,part,1s
	hiyoyakwe (1) AI,conj,1i
	hiyoyeekwe (4) AI,conj,2p
	kitaayopwa (2) AI,2p
	kiteyo (7) AI,2s
	kiteyopwa (13) AI,2p
	niteyo (6) AI,1s
	yaa-iwapi (1) AI,3-
	yaawaki (4) AI,3p
	yaayocki (3) AI,part,3p
	yeeyoci (11) AI,part,3s
	yeeyocki (1) AI,part,3p
	yeeyoki (9) AI,conj,3-
	yeeyolici (1) AI,part,4-
	yeeyowaaci (3) AI,part,3p
	yeeyoya (3) AI,part,1s
	yeeyoyani (3) AI,part,2s
	yoci (5) AI,conj,3s
	yolici (1) AI,part,4-
	yoyani (2) AI,conj,2s
hiyoowe <saying> NI
	hiyoowe (24) NI,-s
	hiyoowena (4) NI,-p
	hiyooweneki (2) NI,loc,-
	hoteyoowena (2) NI,poss,3s,-p
	niteyoowena (2) NI,poss,1s,-p
hiyooya <say, mean> II
	hiyooya (10) II,3-
	yeeyooyaaki (4) II,part,3-
*hkawaaci <waiting for, anticipating> Preverb [ha?kaw-, (-)hkaw-]
	kitkawaaci (1) Preverb,prefixed
*hkofi <at the extreme> AI [hkw-]
	hikofi (1) AI,3s
*hkoska <at the limit> AI [hkw-]
	hikoskaaci (1) AI,conj,3s
*hkwaawefiiwe <fullness> NI [ho?kw- (+ -aaw-)]
	hotkwaawefiiwe (1) NI,poss,3s,-s
*hkwi <[extent]> Preverb
	hikwi (6) 
	yeeyhkwi (3) 
*hkwiinami <perish> AI [hkw-]
	kitikwiinamipe (1) AI,1i
*hkwin <perish> TI / TI-O [hkw-]
	hikwinamooki (1) TI,3p,3-
	hikwinamwa (2) TI,3s,3-
	hikwineci (2) TI,conj,3s,3-
	hikwineyeekwe (2) TI,conj,2p,3-
	yeeikwineta (1) TI,part_ag,3s,3-
*hkwinamo <perish> AI [hkw-]
	hihkwinamooyakwe (1) AI,conj,1i
*hkwineh <destroy, cause to perish> TA [hkw-]
	hikwinehaawaaci (1) TA,conj,3p,4-
	hikwinehahi (1) TA,3s,4p
*hkwineya <perish> II [hkw-]
	hikwineya (1) II,3-
*hocacaalahkofiiwe <spirit> NI
	hocacaalahkofiiweneki (2) NA,loc,3-
hocacaalahkowi <spirit> NI
	hocacaalahkoki (6) NI,loc,-
	hocacaalahkowi (2) NI,-s
hocacaalahkowiiya <be spirit> II
	hocacaalahkowiiya (1) II,3-
hocacaalahkwa <spirit> NA
	hocacaalahkomali (3) NA,poss,3s,4s
	hocacaalahkwa (20) NA,3s
	hocacaalahkwali (29) NA,4s
	nicacaalahkwa (3) NA,poss,1s,3s
hoceekiilefi <decrease> AI
	hoceekiilefi (1) AI,1s
*hoceekin <shorten> TI / TI_1
	hoceekinaana (1) TI,3s,3p
	hoceekinake (1) TI,subj,3s,3-
hoceekinoote <be shortened> II
	hoceekinoote (1) II,3-
	hoceekinooteeke (1) II,subj,3-
hoceeninaali <brother, same-sex sibling> NA / NA_DEP
	hoceenina (1) NA,3s
	hoceeninaaki (6) NA,3p
	hoceeninaali (33) NA,poss,3s,4s
	hoceeninaana (3) NA,3s
	hoceeninaanaali (1) NA,4s
	hoceeninaanahi (2) NA,4p
	hoceeninaanaki (1) NA,3p
	hoceeninaanali (1) NA,4s
	hoceeninaanhi (3) NA,4p
	hoceeninaawilici (1) NA,poss,4s,4s
	hoceeninahi (11) NA,poss,3s,4p
	kiceenina (14) NA,poss,2s,3s
	kiceeninaaki (5) NA,poss,2s,3p
	kiceeninaawaaki (1) NA,poss,2p,3p
	niceenina (5) NA,poss,1s,3s
	niceeninaaki (8) NA,poss,1s,3p
hoceepkahkatwi <root> NI
	hoceepkahatwi (1) NI,-s
	hoceepkahkato (1) NI,-p
	hoceepkahkatoki (1) NI,loc,-
	hoceepkahkatowi (2) NI,-s
	hoceepkahkatowiki (1) NI,loc,-
	hoceepkahkatwi (2) NI,-s
hoci <from, because of> Preverb
	hoci (193) Preverb,prefixed
	howaoci (2) Preverb,prefixed/redup
	kiwaoci (1) Preverb,prefixed/redup
	kooci (17) Preverb,prefixed
	nooci (16) Preverb,prefixed
	waoci (9) Preverb,redup
	wayaoci (1) Preverb,IC/redup
	weeci (72) Preverb,IC
	weeoci (1) Preverb,IC/redup
hoci <from, because of> Postposition
	hoci (634) 
	n'hoci (6) 
hocifeya <be from, come from> II
	hocifeya (2) II,3-
	weecifaaki (1) II,part,3-
*hocih <act for the sake of> TA
	hocihaali (1) TA,3s,4s
*hociikin <put forth> TI / TI_1
	hociikina (1) TI,3s,3s
*hociikwanah-keeptaw <kneel to> TA [(-)ciikwa(n-)]
	hociikwanah-keeptaakooli (1) TA,inv,4s,3s
hociikwanahkeepi <kneel> AI [(-)ciikwa(n-)]
	hociikwanahkeepi (1) AI,3s
	hociikwanahkeepiiki (1) AI,3p
	hociikwanahkeepiili (1) AI,4s
*hociikwani <knee> NI / NI_DEP [(-)ciikwa(n-)]
	hociikwaniiwali (1) NI,poss,3s,-p
*hocike <fast, go without food> AI [hocike]
	hocikeeki (3) AI,3p
	noocike (1) AI,1s
*hocikeewe <fasting> NI [hocike]
	hocikeewena (1) NI,-p
	hocikeewenwa (1) NI,poss,3p,-
	koocikeewenwa (1) NI,poss,2p,-
*hocikeh <cause to fast> TA [hocike]
	hocikehaawaaki (1) TA,2p,3p
*hocikikatwi <blow (from)> II
	hocikikaki (1) II,part,3-
*hocimekofiiwena <authority> NA
	hocimekofiiwenaki (1) NA,3p
	hocimekofiiwenhi (1) NA,4p
*hocine <die of, die from> AI
	hocineci (1) AI,conj,3s
	hocineki (1) AI,3p
hociwi <be from> II
	hociwi (6) II,3s
	hociwike (1) II,subj,3-
	weeciwiki (4) II,part,3-
*hociwi <be from> AI
	hocilici (1) AI,conj,4-
	hociwiiki (2) AI,3p
	hociwite (1) AI,subj,3s
	hociwiya (2) AI,conj,1s
	hociwiyeekwe (1) AI,conj,2p
	koociwipwa (5) AI,2p
	noociwi (1) AI,1s
	weeciwici (3) AI,part,3s
	weeciwicki (1) AI,part,3p
	weeciwilici (1) AI,part,4-
	weeciwita (4) AI,part,3s
	weeciwiya (1) AI,part,1s
	weeciwiyani (2) AI,part,2s
	weeciwiyeekwe (2) AI,part,2p
hociwiiya <be from> II
	hociwiiya (2) II,3-
	hociwiki (1) II,conj,3-
	yoociwiiya (1) II,3-
*hoctanwi <flow from> II
	hocitano (1) II,3p
	weectaki (1) II,part,3-
*hofaamh <persecute> TA [hofaam-]
	hofaamhelwaakwe (1) TA,conj,3-,2p
hofaamhkaakwiiwe <overindulging> NI [hofaam-]
	hofaamhkaakwiiwe (1) NI,-s
hofaami <too much> Preverb [hofaam-]
	hofaami (1) 
hofaamilaakwiiya <be overcome> II [hofaam-]
	hofaamilaakwiiya (1) II,3-
hofaamilawiiwe <excess> NI [hofaam-]
	hofaamilawiiwe (1) NI,-s
hofaamilepwa <feeling excessively>  [hofaam- / lepwa]
	hofaamilepwa (1) AI,3s
hofaawakokwa <brass vessel; brass> NA
	hofaawakokooki (1) NA,3p
	hofaawakokwa (1) NA,3s
hofaawimoni <gold coin> NI
	hofaawimoni (2) NI,-s
*hofeefema <older brother> NA / NA_DEP [(-)?feefa, (-)?fiimeefa]
	hofeefemaali (1) NA,poss,3s,4s
hofemiyokiifa <mother-in-law> NA
	hofemiyokiifa (1) NA,3s
	hofemiyokiifali (1) NA,4s
*hofemya <daughter-in-law> NA
	hofemiya (1) NA,3s
	hofemyeli (1) NA,4s
	hohfemima (1) NA,3s
hofepaacilawiiwe <dedication> NI [hofep-]
	hofepaacilawiiwe (1) NI,-s
*hofepahkamikatwi <heaven> II [hofep-]
	weefepahkamikiki (95) II,part,3-
*hofepaten <wrap> TA [hofep-]
	hofepatenaali (2) TA,3s,4s
*hofepeelem <reverence, give respect to> TA [-eele- (+ -m-, -ta) / hofep-]
	hofepeelemaawaali (1) TA,3p,4s
hofepefi <holy> AI [hofep-]
	hofepefi (1) AI,3s
	weefepeficki (1) AI,3p
	weefepefita (2) AI,part,3s
*hofepefiiwe <holiness> NI [hofep-]
	hofepefiiweneki (1) NI,loc,-
hofepekamoowe <hymn> NI [hofep-]
	hofepekamoowe (2) NI,-s
hofepi <holy> Premodifier [hofep-]
	hofepi (45) 
	koofepi (1) 
hofepiini <likewise> 
	hofepiini (2) 
hofepikamikwi <sanctuary> NI [hofep-]
	hofepikamikwi (3) NI,-s
hofepilawiiwe <purifying, making holy> NI [hofep-]
	hofepilawiiwe (1) NI,-s
*hofepilot <purify, make holy> TI / TI_1 [hofep-]
	hofepilotamowaaci (1) TI,conj,3p,3-
hofepilotoofo <be cleansed> AI [hofep-]
	hofepilotoofo (1) AI,3s
*hofepsim <lay> TA [hofep-]
	hofepsimaawaali (1) TA,3p,4s
hofepya <holy> II [hofep-]
	hofepya (1) II,3s
	hofepyaaki (3) II,conj,3- / II,part,3-
	hofepyaali (1) II,4-
	weefepyaaki (2) II,part,3-
hofici <foot> NI / NI_DEP [(-)fit-, -fite, -al?fite]
	hofici (2) NI,-s
	hoficiwa (1) NI,poss,3p,-
	hoficiwilici (2) NI,poss,4-,-
	hofitali (15) NI,poss,3s,-p
	hofiteki (3) NI,poss/loc,3s,-
	hofitwa (1) NI,poss,3p,-
	kifici (4) NI,poss,2s,-s
	kifitali (4) NI,poss,2s,-p
	kifitena (1) NI,poss,1i,-
	kifitwaaki (3) NI,poss/loc,2p,-
	nifitali (8) NI,poss,1s,-p
	nifitenaaki (1) NI,poss/loc,1x,-
	yehoficiwilici (1) NI,poss,4-,-
*hofihfa <nest> NI [w?fi?fa]
	hofihfana (1) NI,-p
	hofihfanwa (1) NI,poss,3p,-
hofiimema <younger person> NA
	hofiimema (3) NA,3s
*hofimaawi <be a father> AI
	weeofimaawita (1) AI,part,3s
*hohf <have as father> AI
	hohfiyeekwe (1) AI,conj,2p
	niyohfipe (2) AI,1x
hohfali <father> NA / NA_DEP
	hofimaaki (1) NA,3p
	hofimaali (4) NA,4s
	hofwaali (2) NA,poss,3p,4s
	hofwahi (2) NA,poss,3p,4p
	hohfali (29) NA,poss,3s,4s
	hohfima (103) NA,3s
	hohfimaaki (2) NA,3p
	hohfimaali (18) NA,4s
	hohfwaali (3) NA,poss,3p,4s
	kohfa (13) NA,poss,2s,3s
	kohfena (2) NA,poss,1i,3s
	kohfenaaki (2) NA,poss,1i,3p
	kohfenaali (1) NA,poss,1i,4s
	kohfenahi (2) NA,poss,1i,4p
	kohfwa (25) NA,poss,2p,3s
	kohfwaaki (4) NA,poss,2p,3p
	nohfa (46) NA,poss,1s,3s
	nohfali (3) NA,poss,1s,4s
	nohfehi (2) NA,poss,1s,2s
	nohfeki (1) NA,poss/loc,1s,3s
	nohfena (3) NA,poss,1x,3s
	nohfenaaki (2) NA,poss,1x,3p
*hohsihoofo <be betrothed> AI
	hohsihoofolici (1) AI,conj,4-
*hokaaciwakokwa <pot> NA
	hokaaciwakokooki (1) NA,3p
*hokakehkimaafim <have as disciple> TA [kake?k-]
	hokakehkimaafimelako (1) TA,conj,1s,2p
hokakehkimaafimi <have as disciple> AI [kake?k-]
	hokakehkimaafimi (3) AI,1s
*hokakiisekanemi <have the day (live in the time of)> AI
	hokakiisekanemici (2) AI,conj,3s
	hokakiisekanemiki (1) AI,conj,3-
	kakiisekanemici (1) AI,conj,3s
	kakiisekanemiwaaci (1) AI,conj,3p
hokanaatepi <skull> NI
	hohkanaatepiki (1) NI,loc,-
	hokanaatepi (1) NI,-s
	hokanaatepiki (2) NI,loc,-
*hokani <bone> NI
	hokanali (1) NI,-p
	hokanemi (1) NI,poss,3s,-s
	hokanemwa (1) NI,poss,3p,-
*hoki <mother> NA
	hokeefa (1) NA,dim,3s
	hokeefali (1) NA,dim/poss,3s,4s
	hokeeli (51) NA,poss,3s,4s
	hokiifa (1) NA,dim,3s
	hokilici (1) NA,poss,4s,4s
	hokiwaali (3) NA,poss,3p,4s
	hokiwahi (1) NA,poss,3p,4p
	kikya (9) NA,poss,2s,3s
	nikya (7) NA,poss,1s,3s
hokima <king> NA [hokima]
	hokima (24) NA,3s
	hokimaaki (4) NA,3p
	hokimaali (3) NA,4s
	hokimaamali (4) NA,poss,3s,4s
	hokimaamwaali (17) NA,poss,3p,4s
	hokimaamwahi (1) NA,poss,3p,4p
	hokimaamwali (1) NA,poss,3p,4s
	hokimahi (1) NA,4p
	kookimaama (2) NA,poss,2s,3s
	kookimaamwa (2) NA,poss,2p,3s
*hokimaawh <make (someone) king> TA [hokima]
	hokimaawhaawaaci (1) TA,conj,3p,4-
hokimaawi <be chief, king, in charge> AI [hokima]
	hokimaawi (2) AI,3s
	hokimaawiili (1) AI,4s
	hokimaawiya (1) AI,conj,1s
	weekimaawita (1) AI,part,3s
hokimaawi <chief; of a king> Premodifier [hokima]
	hokimaawi (67) 
hokimaawiiwe <kingdom [as rule, reign?]> NI [hokima]
	hokimaawiiwe (16) NI,-s
	hokimaawiiweneki (2) NI,loc,-
	hokimaawiiwenilici (1) NI,poss,4-,-
	hookimaawiiwe (2) NI,poss,3s,-s
	kookimaawiiwe (2) NI,poss,2s,-s
	kookimaawiiweneki (1) NI,poss/loc,2s,-
	nookimaawiiwe (4) NI,poss,1s,-s
*hokimaawikaa <house of a king> NI [hokima]
	hokimaawikaana (1) NI,poss,3p,-
*hokimaawilenii <chief person> NA [hokima]
	hokimaawileniimwahi (1) NA,poss,3p,4p
hokimaawipetakhoowe <crown> NI [hokima]
	hokimaawipetakhoowe (2) NI,-s
hokimaawitaamhkwe <kingdom [as region?]> NI [hokima]
	hokimaawihotaamhkomi (1) NI,poss,3s,-s
	hokimaawitaamhkomeki (1) NI,poss/loc,3s,-
	hokimaawitaamhkomi (47) NI,poss,3s,-s
	hokimaawitaamhkwe (45) NI,-s
	hokimaawitaamhkweewali (2) NI,-p
	hokimaawitaamhkwemi (1) NI,poss,3s,-s
	kokimaawitaamhkomeki (1) NI,poss/loc,2s,-
	nookimaawitaamhkomeki (1) NI,poss/loc,1s,-
*hokimaawiykwe <queen> NA [hokima]
	hokimaawiyhkwe (2) NA,3s
*hokimaawoosaaka <prince> NA [hokima]
	hokimaawoosaakanhi (2) NA,poss,3s,4p
	hokimaawoosaakanwaali (4) NA,poss,3p,4s
*hokimaawt <rule, reign over> TI [hokima]
	hokimaawta (1) TI,3s,3s
	hokimaawtaki (1) TI,conj,3s,3-
*hokimaawtaw <rule, reign over> TA [hokima]
	hokimaawtawaki (1) TA,conj,1s,3p
	hokimaawtawiyamekici (1) TA,conj,3-,1x
hokokoskwi <tender> II
	hokokoskwi (1) II,3s
*hokwaan <chain> NA
	hokwaanhi (4) NA,4p
hokwaawefi <full, fill with> AI [ho?kw- (+ -aaw-)]
	hokwaawefi (9) AI,3s
	hokwaawefici (1) AI,conj,3s
	hokwaawefiiki (2) AI,3p
	hokwaawefiili (1) AI,4s
	hokwaawefiko (1) AI,imp,2p
hokwaawefiiweniwi <have fulfillment> II [ho?kw- (+ -aaw-)]
	hokwaawefiiweniwi (1) II,3s
hokwaawfenwi <fill> II [ho?kw- (+ -aaw-)]
	hokwaawfeki (15) II,conj,3-
	hokwaawfeno (1) II,3p
	hokwaawfenwi (1) II,3s
*hokwaawfet <fill, fulfill> TI / TI_2 [ho?kw- (+ -aaw-)]
	hokwaawfetoowaaci (1) TI,conj,3p,3-
	hokwaawfetooyakwe (1) TI,conj,1i,3-
hokwaawfetoote <be filled, be fulfilled> II [ho?kw- (+ -aaw-)]
	hokwaawfetoote (6) II,3-
	hokwaawfetooteeke (1) II,subj,3-
	hokwaawfetooteeki (5) II,conj,3-
hokwaawi <fully> Preverb [ho?kw- (+ -aaw-)]
	hokwaawi (10) 
*hokwaawilawi <fulfill> AI [ho?kw- (+ -aaw-)]
	hokwaawilawiiya (1) AI,conj,1s
*hokwakwehtaaneeletamaw <marvel at> TA
	hokwakwehtaaneeletamawaawaali (3) TA,3p,4s
	hokwakwehtaaneeletamawahi (1) TA,3s,4p
hokwani <heel> NI / NI_DEP [(-)kwani]
	hokwani (1) NI,-s
*hokweekaka <neck> NI / NI_DEP [(-)?kweekaka, -?kweekane, -?kwe, -?kwe-]
	hohkweekakaneki (1) NI,poss/loc,3s,-
	hokwekakaneki (3) NI,poss/loc,3s,-
hokwihfali <son> NA / NA_DEP [(-)kwi?fa, (-)kwi?fy-, (-)kwf-]
	hokwifhi (18) NA,poss,3s,4p
	hokwihfali (242) NA,poss,3s,4s
	hokwihfima (28) NA,3s
	hokwihfimaaki (5) NA,3p
	hokwihfimaali (21) NA,4s
	hokwihfimahi (1) NA,4p
	hokwihfwahi (2) NA,poss,3p,4p
	kikwihfa (8) NA,poss,2s,3s
	kikwihfwa (1) NA,poss,2p,3s
	kikwihfwaaki (2) NA,poss,2p,3p
	nikwihfa (12) NA,poss,1s,3s
	nikwihfaki (1) NA,poss,1s,3p
	nikwihfali (2) NA,poss,1s,4s
hokwihfenwi <fill> II [ho?kw- (+ -aaw-)]
	hohkwihfeki (1) II,part,3-
	hokwihfeke (1) II,subj,3-
	hokwihfeki (7) II,conj,3-
	hokwihfenili (1) II,4-
	hokwihfeno (5) II,3p
	hokwihfenwi (7) II,3s
	hokwihfenwili (2) II,4-
*hokwihfet <fill> TI / TI_2 [ho?kw- (+ -aaw-)]
	hokwihfeto (1) TI,3s,3s
	hokwihfetooko (1) TI,imp,2p,3-
	hokwihfetoonaawa (2) TI,3p,3-
hokwihfetoote <be filled> II [ho?kw- (+ -aaw-)]
	hokwihfetoote (4) II,3-
	hokwihfetooteeki (1) II,conj,3-
*hokwihfi <have as son> AI
	hokwihfici (3) AI,conj,3s
	hokwihfiyaake (1) AI,conj,1x
*hokwihfin <have as son> TA [(-)kwi?fa, (-)kwi?fy-, (-)kwf-]
	hokwihfinaali (2) TA,3s,4s
	hokwihfinekowa (1) TA,inv,3s,2p
	hokwihfinekoyeekwe (1) TA,conj,inv,3-,2p
	hokwihfinelwaakwe (2) TA,conj,3-,2p
*hokwihsino <fill> AI / AI+O [ho?kw- (+ -aaw-)]
	hokwihsinohi (1) AI,4p
	hokwihsinooki (1) AI,3p
	hokwihsinooli (4) AI,4s
	yeeikwihsinowaaci (1) AI,part,3p
hokwihsinoowe <fulfillment> NI [ho?kw- (+ -aaw-)]
	hokwihsinoowe (1) NI,-s
*hokwikamh <fill> TA [ho?kw- (+ -aaw-)]
	hokwikamhaali (2) TA,3s,4s
hokwikami <fill up> II [ho?kw- (+ -aaw-)]
	hokwikami (3) II,3-
*hokwikami <fill up> AI [ho?kw- (+ -aaw-)]
	hokwikamilici (1) AI,conj,4-
*hokwikomh <fill> TA [ho?kw- (+ -aaw-)]
	hokwikomhehko (1) TA,imp,2p,3-
*holaaka <dish> NI
	holaakaneki (3) NI,loc,-
holaako <be over, be past, after> 
	holaako (1) 
holaakosi <be over, be past, over> 
	holaakosi (1) 
holaakwiifi <be over, be past, after> II
	holaakwiifi (4) II,3s
	holaakwiifike (1) II,subj,3-
	holaakwiifiki (10) II,conj,3-
	weelaakwiifiki (6) II,part,3-
*holaakwiifiwihfeni <eat the evening meal> AI [wi?feni]
	holaakwiifiwihfenici (1) AI,conj,3s
*holaamahoot <cry out> TI / TI-O
	holaamahootamwa (6) TI,3s,3-
holaami <much, greatly> 
	holaami (30) 
holaamihsimo <cry out, use a loud voice> AI [holaam-]
	holaamihsimo (2) AI,3s
holaamowe <cry out> AI [holaam-]
	holaamowe (1) AI,3s
holaaya <Uriah> NA / NA_NAME
	holaaya (1) NA,3s
holakeelho <go by boat> AI
	holakeelho (1) AI,3s
holakeesi <boat> NI
	holakeefeki (1) NI,dim/loc,-s
	holakeelali (6) NI,-p
	holakeeleki (30) NI,loc,-
	holakeelemwa (1) NI,poss,3p,-
	holakeesi (11) NI,-s
	holakeesihi (1) NI,dim,-s
*holakwhe <fat> AI [holakw-]
	weelakwhelici (2) AI,part,4-
	weelakwheta (1) AI,part,3s
holeceeli <finger> NA / NA_DEP [(-)lec-]
	holeceeli (4) NA,poss,3s,4s
	holecehi (1) NA,poss,3s,4p
	holeciwaali (1) NA,poss,3p,4s
	kileca (1) NA,poss,2s,3s
	kileceefwa (1) NA,dim/poss,2p,3s
	nileca (1) NA,poss,1s,3s
holeci <hand> NI / NI_DEP [(-)lec-]
	holeci (11) NI,poss,3s,-s
	holeciki (6) NI,poss/loc,3s,-
	holeciwa (9) NI,poss,3p,-
	holeciwaaki (5) NI,poss/loc,3p,-
	holeciwali (16) NI,poss,3s,-p
	holeciwilici (1) NI,poss,4-,-
	holecwaaki (1) NI,poss/loc,3p,-
	kileci (4) NI,poss,2s,-s
	kileciwali (4) NI,poss,2s,-p
	nileci (1) NI,poss,1s,-s
	nileciki (1) NI,poss/loc,1s,-
	nileciwali (3) NI,poss,1s,-p
holefi <good> AI
	holefi (1) AI,3s
	weelefilici (1) AI,part,4-
	weelefita (1) AI,part,3s
*holekwa <wing> NI
	holekwana (2) NI,poss,3s,-p
*holelhoofo <be washed> AI [holelwi]
	weelelhoofoya (1) AI,part,1s
*holelwi <wash> AI [holelwi]
	holelwiilici (1) AI,conj,4-
	holelwiiwaate (1) AI,subj,3p
	weelelwiita (1) AI,part,3s
holemhkwi <underside, ventral> Preverb [holem?kwii-]
	holemhkwi (4) 
*holenye <beast> NI
	holenyeki (2) NI,-p
*holhaka <husk> NI [hol?haka]
	holhakaawali (1) NI,-p
*holowi <? put out branches, leaves ?> II
	holowiki (1) II,conj,3-
*holweht <sound> TI / TI_2
	holwehtoolo (1) TI,imp,2s,3-
*homaamhkaweelemoofooweni <have as memorial> AI [-eele- (+ -m-, -ta) / m?k-, miim?k-, -mi?k-]
	homaamhkaweelemoofoowenici (1) AI,conj,3s
*homanetoom <have as god> TA [maneto]
	homanetoomiyeekwe (1) TA,conj,2p,3-
homayaaotawaka <right ear> NI / NI_DEP [-?- (before -a), -?s- (before -e)]
	homayaaotawaka (1) NI,poss,3s,-s
	homayaaotawakaaki (1) NI,poss/loc,3s,-
*homekiiwe <sore> NI
	homekiiwena (1) NI,-p
	homekiiwenilici (1) NI,poss,4-,-
*homhtekwaapi <have armor> AI
	homhtekwaapici (1) AI,conj,3s
*homiinhkaan <seed> 
	homiinhkaanici (1) 
	homiinhkaanilici (2) 
*homiisamaakeem <have as minister> AI
	homiisamaakeemipwa (2) AI,2p
homooya <come from, come out of> II
	homooya (5) II,3-
	homooyaaki (1) II,conj,3-
	weemooyaaki (7) II,part,3-
homwa <come from> AI
	homeki (2) AI,conj,3s
	homelici (1) AI,part,4-
	homooki (3) AI,3p
	homooli (2) AI,4s
	homowaaci (1) AI,conj,3p
	homwa (1) AI,3s
	noome (1) AI,1s
	weemeka (2) AI,part,3s
	weemelici (1) AI,part,4-
	weemeya (2) AI,conj,1s
honalescika <leaven> NI [hone-]
	honalescika (4) NI,-s / NI,poss,3s,-s
	honalescikanwa (4) NI,poss,3p,-
honamehfiwi <have as a fish> AI [name?fa]
	honamehfiwi (1) AI,3s
honete <be leavened> II [hone-]
	honete (2) II,3-
	honeteeki (3) II,part,3-
honhska <rise> AI [hone-]
	honhska (33) AI,1s / AI,3s
	honhskaaci (10) AI,conj,3s
	honhskaaki (2) AI,3p
	honhskaako (3) AI,imp,2p
	honhskaalite (1) AI,subj,4s
	honhskaalo (12) AI,imp,2s
	honhskaata (1) AI,part,3s
	honhskaate (1) AI,subj,3s
*honhskaan <raise> TA [hone-]
	honhskaana (3) TA,1s,3s
	honhskaanaaci (3) TA,conj,3s,4-
	honhskaanaali (3) TA,3s,4s
	honhskaanehko (1) TA,imp,2p,3-
	honhskaanike (1) TA,subj,pass,-,1s
*honhskaan <raise> TI / TI_1 [hone-]
	honhskaanama (1) TI,conj,1s,3-
*honhskaanamaw <raise> TA [hone-]
	honhskaanamawaaci (2) TA,conj,3s,4-
	honhskaanamawaali (1) TA,3s,4s
honhskaanoofo <be raised> AI [hone-]
	honhskaanoofo (3) AI,3s
	honhskaanoofoci (3) AI,conj,3s
	honhskaanoofohi (1) AI,4p
	honhskaanoofooki (4) AI,3p
	honhskaanoofoya (1) AI,conj,1s
honhskaawe <rising> NI [hone-]
	honhskaawe (1) NI,-s
honiyeeweelena <four in number> Preverb
	honiyeeweelena (1) Preverb,prefixed
hoopitii <Obed> NA / NA_NAME
	hoopitii (2) NA,3s
	hoopitiili (1) NA,4s
hoosena <hosanna> 
	hoosena (6) 
*hoowaawi <egg> NI [howaawi]
	oowaawi (1) NI,-s
*hopahoot <cry out> TI / TI-O
	hopahootamwa (1) TI,3s,3-
*hopaten <build, raise up> TI / TI_1
	hopatena (8) TI,1s,3s / TI,2s,3s / TI,3s,3s
	hopatenaanaawa (1) TI,3p,3-
	hopatenaka (1) TI,part_ag,3s,3-
	hopatenaki (2) TI,conj,3s,3-
	hopatenama (1) TI,conj,1s,3-
	hopatenike (1) TI,subj,3s,3-
	weeopatenaka (1) TI,part_ag,3s,3-
	weepatenaka (1) TI,part_ag,3s,3-
*hopatenamaw <build, raise up> TA
	hopatenamawaaci (1) TA,conj,3s,4-
	hopatenamawahi (1) TA,3s,4p
	koopatenamawaawaaki (1) TA,2p,3p
	noopatenamaakona (1) TA,inv,3s,1x
hopatenoote <be built> II
	hopatenoote (1) II,3-
	hopatenooteeki (1) II,conj,3-
hopehkwata <belly> NI / NI_DEP
	hopehkwata (1) NI,poss,3s,-s
	hopehkwataaki (3) NI,poss/loc,3s,-
*hopekatefiiweni <have work (verb of possession)> AI
	hopekatefiiweniki (1) AI,conj,3-
*hopskweete <be leavened> II
	hopskweeteeki (2) II,part,3-
	weepskweeteeki (3) II,part,3-
hosaaya <Uzziah> NA / NA_NAME
	hosaaya (1) NA,3s
	hosaayali (1) NA,4s
*hosasilaw <worship at> TI
	hosasilawaalici (1) TI,conj,4-,3-
*hosasilawaal <receive joyfully> TA
	hosasilawaalaali (1) TA,3s,4s
*hosasilawaat <rejoice> TI / TI-O
	hosasilawaatamehi (1) TI,4p,3-
*hosasilawaatiim <rejoice with> TA
	hosasilawaatiimaawaali (1) TA,3p,4s
hosasilawe <worship> AI
	hosasilawe (2) AI,2s / AI,3s
	hosasilaweewaaci (1) AI,conj,3p
	waosasilaweeki (1) AI,3p
	weesasilawecki (1) AI,part,3p
*hosasilaweh <worship> TA
	hosasilaweha (2) TA,2s,3s
	hosasilawehaali (4) TA,3s,4s
	hosasilawehaata (1) TA,part_ag,3s,4-
	hosasilawehaawa (1) TA,2p,3s
	hosasilawehaawaali (6) TA,3p,4s
	hosasilawehaki (1) TA,conj,1s,3s
	hosasilawehakici (1) TA,conj,1x,3-
	hosasilawehekohi (1) TA,inv,4p,3s
	hosasilawehekooli (3) TA,inv,4s,3s
	hosasilawehiyane (1) TA,subj,2s,1s
	hosilawehaawaali (1) TA,3p,4s
	kiwaosasilawehaawa (1) TA,2p,3s
	niwaaosasilawehekooki (2) TA,inv,3p,1s
	niwaosasilawehaape (1) TA,1x,3-
	weeosasilawehaacki (1) TA,part_ag,3p,4-
*hosasilawem <rejoice> TA
	hosasilawemiko (2) TA,imp,2p,1s
*hosasilawemi <have as worshipper> AI
	hosasilawemici (1) AI,conj,3s
hosasilepwa <rejoice> AI [lepwa]
	hosasilepwa (7) AI,3s
	hosasilepwaaki (1) AI,3p
	hosasilepwaako (4) AI,imp,2p
	hosasilepwaali (1) AI,4s
	hosasilepwaapwa (1) AI,2p
	hosasilepwaawaaci (1) AI,conj,3p
	hosasilepwaayeekwe (1) AI,conj,2p
hosasilepwaawe <joy> NI [lepwa]
	hosasilepwaawe (5) NI,-s
	hosasilepwaaweneki (1) NI,loc,-
	koosasilepwaawenwa (2) NI,poss,2p,-
	noosasilepwaawe (2) NI,poss,1s,-s
*hosasilepwaawefi <rejoice> AI [lepwa]
	hosasilepwaawefiiki (1) AI,3p
hosasilepwaaya <rejoice> II [lepwa]
	hosasilepwaaya (1) II,3-
hosehki <side> NI / NI_DEP [(-)?se?ki]
	hosehki (1) NI,poss,3s,-s
	hosehkiki (2) NI,poss/loc,3s,-
	hosehkiwilici (1) NI,poss,4-,-
	kisehkiwa (1) NI,poss,2s,-p
	nisehkiki (1) NI,poss/loc,1s,-
*hosilawaal <salute> TA
	hosilawaalaali (1) TA,3s,4s
	hosilawaalaawaali (1) TA,3p,4s
	hosilawaalaki (1) TA,conj,1s,3s
	hosilawaaleekwe (1) TA,conj,2p,3-
	hosilawaalehko (1) TA,imp,2p,3-
	hosilawaalekohi (2) TA,inv,4p,3s
*hosilawaaletiiwe <salutation> NI
	hosilawaaletiiwena (3) NI,-p
*hosilawaat <salute> TI / TI_1
	hosilawaatamoko (1) TI,imp,2p,3-
hosilawaatiiwe <salutation> NI
	hosilawaatiiwe (2) NI,-s
	hosilawaatiiwena (1) NI,-p
*hosilaweewihsimoowe <voice of greeting> NI
	kosilaweewihsimoowe (1) NI,poss,2s,-s
*hosilem <marry> TA
	weesilemaaci (2) TA,part_ob,3s,4-
*hosilet <marry> TI / TI-O
	hosiletamwa (2) TI,3s,3-
*hosilet <marry> TA
	hosileta (1) TA,1s,3s
*hosimecfet <prepare> TI / TI_2
	hosimecfetooyaake (1) TI,conj,1x,3-
*hosimecfetaw <prepare> TA
	hosimecfetawaci (1) TA,conj,2s,3-
	hosimecfetawinaake (1) TA,imp,2-,1x
*hosimehcilotamaw <prepare> TA
	hosimehcilotamawaaci (1) TA,part_ob,3s,4-
hosimo <flee> AI [-esimo]
	hosimo (3) AI,3s
	hosimooki (6) AI,3p
*hosimoowe <flight> NI
	koosimoowenwa (1) NI,poss,2p,-
*hosit <flee from> TI / TI_1 [-esimo]
	hositameekwe (2) TI,conj,2p,3-
*hoskahkamiki <creation> NI
	hoskahkamikiki (1) II,conj,3-
	weeskahkamikiki (2) II,part,3-
hoskahkehfenwi <be created> AI
	hoskahkehfenwi (1) II,3s
hoski <first>  [hosk- (+ -ii-)]
	hoski (3) 
	weeski (23) 
	weeskiki (9) 
	weeskilici (1) 
hoskici <upon>  [hoskit-]
	hoskici (74) 
*hoskiima <brother [of a sister]> NA [hoskiima]
	hoskiimali (1) NA,poss,3s,4s
	hoskiimwaali (1) NA,poss,3p,4s
	kooskiima (1) NA,poss,2s,3s
	nooskiima (2) NA,poss,1s,3s
*hoskiisekowi <have an eye> AI [(-)?skiisekwi]
	hoskiisekowiyane (1) AI,subj,2s
hoskiisekowi <eye> Premodifier [(-)?skiisekwi]
	hoskiisekowi (1) 
hoskiisekwi <eye> NI / NI_DEP [(-)?skiisekwi]
	hoskiiseko (11) NI,poss,3s,-p
	hoskiisekoki (3) NI,poss/loc,3s,-
	hoskiisekonilici (2) NI,poss,4-,-
	hoskiisekowa (9) NI,poss,3p,-
	hoskiisekowiki (1) NI,poss/loc,3s,-
	hoskiisekowilici (5) NI,poss,4-,-
	hoskiisekwi (7) NI,poss,3s,-s
	kiskiiseko (4) NI,poss,2s,-p
	kiskiisekoki (7) NI,poss/loc,2s,-
	kiskiisekonaaki (2) NI,poss/loc,1i,-
	kiskiisekowa (2) NI,poss,2p,-
	kiskiisekwi (8) NI,poss,2s,-s
	niskiiseko (2) NI,poss,1s,-p
	niskiisekoki (1) NI,poss/loc,1s,-
	niskiisekona (1) NI,poss,1x,-
	niskiisekonaki (1) NI,poss,1s,-p
hoskilenaweewi <be born> AI
	hoskilenaweewi (2) AI,3s
	hoskilenaweewici (1) AI,conj,3s
	hoskilenaweewiiki (1) AI,3p
	hoskilenaweewiko (1) AI,imp,2p
	hoskilenaweewilici (1) AI,part,4-
	hoskilenaweewite (2) AI,subj,3s
	weeoskilenaweewita (3) AI,part,3s
hoskilenaweewiiwe <birth> NI
	hoskilenaweewiiwe (1) NI,-s
*hoskilhakeeme <have leprosy> AI
	weeskilhakeemekicki (4) AI,part,3p
	weeskilhakeemekilici (3) AI,part,4-
	weeskilhakeemekita (2) AI,part,3s
hoskilhakeemekiiwe <leprosy> NI
	hoskilhakeemekiiwe (3) NI,-s
hoskilhaki-mekiiwe <leprosy> NI
	hoskilhaki-mekiiwe (1) NI,-s
hoskimota <cloth> NI
	hoskimota (2) NI,-s
*hoskini <new> AI
	hoskiniiki (1) AI,conj,3s
*hoskiniikiiwi <birth> Premodifier
	honiikiiwi (1) 
	hooskiniikiiwi (1) 
hoskinwi <new> II
	hoskinwi (2) II,3s
*hoskisa <lip> NI / NI_DEP
	hoskisaawa (2) NI,poss,3p,-
hoskitaamhkwe <earth> NI
	hasiskitaamhkwe (16) NI,-s
	hoskitaamhkoki (1) NI,loc,-
	hoskitaamhkwe (31) NI,-s
hoskitepye <upon>  [hoskit-]
	hoskitepye (5) 
*hostaw <make (for)> TA
	hoostawaawaali (1) TA,3p,4s
	hostaakoopi (1) TA,inv,3-,2s
	hostaakwi (2) TA,pass,-,3s
	hostawaawaaki (2) TA,2p,3p
hotaafiwe <climb> AI
	hotaafiwe (1) AI,3s
*hotaamefiiwe <over-abundance> NI
	hotaamefiiwenwa (2) NI,poss,3p,-
*hotaami <bring forth, produce> AI
	weeotaamiita (1) AI,part,3s
hotaanaaki <behind> 
	hotaanaaki (16) 
*hotaanaakifi <behind, last> AI
	hotaanaakifiiki (2) AI,3p
hotaanaakiifa <last person> NA
	hotaanaakiifa (2) NA,3s
hotaanaakiwi <be last> AI
	hotaanaakiwi (2) AI,3s
	hotaanaakiwiiki (3) AI,3p
*hotaape <look> AI [-aape; -aapi; -aapa-]
	weetaapeeci (1) AI,conj,3s
hotahfa <here,hither> 
	hotahfa (10) 
*hotahkofatwi <rise> II
	weetahkofaki (6) II,part,3-
*hotahkowaafo <judge> AI
	hotahkowaafopwa (1) AI,2p
*hotahkwilokeemi <have disease> AI
	hotahkwilokeemilici (1) AI,part,4-
*hotahoot <cry out> TI / TI-O
	hotahootamooli (1) TI,4s,3-
*hotahpapit <receive> TI / TI_2 [hota?p-]
	hotahpapitooya (1) TI,part_ob,1s,3-
*hotahpen <receive> TA [hota?p-]
	hotahpenaaci (1) TA,part_ob,3s,4-
	hotahpenaali (12) TA,3s,4s
	hotahpenaata (2) TA,part_ag,3s,4-
	hotahpenaawa (1) TA,2p,3s
	hotahpenaawaali (4) TA,3p,4s
	hotahpenaci (1) TA,conj,2s,3-
	hotahpenahi (2) TA,3s,4p
	hotahpenekoci (1) TA,conj,inv,4-,3s
	hotahpenekohi (1) TA,inv,4p,3s
	hotahpenekooli (1) TA,inv,4s,3s
	hotahpenekoopwa (1) TA,inv,3-,2p
	hotahpenekowa (1) TA,inv,3s,2p
	hotahpenekwa (1) TA,inv,3s,1s
	hotahpenelepwa (1) TA,1s,2p
	hotahpenelwaakwa (1) TA,conj,3-,2p
	hotahpenelwaakwe (2) TA,part_ag,3-,2p
	hotahpenita (1) TA,part_ag,3s,1s
	hotahpeniwaaci (1) TA,conj,3p,1s
	kootahpenekowaaki (2) TA,inv,3p,2p
	kootahpenipwa (1) TA,2p,1s
	nootahpenekwa (7) TA,inv,3s,1s
	weetahpenaata (1) TA,part_ag,3s,4-
	weetahpenita (1) TA,part_ag,3s,1s
*hotahpen <receive> TI / TI_1 [hota?p-]
	hotahpena (7) TI,1s,3s / TI,3s,3s
	hotahpenaana (1) TI,3s,3p
	hotahpenaanaawa (6) TI,3p,3-
	hotahpenake (2) TI,subj,3s,3-
	hotahpenaki (2) TI,conj,3s,3-
	hotahpenakiki (1) TI,part_ag,3p,3-
	hotahpenameekwe (1) TI,conj,2p,3-
	hotahpenamowaaci (1) TI,conj,3p,3-
	kootahpenaanaawa (1) TI,2p,3-
	weetahpenaka (6) TI,part_ag,3s,3-
*hotahpenamaati <receive [reciprocal]> AI [hota?p-]
	weetahpenamaaticki (1) AI,part,3p
*hotahpenamaw <receive something from someone> TA [hota?p-]
	hotahpenamawaali (1) TA,3s,4s
	hotahpenamawaata (1) TA,part_ag,3s,4-
hotahpenoofo <be received> AI [hota?p-]
	hotahpenoofo (1) AI,3s
	hotahpenoofoci (1) AI,conj,3s
*hotahpenoote <be received> II [hota?p-]
	hotahpenooteeki (1) II,part,3-
hotahpi <less> 
	hotahpi (3) 
*hotahpicike <moor> AI
	hotahpicikeeki (1) AI,3p
hotahpiifa <young, less> AI
	hotahpiifa (2) AI,3s
*hotahpim <call, summon> TA [hota?p-]
	hotahpimaali (7) TA,3s,4s
	hotahpimaawaaci (1) TA,conj,3p,4-
	hotahpimaawaali (3) TA,3p,4s
	hotahpimaawahi (1) TA,3p,4p
	hotahpimahi (8) TA,3s,4p
	hotahpimaki (2) TA,conj,1s,3s
	hotahpimehki (1) TA,conj,3-,2s
	hotahpimehko (1) TA,imp,2p,3-
	hotahpimekooli (1) TA,inv,4s,3s
	hotahpimi (2) TA,imp,2s,3-
	kootahpimekwa (1) TA,inv,3s,2s
*hotahpimoofo <be called, be summoned> AI [hota?p-]
	hotahpimoofolici (1) AI,conj,4-
*hotakeelem <honor> TA
	hotakeelemaali (3) TA,3s,4s
	hotakeelemaata (1) TA,part_ag,3s,4-
	hotakeelemaawaaci (2) TA,conj,3p,4-
	hotakeelemaawaali (2) TA,3p,4s
	hotakeelemekwi (2) TA,pass,-,3s
	hotakeelemi (5) TA,imp,2s,3-
	nootakeelema (1) TA,1s,3s
hotakeelemekofiiwe <honor> NI
	hotakeelemekofiiwe (3) NI,-s
hotakeelemekwileni <nobleman> NA
	hotakeelemekwileni (3) NA,3s
hotakikahsinoowe <stumbling> NI [hotaky]
	hotakikahsinoowe (1) NI,-s
hotakikahsinwa <stumble> AI [hotaky]
	hotakikahsiki (1) AI,conj,3s
	hotakikahsinani (7) AI,conj,2s
	hotakikahsinelici (3) AI,conj,4-
	hotakikahsineyeekwe (2) AI,conj,2p
	hotakikahsinooki (2) AI,3p
	hotakikahsinowaaci (1) AI,conj,3p
	hotakikahsinwa (3) AI,3s
*hotakikahsinwi <stumble> II [hotaky]
	hotakikahsineki (4) II,part,3-
*hotakonikeewe <bosom, chest> NI / NI_DEP
	hotakonikeeweneki (1) NI,poss/loc,3s,-
*hotakonyeewe <bosom, chest> NI / NI_DEP
	hotakonyeeweneki (2) NI,poss/loc,3s,-
*hotakoocino <be in suspense> AI
	hotakoocinooki (1) AI,3p
*hotaloolaakani <have as servant> AI
	hotaloolaakaniiki (1) AI,3p
	hotaloolaakanipwa (3) AI,2p
hotamefiiwe <care, concern> NI
	hotamefiiwe (2) NI,-s
	hotamefiiwena (2) NI,-p
*hotamh <impede> TA [hotam-]
	weetamhekoci (1) TA,part_ob,inan_subj,4-,3s
hotamhskaaweya <occupy, take up> II [hotam-]
	hotamhskaaweya (1) II,3-
hotapelohfemi <have as a child> AI
	hotapelohfemi (3) AI,3s
	hotapelohfemiili (1) AI,4s
	hotapelohfemite (1) AI,subj,3s
*hotapelohfemina <have as a child> AI
	hotapelohfeminaaci (1) AI,conj,3s
*hotaten <receive from> TI / TI_1
	hotatenaanaawa (1) TI,3p,3-
*hotaten <receive from> TA
	nootatena (1) TA,1s,3s
hotatenike <receive> AI
	hotatenike (1) AI,3s
	hotatenikeeyeekwe (1) AI,conj,2p
*hotawaka <ear> NI / NI_DEP [-?- (before -a), -?s- (before -e)]
	hotawakaaki (3) NI,loc,-
	hotawakaawa (2) NI,poss,3p,-
	hotawakaawaaki (1) NI,poss/loc,3p,-
	hotawakaawali (9) NI,-p
	hotawakanilici (1) NI,poss,4-,-
	kitawakaawa (1) NI,poss,2p,-
	kitawakaawaaki (2) NI,poss/loc,2p,-
	nitawakaawali (1) NI,poss,1s,-p
*hotay <have authority over> TA [ho- (before -t- usually)]
	notayipe (1) AI,1x
*hotayin <have authority over> TA [ho- (before -t- usually)]
	hotayineekwe (1) TA,conj,2p,3-
*hoteeletamaw <require> TA
	hoteeletamaakwi (1) TA,pass,-,3s
*hoteepahkowemi <have as judge> AI
	hoteepahkowemipwa (1) AI,2p
*hoteepweemi <have as testimony> AI [teepwe]
	hoteepweemiwaaci (1) AI,conj,3p
*hoteepweeweni <have as testimony> AI [teepwe]
	hoteepweeweniwaaci (4) AI,conj,3p
	teepweeweniwaaci (1) AI,conj,3p
	teepweeweniyeekwe (1) AI,conj,2p
hoteewe <city, town, village> NI [hoteewe]
	hoteewe (30) NI,-s
	hoteewena (11) NI,-p
	hoteeweneefa (11) NI,dim,-p
	hoteeweneefeki (4) NI,dim/loc,-s
	hoteeweneefwa (1) NI,dim/poss,3p,-
	hoteewenehi (10) NI,dim,-s
	hoteeweneki (26) NI,loc,-
	hoteewenemi (2) NI,poss,3s,-s
	hoteewenemwa (1) NI,poss,3p,-
	hoteewenilici (1) NI,poss,4-,-
	hoteewenwa (3) NI,poss,3p,-
	hoteewenwaaki (1) NI,poss/loc,3p,-
	hotooteewenehi (1) NI,dim/poss,4-,-
	hototeewe (1) NI,poss,3s,-s
	hototeewena (1) NI,poss,3s,-p
	hototeeweneki (2) NI,poss/loc,3s,-
	hototeewenwa (1) NI,poss,3p,-
	koteewenwa (1) NI,poss,2p,-
hoteeweni <city> Premodifier [hoteewe]
	hoteeweni (1) 
*hoteewenimyeewe <street> NI [hoteewe / miyeewi]
	hoteewenimyeewena (2) NI,-p
	hoteewenimyeeweneki (1) NI,loc,-
	noteewenimyeewenenaaki (1) NI,poss/loc,1x,-
*hoteewenimyeewi <street> NI [hoteewe / miyeewi]
	hoteewenimyeewali (3) NI,-p
*hoteeweniwiskilohfa <sparrow> NA
	hoteeweniwiskilohfaki (4) NA,3p
hotefi <receive> AI
	hotefi (3) AI,3s
	hotefici (2) AI,conj,3s
	hotefiko (1) AI,imp,2p
	hotefipwa (1) AI,2p
	hotefiwaaci (1) AI,conj,3p
	kotefipe (1) AI,1i
hotefihiweya <profit> II
	hotefihiweya (1) II,3-
*hotelya <shoulder> NI / NI_DEP [(-)telya]
	hoteliki (1) NI,poss/loc,3s,-
	hoteliwa (1) NI,poss,3p,-
*hotepasawahkowemi <have as judge> AI
	hotepasawahkowemipwa (1) AI,2p
*hotesimo <flee (from somewhere)> AI [-esimo]
	hotesimooki (1) AI,3p
hotetwi <exist in, consist of> II
	hotetwi (1) II,3s
*hotf <appear, come to> TA
	hotfaali (4) TA,3s,4s
	hotfaawaaci (3) TA,conj,3p,4-
	hotfaawaali (13) TA,3p,4s
	hotfaawahi (3) TA,3p,4p
	hotfahi (5) TA,3s,4p
	hotfeko (12) TA,inan_subj,3s,3s
	hotfekoci (7) TA,conj,inan_subj,3-,3s
	hotfekohi (17) TA,inv,4p,3s
	hotfekolo (1) TA,imp,inan_subj,3-,2s
	hotfekonaawa (16) TA,inan_subj,3-,2p / TA,inan_subj,3-,3p
	hotfekooki (1) TA,inan_subj,3p,1s
	hotfekooli (9) TA,inv,4s,3s
	hotfekope (1) TA,inan_subj,3-,1x
	hotfekota (1) TA,part_ob,inan_subj,3s,3s
	hotfekowaaci (2) TA,conj,inan_subj,3-,3p
	hotfekowaali (1) TA,inv,4s,3p
	hotfekoya (2) TA,conj,inan_subj,3s,1s
	hotfekoyani (1) TA,conj,inv,3-,2s
	hotfekoyeekwe (1) TA,conj,inv,3-,2p
	hotfekwa (1) TA,inv,3s,1s
	hotootfaawaali (1) TA,3p,4s
	hotsici (1) TA,conj,3s,1s
	howaotfaawaali (1) TA,3p,4s
	howaotfekohi (1) TA,inv,4p,3s
	howaotfekooli (1) TA,inv,4s,3s
	kootfekonaawa (1) TA,inan_subj,3-,2p
	kootfekope (1) TA,inan_subj,3-,1i
	kootfekowa (1) TA,inv,3s,2p
	kootfekwa (1) TA,inv,3s,2s
	nootfeko (1) TA,inan_subj,3s,1s
	weeotfekolici (1) TA,part_ob,inan_subj,3s,4-
	weeotfekoya (1) TA,part_ag,inan_subj,3s,1s
*hotfaal <enter> TA
	hotfaalaawaaci (1) TA,conj,3p,4-
*hotfeti <come together [reciprocal)> AI
	hotfetiwaaci (1) AI,conj,3p
*hotikwema <sister> NA / NA_DEP
	hotikwemali (1) NA,poss,3s,4s
	hotikwemhi (3) NA,poss,3s,4p
	hotikwemimahi (1) NA,4p
	hotkwemimahi (2) NA,4p
	nitikweema (2) NA,poss,1s,3s
hotkwipekatefiiwileni <carpenter> NA
	hotkwipekatefiiwileni (2) NA,3s
*hotoon <mouth> NI
	hotooneki (5) NI,poss/loc,3s,-
	hotooni (7) NI,-s / NI,poss,3s,-s
	hotooniki (1) NI,loc,-
	hotooniwilici (1) NI,poss/loc,4-,-
	hotoonwa (3) NI,poss,3p,-
	kitooni (1) NI,poss,2s,-s
	nitooni (1) NI,poss,1s,-s
hotoosaaka <offspring> NA
	hotoosaaka (3) NA,3s
	hotoosaakanaki (4) NA,3p
*hott <enter> TI / TI_1
	hotta (7) TI,3s,3s
	hottaanaawa (5) TI,2p,3- / TI,3p,3-
	hottaki (5) TI,conj,3s,3-
	hottakiki (1) TI,part_ag,3p,3-
	hottameekwe (6) TI,conj,2p,3-
	hottamowaaci (1) TI,conj,3p,3-
	hottano (1) TI,imp,2s,3-
	niyotta (1) TI,1s,3s
*hottamaw <enter> TA
	hottamawehko (1) TA,imp,2p,3-
hotwaaci <to benefit> Preverb
	hotwaaci (3) 
*hotwaaf <profit from> TA
	hotwaafiiyani (2) TA,part_ob,2s,1s
*hotwaal <enter> TA
	hotwaalekohi (1) TA,inv,4p,3s
*hotwefi <receive> AI
	hotwefiko (3) AI,imp,2p
*hotwen <deliver> TA
	hotweninaake (1) TA,imp,2-,1x
hotwenika <recompense, excuse> NI
	hotwenika (1) NI,-s
hotwenikani <recompense> AI
	hotwenikani (1) AI,3s
	hotwenikanici (1) AI,conj,3s
howaapalaaci <shamefully> Preverb
	howaapalaaci (1) Preverb,prefixed
*howahfaacimekofiiweni <have glory> AI
	howahfaacimekofiiwenici (1) AI,part,3s
*howe <say> AI
	howeci (1) AI,conj,3s
howe <now, then> 
	howe (369) 
*howelaacim <speak well of> TA [howel-]
	howelaacimekowaaki (1) TA,inv,3p,2p
*howelaacimoom <agree with> TA [howel-]
	howelaacimoomi (1) TA,imp,2s,3-
*howelaakoom <treat well> TA [howel-]
	howelaakoomi (1) TA,imp,2s,3-
*howeleelem <find pleasing> TA [-eele- (+ -m-, -ta) / howel-]
	weeoweleelemaaci (1) TA,part_ob,3s,4-
howes'sinwa <be suitable> AI [howel-]
	howes'sinwa (1) AI,3s
howesa <good> II [howel-]
	howesa (16) II,3s
	howesaali (4) II,4-
	weewesaaki (1) II,part,3-
*howesatwi <good> II [howel-]
	weeowesaaki (6) II,part,3-
*howesfe <good> II [howel-]
	howesfeki (2) II,conj,3-
howesfenwi <expedient, necessary, appropriate> II [howel-]
	howesfenwi (6) II,3s
howesi <good> Premodifier [howel-]
	howesi (82) 
	howesi' (1) 
	koowesi (9) Preverb,prefixed
	noowesi (1) Preverb,prefixed
howesiilefi <good> AI [howel-]
	howesiilefi (1) AI,3s
	noowesiilefi (1) AI,1s
	weeowesiilefilici (2) AI,part,4-
howesilaasamamo <healthy> AI [howel-]
	howesilaasamamo (1) AI,3s
	howesilaasamamooli (1) AI,4s
	weeowesilaasamamocki (1) AI,part,3p
howesilaasamamoowe <hail [health, as a greeting]> NI [howel-]
	howesilaasamamoowe (1) NI,-s
*howesilawi <do well> AI [howel-]
	koowesilawi (3) AI,2s
howesilepwa <feel good, be glad> AI [howel- / lepwa]
	howesilepwa (4) AI,1s / AI,3s
	howesilepwaafiiyakwe (1) AI,conj,1i
	howesilepwaaki (4) AI,3p
	howesilepwaako (2) AI,imp,2p
	howesilepwaalo (2) AI,imp,2s
	howesilepwahi (1) AI,4p
*howesilepwaafi <happy> AI [howel- / lepwa]
	howesilepwaafiiko (1) AI,imp,2p
howesilepwaawe <joy> NI [howel-]
	howesilepwaawe (7) NI,-s
	howesilepwaaweneki (2) NI,poss/loc,3s,-
	howesilepwaaweni (1) NI,poss,3s,-s
	koowesilepwaawenwa (1) NI,poss,2p,-
	noowesilepwaawe (1) NI,poss,1s,-s
*howesilepwaawefi <happy> AI [howel- / lepwa]
	howesilepwaawefilo (1) AI,imp,2s
howesilepwaawi <gladly> Preverb [howel- / lepwa]
	howesilepwaawi (2) 
howesilepwahoofo <be comforted> AI [howel- / lepwa]
	howesilepwahoofo (1) AI,3s
*howesinaakwatwi <beautiful> II [howel-]
	howesinaakwato (1) II,3p
howesitehe <kind> AI [(-)tehi; -tehe / howel-]
	howesitehe (1) AI,3s
*howesiteheewe <kind heart> NI [(-)tehi; -tehe / howel-]
	howesiteheeweneki (1) NI,loc,-
*howespenal <do good to> TA [?pena- / howel-]
	howespenaleekwe (1) TA,conj,2p,3-
	howespenalehko (2) TA,imp,2p,3-
	weeowespenalelwaakwe (1) TA,part_ag,3-,2p
*howespenalefiiwena <benefactor> NA [?pena- / howel-]
	howespenalefiiwenaki (1) NA,3p
howiifooweni <have the name> AI
	howiifooweni (1) AI,3s
	wiifooweni (3) AI,3s
howiilaami <own> AI / AI+O
	howiilaami (2) AI,2s / AI,3s
	howiilaamiiki (1) AI,3p
	howiilaamiko (1) AI,imp,2p
	howiilaamipe (1) AI,1i
	howiilaamita (1) AI,part,3s
	howiilaamiyakwe (1) AI,conj,1i
	koowiilaami (1) AI,2s
	noowiilaami (1) AI,1s
	weeowiilaamilici (1) AI,part,4-
	weewiilaamici (5) AI,part,3s
	weewiilaamiya (2) AI,part,1s
	weewiilaamiyani (1) AI,part,2s
	weewiilaamiyeekwe (1) AI,part,2p
*howiilaamiiwe <possession> NI
	noowiilaamiiwe (2) NI,poss,1s,-s
*howiilaamin <own> TA
	howiilaaminehki (1) TA,conj,3-,2s
howiiwi <have as wife, marry> AI [(w)-iiwa]
	howiiwi (1) AI,3s
	howiiwili (1) AI,4s
	howiiwiwaaci (1) AI,conj,3p
	wiiwili (1) AI,4s
	wiiwiwaaci (1) AI,conj,3p
*hpap <sit> TI / TI_3 [ha?papi, (-)hpapi]
	hpapi (2) TI,3s,3s
	hpapinaawa (2) TI,2p,3-
*hpenal <do to/for, cause> TA [?pena-]
	hotpenalaawaali (2) TA,3p,4s
	hotpenalaawahi (1) TA,3p,4p
	hpenala (2) TA,1s,3s
	hpenalaaci (1) TA,part_ob,3s,4-
	hpenalaali (4) TA,3s,4s
	hpenalaape (1) TA,1i,3-
	hpenalaate (1) TA,subj,3s,4-
	hpenalaawaaci (2) TA,conj,3p,4-
	hpenalaawaaki (2) TA,2p,3p
	hpenalaawaali (1) TA,3p,4s
	hpenalaawahi (2) TA,3p,4p
	hpenalaci (1) TA,conj,2s,3-
	hpenalahi (2) TA,3s,4p
	hpenaleekwe (2) TA,conj,2p,3-
	hpenalehki (1) TA,conj,3-,2s
	hpenalehko (1) TA,imp,2p,3-
	hpenalekoci (1) TA,part_ag,inv,4-,3s
	hpenalekoopwa (1) TA,inv,3-,2p
	hpenalekowaaki (1) TA,inv,3p,2p
	hpenalekoyane (7) TA,subj,inan_subj,3-,2s
	hpenalela (2) TA,conj,1s,2s
	hpenalelaake (3) TA,conj,1x,2-
	hpenalelako (4) TA,conj,1s,2p
	hpenalelwaakwe (2) TA,conj,3-,2p
	hpenasici (1) TA,conj,3s,1s
	hpenasipe (1) TA,2s,1x
	hpenasiyaake (1) TA,conj,2-,1x
	kitpenalekonaawa (1) TA,inan_subj,3-,2p
	kitpenalekwa (1) TA,inv,3s,2s
	kitpenasipwa (2) TA,2p,1-
	yeepenalaawaaci (1) TA,conj,3p,4-
*hpenaloofo <be caused, be done unto> AI [?pena-]
	hpenaloofoci (1) AI,part,3s
	hpenaloofoko (1) AI,imp,2p
	hpenaloofolo (2) AI,imp,2s
	hpenaloofoyeekwe (1) AI,conj,2p
*hpenat <do with/to> TI / TI_2 [?pena-]
	hpenato (1) TI,3s,3s
	hpenatooya (1) TI,conj,1s,3-
*hpenataw <do to/for> TA [?pena-]
	hpenatawaaci (1) TA,conj,3s,4-
	hpenatawaci (1) TA,conj,2s,3-
hpenatoote <be done> II [?pena-]
	hpenatoote (2) II,3-
	yeehpenatooteeki (2) II,part,3-
hpene <have happen to> AI [?pena-]
	hpene (1) AI,2s
	nothpene (1) AI,1s
*hpokwanwiht <season> TI / TI_2 [(?)pokwa-]
	hipokwanwihtoonaawa (1) TI,2p,3-
*hpokwanwihtoote <be seasoned> II [(?)pokwa-]
	hipokwanwihtoote (1) II,3-
iffafa <ephphatha [Aramaic]> 
	iffafa (1) 
*ihpakil <throw> TA [pak-]
	hipakilaaci (1) TA,conj,3s,4-
	hipakilehko (1) TA,imp,2p,3-
	hipakilekooki (1) TA,inv,3p,2s
	hipakilekooli (2) TA,inv,4s,3s
	hipakilekoopi (1) TA,inv,3-,2s
	hipakilekwa (1) TA,inv,3s,2s
	hokokwicipakilaali (1) TA,3s,4s
	hopakilaawahi (1) TA,3p,4p
	hotipakilaali (1) TA,3s,4s
	hotipakilaawaali (1) TA,3p,4s
	kitipakilekoopwa (1) TA,inv,3-,2p
	pakila (1) TA,1s,3s
	pakilaaci (6) TA,conj,3s,4-
	pakilaaki (1) TA,1s,3p
	pakilaali (4) TA,3s,4s
	pakilaape (3) TA,1x,3-
	pakilaate (1) TA,subj,3s,4-
	pakilaawaaci (6) TA,conj,3p,4-
	pakilaawaali (4) TA,3p,4s
	pakilaawahi (6) TA,3p,4p
	pakilahi (10) TA,3s,4p
	pakilake (4) TA,subj,1s,3-
	pakilaki (1) TA,conj,1s,3s
	pakilehko (3) TA,imp,2p,3-
	pakilekowaaki (1) TA,inv,3p,2p
	pakisiyaake (1) TA,conj,2-,1x
*ihpakiloofo <be thrown> AI [pak-]
	hipakiloofo (2) AI,3s
	hipakiloofolici (1) AI,conj,4-
	hipakiloofolo (2) AI,imp,2s
	hipakiloofota (2) AI,part,-s
	hipakiloofote (2) AI,subj,3s
	pakiloofo (2) AI,3s
	pakiloofolici (1) AI,conj,4-
	pakiloofooki (1) AI,3p
*ihpakisiwe <throw> AI [pak-]
	hipakisiweeci (1) AI,conj,3s
*ihpakit <throw> TI / TI_1 [pak-]
	hipakita (2) TI,3s,3s
	hipakitaanaawa (1) TI,3p,3-
	hipakitama (1) TI,conj,1s,3s
	hipakitamelici (2) TI,conj,4-,3-
	hipakitamoko (1) TI,imp,2p,3-
	hipakitamowaaci (1) TI,conj,3p,3-
	hipakitano (5) TI,imp,2s,3-
	hotipakita (2) TI,3s,3s
	hotipakitaanaawa (6) TI,3p,3-
	nhpakitamelici (1) TI,conj,4-,3-
	nhpakitano (1) TI,imp,2s,3-
*ihpakitamaw <throw> TA [pak-]
	hipakitamawaaki (1) TA,1s,3p
	hipakitamaweci (1) TA,conj,pass,-,3-
	hotpakitamawaawaali (1) TA,3p,4s
	pakitamawaali (1) TA,3s,4s
	pakitamoole (1) TA,1s,2s
	pakitamoolwaakwe (1) TA,conj,3-,2p
*ihpakiteelem <forsake>  [pak-]
	kipakiteelemi (2) TA,2s,1s
*ihpakiteelet <renounce> TI / TI_1 [pak-]
	pakiteeletaka (1) TI,part_ag,3s,3-
*ihpakitoote <be thrown> II [pak-]
	hipakitoote (6) II,3-
	hipakitooteeki (5) II,conj,3-
	pakitooteeki (1) II,conj,3-
*ipeneewe <plague, disease> NI
	hipeneewena (1) NI,-p
	peneewena (1) NI,-p
kaaciika <rather> 
	kaaciika (16) 
*kaakalhwe <raven> NA
	kaakalhweeki (2) NA,3p
kaakika <continually>  [kaakika]
	kaakika (3) 
kaakilweewefiiya <be tolerable> II
	kaakilweewefiiya (3) II,3-
kaakilweewenwi <be tolerable> II
	kaakilweewenwi (2) II,3s
*kaakilweewinamoowe <consolation> NI
	hokaakilweewinamoowe (1) NI,poss,3s,-s
*kaakkehsi <stay> AI
	kikaakkehsi (1) AI,2s
*kaal <live near> TA
	kaalaacki (1) TA,part_ag,3p,4-
kaamaani <peace> Premodifier
	kaamaani (3) 
kaamaaniilefiiwe <peace> NI
	kaamaaniilefiiwe (15) NI,-s
	kaamaaniilefiiweneki (3) NI,loc,-
	kikaamaaniilefiiwenwa (3) NI,poss,2p,-
	nikaamaaniilefiiwe (1) NI,poss,1s,-s
kaamaaniilefiiwi <peace> Premodifier
	kaamaaniilefiiwi (1) 
*kaamehkanwi <calm> II
	kaamehkawaki (1) II,part,3-
	kaamehkawanwi (2) II,3s
kaamehkawefiiwe <calm> NI
	kaamehkawefiiwe (1) NI,-s
kaameki <across, other side>  [kaame-]
	kaameki (15) 
*kaapawi <stand> AI
	kaapawici (1) AI,conj,3s
	kaapawilici (2) AI,part,4-
*kaapawiim <stand> TA
	kaapawiimaaci (1) TA,conj,3s,4-
	kaapawiimekoci (1) TA,part_ag,inv,4-,3s
kaapeni <korban [Aramaic]> 
	kaapeni (1) 
kaasa <beforehand> 
	kaasa (3) 
	kaisa (1) 
kaawaci <around>  [kaaw-]
	kaawaci (4) 
*kaawackofo <be circumcised> AI [kaaw-]
	kaawackofoci (1) AI,conj,3s
kaawatkofoowe <circumcision> NI [kaaw-]
	kaawatkofoowe (2) NI,-s
*kaawatkol <circumcise> TA [kaaw-]
	kaawackolaawaaci (1) TA,conj,3p,4-
	kikaawatkolaawa (1) TA,2p,3s
*kaawi <thorn> NA [kaawi]
	kaawihi (7) NA,4p
	kaawiiki (1) NA,3p
*kaawiise <thorn> NA [kaawi]
	kaawiisehi (5) NA,3p
	kaawiiseki (2) NA,3p
kaawilawe <afraid> AI
	kaawilawe (2) AI,3s
	kaawilaweeki (7) AI,3p
	kaawilaweko (4) AI,imp,2p
	kaawilawepwa (1) AI,2p
kaawilaweewe <fear> NI
	kaawilaweewe (3) NI,-s
kaayaawka <around, about>  [kaaw-]
	kaayaawka (30) 
kaayaawkitaamhkwe <surrounding region> NI [kaaw-]
	kaayaawkitaamhkwe (2) NI,-s
kaayaawkwi <surrounding> Premodifier [kaaw-]
	kaayaawkwi (1) 
*kafh <wipe> TI / TI_1
	hokafhaana (1) TI,3s,3p
	kafhaana (2) TI,3s,3p
	kafhaape (1) TI,1x,3-
*kafhamaw <wipe> TA
	hokafhamawaali (2) TA,3s,4s
kahfiikwehoowe <towel> NI
	kahfiikwehoowe (2) NI,-s
*kahfilecehoowe <napkin> NI
	kahfilecehooweneki (1) NI,loc,-
kahkalaamo <thirst> AI [ka?k-]
	kahkalaamo (3) AI,3s
	kahkalaamocki (1) AI,part,3p
	kahkalaamote (1) AI,subj,3s
	kahkalaamoya (1) AI,conj,1s
	kikahkalaamo (2) AI,2s
	nikahkalaamo (3) AI,1s
*kahkasaapilece <scorpion> AI [ka?k-]
	keekahkasaapileceecki (1) AI,part,3p
	keekahkasaapileceelici (1) AI,part,4-
*kahkite <dry up> II [ka?k-]
	kahkiteeli (1) II,4-
	kayahkiteeki (1) II,part,3-
kahsi <rough>  [ka?s-]
	kahsi (1) 
*kakeelhk <trample, tread on> TI / TI_1
	kakeelhkaanaawa (1) TI,3p,3-
*kakeelhkaati <trample, tread [reciprocal]> AI
	kakeelhkaatiiki (1) AI,3-
*kakeelhkaw <trample, tread on> TA
	hokakeelhkawaawahi (1) TA,3p,4p
	kakeelhkaweekwe (1) TA,conj,2p,3-
kakeelhkoote <be trampled, be tread upon> II
	kakeelhkoote (1) II,3-
	kakeelhkooteeki (1) II,conj,3-
*kakeepiikwa <blind person> NA [kip-, kipw-]
	kakeepiikwaki (1) NA,3p
kakeepiikwe <blind> AI [kip-, kipw-]
	kakeepiikwe (3) AI,3s
	kakeepiikweeci (1) AI,conj,3s
	kakeepiikweeli (1) AI,4s
	kakeepiikweewaaci (1) AI,conj,3p
	kakeepiikweeya (1) AI,conj,1s
	kakeepiikweeyeekwe (1) AI,conj,2p
	keekakeepiikweelici (2) AI,part,4-
	keekakeepiikweeta (2) AI,part,3s
	keekeepiikweecki (4) AI,part,3p
	keekeepiikweelici (7) AI,part,4-
	keekeepiikweeta (6) AI,part,3s
	nikakeepiikweepe (1) AI,1x
kakeepiikweewi <blind> Premodifier [kip-, kipw-]
	kakeepiikweewi (12) 
	keekeepiikweewi (2) 
*kakehkim <teach> TA [kake?k-]
	hokakehkimahi (7) TA,3s,4p
	kakehkimaaci (4) TA,conj,3s,4-
	kakehkimahi (5) TA,3s,4p
	kakehkimehko (1) TA,imp,2p,3-
	kakehkimekowa (2) TA,inv,3s,2p
	kakehkimekowaali (1) TA,inv,4s,3p
	kakehkimici (1) TA,conj,3s,1s
	kakehkiminaake (1) TA,imp,2-,1x
	keekehkimekoci (4) TA,part_ag,inv,4-,3s
	kikakehkimipe (1) TA,2-,1x
*kakehkima <teacher, master> NA [kake?k-]
	hokakehkimaamali (1) NA,poss,3s,4s
	kikakehkimaamwa (1) NA,poss,2p,3s
kakehkimaafa <disciple> NA [kake?k-]
	hokakehkimaafali (3) NA,poss,3s,4s
	hokakehkimaafemwahi (1) NA,poss,3p,4p
	hokakehkimaafhi (120) NA,poss,3s,4p
	hokakehkimaafwahi (1) NA,poss,3p,4p
	kakehkimaafa (15) NA,3s
	kakehkimaafaki (44) NA,3p
	kakehkimaafali (4) NA,4s
	kakehkimaafhi (28) NA,4p
	kakehkmaafhi (1) NA,4p
	kikakehkimaafaki (10) NA,poss,2s,3p
	nikakehkimaafaki (4) NA,poss,1s,3p
*kakehkimaafihoofo <be made a disciple> AI [kake?k-]
	kakehkimaafihoofota (1) AI,part,3s
*kakehkimaafiim <make a disciple of> TA
	kakehkimaafiimekowa (1) TA,inv,3s,2p
	kakehkimaafiimelepwa (1) TA,1s,2p
kakehkimiwe <teach> AI [kake?k-]
	kakehkimiwe (16) AI,1s / AI,3s
	kakehkimiweeci (11) AI,conj,3s
	kakehkimiweeki (2) AI,3p
	kakehkimiweeyani (2) AI,part,2s
	keekehkimiweelici (1) AI,part,4-
	keekehkimiweeta (2) AI,part,3s
	kiikehkimiweewaaci (1) AI,conj,3p
	kikakehkimiwe (3) AI,2s
	nikakehkimiwe (1) AI,1s
*kakehkimiwe <teacher> NA [kake?k-]
	keekehkimiwe (38) NA,3s
	kikakehkimiweemwa (2) NA,poss,2p,3s
kakehkimiweewe <teaching> NI [kake?k-]
	hokakehkimiweewe (5) NI,poss,3s,-s
	hokakehkimiweewenilici (1) NI,poss,4-,-
	hokakehkimiweewenwa (1) NI,poss,3p,-
	hopemikakehkimiweeweneki (2) NI,poss/loc,3s,-
	kakehkimiweewe (2) NI,-s
	nikakehkimiweewe (1) NI,poss,1s,-s
*kakehkimoofo <be taught> AI [kake?k-]
	kakehkimoofowaaci (1) AI,conj,3p
	keekehkimoofoyani (1) AI,part,2s
*kakehkimoowe <teaching, counsel> NI [kake?k-]
	hokakehkimoowe (1) NI,poss,3s,-s
*kakehkinootenamaw <motion to, make signs> TA
	kakehkinootenamawaali (1) TA,3s,4s
	kakehkinootenamawaawaali (1) TA,3p,4s
	kakehkinootenamawahi (1) TA,3s,4p
kakilweewefi <improve> AI
	kakilweewefi (1) AI,3s
*kakissim <bruise> TA [kis-]
	kakissimekooli (1) TA,inv,4s,3s
kalaweewihsimo <speak loudly> AI [kala-]
	kalaweewihsimo (2) AI,3s
kalaweewihsimoowe <voice> NI [kala-]
	hokalaweewihsimoowe (2) NI,poss,3s,-s
	kalaweewihsimoowe (9) NI,-s
kalawi <speak> AI / AI+O [kala-]
	kalawi (33) AI,1s / AI,2s / AI,3s
	kalawici (18) AI,conj,3s / AI,part,3s
	kalawihi (1) AI,4p
	kalawiiki (3) AI,3p
	kalawiili (3) AI,4s
	kalawiki (4) AI,conj,3-
	kalawiko (2) AI,imp,2p
	kalawilici (6) AI,conj,4-
	kalawilo (4) AI,imp,2s
	kalawipwa (2) AI,2p
	kalawiwaaci (2) AI,conj,3p
	kalawiya (1) AI,conj,1s
	kalawiyeekwe (2) AI,conj,2p
	keekalawici (3) AI,part,3s
	keekalawicki (1) AI,part,3p
	keekalawiki (5) AI,conj,3-
	keekalawita (2) AI,part,3s
	keekalawiwaaci (1) AI,conj,3p
	keekalawiya (2) AI,part,1s
	kikalawipwa (1) AI,2p
	nikalawi (6) AI,1s
	nikalawipe (1) AI,1x
kalawihsimoowe <voice> NI [kala-]
	hokalawihsimoowe (1) NI,poss,3s,-s
	kalawihsimoowe (2) NI,-s
	klawihsimoowe (1) NI,-s
kalawiiwe <word> NI [kala-]
	hokalawiiwe (17) NI,poss,3s,-s
	hokalawiiwena (4) NI,poss,3s,-p
	hokalawiiweneki (3) NI,poss/loc,3s,-
	hokalawiiwenilici (1) NI,poss,4-,-
	hokalawiiwenwa (1) NI,poss,3p,-
	kalawiiwe (49) NI,-s
	kalawiiwena (20) NI,-p
	kalawiiweneki (1) NI,loc,-
	kikalawiiwe (7) NI,poss,2s,-s
	kikalawiiwena (2) NI,poss,2s,-p
	kikalawiiweneki (1) NI,poss/loc,2s,-
	kikalawiiwenwa (2) NI,poss,2p,-
	nikalawiiwe (9) NI,poss,1s,-s
	nikalawiiwena (11) NI,poss,1s,-p
	nikalawiiweneki (1) NI,poss/loc,1s,-
kalawiiwena <Word> NA / NA_NAME [kala-]
	kalawiiwena (4) NA,3s
kalawiiya <speak> II [kala-]
	kalawiiya (2) II,3-
kalhkoofa <Golgotha> NI / NI_NAME
	kalhkoofa (1) NI,-s
	kalhkoofe (2) NI,-s
*kalhoot <crow> AI
	kalhootake (1) AI,subj,3-
	kalhootaki (5) AI,conj,3s
	kalhootamwa (7) AI,3s
*kalool <speak> TA [kala-]
	hokaloolaali (2) TA,3s,4s
	hokaloolahi (21) TA,3s,4p
	hokiikaloolekohi (1) TA,inv,4p,3s
	kaloola (1) TA,1s,3s
	kaloolaaci (6) TA,conj,3s,4-
	kaloolaaki (1) TA,1s,3p
	kaloolaali (3) TA,3s,4s
	kaloolahi (9) TA,3s,4p
	kaloolehki (1) TA,conj,3-,2s
	kaloolekoci (3) TA,conj,inv,4-,3s / TA,part_ag,inv,4-,3s
	kaloolekohi (1) TA,inv,4p,3s
	kaloolekooli (2) TA,inv,4s,3s
	kaloolela (1) TA,conj,1s,2s
	kaloolelako (3) TA,conj,1s,2p
	kaloolelakwe (1) TA,conj,3-,1i
	kaloolelepwa (9) TA,1s,2p
	kaloolelwaakwe (1) TA,conj,3-,2p
	keekaloolaaci (3) TA,conj,3s,4-
	keekaloolela (1) TA,conj,1s,2s
	keekaloolelako (1) TA,conj,1s,2p
	kiikaloolaaci (1) TA,conj,3s,4-
	kiikaloolaawaaci (1) TA,conj,3p,4-
	kikaloola (1) TA,2s,3s
	kikaloolaaki (1) TA,2s,3p
	kikaloosi (1) TA,2s,1s
	kikaloosipe (1) TA,2-,1x
	nikaloolaaki (2) TA,1s,3p
*kalooleti <speak [reciprocal]> AI [kala-]
	kalooletiiki (1) AI,3p
	kiikalooletiiki (2) AI,3p
*kalooletiim <speak with> TA [kala-]
	hokalooletiimahi (1) TA,3s,4p
	hokiikalootiimahi (1) TA,3s,4p
	keekiikalooletiimehka (1) TA,part_ag,3s,2s
*kalooloofo <be spoken to> AI [kala-]
	kalooloofoci (1) AI,conj,3s
*kaloosiwehoofo <be betrothed> AI [kala-]
	kaloosiwehoofooli (1) AI,4s
	keekaloosiwehoofolici (1) AI,part,4-
kamhpeni <company, band> NI
	kamhpeni (2) NI,-s
kamiki <house, clan> NI
	kamiki (1) NI,-s
	kamikifi (1) NI,dim,-s
kaminiwaskwi <cumin> NI
	kaminiwaskwi (1) NI,-s
kanha <is it the case, could it be> 
	kanha (8) 
*kapa <cross> AI
	kapaaci (1) AI,conj,3s
	kapaawaaci (1) AI,conj,3p
kapehi <? otherwise ?> 
	kapehi (1) 
kapenali <governor> NA
	kapenali (8) NA,3s
	kapenalihi (1) NA,4p
	kapenaliiki (2) NA,3p
	kapenaliili (1) NA,4s
*kapenali <government> NI
	hokapenaliimwa (1) NI,poss,3p,-
kapenaliiwi <be governor> AI
	kapenaliiwi (2) AI,3s
kaptiina <centurion, captain> NA
	kaptiina (7) NA,3s
	kaptiinali (4) NA,4s
	kaptiinhi (3) NA,4p
*kasen <bear> TA
	kasenekoyani (1) TA,conj,inan_subj,3-,2s
*kashkwe <sharp> II [kaskw-]
	kaskweeki (1) II,part,3-
katawahkonoote <be overcome> II
	katawahkonoote (1) II,3-
katawatwi <be possible> II
	katawatwi (2) II,3-
	katawatwili (2) II,4-
katawefi <be able> AI
	katawefi (1) AI,3s
	katawefiiki (3) AI,3p
*katawesit <be able to flee> TI / TI_1 [-esimo]
	katawesitaanaawa (1) TI,2p,3-
	katawesitameekwe (1) TI,conj,2p,3-
katawi <[can, be able]> Preverb
	hokatawi (3) Preverb,prefixed
	katawi (85) 
	keekatawi (1) Preverb,redup
	kikatawi (3) Preverb,prefixed
*katawi <be possible> II
	katawi-ike (2) II,subj,3-
katawi <can, be able> AI
	katawi (1) AI,2s
*katawihk <get, obtain> TI / TI_1
	hokatawihkaana (1) TI,3s,3p
	katawihkaanaawa (1) TI,3p,3-
	katawihkake (3) TI,subj,3s,3-
	katawihkaki (1) TI,conj,3s,3-
	katawihkamelici (1) TI,conj,4-,3-
	katawihtamowaaci (1) TI,conj,3p,3-
	keekatawihkama (1) TI,part_ob,1s,3-
	nikatawihkaana (2) TI,1s,3p
*katawihkaw <obtain> TA
	katawihkawa (1) TA,2s,3s
*katawihkoofo <be persuaded> AI
	katawihkoofooki (1) AI,3p
katawiilefi <can> AI
	katawiilefi (3) AI,3s
	katawiilefici (1) AI,conj,3s
	katawiilefiwaaci (1) AI,conj,3p
	katawiilefiyane (1) AI,subj,2s
	katawiilefiyeekwe (1) AI,conj,2p
*katawiilefiiwe <ability> NI
	hokatawiilefiiwena (1) NI,poss,3s,-p
katemo <grown, mature> AI
	katemo (2) AI,3s
*katemooya <grown, mature> II
	katemooyaaki (1) II,conj,3-
*katenoofo <be reared> AI
	katenoofoci (1) AI,conj,3s
kateski <only> 
	kateski (5) 
*katokwaamo <slumber, sleep> AI
	katokwaamooki (1) AI,3p
katokwaamoowe <sleep> NI
	katokwaamoowe (1) NI,-s
katoneewe <infirmity> NI
	hokatoneeweneki (1) NI,poss/loc,3s,-
	katoneewe (3) NI,-s
	katoneewena (2) NI,-p
	kikatoneewe (1) NI,poss,2s,-s
	kikatoneewenena (1) NI,poss,1i,-
katoneewi <infirmity> Premodifier
	katoneewi (1) 
*katowam <beseech> TA [katow-]
	hokatowamaawaali (1) TA,3p,4s
katowe <beg> AI [katow-]
	kaakatoweeta (3) AI,part,3s
	katowe (1) AI,3s
	katoweci (1) AI,conj,3s
	katoweya (1) AI,conj,1s
*katoweewi <beg> AI [katow-]
	katoweewilici (1) AI,conj,4-
*kawaacfetoofo <be prepared> AI [ha?kaw-, (-)hkaw-]
	yeekawaacfetoofocki (1) AI,part,3p
*kawaafi <attend to> AI [ha?kaw-, (-)hkaw-]
	yeekawaafiilici (1) AI,part,4-
kawaskwhaawe <reap> AI
	kawaskwhaawaaci (1) AI,conj,3p
	kawaskwhaawe (2) AI,2s / AI,3s
	kawaskwhaaweke (1) AI,subj,3-
	kawaskwhaaweki (2) AI,conj,3-
	kawaskwhaaweya (1) AI,conj,1s
	kawaskwhaaweyeekwe (1) AI,conj,2p
	keekawaskwhaawecki (2) AI,part,3p
	keekawaskwhaaweta (2) AI,part,3s
	kikawaskwhaawe (1) AI,2s
	nikawaskwhaawe (1) AI,1s
kawaskwhaawe <harvest> NI
	kawaskwhaawe (7) NI,-s
kawaskwhaaweewe <harvest> NI
	hokawaskwhaaweneki (2) NI,poss/loc,3s,-
	kawaskwhaaweewe (1) NI,-s
kawaskwi <wheat> NI
	hokawaskomi (1) NI,poss,3s,-s
	kawaskwi (9) NI,-s
	nikawaskomi (1) NI,poss,1s,-s
kawaskwika <barn> NI
	hokawaskwikaaneki (2) NI,poss/loc,3s,-
	kawaskwika (1) NI,-s
	kawaskwikaana (1) NI,-p
	nikawaskwikaana (1) NI,poss,1s,-p
	nikawaskwikaaneki (1) NI,poss/loc,1s,-
*kawaskwikitika <cornfield> NI
	kawaskwikitikaana (1) NI,-p
	kawaskwiktikaana (2) NI,-p
*kawh <cut down> TI [kaw-]
	kawha (1) TI,2s,3s
	kawhano (1) TI,imp,2s,3-
kawhoote <be cut down> II [kaw-]
	kawhoote (3) II,3-
kci <big, superlative> Premodifier [kt-, kc-]
	hokci (1) 
	kci (13) 
	kehci (2) 
	kici (1) 
*kcihkaawe <urge, be urgent> AI [kt-, kc-]
	kcihkaaweeki (1) AI,3p
*kcihkaw <persuade, ask for> TA [kt-, kc-]
	hokcihkaakohi (1) TA,inv,4p,3s
	hokcihkawaawaali (4) TA,3p,4s
	kcihkawaawaali (1) TA,3p,4s
kciipifo <be bound> AI [kt-, kc-]
	kciipifo (7) AI,3s
	kciipifooli (2) AI,4s
*kciipifoowe <band> NI
	kciipifoowena (1) NI,-p
*kciipil <bind> TA [kt-, kc-]
	hokciipilaali (1) TA,3s,4s
	hokciipilaawaali (1) TA,3p,4s
	hokciipilekohi (1) TA,inv,4p,3s
	hokiciipilaali (1) TA,3s,4s
	hokiciipilaawaali (1) TA,3p,4s
	kciipilaali (1) TA,3s,4s
	kciipilaate (2) TA,subj,3s,4-
	kciipilehko (1) TA,imp,2p,3-
*kciipil <bind, tie> TI / TI_3 [kt-, kc-]
	hokaakciipilenaawa (1) TI,3p,3-
	kciipile (1) TI,2s,3s
	kciipilenaawa (1) TI,2p,3-
kciipite <be bound> II [kt-, kc-]
	kciipite (2) II,3-
*kciitawefi <keep, observe> AI / AI+O [kt-, kc-]
	kciitawefilo (1) AI,imp,2s
	nikciitawefi (2) AI,1s
*kciiton <keep, observe> TI / TI_1 [kt-, kc-]
	hokciitonaana (4) TI,3s,3p
	hokciitonaanaawa (3) TI,3p,3-
	kciitona (2) TI,3s,3s
	kciitonaanaawa (1) TI,2p,3-
	kciitonake (3) TI,subj,3s,3-
	kciitonama (1) TI,conj,1s,3-
	kciitonameekwe (2) TI,conj,2p,3-
	kciitonamowaate (1) TI,subj,3p,3-
	nikciitona (1) TI,1s,3s
*kciiton <keep, observe> TA
	kciitonaci (1) TA,conj,2s,3-
	kciitonekooki (1) TA,inv,3p,2s
	kciitoni (1) TA,imp,2s,3-
	nikciitonaaki (1) TA,1s,3p
*kciitonamaw <keep, observe> TA [kt-, kc-]
	kciitonamaakowaaki (1) TA,inv,3p,2p
*kciitone <keep, observe> AI [kt-, kc-]
	kciitoneli (1) AI,4s
*kcikaatiiwe <insistence> NI
	yeekcikaatiiwenilici (1) NI,poss,4-,-
*kcikamiiwatowa <sponge> NA
	kcikamiiwatowali (1) NA,4s
	kcikamiiwihatowali (1) NA,4s
	kicikamiwiyatowali (1) NA,4s
kcikikileni <eldest person> NA [kt-, kc-]
	kcikikileni (1) NA,3s
kcimaalespihi <lowest>  [kt-, kc-]
	kcimaalespihi (2) 
*kcimeciloofi <least> AI [kt-, kc-]
	kcimecilooficki (1) AI,part,3p
	kehcimecilooficki (1) AI,part,3p
*kcimeckwaafinwi <least> II [kt-, kc-]
	kcimeckwaafiki (1) II,part,3-
kcimhsiilakimoofo <be thought the greatest> AI [kt-, kc-]
	kcimhsiilakimoofo (1) AI,3s
*kcipto <run> AI [kt-, kc- / ptoo(-)]
	kciptooki (1) AI,3p
kcitawaafi <take care, watch out for> AI [kt-, kc-]
	kcitawaafi (1) AI,3s
	kcitawaafiiki (1) AI,conj,3-
	kcitawaafiiko (13) AI,imp,2p
	kcitawaafiilo (1) AI,imp,2s
	nikcitawaafi (1) AI,3s
*kcitawaafiim <keep watch with> TA [kt-, kc-]
	kcitawaafiimiko (1) TA,imp,2p,1s
	kcitawaafiimipwa (1) TA,2p,1s
kcitawaafiiwe <heed> NI [kt-, kc-]
	kcitawaafiiwe (2) NI,-s
*kcitawaapam <watch> TA [kt-, kc-]
	hokcitawaapamaawaali (3) TA,3p,4s
	hokcitawaapamekohi (1) TA,inv,4p,3s
	kcitawaapamaacki (1) TA,part_ag,3p,4-
	kcitawaapamaawaaci (1) TA,conj,3p,4-
*kcitawaapat <keep watch on> TI / TI_1 [kt-, kc-]
	kcitawaapatamoko (1) TI,imp,2p,3-
kcitawaapi <keep watch> AI [kt-, kc-]
	kcitawaapi (3) AI,2s / AI,3s
	kcitawaapiko (10) AI,imp,2p
	kcitawaapilici (2) AI,conj,4-
	kehcitawaapicki (1) AI,part,3p
*kcitawah <guard, keep safe> TA [kt-, kc-]
	hokcitawahaali (1) TA,3s,4s
	kcitawahaawaaci (1) TA,conj,3p,4-
	kcitawahehki (1) TA,conj,3-,2s
	kehcitawahaacki (4) TA,part_ag,3p,4-
	kehcitawahaata (9) TA,part_ag,3s,4-
	kehcitawahekoci (1) TA,part_ag,inv,4-,3s
	kehcitawahekowaaci (2) TA,part_ag,inv,4-,3p
	kicitawi (1) TA,2s,1s
	nikcitawahaaki (1) TA,1s,3p
kcitawahoofo <be kept under guard> AI [kt-, kc-]
	kcitawahoofo (1) AI,3s
*kcitawaht <guard, take heed, watch> TI / TI_2 [kt-, kc-]
	hokcitawahto (1) TI,3s,3s
	kaakcitawahtoota (1) TI,part_ag,3s,3-
	kehcitawahtoocki (1) TI,part_ag,3p,3-
	kehcitawahtoolici (1) TI,part_ob,4-,3-
	kehcitawahtoota (3) TI,part_ag,3s,3-
*kcitawahtoote <be guarded> II [kt-, kc-]
	kcitawahtooteeki (2) II,conj,3-
*kcitaweelem <tend, take care of> TA [kt-, kc-]
	kcitaweelemi (1) TA,imp,2s,3-
*kcitaweelet <keep, observe> TI / TI_1 [kt-, kc-]
	hokcitaweeleta (1) TI,3s,3-
	hokicitaweeletaanaawa (1) TI,3p,3-
	kcitaweeletamoko (1) TI,imp,2p,3-
*kcitawfet <guard, keep safe> TI / TI_2 [kt-, kc-]
	kehcitawfetooya (1) TI,part_ob,1s,3-
kciyeesi <? being observed ?> Preverb [kt-, kc-]
	kciyeesi (1) 
keeananii <Cainan> NA / NA_NAME
	keeananii (2) NA,3s
keefsemeni <Gethsemane> NI / NI_NAME
	keefsemeni (2) NI,-s
*keekeepilenii <dumb person> NA [kip-, kipw-]
	keekeepileni (2) NA,3s
	keekeepileniili (1) NA,4s
keekeepitoneewi <dumb> Premodifier [kip-, kipw-]
	keekeepitoneewi (2) 
*keekeepse <deaf> AI
	keekeepehseelici (1) AI,part,4-
	keekeepseelici (1) AI,part,4-
*keekeepse <deaf person> NA
	keekeepseeki (2) NA,3p
keekeepseewi <deaf> Premodifier
	keekeepseewi (1) 
keekiskaapkahki <steep place> NI
	keekiskaapkahki (1) NI,-s
keela <? that is to say ?> 
	keela (17) 
keelelii <Galilee> NI / NI_NAME
	hokeeleliimwa (1) NI,poss,3p,-
	keelelii (19) NI,-s
	keeleliiki (27) NI,loc,-
keeleliiwi <Galilee> Premodifier
	keeleliiwi (12) 
keeleliiwilenawe <Galilean> NA / NA_NAME
	keeleliiwilenawe (1) NA,3s
	keeleliiwilenaweeki (3) NA,3p
	keeleliiwilenaweli (1) NA,4s
keeleliiwileni <Galilaean> NA / NA_NAME
	keeleliiwileni (2) NA,3s
*keeleni <gallon> NI
	keelena (1) NI,-p
keelo <long (time), late> 
	keelo (2) 
keemali <camel> NA
	keemali (3) NA,3s
	keemaliili (1) NA,4s
keemaliiwi <camel> Premodifier
	keemaliiwi (2) 
keemowaaki <rain> NI
	keemowaaki (4) NI,-s
keena <Cana> NI / NI_NAME
	keena (4) NI,-s
keenaniiwiikweewa <Canaanite woman> NA / NA_NAME [hkwee-, ...y?kwee-]
	keenaniiwiikweewa (1) NA,3s
keenaniiwileni <Cananaean> NA / NA_NAME
	keenaniiwileni (2) NA,3s
keepaaniamii <Capernaum> NI / NI_NAME
	keepaaniam' (1) NI,-s
	keepaaniamii (9) NI,-s
	keepaaniamiiki (3) NI,loc,-
	kehpaaniamii (2) NI,-s
	kehpaaniamiiki (1) NI,loc,-
keepaifa <Gabbatha> NI / NI_NAME
	keepaifa (1) NI,-s
keepyeel' <Gabriel> NA / NA_NAME
	keepyeel' (2) NA,3s
*keesite <heat, furnace> NI
	keesiteeki (3) NI,loc,-
*keesoweelem <be valuable to> TA
	keesoweelemaaci (1) TA,part_ob,3s,4-
*keesoweelemekofi <valuable> AI
	keesoweelemekofilici (1) AI,part,4-
*keeteliina <Gadarene> NA / NA_NAME
	keeteliinaki (1) NA,3p
*keetemaasilepwaska <poor in spirit> AI
	keetemaasilepwaskaacki (1) AI,part,3p
keewaki <more, still, yet> 
	keewaki (65) 
*keeyefesii <Caiaphas> NA / NA_NAME
	keeyeefesii (5) NA,3s
	keeyefesiili (2) NA,4s
kehfwi <how many> 
	kehfwi (9) 
*kehkiyaama <parent> NA
	hokehkiyaamhi (9) NA,poss,3s,4p
	hokehkiyaamwahi (1) NA,poss,3p,4p
	kehkiyaaki (1) NA,3p
	kehkiyaamaki (1) NA,3p
	kehkiyaamhi (2) NA,4p
*kehsilotaw <live with, lodge with> TA
	keekehsilotawaaci (1) TA,part_ob,3s,4-
	kehsilotawaali (1) TA,3s,4s
kehta <old>  [ke?ta-]
	kehta (11) 
*kehtaacimoowe <tradition> NI
	hokehtaacimoowenwa (4) NI,poss,3p,-
	kikehtaacimoowenwa (4) NI,poss,2p,-
*kehteeya <old> II [ke?ta-]
	kehteeyaaki (1) II,part,3-
*kicima <fig> NI
	kicimi (3) NI,-p
kicimiisa <fig tree [personified]> NA
	kicimiisa (2) NA,3s
kicimiisi <fig tree> NI
	kicimiisi (11) NI,-s
	kicimiisiki (1) NI,loc,-
kicimiiwimhtekwaapalwa <sycamore fig> NA [m?tekwi]
	kicimiiwimhtekwaapalwa (1) NA,3s
*kicitaam <stir up, exhort> TA [kicit-]
	hokicitaamaawahi (1) TA,3p,4p
*kicitaamoowe <exhortation> NI [kicit-]
	kicitaamoowena (1) NI,-p
*kicitask <execute, carry out> TI / TI_1
	kicitaskamelici (1) TI,conj,4-,3-
*kicithw <strike> TA [kicit-]
	kicithwa (2) TA,1s,3s
*kifalhfiteen <wash the feet> TA [(-)fit-, -fite, -al?fite / kify-]
	kifalhfiteenaaci (1) TA,conj,3s,4-
	kifalhfiteenahi (1) TA,3s,4p
	kifalhfiteenelepwa (1) TA,1s,2p
*kifalhfiteeneti <wash the feet [reciprocal]> AI [(-)fit-, -fite, -al?fite / kify-]
	kifalhfiteenetiko (1) AI,imp,2p
*kifiikwa <wash> AI [kify-]
	kifiikwaalo (1) AI,imp,2s
kifileca <wash one's hands> AI [(-)lec- / kify-]
	kaakifilecaaki (1) AI,3p
	kifileca (1) AI,3s
	kifilecaaki (1) AI,3p
	kifilecaate (1) AI,subj,3s
	kifilecaawaate (1) AI,subj,3p
*kifin <wash> TI / TI_1 [kify-]
	kifinaana (2) TI,2s,3p
	kifinaki (1) TI,conj,3s,3-
	kifinamowaaci (1) TI,conj,3p,3-
*kifin <wash> TA [kify-]
	kifinela (1) TA,conj,1s,2s
*kifinikeewe <washing> NI [kify-]
	kifinikeewena (1) NI,-p
kifino <wash> AI [kify-]
	kifino (1) AI,3s
	kifinolo (2) AI,imp,2s
	nikifino (2) AI,1s
*kifoofo <be hidden from> AI
	kikifooya (1) AI,part,1s
kifoskaatiiya <be preserved> AI
	kifoskaatiiya (1) II,3-
kihaacimo <deny> AI [haat- (+ -i-m, -ota)]
	kihaacimo (1) AI,3s
*kihfehwaacihk <endure, stand for> TA
	kihfehwaacihkoolepwa (1) TA,1s,2p
*kihkiicsinwa <lame> AI
	kihkiicsinane (2) AI,subj,2s
*kihkitonen <choke> TA [ki?ky-, ki?kimi]
	hokihkitonenaali (1) TA,3s,4s
*kihkitoneskaw <choke> TA [ki?ky-, ki?kimi]
	hokihkitoneskaakonaawa (1) TA,inan_subj,3-,3p
*kiike <recover, get better> AI [kiike]
	kiikeelo (1) AI,imp,2s
*kiikeen <be a shepherd to> TA
	kiikeenaata (1) TA,part_ag,3s,4-
kiikeenikaafa <captive, bondservant, prisoner> NA
	kiikeenikaafa (1) NA,3s
	kiikeenikaafaki (1) NA,3p
	kiikeenikaafali (3) NA,4s
*kiikeenikana <captive, bond servant> NA
	hokiikeenikanali (1) NA,poss,3s,4s
kiikeenikani <in capture> Preverb
	kiikeenikani (1) 
*kiikeenikanin <capture, hold in bond> TA
	kiikeenikaninekona (1) TA,inv,3s,1x
*kiikeh <heal>  [kiike]
	hokiikehaali (4) TA,3s,4s
	hokiikehaawahi (1) TA,3p,4p
	hokiikehahi (12) TA,3s,4p
	kiikeha (1) TA,1s,3s
	kiikehaaki (2) TA,1s,3p
	kiikehaali (1) TA,3s,4s
	kiikehaawaaci (1) TA,conj,3p,4-
	kiikehaawaali (1) TA,3p,4s
	kiikehahi (1) TA,3s,4p
	kiikehehko (2) TA,imp,2p,3-
	kiikehekooli (1) TA,inv,4s,3s
kiikehetiiwe <healing, cure> NI [kiike]
	kiikehetiiwe (1) NI,-s
	kiikehetiiwena (1) NI,-p
kiikehiwe <heal> AI [kiike]
	kiikehiwe (3) AI,3s
	kiikehiweeci (1) AI,conj,3s
	kiikehiweeki (2) AI,conj,3- / AI,3p
	kiikehiweeli (1) AI,4s
	kiikehiweewaaci (1) AI,conj,3p
	kiikehiweki (1) AI,conj,3-
kiikehoofo <be healed> AI [kiike]
	keekiikehoofolici (1) AI,part,4-
	keekiikehoofota (1) AI,part,3s
	kiikehoofo (4) AI,3s
	kiikehoofoci (3) AI,conj,3s
	kiikehoofocki (1) AI,part,3p
	kiikehoofoko (1) AI,imp,2p
	kiikehoofooki (1) AI,3p
	kiikehoofooli (1) AI,4s
	kiikehoofowaaci (2) AI,conj,3p
*kiikeht <heal> TI / TI_2 [kiike]
	kiikehtoolici (1) TI,conj,4-,3-
	kiikehtoolo (1) TI,imp,2s,3-
*kiikehtaw <heal> TA [kiike]
	hokiikehtawahi (1) TA,3s,4p
	kiikehtaakoci (1) TA,conj,inv,4-,3s
*kiimaapacika <spy> NA [-aape; -aapi; -aapa- / kiim-]
	kiimaapacikanhi (1) NA,3p
kiimefi <secret> AI [kiim-]
	kiimefi (1) AI,3s
kiimi <privately, secretly> Preverb
	hokiimi (5) Preverb,prefixed
	kaakiimi (1) Preverb,redup
	kiimi (2) 
	nikiimi (1) Preverb,prefixed
kiiminhefiiwe <subtilty> NI [kiim- / n?h-]
	kiiminhefiiwe (1) NI,-s
*kiimiwel <take away in secret> TA [-we-, -eewe- (+ -l-, -to) / kiim-]
	hokiimiwelaawaali (1) TA,3p,4s
	kiimiwelaawaaci (1) TA,conj,3p,4-
*kiipekwaam <fall asleep> AI
	kiipekwaameke (1) AI,subj,3-
	kiipekwaamwa (1) AI,3s
*kiisafwi <month> NI
	kiisahfo (4) NI,-p
*kiiseka <day> NI [kiiseki, kiiskwe; kiisa?fwa, kiisfwa]
	hokaasekikiimeki (1) NI,poss/loc,3s,-
	hokakiisekanema (4) NI,poss,3s,-p
	hokakiisekanemwa (1) NI,poss,3p,-
	hokiisekanema (1) NI,poss,3s,-p
	kakiisekanemi (1) NI,poss,3s,-s
	kiisekike (1) NI,loc,-
	kikiisekanoomena (1) NI,poss,1i,-
	nikaasekiki (1) NI,poss,1s,-s
*kiiseki <be day> II [kiiseki, kiiskwe; kiisa?fwa, kiisfwa]
	kaasekiki (133) II,part,3-
	kiisekiki (40) II,part,3-
kiiseki <sun> NI
	kiiseki (8) NI,-s
kiisekikiisfwa <sun> NA
	hokiisekikiisfoomali (1) NA,poss,3s,4s
	kiisekikiisfoki (1) NA,loc,3-
	kiisekikiisfwa (9) NA,3s
	kiisekikiisfwi (1) NA,3s
kiisenaaci <with difficulty> Preverb
	kiisenaaci (1) 
*kiisenaacileniwi <be a strict person> AI
	kiisenaacileniwiyani (1) AI,conj,2s
kiisenaacinamoowe <tribulation> NI
	kiisenaacinamoowe (7) NI,-s
	kiisenaacinamooweneki (1) NI,loc,-
*kiisenaacinwa <be in difficulty> AI
	nikiisenaacina (1) AI,1s
kiisenaatetwi <difficult> II
	kiisenaatetwi (1) II,3s
kiisenaatoweewe <difficult saying> NI
	kiisenaatoweewe (1) NI,-s
kiisfwa <luminary, month> NA
	kiisfoki (1) NA,loc,3-
	kiisfwa (1) NA,3s
*kiishoowe <image> NI
	hokiishoowe (3) NI,poss,3s,-s
kiiskwe <day> NI [kiiseki, kiiskwe; kiisa?fwa, kiisfwa]
	kiiskwe (7) NI,-s
*kiiskwe <? awake ?> AI
	kiiskweeli (1) AI,4s
*kiisoowahkwatwa <sycamore tree> NA [kiis-, kiisoo-]
	kiisoowahkwatooli (1) NA,4s
*kiiwe <go back> AI [kiiwe]
	kiiwehi (1) AI,4p
kikaamaanefiiwe <rest, peace> NI
	kikaamaanefiiwe (1) NI,poss,2s,-s
kikahkwimi <kernel and cob of corn> NI [kikaa-, kika-]
	kikahkwimi (1) NI,-p
kikamooci <perhaps, suddenly>  [kamooci]
	kikamooci (9) 
*kikatkwi <be conceived> AI
	kikatkwiici (1) AI,conj,3s
*kikatkwihtoote <be conceived> II
	keekikatkwihtooteeki (1) II,part,3-
*kikeemohka <profess, prescribe> II
	kikeemohkaaki (2) II,part,3-
*kikeemoowe <doctrine> NI
	hokikeemoowenwa (2) NI,poss,3p,-
*kikileni <elder, old person> NA
	hokikileniimwahi (6) NA,poss,3p,4p
	kikilenihi (11) NA,4p
	kikileniiki (7) NA,3p
*kikin <follow, imitate, observe> TI / TI_1
	kikinamoko (1) TI,imp,2p,3-
	kikinamowaaci (1) TI,conj,3p,3-
*kikinoocipiitenika <phylactery> NI
	hokikinoocipiitenikanwa (1) NI,poss,3p,-
kikinooloowe <sign, miracle> NI
	hokikinooloowe (4) NI,poss,3s,-s
	hokikinooloowena (2) NI,poss,3s,-p
	kikinooloowe (23) NI,-s
	kikinooloowena (16) NI,-p
*kikinooloowefihtaw <be a sign (for someone)> TA
	kikinooloowefihtawaaci (1) TA,conj,3s,4-
*kikinoolooweni <have as a sign> AI
	kikinoolooweniko (1) AI,imp,2p
kikinoolooweniwi <be a sign, be a miracle> II
	kikinoolooweniwi (1) II,3s
kikinootaacimo <signify> AI
	kikinootaacimo (2) AI,3s
kikinootakite <significant> II
	kikinootakite (2) II,3-
*kikinooteelemekofi <notable> AI
	kikinooteelemekofiili (1) AI,4s
kikinootowe <signify> AI
	kikinootowe (1) AI,3s
kikitoote <be hidden> II
	kikitoote (7) II,3-
*kilakakaw <console> TA
	kilakakawaawaaci (1) TA,conj,3p,4-
*kilakifi <merry> AI
	kilakifiiki (1) AI,3p
	kilakifilo (1) AI,imp,2s
kilakifiiwe <merriness> NI
	kilakifiiwe (3) NI,-s
*kilakikaw <comfort> TA
	kilakikawaacki (1) TA,part_ag,3p,4-
*kilakiteheewefi <rejoice> AI [(-)tehi; -tehe]
	kilakiteheewefiko (1) AI,imp,2p
kilekfenwi <mix with> II [kileky-]
	kilekfenwi (2) II,3s
*kilekfet <mix with> TI / TI_2 [kileky-]
	hokilekfeto (1) TI,3s,3s
kilekfetoote <be mixed with> II [kileky-]
	kilekfetoote (1) II,3-
kileki <with, accompanied by> Preverb [kileky-]
	hokileki (1) Preverb,prefixed
	kileki (71) 
*kilekim <speak against> TA [kileky-]
	kilekimaaci (1) TA,conj,3s,4-
*kilekin <have with, have in company> TA [kileky-]
	kilekinaawahi (1) TA,3p,4p
*kilekin <have with> TI / TI_1 [kileky-]
	hokilekina (1) TI,3s,3s
*kilhama <rebuke> 
	hokilhamaata (1) 
	hokilhamawaawahi (1) TA,3p,4p
	kilhamawaali (1) TA,3s,4s
*kimootoowe <theft> NI
	kimootoowena (2) NI,-p
*kimootwa <steal> AI
	kaakimooteka (6) AI,part,3s
	kaakimootekiki (3) AI,part,3p
	kimoote (2) AI,2s
	kimooteki (1) AI,conj,3-
	kimootelo (1) AI,imp,2s
	kimootowaaci (2) AI,conj,3p
kimowaanwi <rain> II
	kimowaanwi (1) II,3s
kinesoletiiwi <Gennesaret> NI / NI_NAME
	kinesoletiiwi (3) NI,-s
kinwi <long> II [kinw-,kin-]
	keenwaaki (1) II,part,3-
	kinwi (2) II,3s
kiopit <cubit> NA
	kiopit (3) NI,-s
kipakokwatwi <thick> II [kpak-]
	kipakokwatwi (1) II,3s
*kiph <shut> TI / TI_1
	kiphake (1) TI,subj,3s,3-
	kiphamane (1) TI,subj,2s,3-
*kiphamaw <shut> TA
	kikiphamawaawaaki (1) TA,2p,3p
*kipho <be imprisoned> AI
	kikipho (2) AI,2s
	nikipho (1) AI,1s
kiphoote <be shut> II
	kiphoote (5) II,3-
*kiphotiiwe <prison> NI
	kiphotiiweneki (13) NI,loc,-
*kiphotiiwikaan <prison> NI
	kiphotiiwikaana (1) NI,-p
	kiphotiiwikaaneki (1) NI,loc,-
*kiphw <lock up> TA
	kiphwaaci (1) TA,conj,3s,4-
*kipiikweewh <cover the face> TA [kip-, kipw-]
	hokipiikweewhaawaali (1) TA,3p,4s
*kipiikwepil <cover the face, blindfold> TA [kip-, kipw-]
	hokipiikwepilaawaali (1) TA,3p,4s
*kipitoneewilenii <dumb person> NA [kip-, kipw-]
	kipitoneewileni (1) NA,3s
kipitonwa <dumb> AI [kip-, kipw-]
	keekeepitonelici (2) AI,part,4-
	kipitonwa (1) AI,3s
*kipokwaat <sew> TI / TI_1
	kipokwaata (1) TI,3s,3s
*kipooliikwen <close> TI / TI_1
	hokipooliikwena (1) TI,3s,3s
*kiposkaamo <encircle> AI
	kiposkamowaate (1) AI,subj,3p
*kiposkaw <encircle, throng> TA
	hokiposkaakohi (1) TA,inv,4p,3s
	kiposkaakohi (1) TA,inv,4p,3s
	kiposkaakooki (1) TA,inv,3p,2s
*kipwiliikwen <make blind> TA [kip-, kipw-]
	kipwiliikwenahi (1) TA,3s,4p
*kisaach <bless> TA
	hokisaachaali (1) TA,3s,4s
	hokisaachahi (1) TA,3s,4p
	kikisaachekoopwa (1) TA,inv,3-,2p
*kisaachiwe <serve> AI
	kisaachiweeya (1) AI,conj,1s
kisaaci <freely> Preverb
	kisaaci (2) 
*kisaacih <minister to> TA
	kisaacihaawahi (1) TA,3p,4p
kisaaciilefiiwe <grace, blessing> NI
	kisaaciilefiiwe (1) NI,-s
kisaacike <bless> AI / AI+O
	kisaacike (1) AI,3s
kisaacikeewe <alms> NI
	kikisaacikeewe (1) NI,poss,2s,-s
	kisaacikeewe (2) NI,-s
kisaacilawi <bless> AI
	kisaacilawi (1) AI,3s
	kisaacilawiici (1) AI,conj,3s
*kisaacilot <bless> TI / TI_1
	hokisaacilotaana (1) TI,3s,3p
*kisaacilotaw <bless> TA
	hokisaacilotawaawaali (1) TA,3p,4s
	hokisaacilotawahi (1) TA,3s,4p
	kisaacilotawaaci (2) TA,conj,3s,4-
	kisaacilotawahi (2) TA,3s,4p
kisaacimekofi <be blessed> AI
	kikisaacimekofi (1) AI,2s
	kisaacimekofi (3) AI,3s
*kisaacimekofih <bless> TA
	kisaacimekofihaali (1) TA,3s,4s
kisaacimekwatwi <be blessed> II
	kisaacimekwatwi (1) II,3s
*kisaacimiweewe <promise> NI
	hokisaacimiweewe (1) NI,poss,3s,-s
*kisaacipenal <minister to> TA [?pena-]
	kikisaacipenalelepe (1) TA,1x,2s
*kisaacit <bless> TI / TI_2
	hokisaacto (1) TI,3s,3s
	kisaacitooci (1) TI,conj,3s,3-
*kisaaciweefiiwe <grace, blessing> NI
	hokisaaciweefiiwe (1) NI,poss,3s,-s
kisaaciwefina <blessed one> NA
	kisaaciwefina (1) NA,3s
*kisaaciwi <be blessed> AI
	kisaaciwiiki (1) AI,3p
kisaaciwi <blessed> Premodifier
	kisaaciwi (3) 
kisaaciwiiwe <grace, blessing> NI
	kisaaciwiiwe (4) NI,-s
*kisaateelem <bless> TA
	keekisaateelemaaci (1) TA,part_ob,3s,4-
	kisaateelemehko (1) TA,imp,2p,3-
kisaateelemekofi <be blessed> AI
	kikisaateelemekofipwa (6) AI,2p
	kisaateelemekofi (12) AI,2s / AI,3s
	kisaateelemekofiiki (12) AI,3p
*kisaateelemekowh <bless> TA
	hokisaateelemekowhahi (1) TA,3s,4p
*kisaateelemekwatwi <be blessed> II
	kisaateelemekwato (1) II,3p
kisaatefi <bless> AI
	kikisaatefi (1) AI,2s
	kisaatefi (1) AI,3s
kisaatetiwi <blessed> II
	kisaatetiwi (1) II,3s
*kisf <offend, provoke> TA [kis-]
	hokisfekowaali (2) TA,inv,4s,3p
	kisfaaki (1) TA,2s,3p
	kisfekohi (1) TA,inv,4p,3s
	kisfekoopi (1) TA,inv,3-,1s
	kisfekoopwa (1) TA,inv,3-,2p
	kisfekwiiki (1) TA,pass,-,3p
	kisfelepwa (1) TA,1s,2p
kisfekwiiwe <anger> NI [kis-]
	kisfekwiiwe (3) NI,-s
kisfetiiwe <indignation> NI [kis-]
	kisfetiiwe (5) NI,-s
kisfi <with anger> Preverb [kis-]
	kisfi (1) 
*kisfiweefi <offend> AI [kis-]
	keesfiweeficki (1) AI,part,3p
*kisfoofo <be made angry> AI [kis-]
	kisfoofowaaci (1) AI,conj,3p
kisfoowe <fever> NI [kis-]
	kisfoowe (1) NI,-s
*kishoofo <be bruised> AI [kis-]
	keekishoofocki (1) AI,part,3p
*kisifikan <oven> NI
	kisifikaneki (2) NI,loc,-
kisifoowe <fever> NI
	kisifoowe (4) NI,-s
*kisin <hurt> TA
	kisinaali (1) TA,3s,4s
kisiteenaweewe <zeal> NI [kis-]
	kisiteenaweewe (1) NI,-s
kisiteewi <be hot> II [kis-]
	kisiteewi (1) II,3s
kiskahkiki <edge> NI [kisk-, kiskw-]
	kiskahkiki (1) NI,-s
kiskathika <sickle> NI [kisk-, kiskw-]
	kiskathika (1) NI,-s
*kiskehsethw <cut off> TA [kisk-, kiskw-]
	hokiskehsethwaali (4) TA,3s,4s
	keekiskehsethwaaci (1) TA,part_ob,3s,4-
kiskhika <sword> NI [kisk-, kiskw-]
	hokiskhika (2) NI,poss,3s,-s
	kikiskhika (1) NI,poss,2s,-s
	kiskhika (9) NI,-s
	kiskhikana (2) NI,-p
*kiskhikani <have a sword> AI [kisk-, kiskw-]
	hokiskhikaniiki (1) AI,3p
	kikiskhikanipwa (1) AI,2p
	kiskhikanihi (1) AI,4p
	kiskhikanipwa (1) AI,2p
*kiskhw <cut up, cut apart> TA [kisk-, kiskw-]
	kiskhokooli (1) TA,inv,4s,3s
*kiskikwen <pluck> TI / TI_1
	kiskikwenaanaawa (1) TI,3p,3-
	kiskikwenamehi (1) TI,4p,3-
*kiskikwethw <behead> TA [kisk-, kiskw-]
	hokiskikwethwaali (2) TA,3s,4s
	keekiskikwethwaka (1) TA,part_ob,1s,3s
	nikiskikwethwa (1) TA,1s,3s
*kiskinikanitalwaati <cast lots [reciprocal]> AI
	kiskinikanitalwaatiiki (3) AI,3p
	kiskinikanitalwaatitaako (1) AI,imp,1i
*kiskinikanitalwaati <cast lots> AI
	kiskinikanitalwaatihi (1) AI,4p
*kiskipyeeth <cut from> TI / TI_1 [kisk-, kiskw-]
	hokiskipyeethaanaawa (1) TI,3p,3-
*kiskot <cut> TI / TI_1 [kisk-, kiskw-]
	kakiskotaa (1) TI,3s,3s
	kiskotamowaaci (1) TI,part_ob,3p,3-
kisoweelemekwatwi <precious, costly> II [-eele- (+ -m-, -ta) / kisw-]
	kisoweelemekwatwi (3) II,3s
kisoweelemekwi <precious, costly> Preverb [kisw-]
	kisoweelemekwi (1) 
kisowi <worth much> Preverb [kisw-]
	kisowi (1) 
kisowileni <worthy person> NA [kisw-]
	kisowileni (1) NI,-s
kitapifo <be girded> AI
	kehtapifoci (1) AI,conj,3s
	kitapifo (2) AI,3s
	kitapifolo (1) AI,imp,2s
kitapifoowe <belt> NI
	kitapifoowe (2) NI,-s
*kitapifooya <be girded> II
	kitapifooyaake (1) II,subj,3-
*kitapit <gird> TI / TI_2
	hokitapitoo (1) TI,3s,3s
	kikaakitapitoo (1) TI,2s,3s
	kitapito (1) TI,3s,3s
kitawilahi <often> 
	kitawilahi (1) 
	ktawilahi (1) 
kite <and, in addition, plus> 
	kite (7) 
kiteeni <any more>  [kiteeni]
	kiteeni (32) 
*kiteewafehka <rage> II
	kiteewafehkaaki (1) II,part,3-
*kiteewe <anger, wrath> NI
	hokiteewe (1) NI,poss,3s,-s
*kitel <keep busy> TA
	kitelaakwi (1) TA,pass,-,3s
kitema <poor> AI
	kitema (2) AI,3s
kitemaafa <poor person> NA
	kitemaafa (13) NA,3s
	kitemaafaki (4) NA,3p
	kitemaafali (3) NA,4s
*kiteminaakweelem <have compassion for> TA
	hokiteminaakweelemahi (3) TA,3s,4p
	kiteminaakweelemaaci (1) TA,conj,3s,4-
	kiteminaakweelemekoci (1) TA,part_ag,inv,4-,3s
	nikiteminaakweelemaaki (1) TA,1s,3p
*kiteminaakweelemefi <merciful> AI
	keeteminaakweelemeficki (1) AI,part,3p
kiteminaakweelemefiiwe <mercy> NI
	kiteminaakweelemefiiwe (1) NI,-s
kiteminaakweeletiiwe <mercy> NI
	hokiteminaakweeletiiwe (2) NI,poss,3s,-s
	kiteminaakweeletiiwe (28) NI,-s
kiteminaakwi <altruistic, in compassion> Preverb
	kiteminaakwi (3) 
kiteminaakwiteheewe <compassion> NI [(-)tehi; -tehe]
	kiteminaakwiteheewe (1) NI,-s
kiteniiswi <plus two> 
	kiteniiswi (1) 
kitlani <Kidron> NI / NI_NAME
	kitlani (1) NI,-s
kitohfe <walk> AI
	kitohfe (1) AI,3s
	kitohfeeki (1) AI,3p
	kitohfeeli (1) AI,4s
*kiyaacfe <secret> II [kiyaa-, kiyaaci-]
	kiyaacfeki (1) II,conj,3-
*kiyaaci <secretly> Preverb [kiyaa-, kiyaaci-]
	keekiyaaci (3) Preverb,IC
*kiyaaciilefiiwe <secret, mystery> NI [kiyaa-, kiyaaci-]
	kiyaaciilefiiwena (1) NI,-p
*kiyaacim <deny> TA [kiyaa-, kiyaaci-]
	keekiyaacimita (1) TA,part_ag,3s,1s
	kiyaacima (1) TA,1s,3s
	kiyaacimekwa (1) TA,inv,3s,1s
	kiyaacimele (2) TA,1s,2s
	kiyaacimi (6) TA,2s,1s
kiyaacimo <deny> AI [kiyaa-, kiyaaci-]
	kiyaacimo (8) AI,2s / AI,3s
	kiyaacimolici (1) AI,conj,4-
kiyaacimoofo <be denied> AI [kiyaa-, kiyaaci-]
	kiyaacimoofo (1) AI,3s
kiyaacitoote <be made a secret> II [kiyaa-, kiyaaci-]
	kiyaacitoote (1) II,3-
kiyaaciwi <secret> II [kiyaa-, kiyaaci-]
	kiyaaciwi (1) II,3s
*kiyaacsi <secret> AI [kiyaa-, kiyaaci-]
	keekiyaacsika (2) AI,part,3s
*kiyaateelet <deny, conceal> TI / TI_1 [kiyaa-, kiyaaci-]
	kiyaateeleta (1) TI,3s,3s
	kiyaateeletake (2) TI,subj,3s,3-
kkahki <be the year> II
	kkahki (3) II,part,3-
kkatoowi <have/be so many years> AI [kk-]
	kkatoowi (3) AI,2s / AI,3s
	kkatoowici (1) AI,conj,3s
	kkatoowiili (1) AI,4s
	kkatoowilici (1) AI,part,4-
kkatoowiiya <be so many years> II [kk-]
	kkatoowiiya (1) II,3-
kkatwi <year> NI [kk-]
	hokkatoomi (1) NI,poss,3s,-s
	kkato (14) NI,-p
	kkatwi (1) NI,-s
kkehsi <dwell, lodge> AI [kke?si]
	kkehsi (2) AI,3s
	kkehsiki (1) AI,conj,3-
	kkehsiwaaci (1) AI,conj,3p
*kkehsiim <stay with> TA [kke?si]
	kkehsiimaaci (1) TA,conj,3s,4-
	kkehsiiminaake (1) TA,imp,2-,1x
*kkehsilotoote <be inhabited> II [kke?si]
	keekkehsilotooteeki (1) II,part,3-
*kkehsiwiika <inn> NI [kke?si]
	kkehsiiwikaaneki (1) NI,loc,-
kkifo <be hidden> AI [kk-]
	kkifo (1) AI,3s
	kkifoci (1) AI,conj,3s
kkileceepifoowe <ring> NI [kky-, Kky-]
	kkileceepifoowe (1) NI,-s
*kkit <hide> TI / TI_2 [kk-]
	hokkito (6) TI,3s,3s
	kkito (1) TI,3s,3s
	nikkito (1) TI,1s,3s
*kkitaw <hide> TA [kk-]
	kkitaakwiiki (2) TA,pass,-,3p
	kkitawaci (2) TA,conj,2s,3-
*kkwicfe <ascend> AI [kkwit-, Kkwit-]
	nitekkwicfe (2) AI,1s
*kkwiciwel <lead up> TA [-we-, -eewe- (+ -l-, -to) / kkwit-, Kkwit-]
	hokkwiciwelaali (1) TA,3s,4s
	hokkwiciwelahi (1) TA,3s,4p
	hotekkwiciwelahi (1) TA,3s,4p
	kkwiciwelaawaali (1) TA,3p,4s
kkwicsinwa <go up> AI [kkwit-, Kkwit-]
	kkwicsine (1) AI,1s
	kkwicsineko (1) AI,imp,2p
	kkwicsinelici (1) AI,part,4-
	kkwicsinepe (3) AI,1i
	kkwicsinohi (1) AI,4p
	kkwicsinooki (3) AI,3p
	kkwicsinowaaci (1) AI,conj,3p
	kkwicsinwa (10) AI,3s
*klaisti <be the Christ> AI
	klaistiiwici (3) AI,conj,3s
	klaistiiwilici (2) AI,conj,4-
klaistii <Christ> NA / NA_NAME
	hoklaistiimali (3) NA,poss,3s,4s
	klaistii (42) NA,3s
	klaistiiki (2) NA,3p
	klaistiili (3) NA,4s
kliiapasi <Cleopas> NA / NA_NAME
	kliiapasi (1) NA,3s
kloopasi <Clopas> NA / NA_NAME
	kloopasi (1) NA,3s
*koch <tempt> TA [kocaye, kot-, koc-]
	hokochaawaali (1) TA,3p,4s
	kocihekohi (1) TA,inv,4p,3s
koci <try> Premodifier
	koci (3) 
*kocihkaw <tempt> TA [kocaye, kot-, koc-]
	hokocihkaakohi (1) TA,inv,4p,3s
	kocihkawaaci (1) TA,conj,3s,4-
*kocikeemaw <pray> TA
	nikocikeemawaaki (1) TA,1s,3p
*kocikeemo <pray> AI
	nikocikeemo (1) AI,1s
kocilehfi <tempter> NA [kocaye, kot-, koc-]
	kocilehfi (1) NA,3s
*kocim <ask, pray> 
	hokocimaali (2) TA,3s,4s
	hokocimaawaali (2) TA,3p,4s
	hokocimekohi (2) TA,inv,4p,3s
	hokocimekooli (1) TA,inv,4s,3s
	kocima (1) TA,1s,3s
	kocimaali (1) TA,3s,4s
*kocimaw <pray> TA
	nikocimawa (1) TA,1s,3s
	nikocimawaaki (1) TA,1s,3p
*kocitamaw <pray> TA
	kocitamoolepwa (1) TA,1s,2p
*kofaapyeeya <sink> II
	kofaapyeeyaake (1) II,subj,3-
*kofekofi <heavy> AI [kofekw-]
	kofekofiiki (1) AI,3p
*kofekolaakwi <be burdened> AI [kofekw-]
	kweekofekolaakwicki (1) AI,part,3p
*kofekwa <austere> AI
	kikofekwaaci (1) AI,part,3s
	kofekwaaci (1) AI,conj,3s
kofekwanwi <heavy> II [kofekw-]
	kofekwanili (2) II,4-
	kofekwanwi (1) II,3s
	kwefekwaki (1) II,part,3-
kofekwi <heavy> Premodifier [kofekw-]
	kofekwi (1) 
kokaati <hook> NI
	kokaati (1) NI,-s
*kokihtaw <turn to> TA
	kokihtawehke (1) TA,subj,3s,2s
*kokiikwehtaw <turn to> TA
	kokiikwehtawi (1) TA,imp,2s,3-
kokiiwa <turn> 
	kokiiki (2) AI,3p
	kokiiwa (13) AI,3s
	kokiiyane (1) AI,subj,2s
kokoskwaafi <tender> II
	kokoskwaafi (1) II,3s
	kokoskwaafiki (1) II,conj,3-
*kokwitapil <pull out, pull up> TA
	kokwitapilaali (1) TA,3s,4s
*kokwiten <lift up, raise> TI / TI_1
	hokokwitena (1) TI,3s,3s
	hotekokwitena (1) TI,3s,3s
	kikokwitena (1) TI,2s,3s
	kokwitena (1) TI,3s,3s
	nikokwitena (1) TI,1s,3s
*kokwiten <lift up, raise> TA
	kokwiteneekwe (1) TA,part_ob,2p,3-
	kokwitenike (1) TA,subj,pass,-,1s
*kokwitenamaw <lift up, raise> TA
	kokwitenamaakona (1) TA,inv,3s,1i
kokwitenoofo <be lifted up> AI
	kokwitenoofo (1) AI,3s
kola <soon> 
	kola (1) 
	kolaa (2) 
kolahwaapanwi <be dawn, be morning> II [waap-]
	kolahwaapake (1) II,subj,3-
	kolahwaapaki (2) II,conj,3-
	kolahwaapanwi (1) II,3s
	kwelahwaapaki (10) II,part,3-
	yeekolahwaapaki (1) II,part,3-
*kolepen <roll> TA [kolep-]
	kolepenaali (2) TA,3s,4s
	kolepenamaakona (1) TA,inv,3s,1i
*kolepen <overturn> TI / TI_1
	hokolepenaana (1) TI,3s,3p
*kolepenoofo <be rolled back> AI [kolep-]
	kolepenoofolici (1) AI,conj,4-
	kolepenoofooli (1) AI,4s
kolepi <turn> AI [kolep-]
	kolepi (1) AI,3s
*kolepi-pakitamaw <overturn> TA [kolep- / pak-]
	hokolepi-pakitamawahi (2) TA,3s,4p
*kolepk <prevail over> TI / TI_1 [kolep-]
	kolepkameekwe (1) TI,conj,2p,3-
*kolepkaam <persuade, prevail> TA [kolep-]
	hokolepkaamaawahi (1) TA,3p,4p
	kolepkaamaape (1) TA,1x,3-
*kolepkaamoofo <be persuaded> AI
	kolepkaamoofooki (1) AI,3p
*kolepkaaweewe <victory> NI [kolep-]
	kolepkaaweeweneki (1) NI,loc,-
kolepkaaweya <prevail> II [kolep-]
	kolepkaaweya (1) II,3-
kolesinii <Chorazin> NI / NI_NAME
	kolesin (1) NI,-s
	kolesinii (1) NI,-s
komaalawi <Gomorrah> Premodifier
	komaalawi (1) 
komai <cumi [Aramaic]> 
	komai (1) 
koociwe <why> 
	koociwe (71) 
*kookhanwi <sink> II [kwk-]
	kookhano (1) II,3p
kooki <sink> AI [kwk-]
	kooki (1) AI,3s
*kookin <dip> TI / TI_1
	kookinaki (1) TI,conj,3s,3-
*kookin <dip> TA
	kookinaaci (1) TA,conj,3s,4-
*kookinamaw <dip (on behalf of someone)> TA
	kookinamawaka (1) TA,part_ob,1s,3s
kookinoofo <be dipped, be sunk> AI
	kookinoofo (1) AI,3s
kookwe <[indefinite]>  [kookwe]
	kookwe (4) 
kookwe-kaaci <ever [indefinite]>  [kookwe]
	kookwe-kaaci (1) 
kookwe-kaaci-laakwa <whenever>  [kookwe]
	kookwe-kaaci-laakwa (1) 
kookwe-kaaci-tasi <wherever> Pronoun [kookwe]
	kookwe-kaaci-tasi (4) 
kookwe-laakwa <indefinite time>  [kookwe]
	kookwe-laakwa (1) 
kookwe-laakwa-kaaci <wherever, whenever>  [kookwe]
	kookwe-laakwa-kaaci (4) 
kookwe-laakwasi <eternal>  [kookwe]
	kookwe-laakasi (1) 
	kookwe-laakwasi (37) 
kookwe-neefa <whoever> NA [kookwe]
	kookwe-neefa (4) NA,3s
	kookwe-neefhi (3) NA,4p
	kookweeneefali (1) NA,4s
kookwe-neefa-kaaci <whoever> Pronoun [kookwe]
	kookwe-neefa-kaaci (68) NA,3s
	kookwe-neefaki-kaaci (2) NA,3p
	kookwe-neefali-kaaci (5) NA,4s
kookwe-nehi-kaaci <whatever> Pronoun [kookwe]
	kookwe-nehi-kaaci (35) 
kookwe-nehi-si <whatever [premodifier]> Pronoun [kookwe]
	kookwe-neh-si (2) 
	kookwe-nehi-si (1) 
kookwe-tasi-kaaci <wherever> Pronoun [kookwe]
	kookwe-tasi-kaaci (3) 
*kookweneefiwi <be a stranger> AI [kookwe]
	kikookweneefiwi (2) AI,2s
	nikookweneefiwi (2) AI,1s
kookwenehi <whatever>  [kookwe]
	kookwenehi (3) 
kookwenehsi <whichever>  [kookwe]
	kookwenehsi (4) 
kooli <gold> NI
	kooli (3) NI,-s
kooloci <in addition to> 
	kooloci (2) 
*koolot <add to> TI / TI_2
	hokooloto (1) TI,3s,3s
	kooloto (2) TI,3s,3s
*koolotaw <add to> TA
	koolotaakoopwa (2) TA,inv,3-,2p
koolotoote <be added> II
	koolotoote (1) II,3-
koona <snow>  [koona]
	koona (1) NA,3s
koosaami <Cosam> NA / NA_NAME
	koosaami (1) NA,3s
kooti <coat, cloak> NI
	hokootiimi (3) NI,poss,3s,-s
	kikootiimi (2) NI,poss,2s,-s
	kooti (2) NI,-s
	kootiiwali (4) NI,-p
kosaasi <Chuza> NA / NA_NAME
	kosaasi (1) NA,3s
kosko <pig, swine> NA [kosko]
	kosko (4) NA,3s
	koskohi (6) NA,4p
	koskooki (5) NA,3p
kotaacimetiiwe <decree> NI
	kotaacimetiiwe (1) NI,-s
*kotaacimiweewe <ordinance> NI
	hokotaacimiweewena (1) NI,poss,3s,-p
*kotahkowaafoowe <temptation> NI [kocaye, kot-, koc-]
	hokotahkowaafoowe (1) NI,poss,3s,-s
*kotahkowaal <tempt> TA [kocaye, kot-, koc-]
	hokotahkowaalekooli (1) TA,inv,4s,3s
	kikotahkowaasipwa (2) TA,2p,1-
	kotahkowaalaali (1) TA,3s,4s
	kotahkowaalaawaali (2) TA,3p,4s
	kotahkowaalekohi (1) TA,inv,4p,3s
kotaka <other, another> Pronoun [kotaki, kotaka]
	kotak (1) 
	kotaka (31) 
	kotakaki (22) 
	kotakali (40) 
	kotakhi (21) 
	kotaki (28) 
*kotakisi-kookwe-neefa <stranger> NA [kookwe]
	kotakisi-kookwe-neefali (1) NA,4s
	kotakisi-kookwe-neefhi (1) NA,4p
*kotakoocitaw <? weigh ?> TA
	hokotakoocitawaawaali (1) TA,3p,4s
*kotat <taste> TI / TI_1
	hokotata (1) TI,3s,3s
	kotata (1) TI,3s,3s
	kotataanaawa (3) TI,3p,3-
	kotataki (1) TI,conj,3s,3-
*kotaten <handle> TA
	kotateniko (1) TA,imp,2p,1s
*kotekon <turn> TI / TI_1
	kotekonamawaaci (1) TI,conj,3p,3-
*kotekon <turn> TA
	hokotekoneko (1) TA,inan_subj,3s,3s
	kotekonahi (1) TA,3s,4p
kotekonoote <be turned> II
	kotekonoote (1) II,3-
kotekwi <turn, return> AI [kotekwi]
	kotekwi (2) AI,1s / AI,3s
	kotekwiiki (3) AI,3p
	kotekwiilo (1) AI,imp,2s
	kotekwiiyeekwe (1) AI,conj,2p
	kweetekwiita (1) AI,part,3s
kotekwi <becoming, turning into> Preverb [kotekwi]
	kotekwi (1) 
*koteletiiwitaamhkwe <jurisdiction> NI [kw-]
	hokoteletiiwitaamhkwe (1) NI,poss,3s,-s
*kotesiwe <forbid> AI [kw-]
	kotesiweeci (1) AI,conj,3s
*kotet <rebuke> TI / TI_1
	hokoteta (3) TI,3s,3s
ksake <for, because> Conjunction
	ksake (682) 
ktapilekwa <gird, bind with a belt> TA [kt-, kc-]
	ktapilekwa (1) TA,inv,3s,2s
*ktik <plant> TI / TI_3 [kt-, kc-]
	ktike (1) TI,3s,3s
ktika <field> NI [kt-, kc-]
	hoktika (2) NI,poss,3s,-s
	hoktikaaneki (3) NI,poss/loc,3s,-
	hoktikaanilici (1) NI,poss,4-,-
	kiktikaaneki (1) NI,poss/loc,2s,-
	ktika (9) NI,-s
	ktikaana (2) NI,-p
	ktikaaneki (5) NI,loc,-
*ktikeewilenii <farmer> NA [kt-, kc-]
	ktikeewileni (1) NA,3s
	ktikeewilenihi (11) NA,4p
	ktikeewileniiki (5) NA,3p
*kwaakon <swallow> TA
	kwaakonaacki (1) TA,part_ag,3p,4-
*kwaalakatwi <empty> II
	yeekwaalakiki (1) II,part,3-
*kwahkamikatwi <end> II [hkw-]
	yeekwahkamikiki (1) II,part,3-
*kwakwaasakwi <wallow> AI
	kwakwaasakwiili (1) AI,4s
*kwakwaten <snatch, pluck> TA [kwakw-]
	kwakwatenaaci (1) TA,conj,3s,4-
	kwakwatenahi (1) TA,3s,4p
*kwakwaten <snatch, pluck> TI [kwakw-]
	kwakwatenano (2) TI,imp,2s,3-
*kwakwatenamaake <snatch, pluck> AI / AI+O [kwakw-]
	kwakwatenamaakeeko (1) AI,imp,2p
	kwakwtenamaakeeko (1) AI,imp,2p
*kwakwatenamaw <snatch, pluck> TA [kwakw-]
	hokwakwatenamaakooli (1) TA,inv,4s,3s
*kwakwatenoofo <be snatched, be plucked> AI [kwakw-]
	kwakwatenoofoyakwe (1) AI,part,1i
*kwakwecihkaw <tempt> TA [kocaye, kot-, koc-]
	hokwakwecihkaakooli (1) TA,inv,4s,3s
*kwakwehtaaneelem <marvel at> TA
	hokwakwehtaaneelemaali (1) TA,3s,4s
	hokwakwehtaaneelemekohi (1) TA,inv,4p,3s
*kwakwehtaaneelet <marvel at> TI / TI-O
	hokwakwehtaaneeletaanaawa (3) TI,3p,3-
	kwakwehtaaneeletamehi (1) TI,4p,3-
	kwakwehtaaneeletamoko (1) TI,imp,2p,3-
	kwakwehtaaneeletamowaaci (1) TI,conj,3p,3-
kwakwehtaani <marvel> NI
	kwakwehtaani (1) NI,-s
	kweekwehtaanhki (1) NI,-p
	kwekwehtaaniki (1) NI,-p
kwakwehtaanitehe <marvel> AI [(-)tehi; -tehe]
	kikwakwehtaaniteheepwa (1) AI,2p
	kwakwehtaanitehe (5) AI,3s
	kwakwehtaaniteheeki (16) AI,3p
	kwakwehtaaniteheeko (1) AI,imp,2p
	kwakwehtaaniteheelo (1) AI,imp,2s
	kwakwehtaaniteheeyeekwe (1) AI,conj,2p
	kwakwehtaanitehehi (2) AI,4p
kwakwehtaaniteheewe <amazement> NI
	kwakwehtaaniteheewe (4) NI,-s
kwakwetaki <various> 
	kwakwetaki (3) 
kwakwi <[quickly]> Preverb [kwakw-]
	kwakwi (5) 
*kwakwi <run> AI [kwakw-]
	kwakwiiki (1) AI,3p
*kwakwkot <cut off> TI / TI_1 [kwakw-]
	kwakwkotano (4) TI,imp,2s,3-
*kwasfa <come down, descend> AI
	kwasfaalo (1) AI,imp,2s
	kwasfaate (2) AI,subj,3s
*kwehf <fear> TA [kw-]
	kwehfekoci (1) TA,part_ag,inv,4-,3s
kwehkwi <if> Conjunction
	kwehkwi (214) 
	kwehkwike (2) 
	kwekkwi (1) 
kwehkwitoke <whether> 
	kwehkwitoke (2) 
*kwelepkoofo <be converted> AI
	kwelepkoofota (1) AI,part,3s
kwena <at the time, on the occasion; by chance> 
	kwena (9) 
kwenaani <due> Premodifier
	kwenaani (2) 
kweyehkwi <immediately> 
	kweyehkwi (3) 
*kwf <fear> TA [kw-]
	hokwfaali (1) TA,3s,4s
	hokwfaawaali (2) TA,3p,4s
	hokwfaawahi (6) TA,3p,4p
	hokwfahi (1) TA,3s,4p
	kikwfa (1) TA,2s,3s
	kikwfaape (1) TA,1i,3-
	kikwfele (1) TA,1s,2s
	kwfaata (1) TA,part_ag,3s,4-
	kwfeekwe (1) TA,part_ob,2p,3-
	kwfehko (6) TA,imp,2p,3-
	nikwfa (1) TA,1s,3s
kwfetiiwe <fear> NI [kw-]
	kwfetiiwe (2) NI,-s
*kwfoofo <be feared> AI [kw-]
	kwfoofooki (1) AI,3p
*kwiiki <Greek> NA / NA_NAME
	kwiikihi (1) NA,4p
kwiiki <Greek (language)> NI / NI_NAME
	kwiiki (1) NI,-s
kwiikiiwi <Greek> Premodifier
	kwiikiiwi (1) 
kwiikiiwiikwe <Greek woman> NA / NA_NAME
	kwiikiiwiikwe (1) NA,3s
*kwiikiiwilenawe <Greek person> NA
	kwiikiiwilenaweeki (1) NA,3p
*kwiil <lack, miss, not find> TI / TI_1 [kwiilaa-, kwiila-]
	hokwiila (1) TI,3s,3s
	hokwiilaanaawa (1) TI,3p,3-
	kwiilaanaawa (1) TI,3p,3-
*kwiilaalefi <lack, miss, not find> AI [kwiilaa-, kwiila-]
	nikwiilaalefi (1) AI,1s
kwiilaani <lack, miss, not find>  [kwiilaa-, kwiila-]
	kwiilaani (1) 
	kwiilayini (1) 
kwiilahi <must, necessarily>  [kwiilaa-, kwiila-]
	kwiila' (5) 
	kwiilah (2) 
	kwiilahi (32) 
	kwiilahiike (1) 
*kwiilahsilepwah <distress> TA [lepwa]
	hokwiilahsilepwahekonaawa (1) TA,inan_subj,3-,3p
*kwiilahsitehe <be in distress> AI [(-)tehi; -tehe]
	kwiilahsiteheeki (1) AI,3p
	kwiilahsitehehi (1) AI,4p
kwiilahsiteheewe <distress> NI [(-)tehi; -tehe]
	hokwiilahsiteheewenwa (1) NI,poss,3p,-
	kwiilahsiteheewe (1) NI,-s
*kwiilaw <miss, not find> TA
	kwiilawaawaaci (1) TA,conj,3p,4-
kwiliinias <Quirinius> NA / NA_NAME
	kwiliinias (1) NA,3s
*kwpene <fear> AI [kw-]
	kwpeneeki (4) AI,3p
	kwpeneko (1) AI,imp,2p
	kwpenelo (2) AI,imp,2s
	nikwpene (1) AI,1s
kwpeneewe <fear> NI [kw-]
	kwpeneewe (2) NI,-s
	kwpeneewena (1) NI,-p
kwpeneya <fear> II [kw-]
	kwpeneya (1) II,3-
*kwsiwe <fear> AI [kw-]
	kwsiweeko (1) AI,imp,2p
	kwsiweko (1) AI,imp,2p
kwsiweewe <fear> NI [kw-]
	kwsiweewe (1) NI,-s
*kwt <fear> TI / TI_1 [kw-]
	hokwta (1) TI,3s,3s
	hokwtaanaawa (2) TI,3p,3-
	kwtamoko (1) TI,imp,2p,3-
	kwtano (1) TI,imp,2s,3-
*kwtamh <hinder> TA [kw-]
	kwtamhaawaaki (1) TA,2p,3p
*kwtel <rebuke> TA [kw-]
	hokwtelaali (6) TA,3s,4s
	hokwtelaawaali (2) TA,3p,4s
	hokwtelaawahi (3) TA,3p,4p
	hokwtelahi (1) TA,3s,4p
	kikwtelaawa (1) TA,2p,3s
	kwtelaali (2) TA,3s,4s
	kwtelahi (1) TA,3s,4p
	kwtelehko (3) TA,imp,2p,3-
	kwtesi (2) TA,imp,2s,3-
	nikwtelaape (1) TA,1x,3-
kwteletiiwe <law> NI [kw-]
	hokwteletiiwe (2) NI,poss,3s,-s
	hokwteletiiweneki (5) NI,poss/loc,3s,-
	hokwteletiiwenwaaki (1) NI,poss/loc,3p,-
	kikwteletiiwenena (1) NI,poss,1i,-
	kikwteletiiwenwa (1) NI,poss,2p,-
	kikwteletiiwenwaaki (2) NI,poss/loc,2p,-
	kwteletiiwe (14) NI,-s
	kwteletiiweneki (28) NI,loc,-
kwteletiiwi <law> Premodifier [kw-]
	kwteletiiwi (1) 
*kyaalesiina <Gerasene> NA / NA_NAME
	kyaalesiinaki (3) NA,3p
laa <in> 
	laa (54) 
laafiwe <ascend> AI
	laafiwe (1) AI,3s
laakanoofi <light (not heavy)> II
	laakanoofi (1) II,3-
laakeeci <easily> Preverb [laakeet-]
	laakeeci (1) 
*laakeeletawt <make light of> TI / TI_2
	holaakeeletawtoonaawa (1) TI,3p,3-
*laakofw <few> 
	laakofoko (1) 
	laakofwi (1) 
	laakofwihi (1) 
	laakofwiimehi (5) 
*laakoom <treat as> TA
	laakooma (1) TA,2s,3s
laakwa <time, season; place> NI
	laakwa (77) NI,-s
	laakwaanike (1) NI,loc,-
laakwaamefiiwe <time, season> NI
	laakwaamefiiwe (1) NI,-s
	nitelaakwaamefiiwe (1) NI,poss,1s,-s
*laakwaamefiiya <be the season> II
	yeelaakwaamefiiyaaki (1) II,part,3-
*laakwahkamikatwi <be the time> II
	laakwahkamikiki (1) II,part,3-
laakwasi <time> 
	laakwasi (23) 
*laakweeweni <be the time> II
	laakweeweniki (1) II,part,3-
	yeelaakweeweniki (1) II,part,3-
*laalakehoote <be hollowed out> II
	yeelaalakehooteeki (1) II,part,3-
*laalhfwaacilot <transgress> TI / TI_1
	holaalhfwaacilotaanaawa (1) TI,3p,3-
	kilaalhfwaacilotaanaawa (1) TI,2p,3-
*laamahkika <cellar> NI
	laamahkikaaneki (1) NI,loc,-
laamataaka <womb> NI
	holaamataakanilici (2) NI,poss,4-,-
	laamataaka (1) NI,-s
laamatahkehfecika <foundation> NI
	laamatahkehfecika (2) NI,-s
laameki <within> 
	laameki (22) 
*laami <journey> AI
	yeelaamiici (1) AI,part,3s
	yeelaamiilici (1) AI,part,4-
	yeelaamiiyeekwe (2) AI,part,2p
laami <journey> AI
	laami (2) AI,3s
	laamiiki (1) AI,3p
laamitahfa <under> 
	laamitahfa (3) 
laamotaaka <womb> NI
	holaamotaakaneki (1) NI,poss/loc,3s,-
	holaamotaakanilici (1) NI,poss,4-,-
	kilaamotaakaneki (2) NI,poss/loc,2s,-
	laamotaaka (1) NI,-s
	laamotaakana (1) NI,-p
	laamotaakaneki (1) NI,loc,-
	nilaamotaakaneki (1) NI,poss/loc,1s,-
*laamotaw <be carried by [pregnancy]> TA
	lelaamotaakocki (3) TA,part_ob,inv,4-,3p
*laamyehfe <move in a direction, follow a course> II
	yeelaamyehfeki (1) II,part,3-
*laapaacim <read, interpret> TI
	laapaacimoki (2) TI,conj,3s,3-
laapaatota <read, interpret> 
	holaapaatotaanaawa (1) TI,3p,3-
	kilaapaatotaanaawa (3) TI,2p,3-
	laapaatota (1) TI,2s,3s
	laapaatotaanaawa (7) TI,2p,3-
	laapaatotaki (1) TI,conj,3s,3-
	laapaatotameekwe (2) TI,conj,2p,3-
	lelaapaatotaka (2) TI,part_ag,3s,3-
*laapaatotamaw <interpret> TA
	laapaatotamawahi (1) TA,3s,4p
laapaatotoote <be interpreted> II
	laapaatotoote (2) II,3-
	yeelaapaatotooteeki (1) II,part,3-
*laapacike <look> AI [-aape; -aapi; -aapa-]
	yeelaapacikeecki (1) AI,part,3p
*laapamoofo <be seen> AI [w- (+ -aapa-)]
	yeelaapamoofota (1) AI,part,3s
*laape <face toward> AI [-aape; -aapi; -aapa-]
	yeelaapeelici (1) AI,part,4-
*laapeewe <face> NI
	hotelaapeewe (3) NI,poss,3s,-s
	hotelaapeewenwa (1) NI,poss,3p,-
*laapeeya <face toward> II [-aape; -aapi; -aapa-]
	yeelaapeeyaaki (1) II,part,3-
laapeska <face> AI [w- (+ -aapa-)]
	laapeska (2) AI,3s
	laapeskaalici (1) AI,part,4-
*laapeska <face> II
	yeelaapeskaaki (1) II,part,3-
laapi <look, raise one's eyes> AI [w- (+ -aapa-)]
	laapi (15) AI,3s
	laapici (1) AI,conj,3s
	laapiiki (3) AI,3p
	laapiko (2) AI,imp,2p
	yeelaapiwaaci (1) AI,part,3p
laapi <inherited> Premodifier [laap-]
	laapi (3) 
*laapicimoofo <have hung around> AI
	laapicimoofolici (1) AI,conj,4-
	layaapicimoofolici (1) AI,part,4-
laapicimota <veil> NI
	laapicimota (3) NI,-s
*laapicinwa <be hung around> AI
	laapicinelite (1) AI,subj,4s
*laapicit <hang, suspend> TI / TI_2 [laapit-]
	holaapicito (1) TI,3s,3s
*laapicitoofo <have hanging around> AI [laapit-]
	laapicitoofote (1) AI,subj,3s
*laapiiwe <sight> NI
	hotelaapiiweneki (3) NI,poss/loc,3s,-
	hotelaapiiwenwaaki (1) NI,poss/loc,3p,-
	kitelaapiiweneki (4) NI,poss/loc,2s,-
*laapilenaweewiiwe <regeneration> NI
	laapilenaweewiiweneki (1) NI,loc,-
*laapitenwi <hang> II [laapit-]
	laapiteki (1) II,conj,3-
*laapitepeelecike <inherit> AI [laap-]
	layaapitepeelecikeeta (2) AI,part,3s
laapitepeelecikeewe <inheritance> NI [laap-]
	laapitepeelecikeewe (2) NI,-s
*laapitepeelet <inherit> TI / TI_1 [laap-]
	laapitepeeletama (1) TI,conj,1s,3-
	layaapitepeeletaka (1) TI,part_ag,3s,3-
*laapitephaw <repay> TA
	laapitephole (1) TA,1s,2s
*laapowe <rehearse, go over again> AI / AI+O [laap-]
	laapoweeki (1) AI,3p
laapsinwa <inherit> AI / AI+O [laap-]
	laapisina (1) AI,conj,1s
	laapsina (1) AI,conj,1s
	laapsinelici (1) AI,conj,4-
	laapsinwa (2) AI,3s
laasenias <Lysanias> NA / NA_NAME
	laasenias (1) NA,3s
laasiwe <descend> AI
	laasiwe (3) AI,3s
	laasiweelici (1) AI,conj,4-
	laasiweelo (2) AI,imp,2s
	laasiweeta (1) AI,part,3s
	laasiweete (1) AI,subj,3s
	laasiwete (1) AI,subj,3s
*laasiween <let down, take down> TA
	holaasiweenaali (1) TA,3s,4s
	laasiweenaawaali (1) TA,3p,4s
	laasiwenekoci (1) TA,conj,inv,4-,3s
laasiwehfenwi <descend> II
	laasiwehfenwi (2) II,3s
laasiwehsinwa <descend> AI
	laasiwehsiki (1) AI,conj,3s
	laasiwehsinooli (1) AI,4s
	laasiwehsinwa (1) AI,3s
*laasiwen <let down, take down> TI / TI_1
	laasiwenaanaawa (1) TI,3p,3-
laasiyofe <descend> AI
	laasiyofe (1) AI,3s
	laasiyofeli (1) AI,4s
	laasiyofelici (1) AI,part,4-
*laatotamaw <speak of> TA
	laatotamaweci (1) TA,part_ob,pass,-,3s
*laatotoote <be rumored> II
	yeelaatotooteeki (1) II,part,3-
laawatenamaatiiwe <remission> NI
	laawatenamaatiiwe (1) NI,-s
laawi <among, in the middle of> Preverb
	laawi (3) 
laawitaamhkwe <region> NI
	laawitaamhkwe (1) NI,-s
laawtekwe <in midst of>  [laaw-, laa-]
	laawtekwe (2) 
*lahkeeph <set, place> TA
	lahkeephaki (1) TA,conj,1s,3s
*lahkeepi <sit> AI
	yeelahkeepici (1) AI,part,3s
	yeelahkeepilici (1) AI,part,4-
lahkehfenwi <be built on> II
	lahkehfenwi (1) II,3s
*lahkehfet <present, set forth> TI / TI_2
	hotelahkehfeto (1) TI,3s,3s
	lahkehfetoope (1) TI,1i,3-
*lahkootiiya <in order, according to> II
	weelahkootiiyaaki (1) II,part,3-
	yeelahkootiiyaaki (1) II,part,3-
*lahoot <cry out> TI / TI-O
	lahootamelici (1) TI,conj,4-,3-
	lahootamohi (1) TI,4p,3-
	lahootamooki (8) TI,3p,3-
	lahootamwa (2) TI,3s,3-
	yeelahootaki (1) TI,conj,3s,3-
lakokwe <very> 
	lakokwe (8) 
*lakokweeletamaw <wonder at> TA [-eele- (+ -m-, -ta)]
	holakokweeletamawaawaali (1) TA,3p,4s
lakokwehtaani <wonderful> Premodifier
	lakokwehtaani (2) 
lalakwi <between>  [lalakwi]
	lalakwi (3) 
*lalemacfa <leap> AI [lemat-]
	lalemacfaako (1) AI,imp,2p
*lasehto <clothe> AI [-see, -esee, -asee]
	lasehtoote (2) AI,subj,3s
lasiikaaci <abominable> Premodifier
	holasiikaaci (1) 
	lasiikaaci (1) 
lasiikaaciweefiiwe <abomination> NI
	lasiikaaciweefiiwe (1) NI,-s
	lasiikaaciwefiiwe (1) NI,-s
*laten <move> TI / TI_1
	latenaana (1) TI,1s,3p
	latenaanaawa (1) TI,3p,3-
	latenano (2) TI,imp,2s,3-
*laten <move> TA
	lateni (1) TA,imp,2s,3-
*latenamaw <beckon to> TA
	hotelatenamawaawahi (1) TA,3p,4p
*latenoofo <be moved> AI
	latenoofooli (1) AI,4s
latii <Lot> NA / NA_NAME
	latii (3) NA,3s
lawi <do> AI / AI+O
	lawi (10) AI,1s / AI,2s / AI,3s
	lawiici (2) AI,conj,3s
	lawiicki (1) AI,part,3p
	lawiike (3) AI,subj,3-
	lawiilici (1) AI,conj,4-
	lawiilo (1) AI,imp,2s
	lawiipe (1) AI,1x
	lawiipwa (4) AI,2p
	lawiiwaaci (1) AI,conj,3p
	lawiiya (2) AI,conj,1s
lawikaafo <be written about> AI
	lawikaafo (1) AI,3s
*lawikaaloofo <be written about> AI
	yeelawikaaloofoci (1) AI,part,3s
	yeelawikaaloofolici (1) AI,part,4-
lawikaate <be written> II
	lawikaate (3) II,3-
lawike <write> AI
	lawike (1) AI,3s
	lawikeelo (2) AI,imp,2s
	lawikeepi (4) AI,3-
	lawikeeya (1) AI,conj,1s
	yeelawikeeci (1) AI,part,3s
	yeelawikeeki (9) AI,conj,3-
laya <lawyer> NA
	laya (1) NA,3s
	layahi (1) NA,4p
	layaki (4) NA,3p
	layali (1) NA,4s
lecali <Rachel> NA / NA_NAME
	lecali (1) NA,3s
*lecehtaw <use hands on> TA [(-)lec-]
	lecehtawipwa (1) TA,2p,1s
leceska <stretch out the hand> AI [(-)lec-]
	leceska (1) AI,3s
leekawi <sand> NI [leekawi]
	leekawi (1) NI,-s
*leewa <viper> NA
	leewaaki (2) NA,3p
	leewaki (2) NA,3p
*lehapi <Rahab> NA / NA_NAME
	lehapiili (1) NA,4s
lehfe <breathe> AI [lee- (+ -?fee)]
	lehfe (1) AI,3s
*lehfehtaw <breathe on> TA [lee- (+ -?fee)]
	lehfehtawahi (1) TA,3s,4p
*lehfi <spirit> NA
	lehfihi (1) NA,4p
lekhi <much> 
	lekhi (19) 
lekhokwiiwe <flood> NI [lek-]
	lekhokwiiwe (3) NI,-s
lekokwa' <? than ?> 
	lekokwa' (1) 
*lekokwaape <face> AI
	yeelekokwaapeeci (1) AI,part,3s
*lekon <bury> TA [kekw-]
	holekonaawaali (1) TA,3p,4s
	lekonaawaaci (3) TA,conj,3p,4-
	lekonaki (2) TA,conj,1s,3s
*lekoniwe <bury> AI [kekw-]
	lekoniweewaaci (1) AI,conj,3p
lekonoofo <be buried> AI [kekw-]
	lekonoofo (1) AI,3s
	lekonoofolici (1) AI,conj,4-
*lekonoofoowe <burial, being buried> NI [lekw-]
	nilekonoofoowe (2) NI,poss,1s,-s
*lekoskaw <possess> TA
	holekoskaakooli (1) TA,inv,4s,3s
	lekoskaakocki (3) TA,part_ob,inv,4-,3p
	lekoskaakolici (2) TA,part_ob,inv,4-,4-
	lekoskaakota (4) TA,part_ob,inv,4-,3s
lekowhaske <cliff> NI
	lekowhaske (2) NI,-s
*lelhfeeya <continue> II
	yeelhfeeyaaki (1) II,part,3-
*lelhkam <tear> TA
	kilelhkamekowaaki (1) TA,inv,3p,2p
lelhkehka <tear> II [lel?ky-]
	lelhkehka (2) II,3-
	lelhkehkaaki (2) II,part,3-
*lelhkin <tear> TI [lel?ky-]
	holelhkinaana (1) TI,3s,3p
	holiilelhkinaana (1) TI,3s,3p
	lelhkina (2) TI,3s,3s
	lelhkinaataako (1) TI,imp,1i,3-
*lelhskonamaati <distribute> AI
	lelhskonamaatihi (1) AI,4p
*lelhskonamaw <distribute> TA
	holelhskonamawahi (1) TA,3s,4p
	lelhskonamawi (1) TA,imp,2s,3-
lema <Ramah> NI / NI_NAME
	lema (1) NI,-s
lema <lama [Aramaic word]> 
	laama (1) 
	lema (1) 
lemacfe <leap> AI [lemat-]
	lemacfe (1) AI,3s
	lemacfeli (1) AI,4s
*lemacfeeya <leap> II [lemat-]
	lemacfeeyaaki (1) II,part,3-
*lemafkohkwe <be the feast> II
	lemafkohkweki (1) II,conj,3-
lemafkohkweewe <feast> NI
	lemafkohkweewe (2) NI,-s
*lemataph <set, place> TA [lemat-]
	holemataphaali (2) TA,3s,4s
	holemataphaawaali (1) TA,3p,4s
	holemataphaawahi (1) TA,3p,4p
	lemataphaali (4) TA,3s,4s
	lemataphahi (2) TA,3s,4p
	lemataphehko (2) TA,imp,2p,3-
	lemataptaakwi (1) TA,pass,-,3s
lematapiwa <sit> AI [lemat-]
	lematapi (9) AI,3s
	lematapici (9) AI,conj,3s
	lematapicki (5) AI,part,3p
	lematapiiki (10) AI,3p
	lematapiili (1) AI,4s
	lematapiko (2) AI,imp,2p
	lematapilici (17) AI,conj,4- / AI,part,4-
	lematapilo (7) AI,imp,2s
	lematapita (3) AI,part,3s
	lematapite (1) AI,subj,3s
	lematapiwa (22) AI,3s
	lematapiwaaci (3) AI,conj,3p
	lematapiyaake (1) AI,conj,1x
	lematapiyeekwe (2) AI,conj,2p
	nilematapi (1) AI,1s
*lematkwele <look up> AI
	lematkweleko (1) AI,imp,2p
lemeki <Lamech> NA / NA_NAME
	lemeki (1) NA,3s
lemii <Ram> NA / NA_NAME
	lemii (1) NA,3s
	lemiili (1) NA,4s
lenawe <people> NA
	hotelenaweemhi (4) NA,poss,3s,4p
	kitelenaweema (1) NA,poss,2s,3s
	lenawe (16) NA,3s
	lenaweeki (41) NA,3p
	lenaweeli (3) NA,4s
	lenawehi (23) NA,4p
	nitelenaweemhi (1) NA,poss,1s,4p
lenaweewi <life exists> AI
	hotelenaweewici (1) AI,conj,3s
	lenaweewi (14) AI,2s / AI,3s
	lenaweewici (6) AI,conj,3s
	lenaweewicki (2) AI,part,3p
	lenaweewiiki (1) AI,3p
	lenaweewilici (2) AI,conj,4-
	lenaweewipwa (1) AI,2p
	lenaweewita (5) AI,part,3s
	lenaweewite (2) AI,subj,3s
	lenaweewiya (1) AI,part,1s
	nitelenaweewi (1) AI,1s
*lenaweewi <be life> II
	lenaweewiki (1) II,conj,3-
*lenaweewihtaw <live for> TA
	holenaweewihtawaawaali (1) TA,3p,4s
lenaweewiiwe <life> NI
	hotelenaweewiiwe (25) NI,poss,3s,-s
	kitelenaweewiiwe (1) NI,poss,2s,-s
	kitelenaweewiiwenwa (3) NI,poss,2p,-
	lenaweewiiwe (46) NI,-s
	lenaweewiiweeneki (1) NI,loc,-
	lenaweewiiweneki (10) NI,loc,-
	nitelenaweewiiwe (3) NI,poss,1s,-s
*lenaweewiiweni <be life> II
	lenaweewiiweniki (1) II,conj,3-
*lenaweewiiwenwi <be life> II
	lenaweewiiweno (1) II,3p
lenaweewiiya <live> II
	leelenaweewiiyaaki (1) II,part,3-
	lenaweewiiya (1) II,3-
	lenaweewiiyaake (1) II,subj,3-
	lenaweewiiyaaki (2) II,part,3-
leniwi <be (such) a person> AI
	leniwi (1) AI,3s
	leniwiya (1) AI,conj,1s
	yeeleniwiyani (12) AI,part,2s
lepaayii <Rabbi> NA / NA_NAME
	lepaayii (15) NA,3s
leponaayi <Rabboni> NA
	leponaayi (2) NA,3s
*lepwa <wise> AI [lepwa]
	lepwaacki (2) AI,part,3p
	lepwaalici (1) AI,part,4-
lepwaawe <wisdom, knowledge> NI [lepwa]
	holepwaawe (3) NI,poss,3s,-s
	holepwaaweneki (1) NI,poss/loc,3p,-
	lepwaawe (8) NI,-s
	lepwaaweneki (1) NI,loc,-
lepwaaweewi <wise, wisdom> Premodifier [lepwa]
	lepwaaweewi (1) 
lepwaawefi <wise> AI
	lepwaawefi (2) AI,3s
	lepwaawefihi (1) AI,4p
	lepwaawefiiki (1) AI,3p
	lepwaawefiko (1) AI,imp,2p
	lepwaawefita (2) AI,part,3s
*lepwaaweleni <person of wisdom> NA [lepwa]
	lepwaawelenihi (1) NA,4p
lepwaawi <wise> Preverb
	lepwaawi (2) 
*lepwaawileni <wise person> NA [lepwa]
	lepwaawilenihi (2) NA,4p
	lepwaawileniiki (2) NA,3p
*lepwah <make feel> TA [lepwa]
	lepwahekooli (1) TA,inv,4s,3s
*lepwaskaw <make feel> TA [lepwa]
	lepwaskaakoci (1) TA,conj,inv,4-,3s
	lepwaskawaali (1) TA,3s,4s
*lesimo <flee (to somewhere)> AI [-esimo]
	lesimoko (1) AI,imp,2p
	lesimolo (1) AI,imp,2s
	lesimooki (1) AI,3p
	lesimowaate (2) AI,subj,3p
lesolesii <Lazarus> NA / NA_NAME
	lesolesii (9) NA,3s
	lesolesiili (6) NA,4s
letine <Latin> NI / NI_NAME
	letine (1) NI,-s
*lhfe <go> AI
	lhfeelici (1) AI,conj,4-
	lhfeewaaci (2) AI,conj,3p
	yaalhfeeki (1) AI,3p
	yeelelhfeewaaci (2) AI,part,3p
	yeelelhfeeyani (1) AI,part,2s
*lhfwaacilawiiwe <transgressor> NA
	lhfwaacilawiiwenhi (1) NA,4p
*lhfwaacimo <proclaim> AI
	lhfwaacimolo (1) AI,imp,2s
	lhfwaacimopi (1) AI,3-
*lhfwaatot <proclaim> TI / TI_1 [l?fwee-]
	holhfwaatotaanaawa (1) TI,3p,3-
	lhfwaatota (2) TI,3s,3s
	lhfwaatotama (1) TI,conj,1s,3-
	lhfwaatotamoko (1) TI,imp,2p,3-
	lhfwaatotamowaaci (1) TI,conj,3p,3-
	lhfwaatotano (1) TI,imp,2s,3-
*lhfwaatotamaw <proclaim> TA
	lhfwaatotamawaki (1) TA,conj,1s,3s
*lhfweewe <dispersion> NI [l?fwee-]
	lhfweeweneki (1) NI,loc,-
*lhfwelhkaw <scatter> TA [l?fwee-]
	holhfwelhkawahi (1) TA,3s,4p
lhfwelhkoofo <be scattered> AI [l?fwee-]
	lhfwelhkoofo (1) AI,3s
	lhfwelhkoofooki (1) AI,3p
*lhfwen <scatter, disperse> TA [l?fwee-]
	lhfwenahi (1) TA,3s,4p
*lhfwen <spread around> TI / TI_1 [l?fwee-]
	holhfwena (1) TI,3s,3s
	lhfwena (1) TI,3s,3s
*lhfweni <scatter, disperse> AI
	lhfwenike (2) AI,subj,3-
lhfwenoote <be spread> II [l?fwee-]
	lhfwenoote (1) II,3-
*lhfwepakitaawe <scatter> AI [l?fwee- / pak-]
	lhfwepakitaaweya (1) AI,conj,1s
	lhfwepakitaaweyani (1) AI,conj,2s
*lhfwesk <scatter> TA [l?fwee-]
	lhfweskawaali (2) TA,3s,4s
*lhfweska <be scattered> AI [l?fwee-]
	lelhfweskaalici (1) AI,part,4-
	lhfweskaaki (1) AI,3p
	lhfweskaayeekwe (1) AI,conj,2p
*lhk <get in (a boat)> TI / TI-O
	lhkaki (5) TI,conj,3s,3-
	lhkamelici (2) TI,conj,4-,3-
	lhkamooki (3) TI,3p,3-
	lhkamwa (8) TI,3s,3-
lhkahi <?> Preverb
	lhkahi (1) 
*lhokwi <launch> AI
	lhokwiiki (1) AI,3p
	lhokwilo (1) AI,imp,2s
	yeelelhokwiwaaci (1) AI,part,3p
lhskahki <field> NI
	lhskahki (2) NI,-s
	lhskahkiki (1) NI,loc,-
*lhskim <revile> TA [l?sk-]
	holhskimaawaali (2) TA,3p,4s
*lhskimaw <reproach> TA [l?sk-]
	holhskimekooli (1) TA,inv,4s,3s
	lhskimelwaakwe (1) TA,conj,3-,2p
lhskimetiiwe <reviling> NI [l?sk-]
	lhskimetiiwe (1) NI,-s
	lhskimetiiwena (1) NI,-p
*lhskit <reproach> TI / TI_1 [l?sk-]
	lhskitaana (1) TI,3s,3p
*lhspawikaafoowe <superscription> NI [sp-]
	holhspawikaafoowe (3) NI,poss,3s,-s
lhspawikeewe <superscription> NI [sp-]
	lhspawikeewe (1) NI,-s
	spawikeewe (1) NI,-s
lhspi <high>  [sp-]
	lhspi (5) 
lhspimekofi <be made higher, be placed above> AI [sp-]
	lhspimekofi (1) AI,3s
lihfiiwanhika <scourge> NI
	lihfiiwanhika (1) NI,-s
*lihfiiwanhotiiwawikaafoowe <lash, stripe> NI
	lihfiiwanhotiiwawikaafoowena (3) NI,-p
*lihfiiwanhw <scourge> 
	holihfiiwanhwaali (2) TA,3s,4s
	lihfiiwanhokowaaki (1) TA,inv,3p,2p
	lihfiiwanhwa (2) TA,1s,3s
	lihfiiwanhwaaci (1) TA,conj,3s,4-
	lihfiiwanhwaawaaci (1) TA,conj,3p,4-
	lihfiiwanhwaawaaki (1) TA,2p,3p
	lihfiiwanhwaawaali (2) TA,3p,4s
lihoopoemii <Rehoboam> NA / NA_NAME
	lihoopoemii (1) NA,3s
	lihoopoemiili (1) NA,4s
liifaaiti <Levite> NA / NA_NAME
	liifaaihi (1) NA,4p
	liifaaiti (1) NA,3s
*liifaayi <Levi> NA / NA_NAME
	liifaai (4) NA,3s
	liifaayiili (1) NA,4s
liikatahkamikatwi <dismantled> II [liiky-]
	liikatahkamikatwi (2) II,3s
*liikatahkamikifiiwe <desolation> NI [liiky-]
	liikatahkamikifiiweneki (2) NI,loc,-
*liikatefiiwe <ruin, destruction> NI
	holiikatefiiwe (1) NI,poss,3s,-s
*liikaten <destroy> TI / TI_1
	liikatenaana (1) TI,1s,3p
	liikatenaka (1) TI,part_ag,3s,3-
	liikatenama (1) TI,conj,1s,3-
	liikatenamoko (1) TI,imp,2p,3-
*liikin <take off clothing> TA
	holiikinaawaali (2) TA,3p,4s
	holiikinekohi (1) TA,inv,4p,3s
liise <Rhesa> NA / NA_NAME
	liise (1) NA,3s
*liiwafike <smoke> AI [liiw-]
	liiwafikeelici (1) AI,part,4-
liiyoo <Reu> NA / NA_NAME
	liiyoo (1) NA,3s
*lilathoofo <be wounded> AI
	yeelilathoofolici (1) AI,part,4-
*lohfah <bring out, remove> TA
	lohfahaali (2) TA,3s,4s
	lohfahaawaali (1) TA,3p,4s
lohfahoofo <be brought out> AI
	lohfahoofo (1) AI,3s
lohfaleti <make each other go out [reciprocal]> AI
	lohfaleti (1) AI,3-
*lohfat <bring out> TI / TI_2
	lohfato (1) TI,3s,3s
	lohfatooci (2) TI,conj,3s,3-
*lohfataw <bring out someone for someone> TA
	lohfatoolepwa (1) TA,1s,2p
lohfe <go out> AI [loo- (+ -?fe, piyee-)]
	kilohfaapwa (1) AI,2p
	laalohfe (1) AI,3s
	lelohfaalici (1) AI,part,4-
	lohfa (5) AI,1s / AI,2s
	lohfaaci (11) AI,conj,3s
	lohfaacki (1) AI,part,3p
	lohfaako (1) AI,imp,2p
	lohfaalici (3) AI,conj,4-
	lohfaalo (8) AI,imp,2s
	lohfaapwa (3) AI,2p
	lohfaawaaci (7) AI,conj,3p
	lohfaawaate (1) AI,subj,3p
	lohfaaya (2) AI,conj,1s
	lohfaayeekwe (6) AI,conj,2p
	lohfe (40) AI,3s
	lohfeeki (19) AI,3p
	lohfeeli (1) AI,4s
	lohfehi (3) AI,4p
lohfe <[out, out of]> Preverb [loo- (+ -?fe, piyee-)]
	holohfe (5) Preverb,prefixed
	lohfe (51) 
	nilohfe (2) Preverb,prefixed
lohfehtanwi <flow out> II [loo- (+ -?fe, piyee-)]
	lohfehtanwi (1) II,3s
*lohfelhkaw <put out> TA [loo- (+ -?fe, piyee-)]
	lohfelhkawaaci (1) TA,conj,3s,4-
	lohfelhkawaawaali (1) TA,3p,4s
	lohfelhkawahi (1) TA,3s,4p
lohfelhkoofo <be put out> AI
	lohfelhkoofo (1) AI,3s
	lohfelhkoofooki (1) AI,3p
	lohfelhkoofowaaci (1) AI,conj,3p
	lohfelhkoofoya (1) AI,conj,1s
*lohfen <remove from, take out> TA [loo- (+ -?fe, piyee-)]
	lohfenaci (1) TA,conj,2s,3-
*lohfen <remove from, take out> TI / TI_1 [loo- (+ -?fe, piyee-)]
	holohfena (3) TI,3s,3s
	lohfenaanaawa (1) TI,3p,3-
lohfeska <go out> II
	lohfeska (1) II,3s
	lohfeskaaki (1) II,part,3-
*lohfewel <lead out> TA [-we-, -eewe- (+ -l-, -to) / loo- (+ -?fe, piyee-)]
	holohfewelahi (2) TA,3s,4p
lohfeya <go out> II [loo- (+ -?fe, piyee-)]
	lohfeya (14) II,3-
lohkaamekhaawe <dig, till the ground> AI
	lohkaamekhaawe (1) AI,1s
*lohkach <tire, make tired> TA
	lohkachekwa (1) TA,inv,3s,1s
lohkatefi <tired> AI
	lohkatefi (1) AI,3s
lokhaana <flour> NI
	lokhaana (2) NI,-s
*lomhkoon <anoint> TA [lomy-]
	holomhkoonaawahi (1) TA,3p,4p
	kilomhkoona (1) TA,2s,3s
	lelomhkoonaata (1) TA,part_ag,3s,4-
	lomhkoonaali (1) TA,3s,4s
	nilomhkoonekwa (1) TA,inv,3s,1s
lomhkoowe <ointment> NI [lomy-]
	lomhkoowe (14) NI,-s
*lomhkwi <anoint> AI [lomy-]
	lomhkwiilo (1) AI,imp,2s
*lomin <anoint> TI / TI_1 [lomy-]
	lominaana (2) TI,3s,3p
*lominamaw <anoint> TA [lomy-]
	holominamawaali (1) TA,3s,4s
*lominoowe <ointment> NI [lomy-]
	lominoowena (1) NI,-p
loofasi <Rufus> NA / NA_NAME
	loofasi (1) NA,3s
*loofii <Ruth> NA / NA_NAME
	loofiili (1) NA,4s
*looloofo <be hired> AI
	yeelooloofocki (1) AI,part,3p
*looloosenikana <torch> NA
	looloosenikanhi (1) NA,4p
*loomeni <Roman> NA / NA_NAME
	loomeniiki (1) NA,3p
lowaskwi <rue [herb]> NI
	lowaskwi (1) NI,-s
*lwaamatwi <descend> II [low-]
	lwaamahkiki (1) II,part,3-
*lwaami <down, bottom> NI [low-]
	lwaameki (1) NI,loc,-
*lwahsinwa <logde> AI
	lwahsinooki (3) AI,3p
*lwe <make a sound> II
	lweki (1) II,part,3-
*lyeewe <have (such an) appearance> AI
	yeelyeeweci (1) AI,part,3s
*m <say to> TA
	maaci (1) TA,conj,3s,4-
maa <myrrh> NI
	maa (3) NI,-s
maa <[indefinite remote]> 
	maa (12) 
maacilepwa <feel moved> AI [maaci, maat-]
	maacilepwa (1) AI,3s
*maacilepwah <move, instill feeling> TA [lepwa]
	homaacilepwahekohi (1) TA,inv,4p,3s
*maaciloofi <small> AI
	kcimaaciloofi (2) AI,2s / AI,3s
	maaciloofihi (1) AI,4p
maacitehe <feel moved> AI [(-)tehi; -tehe / maaci, maat-]
	maacitehe (2) AI,3s
	maaciteheeki (3) AI,3p
	maaciteheeli (1) AI,4s
maackwaafi <little> II
	maackwaafi (3) II,3s
	maackwaafiki (1) II,part,3-
maackwaalakatoofi <narrow> II
	maackwaalakatoofi (2) II,3- / II,3s
maafe <Martha> NA / NA_NAME
	maafe (11) NA,3s
	maafeli (3) NA,4s
	mefe (1) NA,3s
maalaakasi <a while> 
	maalaakasi (1) 
*maalaakwaamatoofi <near> II
	maalaakwaamatoofiki (1) II,conj,3-
*maalaakwaamefi <near> AI
	maalaakwaamefici (1) AI,conj,3s
*maalaakwaamefiiya <near> II
	maalaakwaamefiiyaaki (2) II,conj,3-
maalaakwahi <over there (near or far)> 
	maalaakwa (2) 
	maalaakwa' (4) 
	maalaakwahi (58) 
*maalaakwahi <near> II
	maalaakwahiki (1) II,conj,3-
*maalaakwahiwi <near> AI
	maalaakwahiwici (1) AI,conj,3s
maalaakwasihi <period of time, a while> 
	maalaakwasi (6) 
	maalaakwasihi (1) 
maalecihi <little, small amount> NI
	kcimaalecihi (1) NI,-s
	maalecihi (5) NI,-s
	maalecihiki (1) NI,loc,-
maalefiiwe <abundance> NI [maale, mamaale-]
	maalefiiwe (3) NI,-s
	maalefiiweneki (1) NI,loc,-
maalekhi <piece> NI
	maalekhi (11) NI,-s
	maayaalecihi (3) NI,-p
	maayaalekhi (1) NI,-p
maalekhitaamhkwe <region> NI
	maalekhitaamhkwe (1) NI,-s
maalektasi <in that area, around there> 
	maalektasi (1) 
maalespi <low> 
	maalespi (1) 
maaletwi <abundant> II
	maaletwi (2) II,3s
*maalhokwi <launch (out)> AI
	maalhokwilici (1) AI,conj,4-
*maali <many, greatly> Premodifier [maale, mamaale-]
	homaali (2) Preverb,prefixed
maali <much, abundantly> 
	maali (3) 
maalohfefiiya <slow> II
	maalohfefiiya (1) II,3-
maamaatakoska <epileptic> AI [maatakwi]
	maamaatakoska (1) AI,3s
*maamamyeenaanhiwe <torment> AI [mamy- (+ -eenawe, -eenaan-); (+ -aatwe)]
	maamamyeenaanhiweelici (1) AI,part,4-
*maamawaapam <turn to> TA
	homaamawaapamaawaali (1) TA,3p,4s
*maamhfaapyeht <broaden> TI / TI_2
	homaamhfaapyehtoonaawa (1) TI,3p,3-
*maamhkaweelemoofoowe <remembrance> NI [-eele- (+ -m-, -ta) / m?k-, miim?k-, -mi?k-]
	nimaamhkaweelemoofooweneki (1) NI,poss/loc,1s,-
*maamhsiht <enlarge> TI / TI_2 [m?f-, m?s-, me?s-]
	homaamhsihtoonaawa (1) TI,3p,3-
*maamhsimekofihtaw <exercise authority over> TA
	homaamhsimekofihtaakowahi (1) TA,inv,4p,3p
*maamoosikiiskwe <prophet> NA
	homaamoosikiiskwemali (1) NA,poss,3s,4s
	homaamoosikiiskwemhi (1) NA,poss,3s,4p
*maamoosikiiskweewi <be a prophet> AI
	maamoosikiiskweewilici (1) AI,conj,4-
	maamoosikiiskweewite (1) AI,subj,3s
	maamoosikiiskweewiyani (1) AI,conj,2s
maamoosikiiskweewi <prophet> Premodifier
	maamoosikiiskweewi (1) 
*maapayecikaasiwe <be a neighbor> AI
	maapayecikaasiweeta (1) AI,part,3s
*maapayeecikaal <be a neighbor to> TA
	maapayecikaalaacki (1) TA,part_ag,3p,4-
	maapayecikaalekoci (1) TA,part_ag,inv,4-,3s
	maapayeecikaalehka (2) TA,part_ag,3s,2s
*maapyeecikaaletiima <neighbor> NA
	kimaapyeecikaaletiima (3) NA,poss,2s,3s
	maaopyeecikaaletiimali (1) NA,poss,3s,4s
	nimaapyeecikaaletiima (1) NA,poss,1s,3s
*maapyeecikaaletiiwe <neighbor> NA
	maaopyeecikaaletiiwenhi (2) NA,poss,3s,4p
	maapyeecikaaletiiwenaki (1) NA,3p
maasa <in number of> 
	maasa (10) 
maasi <toward> 
	maasi (19) 
maaspefiifi <of short stature> AI [sp-]
	maaspefiifi (1) AI,3s
maatakoce <bent, doubled up> AI [maatakwi]
	maatakoce (1) AI,3s
*maatakoska <epileptic> AI [maatakwi]
	maamaatakoskaacki (1) AI,part,3p
*maatakoskah <tear> TA [maatakwi]
	homaamaatakoskahekooli (1) TA,inv,4s,3s
	homaatakoskahaali (1) TA,3s,4s
	maatakoskahaaci (1) TA,conj,3s,4-
	maatakoskahaali (2) TA,3s,4s
maatasi <this place>  [maata(a)-]
	maatasi (3) 
maatawi <[desiring]> Preverb [maataw-]
	kimaatawi (1) Preverb,prefixed
	maamaatawi (2) Preverb,redup
	maatawi (9) 
maatawitehe <desire> AI [(-)tehi; -tehe / maataw-]
	maatawitehe (1) AI,1s
	maatawiteheewaaci (1) AI,conj,3p
maatawiteheewe <desire> NI [(-)tehi; -tehe / maataw-]
	maatawiteheewe (1) NI,-s
maateefi <over, at an end>  [maaci, maat-]
	maateefi (1) 
*maaten <move> TI / TI_1
	maatenaanaawa (1) TI,3p,3-
maatfwihi <few> 
	maatfwihi (3) 
maatwiimehi <few> 
	maatwiimehi (1) 
*maawaska <gather> AI
	maawaskaaki (4) AI,3p
	maawaskaawaaci (2) AI,conj,3p
	maawaskahi (2) AI,4p
*maawaskaam <gather> TA
	homaawaskaamaawaali (1) TA,3p,4s
	maawaskaamekohi (1) TA,inv,4p,3s
maawaskaawe <gathering, assembly> NI
	homaawaskaawenwa (1) NI,poss,3p,-
	maawaskaawe (1) NI,-s
*maawaskotaw <gather> TA
	homaawaskotawaawaali (1) TA,3p,4s
*maawatom/maawatwim <call together> TA
	homaawatomaawahi (1) TA,3p,4p
	homaawatomahi (3) TA,3s,4p
	homaawatwimahi (1) TA,3s,4p
*maawaton <gather> TA
	homaawatonaawahi (1) TA,3p,4p
	maawatonaaci (3) TA,conj,3s,4-
	maawatonaaki (2) TA,1s,3p
	maawatonaali (1) TA,3s,4s
	maawatonaawahi (2) TA,3p,4p
	maawatonahi (1) TA,3s,4p
*maawaton <collect, gather> TI / TI_1
	homaawatonaanaawa (5) TI,3p,3-
	maawatona (2) TI,3s,3s
	maawatonaki (1) TI,conj,3s,3-
	maawatonamaake (1) TI,conj,1x,3-
	maawatonameekwe (1) TI,conj,2p,3-
	maawatonamoko (3) TI,imp,2p,3-
*maawatonamaw <gather> TA
	maawatonamaakwiiki (1) TA,pass,-,3p
maawatonike <gather with> AI / AI+O
	maawatonike (2) AI,2s / AI,3s
	maawatonnikeeya (1) AI,conj,1s
	mawatonikeewaaci (1) AI,conj,3p
*maawatonikeem <gather (something) along with (someone)> TA
	maawatonikeemita (2) TA,part_ag,3s,1s
maawatonikeeya <gather> II
	maawatonikeeya (1) II,3-
*maawatonikehfii <tax collector> NA
	maawatonikehfi (2) NA,3s
	maawatonikehfihi (1) NA,4p
	maawatonikehfiiki (1) NA,3p
*maawatonoote <be gathered> II
	maawatonooteeki (2) II,conj,3- / II,part,3-
maawatoska <gather> AI
	maawatoska (2) AI,3s
	maawatoskaaki (1) AI,3p
	maawatoskaalici (1) AI,conj,4-
	maawatoskahi (1) AI,4p
*maawatoskaam <gather around (someone)> TA
	homaawatoskaamekohi (1) TA,inv,4p,3s
	maawatoskaamekoci (1) TA,conj,inv,4-,3s
*maawatwaapi <be together> AI
	maawatwaapiiki (1) AI,3p
*maawatwahkeepi <sit together> AI
	maawatwahkeepiiki (1) AI,3p
*maawatweel <be gathered> AI
	maawatweelooki (3) AI,3p
*maawatweelotaw <gather around (someone)> TA
	homaawatweelotaakohi (1) TA,inv,4p,3s
	homaawatweelotaakooli (1) TA,inv,4s,3s
	homaawatweelotawaawaali (1) TA,3p,4s
	maawatweelotaakohi (1) TA,inv,4p,3s
maawatwi <[together]> Preverb
	maawatwi (10) 
	meemaawatwi (1) Preverb,IC
*maawatwipto <run together> AI [ptoo(-)]
	maawatwiptoolici (1) AI,conj,4-
macaafi <evil> II [mat-, mac-]
	macaafi (8) II,3-
	macaafike (1) II,subj,3-
	macaafiki (1) II,conj,3-
maci <bad, evil> Premodifier
	homaci (2) 
	maci (13) 
*maci-ash <tempt> TA [mat-, mac-]
	maci-ashekoci (1) TA,conj,inv,4-,3s
maciilefi <evil> AI [mat-, mac-]
	kimaciilefipwa (2) AI,2p
	maciilefi (1) AI,3s
	maciilefici (1) AI,conj,3s
	maciilefihi (2) AI,4p
	meciileficki (16) AI,part,3p
	meciilefilici (9) AI,part,4-
	meciilefita (8) AI,part,3s
	meciilefiyeekwe (1) AI,part,2p
maciilefiiwe <evil, sin> NI [mat-, mac-]
	homaciilefiiwe (1) NI,poss,3s,-s
	homaciilefiiwena (1) NI,poss,3s,-p
	homaciilefiiwenwa (2) NI,poss,3p,-
	kimaciilefiiwena (7) NI,poss,2s,-p
	maciilefiiwe (2) NI,-s
	maciilefiiwena (11) NI,-p
	nimaciilefiiwenena (1) NI,poss,1x,-
maciilefiwilawiiwe <sin> NI [mat-, mac-]
	maciilefiwilawiiwe (1) NI,-s
*maciileni <evil person> NA [mat-, mac-]
	maciilenihfefa (1) NA,dim,3s
maciisilawi <sin, do wrong> AI
	maciisilawi (2) AI,3s
	maciisilawiilo (2) AI,imp,2s
	maciisilawiite (1) AI,subj,3s
	meciisilawiilici (1) AI,part,4-
	meciisilawiita (2) AI,part,3s
	meemaciisilawiita (1) AI,part,3s
maciisilawiiwe <sin> NI
	homaciisilawiiwenilici (1) NI,poss,4-,-
	homaciisilawiiwenwa (5) NI,poss,3p,-
	kimaciisilawiiwenwa (1) NI,poss,2p,-
	kimaciisilawiiwenwaaki (3) NI,poss/loc,2p,-
	maciisilawiiwe (8) NI,-s
	maciisilawiiweneki (3) NI,loc,-
*maciisilot <sin against> TI / TI_1 [mat-, mac-]
	maciisilota (2) TI,1s,3s
*maciisilotaw <sin against> TA [mat-, mac-]
	maciisilotawehke (1) TA,subj,3s,2s
*maciisin <suffer, ungergo> TI / TI-O
	maciisinamooki (1) TI,3p,3-
macikalawi <curse, swear> AI [kala- / mat-, mac-]
	macikalawi (1) AI,3s
macikalawiiwe <oath> NI [kala- / mat-, mac-]
	macikalawiiwe (1) NI,-s
*macikalool <curse, speak evil of> TA [kala- / mat-, mac-]
	meemacikaloolaata (1) TA,part_ag,3s,4-
	meemacikaloolelwaakwe (1) TA,part_ag,3-,2p
*macikaloot <curse, speak evil of> TI / TI_1 [kala- / mat-, mac-]
	meemacikalootamani (1) TI,part_ob,2s,3-
macikiiseki <bad day, bad weather> II [kiiseki, kiiskwe; kiisa?fwa, kiisfwa]
	macikiiseki (1) II,3s
macikiteewe <anger, wrath> NI [mat-, mac-]
	macikiteewe (1) NI,-s
macilawi <do wrong, commit> AI / AI+O [mat-, mac-]
	macilawi (10) AI,2s / AI,3s
	macilawiici (1) AI,conj,3s
	macilawiicki (1) AI,part,3p
	macilawiiki (3) AI,conj,3- / AI,3p
	macilawiilo (1) AI,imp,2s
	macilawiiya (1) AI,conj,1s
	meemacilawiita (1) AI,part,3s
	nimacilawi (1) AI,1s
*macilawihtaw <do wrong to someone> TA [mat-, mac-]
	homacilawihtawaali (1) TA,3s,4s
	macilawihtawaaci (1) TA,conj,3s,4-
macilawiiwe <crime> NI [mat-, mac-]
	macilawiiwe (3) NI,-s
*macilehfi <evil spirit> NA [mat-, mac-]
	macilehfihi (2) NA,4p
macilepwa <feel bad, be sorrowful> AI [lepwa / mat-, mac-]
	macilepwa (4) AI,3s
	macilepwaaki (2) AI,3p
	macilepwaape (1) AI,1x
	macilepwahi (1) AI,4p
*macilepwaapeska <look sorrowful> AI [lepwa / mat-, mac-]
	macilepwaapeskaaki (1) AI,3p
macilepwaawe <sorrow> NI [lepwa / mat-, mac-]
	kimacilepwaawenwa (1) NI,poss,2p,-
	macilepwaawe (25) NI,-s
*macilepwaawefi <be sorry> AI [lepwa / mat-, mac-]
	macilepwaawefipwa (1) AI,2p
macilepwaaweni <have sorrow> AI [lepwa / mat-, mac-]
	kimacilepwaawenipwa (7) AI,2p
	macilepwaaweni (5) AI,3s
	macilepwaaweniiki (3) AI,3p
macilepwaawi <sad> Preverb [lepwa / mat-, mac-]
	macilepwaawi (1) 
*macilepwaskaw <grieve> TA [lepwa / mat-, mac-]
	homacilepwaskaako (1) TA,inan_subj,3s,3s
maciliikweewe <evil eye> NI [mat-, mac-]
	maciliikweewe (1) NI,-s
*macilot <destroy> TI / TI_1 [mat-, mac-]
	macilota (1) TI,1s,3s
	macilotama (1) TI,conj,1s,3-
	mecilotaka (1) TI,part_ag,3s,3-
*macilotamaw <destroy, spoil> TA [mat-, mac-]
	macilotamawaali (3) TA,3s,4s
*macilotaw <destroy> TA [mat-, mac-]
	macilotaakoci (1) TA,conj,inv,4-,3s
	macilotawaaci (2) TA,conj,3s,4-
	macilotawaawaaci (4) TA,conj,3p,4-
	macilotawahi (1) TA,3s,4p
	macilotawiyaake (1) TA,conj,2-,1x
	macilotawiyaakee (1) TA,conj,2-,1x
*macilotoote <be destroyed> II [mat-, mac-]
	macilotooteeki (1) II,conj,3-
*macilotwaake <destroy> AI [mat-, mac-]
	macilotwaakeeci (1) AI,conj,3-
*macim <reproach> TA [mat-, mac-]
	kimacimipe (1) TA,2-,1x
macimaneto <devil> NA [maneto / mat-, mac-]
	macimaneto (10) NA,3s
	macimanetooli (3) NA,4s
macimanetoowi <be a devil> AI [maneto / mat-, mac-]
	macimanetoowi (1) AI,3s
*macimoofoowe <reproach> NI [mat-, mac-]
	nimacimoofoowe (1) NI,poss,1s,-s
macimyaakwimekiifa <goat> NA [mat-, mac-]
	macimyaakwimekiifa (1) NA,3s
*macipenal <sin against> TA [?pena- / mat-, mac-]
	macipenaleekwe (1) TA,conj,2p,3-
	macipenalehke (1) TA,subj,3s,2s
maciskata <lust> NI [mat-, mac-]
	maciskata (1) NI,-s
*maciweenefwi <wine drinker> NA [mat-, mac-]
	maciweenefo (1) NA,3p
maciwiyeefa <evil one> NA [mat-, mac-]
	maciwiyeefa (2) NA,3s
*mafaana <flax> NA
	mafaanali (1) NA,4s
mafaanimota <linen cloth> NI
	mafaanimota (4) NI,-s
	mafaanimotaaki (2) NI,loc,-
	mafaanimotaawali (1) NI,-p
*mahkeen <beware of> TA
	mahkeeni (9) TA,imp,2s,3-
mahkootelefa <colt> NA
	homahkootelefemali (1) NA,poss,3s,4s
	mahkootelefa (4) NA,3s
	mahkootelefali (5) NA,4s
maiili <mile> NI
	maiili (4) NI,-
maisi <remaining ones, rest, others> 
	maisi (6) 
makamaki <big> Preverb [mak-]
	makamaki (1) 
makha <[interrogative]> 
	makha (3) 
maki <great, large> Premodifier [mak-]
	maki (9) 
makiici <mighty> Premodifier [mak-]
	makiici (7) 
makiicilawiiwe <miracle> NI [mak-]
	makiicilawiiwe (1) NI,-s
*makiiciweefiiwe <majesty> NI [mak-]
	homakiiciweefiiwe (1) NI,poss,3s,-s
*makimyeewi <highway> NI [mak- / miyeewi]
	makimyeewali (1) NI,-p
*makipookatwi <wave> II
	meemakipookaki (1) II,part,3-
*makofeelem <care for, regard> TA
	homakofeelemaali (2) TA,3s,4s
	homakofeelemahi (1) TA,3s,4p
	makofeelemaci (1) TA,conj,2s,3-
	nimakofeelema (1) TA,1s,3s
*makofeelet <heed, take care> TI / TI-O
	kimakofeeleta (3) TI,2s,3s
	makofeeletamwa (1) TI,3s,3-
makootakooti <robe> NI
	makootakooti (2) NI,-s
makootelefa <colt> NA
	makootelefa (1) NA,3s
*maloomiktika <vineyard> NI [kt-, kc-]
	maloomikitika (1) NI,-s
*mam <take> TA [mam-]
	homamaali (8) TA,3s,4s
	homamaawaali (4) TA,3p,4s
	homamaawahi (2) TA,3p,4p
	homamahi (5) TA,3s,4p
	kimamelepwa (2) TA,1s,2p
	kimamipwa (1) TA,2p,1-
	mamaali (5) TA,3s,4s
	mamaawaaci (2) TA,conj,3p,4-
	mamaawahi (1) TA,3p,4p
	mamaci (1) TA,conj,2s,3-
	mamahi (1) TA,3s,4p
	mamaka (2) TA,part_ob,1s,3s
	mamawehko (2) TA,imp,2p,3-
	mamawici (1) TA,conj,3s,1s
	mamehko (1) TA,imp,2p,3-
	mami (3) TA,imp,2s,3-
	meemaacki (1) TA,part_ag,3p,4-
	meemamaaci (1) TA,part_ob,3s,4-
*mam <take> TI / TI_3 [mam-]
	homame (11) TI,3s,3s
	homamena (3) TI,3s,3p
	homamenaawa (8) TI,3p,3-
	kimamenaawa (4) TI,2p,3-
	kimamepe (1) TI,1i,3-
	mame (10) TI,3s,3s
	mameka (1) TI,part_ag,3s,3-
	mameke (1) TI,subj,3s,3-
	mameki (5) TI,conj,3s,3-
	mameko (5) TI,imp,2p,3-
	mamelo (12) TI,imp,2s,3-
	mamena (5) TI,3s,3p
	mametaako (1) TI,imp,1i,3-
	mameya (3) TI,conj,1s,3-
	mameyani (2) TI,conj,2s,3-
	mamoko (1) TI,imp,2p,3-
	mamowaaci (5) TI,conj,3p,3-
	meemameki (4) TI,part_ob,3s,3-
	meemamekiki (1) TI,part_ag,3p,3-
mamaakeeya <take> II
	mamaakeeya (1) II,3-
*mamaatom <pray to> TA
	homamaatomaali (1) TA,3s,4s
	homamaatomekooli (1) TA,inv,4s,3s
	kimamaatomele (4) TA,1s,2s
	mamaatomehko (2) TA,imp,2p,3-
	mamaatomi (1) TA,imp,2s,3-
*mamaatoma <pray> AI
	mamaatomaako (1) AI,imp,2p
	mamaatomaapwa (1) AI,2p
	mamaatomaawaaci (1) AI,conj,3p
	mamaatomaayeekwe (1) AI,conj,2p
	meemamaatomaayeekwe (1) AI,part,2p
*mamaatomaw <pray for> TA
	mamaatomawehko (2) TA,imp,2p,3-
mamaatome <pray> AI
	mamaatome (11) AI,3s
	mamaatomeeci (8) AI,conj,3s
	mamaatomeeko (7) AI,imp,2p
	mamaatomeelici (1) AI,conj,4-
	mamaatomeewaaci (2) AI,conj,3p
	mamaatomeeya (2) AI,conj,1s
	mamaatomeeyaake (1) AI,conj,1x
	mamaatomeeyane (2) AI,subj,2s
	mamaatomeeyeekwe (1) AI,conj,2p
mamaatomeewe <prayer> NI
	homamaatomeeweneki (1) NI,poss/loc,3s,-
	mamaatomeewe (1) NI,-s
	mamaatomeewena (2) NI,-p
	mamaatomeeweneki (1) NI,loc,-
mamaatomeewefi <prayerful, devout> AI
	mamaatomeewefi (1) AI,3s
mamaatomeewika <prayer house> NI
	homamaatomeewika (1) NI,poss,3s,-s
	mamaatomeewika (2) NI,-s
	nimamaatomeewika (1) NI,poss,1s,-s
mamaatomeewikamikwi <temple> NI
	homamaatomeewikamikomi (1) NI,poss,3s,-s
	homamaatomeewikamikwi (2) NI,poss,3s,-s
	mamaatomeewikamikoki (24) NI,loc,-
	mamaatomeewikamikwi (35) NI,-s
mamaatomeewimaawatweloowe <church> NI
	mamaatomeewimaawatweloowe (1) NI,-s
	mamaatomeewimaawatwelooweneki (1) NI,loc,-
*mamaawena <elect, selected> NA
	homamaawenali (2) NA,poss,3s,4s
	homamaawenhi (1) NA,poss,3s,4p
	nimamaawena (1) NA,poss,1s,3s
*mamaw <take> TA
	homamaakooli (1) TA,inv,4s,3s
	kimamaakwa (1) TA,inv,3s,2s
	mamaakonaaki (1) TA,inv,3p,1i
	mamaakoopwa (1) TA,inv,3-,2p
	mamaakowa (1) TA,inv,3s,2p
	mamaakwi (4) TA,pass,-,3s
	mamaakwiiki (3) TA,pass,-,3p
	meemamawehka (2) TA,part_ag,3s,2s
	nimamaakwa (1) TA,inv,3s,1s
mamawiweya <take> II
	mamawiweya (1) II,3-
*mameteelemo <hunger> AI
	meemameteelemocki (1) AI,part,3p
*mamhpw <snatch> TA [-po / mam-]
	homamhpwahi (1) TA,3s,4p
mamiiloowi <by force> Preverb [miiloowi-, mamiiloow-, mamiyeeloow-]
	mamiiloowi (3) 
*mamiiloowih <compel> TA [miiloowi-, mamiiloow-, mamiyeeloow-]
	mamiiloowihekwa (1) TA,inv,3s,2s
*mamiiloowihkaw <compel> TA [miiloowi-, mamiiloow-, mamiyeeloow-]
	homamiiloowihkawaawaali (2) TA,3p,4s
	homamiiloowihkawahi (1) TA,3s,4p
	mamiiloowihkawi (1) TA,imp,2s,3-
mamiiloowilawiiwe <extortion> NI [miiloowi-, mamiiloow-, mamiyeeloow-]
	mamiiloowilawiiwe (1) NI,-s
*mamiiloowilot <compel> TI / TI_1 [miiloowi-, mamiiloow-, mamiyeeloow-]
	homamiiloowilotaanaawa (1) TI,3p,3-
mamoofo <be taken, be chosen> AI
	mamoofo (4) AI,3s
	mamoofolo (2) AI,imp,2s
	mamoofooki (1) AI,3p
	mamoofoyeekwe (1) AI,part,2p
	memoofolici (1) AI,part,4-
	memoofota (1) AI,part,3s
mamoote <be taken> II
	mamoote (2) II,3-
	mamooteeki (1) II,conj,3-
*mamyaalakatowi <maimed> AI
	mamyaalakatowiyane (1) AI,subj,2s
	meemyaalakatowilici (2) AI,part,4-
	meemyaalakatowita (2) AI,part,3s
*mamyaalakatowikaate <lame> AI
	meemyaalakatowikaateecki (2) AI,part,3p
*mamyaalakh <wound> TA
	homamyaalakhaawaali (2) TA,3p,4s
*mamyaalakifi <maimed> AI
	mamyaalakifyane (1) AI,subj,2s
*mamyaalakika <lame> AI
	mamyaalakikaata (2) AI,part,3s
	meemyaalakikaateelici (3) AI,part,4-
*mamyaatweewahoot <wail> TI / TI-O [mamy- (+ -eenawe, -eenaan-); (+ -aatwe)]
	mamyaatweewahootamooki (1) TI,3p,3-
mamyaatweewitehe <groan> AI [mamy- (+ -eenawe, -eenaan-); (+ -aatwe)]
	mamyaatweewitehe (1) AI,3s
	mamyaatweewiteheeci (1) AI,conj,3s
*mamyeenaanh <torment> TA [mamy- (+ -eenawe, -eenaan-); (+ -aatwe)]
	mamyeenaanhilo (1) TA,imp,2s,1s
	mamyeenaanhiyaake (1) TA,conj,2-,1x
	mamyenaanhilo (1) TA,imp,2s,1s
mamyeenaani <grievous> Premodifier [mamy- (+ -eenawe, -eenaan-); (+ -aatwe)]
	mamyeenaani (2) 
*mamyeenila <in torment, grievously>  [mamy- (+ -eenawe, -eenaan-); (+ -aatwe)]
	mamyeenenila (1) 
mamyeetaakwi <miserably> Preverb [mamy- (+ -eenawe, -eenaan-); (+ -aatwe)]
	mamyeetaakwi (1) 
mamyeetaawaapi <fix one's gaze> AI
	mamyeetaawaapi (1) AI,3s
*mamyeetaawatwi <grievous> II [mamy- (+ -eenawe, -eenaan-); (+ -aatwe)]
	mamyeetaawato (1) II,3p
mamyeetahkweyi <miserable> Premodifier [mamy- (+ -eenawe, -eenaan-); (+ -aatwe)]
	mamyeetahkweyi (1) 
*mamyetaawaapam <fix one's gaze on> TA
	homamyeetaawaapamaawaali (1) TA,3p,4s
	homamyetaawaapamaali (1) TA,3s,4s
maneto <God> NA / NA_NAME [maneto]
	homanetoomali (13) NA,poss,3s,4s
	homanetoomwaali (2) NA,poss,3p,4s
	kimanetooma (7) NA,poss,2s,3s
	kimanetoomena (2) NA,poss,1i,3s
	kimanetoomwa (1) NA,poss,2p,3s
	maneto (226) NA,3s
	manetooki (3) NA,3p / NA,loc,3-
	manetooli (48) NA,4s
	nimanetooma (6) NA,poss,1s,3s
*manetoo <serpent> NA [maneto]
	manetohi (1) NA,4p
	manetooki (3) NA,3p
	manetooli (3) NA,4s
*manetoolefa <worm> NA
	homanetoolefemwahi (1) NA,poss,3p,4p
	manetooleefa (1) NA,3s
manetoowi <God> Premodifier [maneto]
	manetoowi (3) 
mastatiiwi <mustard> Premodifier
	mastatiiwi (5) 
mata <[negative]> 
	mata (928) 
mata-ini-otahpi <nevertheless> 
	mata-ini-otahpi (1) 
*mataacimohtaw <accuse> TA
	mataacimohtaakwi (1) TA,pass,-,3s
*mataam <condemn, speak evil of> TA
	homataamaawaali (1) TA,3p,4s
	mataamaali (1) TA,3s,4s
	mataamaawaali (1) TA,3p,4s
	mataamici (1) TA,conj,3s,1s
	meemataamaata (1) TA,part_ag,3s,4-
mataametiiwe <reproach> NI
	mataametiiwe (1) NI,-s
mataamo <swear> AI
	mataamo (1) AI,3s
*mataatotoote <be reproved> II
	mataatotooteeli (1) II,4-
matahkowaafoowe <condemnation> NI
	matahkowaafoowe (1) NI,-s
	matahkowaafooweneki (1) NI,loc,-
*matahkowaal <condemn, sentence> TA
	homatahkowaalaawaali (1) TA,3p,4s
	matahkowaalaawaali (1) TA,3p,4s
	matahkowaalekoopi (1) TA,inv,3-,2s
	matahkowaalekoopwa (1) TA,inv,3-,2p
*matahkowaasiwe <condemn> AI
	matahkowaasiweeko (1) AI,imp,2p
mataiini <blame> 
	mataiini (25) 
*matal <come upon, overtake> TA
	kimatalekonaawa (1) TA,inan_subj,3-,2p
	matalekoyeekwe (1) TA,conj,inan_subj,3-,2p
matalaakwa <never> 
	matalaakwa (38) 
matalaakwanwi <without> 
	matalaakwanwi (1) 
matalaakwasi <never> 
	matalaakwasi (3) 
matanohki <neither> 
	matanohki (1) 
matawiyeefekisi <worthless> II
	matawiyeefekisi (1) II,3s
*matawiyeefekisih <treat as nothing> TA
	homatawiyeefekisihaawahi (1) TA,3p,4p
*matawiyeefekisihoofo <be considered worhless> AI
	matawiyeefekisihoofoci (1) AI,conj,3s
*matawiyeefekisiht <treat as nothing> TI / TI_2
	kimatawiyeefekisihtoonaawa (1) TI,2p,3-
	matawiyeefekisihtoonaawa (1) TI,2p,3-
*matawiyeefekisiwahkeeph <treat as nothing> TA
	homatawiyeefekisiwahkeephaali (1) TA,3s,4s
matawiyeefekisiwi <as nothing, worthless> Premodifier
	matawiyeefekisiwi (1) 
matawiyehi <nothing> Pronoun
	matawiye' (1) 
	matawiyeh' (1) 
	matawiyehi (27) 
matayeciwi <impossible> II
	matayeciwi (3) II,3s
matayeeciwatwi <impossible> II
	matayeeciwatwi (3) II,3s
*matayeeciweefi <fail> AI
	meetayeeciweefiwaaci (1) AI,part,3p
matayeeciweefiiya <fail> II
	matayeeciweefiiya (1) II,3-
matayinisiteheewe <repentence> NI
	matayinisiteheewe (2) NI,-s
*mateelem <oppose> TA
	homateelemaali (1) TA,3s,4s
*mateeleti <oppose [reciprocal]> AI
	mateeletiiki (1) AI,3p
mateeletiiwena <adversary, enemy> NA
	homateeletiiwenali (1) NA,poss,3s,4s
	homateeletiiwenhi (2) NA,poss,3s,4p
	kimateeletiiwena (3) NA,poss,2s,3s
	kimateeletiiwenaaki (2) NA,poss,1i,3p
	kimateeletiiwenaki (4) NA,poss,2s,3p
	kimateeletiiwenwaaki (4) NA,poss,2p,3p
	mateeletiiwena (4) NA,3s
	nimateeletiiwena (1) NA,poss,1s,3s
	nimateeletiiwenaki (1) NA,poss,1s,3p
matefiifi <evil> AI
	matefiifi (1) AI,3s
mawaapanwi <be near> II
	mawaapanwi (1) II,3s
*mawaapat <look at (over there)> TI / TI_1 [w- (+ -aapa-)]
	homawaapataanaawa (1) TI,3p,3-
	kimawaapataanaawa (3) TI,2p,3-
mawe <mourn> AI
	kimawepwa (1) AI,2p
	mawe (1) AI,3s
	maweeki (2) AI,conj,3- / AI,3p
	maweewaaci (1) AI,conj,3p
	mawepwa (2) AI,2p
	meemaweecki (1) AI,part,3p
*maweewahoot <wail> TI / TI-O
	nimaweewahootaape (2) TI,1x,3-
*mawehtaw <mourn for> TA
	meemawehtawaacki (1) TA,part_ag,3p,4-
mawi <going there> Preverb
	homa (1) Preverb,prefixed
	homawi (5) Preverb,prefixed
	kima' (2) Preverb,prefixed
	kimawi (1) Preverb,prefixed
	mawi (4) 
mawi-caakatfwi <ninth> 
	mawi-caakatfene (3) 
	mawi-caakatfwi (2) 
mawi-metahfwi <tenth> 
	mawi-metahfwi (1) 
mawi-metahfwi-kite-nyaalanwi <fifteenth> 
	mawi-metahfwi-kite-nyaalanwi (1) 
mawi-nekotwahfwi <sixth> 
	mawi-nekotwahfene (2) 
	mawi-nekotwahfwi (4) 
mawi-nhfoko <thrid day> 
	mawi-nhfoko (2) 
*mawi-nhfokonaki <be the third day> II
	mawi-nhfokonakike (4) II,subj,3-
	meewinhfokonakiki (1) II,part,3-
mawi-nhfwaasikfokonakiki <eighth day> 
	mawi-nhfwaasikfokonakiki (1) 
mawi-nhfwi <third> 
	mawi-nhfene (9) 
	mawi-nhfwi (6) 
mawi-niiswahfwi <seventh> 
	mawi-niiswahfene (1) 
	mawi-niiswahfwi (1) 
mawi-niiswi <second> 
	mawi-niisene (6) 
	mawi-niiswi (8) 
mawi-nyeewene <fourth> 
	mawi-nyeewene (1) 
*mawifo <gather fruit> AI
	mawifooki (2) AI,3p
mawifoowe <fruit> NI
	homawifoowe (2) NI,poss,3s,-s
	homawifoowenwa (2) NI,poss,3p,-
	kimawifoowenwa (1) NI,poss,2p,-
	mawifoowe (44) NI,-s
	mawifoowena (3) NI,-p
	nimawifoowena (1) NI,poss,1s,-p
mawifooweniwi <fruitful> II
	mawifooweniwi (1) II,3s
*mawim <cry, weep> TA
	mawimaaci (1) TA,part_ob,3s,4-
	mawimaawaaci (1) TA,part_ob,3p,4-
	mawimiko (1) TA,imp,2p,1s
	meemawimekoci (1) TA,part_ag,inv,4-,3s
*mawinach <seize> 
	homaamawinachekooli (1) TA,inv,4s,3s
	homawinachaali (1) TA,3s,4s
	homawinachaawaali (4) TA,3p,4s
	homawinactaakohi (1) TA,inv,4p,3s
	mawinachiyeekwe (1) TA,conj,2p,1s
*mawinachi <seizing> Preverb
	kimawinachi (1) Preverb,prefixed
*mawinact <seize> TI / TI_2
	homawinacto (1) TI,3s,3s
*mawinahk <oppose, struggle> 
	homawinahkaalaali (1) TA,3s,4s
	homawinahkaalaawahi (1) TA,3p,4p
	mawinahkaaletiiki (1) 
	mawinahke (1) 
	mawinahkeewi (1) 
*mawinehw <go against> TA
	kimawinehwaawa (2) TA,2p,3s
	mawinehokoci (1) TA,conj,inv,4-,3s
	mawinehwaaci (1) TA,conj,3s,4-
*mawit <weep for, mourn> TI / TI_1
	homawita (1) TI,3s,3s
	mawitamoko (1) TI,imp,2p,3-
*mayaanefi <young> AI [maya- (+ -t-, -kii-, -an-)]
	mayaanefiyani (1) AI,conj,2s
mayaani <young> Premodifier [maya- (+ -t-, -kii-, -an-)]
	mayaani (10) 
mayaanileni <young person> NA [maya- (+ -t-, -kii-, -an-)]
	mayaanileni (2) NA,3s
	mayaanileniifa (1) NA,dim,3s
	mayaanileniili (3) NA,4s
*mayaanileniiwe <youth> NI [maya- (+ -t-, -kii-, -an-)]
	nimayaanileniiweneki (1) NI,poss/loc,1s,-
*mayaaoskiisekwi <right eye> NI / NI_DEP
	kimayaaoskiisekwi (1) NI,poss,2s,-s
*mayaawahkowaat <judge correctly> TI / TI_1 [mayaaw-]
	kimayaawahkowaata (1) TI,2s,3s
mayaawatwi <lawful, correct> II [mayaaw-]
	mayaawatwi (21) II,3s
	mayaawhki (8) II,conj,3- / II,part,3-
	meeyaawhki (1) II,part,3-
mayaawefi <true> AI [mayaaw-]
	mayaawefi (3) AI,3s
*mayaawefiima <elect, selected person> NA [mayaaw-]
	homayaawefiimali (1) NA,poss,3s,4s
mayaawefiiwe <right, privilege> NI [mayaaw-]
	mayaawefiiwe (1) NI,-s
mayaawfenwi <true, right, correct> II [mayaaw-]
	mayaawfenwi (1) II,3s
*mayaawhoofo <be chosen, be elect> AI [mayaaw-]
	meemayaawhoofota (1) AI,part,3s
	meeyaawhoofolici (1) AI,part,4-
mayaawi <[true, right, correct]> Preverb [mayaaw-]
	homayaawi (1) Preverb,prefixed
	kimayaawi (2) Preverb,prefixed
	mayaawi (17) 
*mayaawi[nkw]iiya <soul (true self)> NA [mayaaw-]
	kimayaawikiiya (2) NA,poss,2s,3s
	mayaawikiiya (1) NA,poss,2s,3s
	mayaawikiiyaanwaaki (1) NA,poss,2p,3p
	mayaawiniiya (1) NA,poss,1s,3s
	mayaawiniiyaana (1) NA,poss,1s,3s
	mayaawiwiiyaanali (2) NA,4s
	nimayaawiniiya (3) NA,poss,1s,3s
mayaawiilefi <righteous, faithful> AI [mayaaw-]
	kimayaawiilefi (1) AI,2s
	mayaawiilefi (2) AI,3s
	mayaawiilefiiki (1) AI,3p
	mayaawiilefilici (1) AI,conj,4-
	mayaawiilefipwa (2) AI,2p
	meemayaawiilefita (1) AI,part,3s
	meeyaawiileficki (8) AI,part,3p
	meeyaawiilefilici (1) AI,part,4-
	meeyaawiilefita (1) AI,part,3s
mayaawiilefiiwe <righteousness> NI [mayaaw-]
	mayaawiilefiiwe (1) NI,-s
	mayaawiilefiiweneki (1) NI,loc,-
mayaawiilefiiwi <righteous> II [mayaaw-]
	mayaawiilefiiwi (1) II,3s
*mayaawiilefiiwi <as righteous> Preverb [mayaaw-]
	kimayaawiilefiiwi (1) Preverb,prefixed
*mayaawiinhki <right side> NI [mayaaw-]
	homayaawiinhkiki (7) NI,poss/loc,3s,-
	kimayaawiinhki (2) NI,poss,2s,-s
	kimayaawiinhkiki (2) NI,poss/loc,2s,-
	mayaawiinhkiki (4) NI,loc,-
	nimayaawiinhkiki (5) NI,poss/loc,1s,-
*mayaawilotaw <take from> TA [mayaaw-]
	mayaawilotawa (1) TA,1s,3s
*mayaawim <instruct, command> TA [mayaaw-]
	homayaawimaali (1) TA,3s,4s
	homayaawimahi (2) TA,3s,4p
*mayaawiwel <guide (correctly)> TA [-we-, -eewe- (+ -l-, -to) / mayaaw-]
	mayaawiwelekowa (1) TA,inv,3s,2p
*mayaawiwet <guide> TI / TI_2 [-we-, -eewe- (+ -l-, -to) / mayaaw-]
	mayaawiwetooci (1) TI,conj,3s,3-
*mayaawsim <appoint> TI
	kimayaawsimelepwa (1) TA,1s,2p
mayaci <strange> Premodifier [maya- (+ -t-, -kii-, -an-)]
	mayaci (1) 
*mayacilepwah <amaze> TA [lepwa / maya- (+ -t-, -kii-, -an-)]
	nimayacilepwahekonaaki (1) TA,inv,3p,1x
mayacitehe <marvel> AI [maya- (+ -t-, -kii-, -an-)]
	mayacitehe (2) AI,3s
	mayaciteheeki (2) AI,3p
mayaki <new> Premodifier [maya- (+ -t-, -kii-, -an-)]
	mayaki (11) 
mayakinhaakana <bridegroom> NA
	mayakinhaakana (5) NA,3s
	mayakinhaakanali (10) NA,4s
*mayakinhaakanehkwe <bride> NA
	mayakinhaakanehkweli (1) NA,4s
mayakinhaakanehkweewika <bride-chamber> NI
	mayakinhaakanehkweewika (1) NI,-s
	mayakinhaakanehkweewikaaneki (1) NI,loc,-
	mayakinhaakaneykweewika (1) NI,-s
*mayateelet <wonder at> TI / TI_1 [maya- (+ -t-, -kii-, -an-)]
	mayateeleta (1) TI,3s,3s
*mayatwi <be a mystery> II [maya- (+ -t-, -kii-, -an-)]
	meemayatki (1) II,part,3-
	meeyatki (1) II,part,3-
*mayectoote <be made> II
	mayectooteeki (1) II,part,3-
mayeelawaatefi <lazy, slothful> AI [meelawaat-]
	mayeelawaatefi (1) AI,3s
mayohkwaaci <afterward, later> 
	mayohkwaaci (23) 
mecaafiki <evil> NI
	mecaafiki (17) NI,-s
mecfenwi <ready> II
	mecfenwi (5) II,3s
*mecfet <prepare> TI / TI_2
	homecfetoonaawa (2) TI,3p,3-
	mecfetooko (5) TI,imp,2p,3-
	mecfetoope (1) TI,-,1x,3-
	nimecfeto (1) TI,1s,3s
*mecfetaw <prepare> TA
	mayecfetawaata (1) TA,part_ag,3s,4-
	mecfetaakoci (1) TA,conj,inv,4-,3s
	mecfetaakwi (1) TA,pass,-,3s
	mecfetawilo (1) TA,imp,2s,1s
	mecfetawinaake (1) TA,imp,2-,1x
*mecfetoofo <have prepared for> AI
	mayecfetoofoci (1) AI,part,3s
	mayecfetoofoyeekwe (1) AI,part,2p
mecfetoote <be prepared, be finished> II
	mecfetoote (1) II,3-
*mech <make (as, to be)> TA
	mechahi (1) TA,3s,4p
	memechaata (1) TA,part_ag,3s,4-
mechoofo <be made into> AI
	mechoofo (3) AI,3s
meci <many> 
	meci (162) 
mecicikeemoowe <representative> NI
	mecicikeemoowe (2) NI,-s
*mecicim <send> TA
	mecicimahi (1) TA,3s,4p
*meciilefiiya <evil> II
	meciilefiiyaaki (1) II,part,3-
mecilekhi <much, large amount> NI
	mecilekhi (8) NI,-s
	mecilekhiki (1) NI,loc,-
*meciloofi <little> AI
	mecilooficki (1) AI,part,3p
	meciloofilici (5) AI,part,4-
	meciloofita (2) AI,part,3s
mecimi <and> Conjunction
	mecimi (2957) 
*meckwaalakatoofinwi <narrow> II
	meckwaalakatoofiki (1) II,part,3-
*mect <make> TI / TI_2
	homecto (3) TI,3s,3s
	homectoona (3) TI,3s,3p
	mayectoota (3) TI,part_ag,3s,3-
	mecto (1) TI,3s,3s
	mectooci (1) TI,conj,3s,3-
	mectoonaawa (1) TI,2p,3-
	mectooyani (1) TI,part_ob,2s,3-
*mectaakwatwi <be accomplished> II
	mectaakwato (2) II,3p
*mectaw <make> TA
	homectawaali (1) TA,3s,4s
	homectawahi (1) TA,3s,4p
	kimectoole (1) TA,1s,2s
mectoote <be made> II
	mectoote (7) II,3-
	mectooteeki (4) II,conj,3-
meef <Maath> NA / NA_NAME
	meef (1) NA,3s
meeki-pakikawiki <? large drop ?> 
	meeki-pakikawiki (1) 
*meekiif <sheep> NA
	homeekiifemwahi (1) NA,poss,3p,4p
	meekiifa (2) NA,3s
	meekiifaki (13) NA,3p
	meekiifali (1) NA,4s
	meekiifhi (21) NA,4p
	nimeekiifaki (2) NA,poss,1s,3p
	nimeekiifema (1) NA,poss,1s,3s
	nimeekiifemaki (2) NA,poss,1s,3p
meekiifiwi <of sheep> Premodifier
	meekiifiwi (2) 
*meekwahki <mountain> NI [makw-]
	mamakwahki (1) NI,-s
	mamakwahkiki (2) NI,loc,-
	meekwahkiifa (1) NI,dim,-p
	meekwahkiifiki (5) NI,dim/loc,-s
	meekwahkiiwali (1) NI,-p
	meekwahkiki (36) NI,loc,-
	tah-makwahkiki (1) NI,loc,-
meelawaaci <unwillingly> Preverb [meelawaat-]
	homeelawaaci (1) Preverb,prefixed
	meelawaaci (1) 
meelemawaaki <moisture> NI [melimwawa]
	meelemawaaki (1) NI,-s
meewaapaki <dawn> NI [waap-]
	meewaapaki (1) NI,-s
*meewim <lament> TA
	meewimaacki (1) TA,part_ag,3p,4-
*meewineh <come against> TA
	meewinehokoci (1) TA,conj,inv,4-,3s
mefahkwimi <ear (of corn)> NI
	mefahkwimi (1) NI,-s
	mefahkwimiki (1) NI,loc,-
*mefefi <whole> AI [mef-]
	mefefici (1) AI,conj,3s
	mefefihi (1) AI,4p
	mefefiili (1) AI,4s
	mefefipwa (1) AI,2p
	mefefiyane (1) AI,subj,2s
*mefefih <make whole> TA [mef-]
	kimefefiheko (1) TA,inan_subj,3s,2s
	kimefefihekoopi (1) TA,inv,3-,2s
	mefefiheko (3) TA,inan_subj,3s,2s
	mefefihekoci (1) TA,conj,inv,4-,3s
	mefefihekoopi (3) TA,inv,3-,2s
	memefefihita (1) TA,part_ag,3s,1s
	nimefefiha (1) TA,1s,3s
	nimefefihekoopi (1) TA,inv,3-,1s
mefefihoofo <be made whole> AI [mef-]
	mefefihoofo (3) AI,3s
	mefefihoofoci (1) AI,conj,3s
	mefefihoofooki (2) AI,3p
	mefefihoofowaaci (1) AI,conj,3p
*mefefiiwe <wholeness> NI [mef-]
	mefefiiweneki (1) NI,loc,-
mefhiike <whole, all of>  [mef-]
	mefhiike (32) 
mefi <whole>  [mef-]
	mefi (2) 
*mefikwahfoowe <sandal> NI
	mefikwahfoowena (1) NI,-p
mefiyoo <Matthew> NA / NA_NAME
	mefiyoo (3) NA,3s
	mefiyooli (1) NA,4s
mefoosila <Methuselah> NA / NA_NAME
	mefoosila (1) NA,3s
meftekonehi <brook> NI
	meftekonehi (1) NI,-s
meftoote <be made whole> II [mef-]
	meftoote (1) II,3-
	meftooteeli (1) II,4-
*meh <[prioritive]> Preverb
	homeh' (5) Preverb,prefixed
	kimeh' (13) Preverb,prefixed
	meh' (12) 
	nimeh (2) Preverb,prefixed
	nimeh' (3) Preverb,prefixed
*meh-tapiim <come together with> TA
	meh-tapiimaawaaci (1) TA,conj,3p,4-
mehaleli <Mahalaleel> NA / NA_NAME
	mehaleli (1) NA,3s
mehci <[perfective]> Preverb [me?t-]
	homec' (1) Preverb,prefixed
	homehci (41) Preverb,prefixed
	homehcike (1) Preverb,prefixed
	kimehci (57) Preverb,prefixed
	mayehci (133) Preverb,IC
	mec' (1) 
	meemehci (1) Preverb,redup
	mehci (195) 
	nimehci (41) Preverb,prefixed
*mehciilefi <ready> AI [me?t-]
	mehciilefiko (1) AI,imp,2p
mehcilawiiwefi <make ready> AI
	mehcilawiiwefi (1) AI,3s
*mehcilot <accomplish> TI / TI_1 [me?t-]
	mayehcilotamowaaci (1) TI,part_ob,3p,3-
	mehcilota (3) TI,3s,3s
	mehcilotaanaawa (1) TI,2p,3-
	mehcilotaki (6) TI,conj,3s,3- / TI,part_ob,3s,3-
	mehcilotama (1) TI,conj,1s,3-
	mehcilotameekwe (1) TI,conj,2p,3-
	mehcilotamowaaci (2) TI,conj,3p,3-
	nimehcilotaape (1) TI,1x,3-
*mehcilotamaw <accomplish> TA [me?t-]
	mehcilotamawaki (1) TA,conj,1s,3s
*mehcilotaw <do something for someone> TA [me?t-]
	mehcilotaakoci (1) TA,conj,inv,4-,3s
	mehcilotoolehki (1) TA,conj,3-,2s
	nimehcilotaakwa (1) TA,inv,3s,1s
*mehcilotoofo <be perfected> AI [me?t-]
	mehcilotoofoci (1) AI,conj,3s
mehcilotoote <be accomplished> II [me?t-]
	mehcilotoote (5) II,3-
	mehcilotooteeke (1) II,subj,3-
	mehcilotooteeki (1) II,conj,3-
*mehcim <have said to, promise> TA [me?t-]
	homehcimaawaali (1) TA,3p,4s
	mehcimekowaaci (2) TA,conj,inv,4-,3p
	mehcimici (1) TA,conj,3s,1s
mehcimiwe <promise> AI [me?t-]
	mehcimiwe (1) AI,3s
*mehcitehehtaw <prepare> TA
	homehcitehehtaakohi (1) TA,inv,4p,3s
*mehciweefi <ready> AI
	mehciweefiko (1) AI,imp,2p
mehsaaki <great> Premodifier
	mehsaaki (6) 
*mehseelwa <be many; multitude> 
	mayehseelelici (1) AI,part,4-
	mehseeleka (17) AI,part,3s
	mehseelekiki (55) AI,part,3p
	mehseelelici (74) AI,part,4-
mehsi <great> 
	mehsi (4) 
mehsiilefi <great> AI [m?f-, m?s-, me?s-]
	mehsiilefi (1) AI,3s
	mehsiilefita (1) AI,part,3s
*mehsiisitehe <proud> AI [m?f-, m?s-, me?s-]
	mehsiisiteheelici (1) AI,part,4-
mehsikkaki <wind> NI [m?siKka-]
	mehsikkaki (21) NI,-p
*mehtaacimo <agree> AI
	mehtaacimohi (1) AI,4p
	mehtaacimooki (1) AI,3p
*mehtaacimoom <agree> TA
	mehtaacimoomaaci (1) TA,conj,3s,4-
	mehtaacimoomi (1) TA,2s,1s
mehtaacimoowe <agreement, covenant> NI
	homehtaacimoowe (1) NI,poss,3s,-s
	mehtaacimoowe (3) NI,-s
*mehtaapat <see, look at [perfective]> TI / TI_1 [w- (+ -aapa-)]
	homehtaapata (1) TI,3s,3s
*mehtahkeeph <puin the midst of> TA
	mehtahkeephaawaaci (1) TA,conj,3p,4-
*mehtahkeepi <sit down> AI
	mehtahkeepici (1) AI,conj,3s
*mehtahkeepiim <sit with> TA
	mehtahkeepiimaaci (1) TA,conj,3s,4-
mehtahkehfenwi <be prepared> II
	mehtahkehfenwi (1) II,3s
mehtahkehfetoote <be prepared> II
	mehtahkehfetoote (1) II,3-
mehtahkowaafo <be judged> AI
	mehtahkowaafo (2) AI,3s
mehtahkowaafoowe <judgment> NI
	mehtahkowaafoowe (2) NI,-s
	mehtahkowaafooweneki (2) NI,loc,-
*mehtahkowaal <judge> TA
	homehtahkowaaleko (1) TA,inan_subj,3s,3s
mehtahkowaaletiiwe <judgment> NI
	mehtahkowaaletiiwe (2) NI,-s
*mehtahkowe <judge> AI / AI+O
	mehtahkoweya (1) AI,conj,1s
mehtahkoweewe <judgment> NI
	mehtahkoweewe (3) NI,-s
	mehtahkoweeweneki (2) NI,loc,-
*mehtahpil <bind [perfective]> TA
	homehtahpilaali (1) TA,3s,4s
mehtawikaate <be written> II
	mehtawikaate (4) II,3-
	mehtawikaateeki (2) II,conj,3-
*mehtawike <write [perfective]> AI
	mayehtawikeeki (4) AI,conj,3-
	mehtawikeeci (1) AI,conj,3s
	mehtawikeeki (7) AI,conj,3-
	mehtawikeepi (7) AI,3-
	nimehtawike (1) AI,1s
*mehteelemekofiiwe <creation> NI
	mehteelemekofiiweneki (1) NI,loc,-
mehteelemiweewe <creation> NI
	mehteelemiweewe (1) NI,-s
*mehteelet <create> TI / TI_1
	mayehteeletaki (1) TI,part_ob,3s,3-
*mehtek <sing> TI
	mehtekamowaaci (1) TI,conj,3p,3-
mehtowe <say, speak [perfective]> AI
	kimehtowe (2) AI,2s
	kimehtowepwa (1) AI,2p
	mehtowe (4) AI,2s / AI,3s
	mehtoweci (9) AI,conj,3s
	mehtoweeci (1) AI,conj,3s
	mehtoweewaaci (1) AI,conj,3p
	yeemehtoweci (1) AI,part,3s
mehtoweya <say, state> II
	mehtoweya (1) II,3-
	mehtoweyaaki (1) II,conj,3-
mekeeteni <Magadan> NI / NI_NAME
	mekeeteni (1) NI,-s
*mekihkofi <be weak, faint> AI
	mekihkofiiki (2) AI,3p
mekihkofiiya <be weak, faint> II
	mekihkofiiya (2) II,3-
*mekin <pick, choose> TI / TI_1 [mekin-, memekin-]
	homekinaanaawa (2) TI,3p,3-
	mekinamelici (1) TI,conj,4-,3-
*mekin <pick, choose> TA [mekin-, memekin-]
	mekinahi (1) TA,3s,4p
	mekinelepwa (1) TA,1s,2p
*mekinhwe <animal> NA [mekin?hwe]
	mekinhweeki (3) NA,3p
	mekinhwehi (1) NA,4p
*mekini <picking> Preverb [mekin-, memekin-]
	memekini (1) Preverb,redup
mekipwehfiifiwi <old, aged> AI
	mekipwehfiifiwi (1) AI,3s
*mekipwehfiifiwiiwe <old age> NI
	homekipwehfiifiwiiweneki (1) NI,poss/loc,3s,-
mekiteliina <Magdalene> NA / NA_NAME
	mekiteliina (11) NA,3s
	mekiteliinali (1) NA,4s
*mekofiht <exercise authority over> TI / TI_1
	mekofihtaki (1) TI,conj,3s,3-
*mekofihtaw <have authority over> TA
	mekofihtaakowaaci (1) TA,conj,inv,4-,3p
	mekofihtawaawaaci (2) TA,conj,3p,4-
	simekofihtoolako (1) TA,conj,1s,2p
	weewiyehsimekofihtaakowaaci (1) TA,part_ob,inv,3s,4-
melhkaaya <Melchi> NA / NA_NAME
	melhkaaya (2) NA,3s
melhkasi <Malchus> NA / NA_NAME
	melhkasi (1) NA,3s
melhske <whole> 
	melhske (21) 
melii <Mary> NA / NA_NAME
	melii (43) NA,3s
	meliili (7) NA,4s
*melonehse <obey> AI
	melonehseelici (1) AI,part,4-
*melonehtaw <obey, be subject to> TA
	homelonehtaakona (1) TA,inan_subj,3p,3s
	homelonehtawahi (1) TA,3s,4p
	melonehtaakowa (1) TA,inan_subj,3s,2p
	melonehtawaata (1) TA,part_ag,3s,4-
memekanwi <plentiful> II
	memekanwi (1) II,3s
*memekinaapam <look at> TA [mekin-, memekin-]
	homemekinaapamaali (1) TA,3s,4s
	homemekinaapamahi (1) TA,3s,4p
*memekinaapat <look at> TI / TI_1 [mekin-, memekin-]
	memekinaapatamoko (1) TI,imp,2p,3-
	memekinaapatano (1) TI,imp,2s,3-
*memekinaskwi <herb> NI
	memekinasko (2) NI,-p
*memekineelem <consider> TA
	memekineelemaawaaci (1) TA,part_ob,3p,4-
	memekineelemehko (1) TA,imp,2p,3-
*memekineelet <consider> TI / TI_1
	kimemekineeleta (1) TI,2s,3s
	kimemekineeletaana (1) TI,2s,3p
	kimemekineeletaanaawa (1) TI,2p,3-
	memekineeleta (1) TI,2s,3s
	memekineeletaana (1) TI,3s,3p
	memekineeletaanaawa (2) TI,2p,3-
	memekineeletaki (2) TI,conj,3s,3-
	memekineeletamoko (2) TI,imp,2p,3-
memekinhcika <garden> NI
	homemekinhcikaneki (1) NI,poss/loc,3s,-
	memekinhcika (2) NI,-s
	memekinhcikaneki (2) NI,loc,-
memekinhcikaafa <gardener> NA
	memekinhcikaafa (1) NA,3s
*memekinilotaw <serve> TA [mekin-, memekin-]
	kimemekinilotoole (1) TA,1s,2s
	memekinilotawa (2) TA,2s,3s
	memekinilotawaawa (2) TA,2p,3s
	memekinilotawahi (2) TA,3s,4p
	memekinilotawilo (1) TA,imp,2s,1s
*memekinilotawiwe <serve> AI [mekin-, memekin-]
	mememekinilotawiweeta (3) AI,part,3s
*memekinisem <question, examine> TA [mekin-, memekin-]
	memekinisemaki (1) TA,conj,1s,3s
*memekinitehaaka <mind> NI [(-)tehi; -tehe / mekin-, memekin-]
	homemekinitehaakanilici (1) NI,poss,4-,-
	kimemekinitehaaka (3) NI,poss,2s,-s
*memekinitehaakani <have a mind, use the mind> AI [(-)tehi; -tehe / mekin-, memekin-]
	memekinitehaakaniili (1) AI,4s
memekinitehe <think, reason> AI [(-)tehi; -tehe / mekin-, memekin-]
	kimemekiniteheepwa (3) AI,2p
	memekinitehe (3) AI,3s
	memekiniteheeki (4) AI,3p
	memekiniteheelici (1) AI,conj,4-
	memekiniteheeyeekwe (1) AI,conj,2p
*memekiniteheemeti <reason, think [reciprocal]> AI [(-)tehi; -tehe / mekin-, memekin-]
	memekiniteheemetiiki (1) AI,3p
memekiniteheewe <reasoning, thought> NI [(-)tehi; -tehe / mekin-, memekin-]
	homemekiniteheewenilici (1) NI,poss,4-,-
	memekiniteheewe (1) NI,-s
	memekiniteheewena (3) NI,-p
*memekiniteheeya <think, reason> II [(-)tehi; -tehe / mekin-, memekin-]
	memekiniteheeyaaki (1) II,conj,3-
memekwi <run> AI
	memekwi (4) AI,3s
	memekwiiki (1) AI,3p
	memekwiili (1) AI,4s
*memoospeelemekwitoote <be exhalted> II [-eele- (+ -m-, -ta) / sp-]
	meemoospeelemekwitooteeki (1) II,part,3-
mena <Menna> NA / NA_NAME
	mena (3) NA,3s
menawah <may, might> Preverb
	menaw (1) 
	menaw' (1) 
	menawa (23) 
	menawa' (12) 
	menawah (8) 
	menawah' (8) 
	menawahi (111) 
	menawahike (1) 
	menawahke (32) 
menesa <Manasseh> NA / NA_NAME
	menesa (1) NA,3s
	menesali (1) NA,4s
*menetoowikiiseki <week> NI
	menetoowikiisekiki (3) NI,loc,-
*menh <cause one to drink> TA [men(w)-]
	menhaaci (1) TA,conj,3s,4-
menhkwatoowi <heavenly> Premodifier
	menhkwatoowi (2) 
menhkwatwi <heaven> NI
	menhkatoki (2) NI,loc,-
	menhkwato (9) NI,-p
	menhkwatoki (21) NI,loc,-
	menhkwatwi (26) NI,-s
	menhkwatwiki (1) NI,loc,-
menihfepi <fastening> NI
	homenifepiye (1) NI,poss,3s,-s
	menihfepi (2) NI,-s
meniti <moment [? minute ?]> 
	meniti (1) 
menoowe <drink> NI [men(w)-]
	menoowe (6) NI,-s
menwa <drink> AI [men(w)-]
	memeneka (1) AI,part,3s
	memeneya (1) AI,part,1s
	mene (6) AI,1s / AI,2s
	meneka (2) AI,part,3s
	meneke (1) AI,subj,3-
	meneko (2) AI,imp,2p
	menelici (4) AI,conj,4-
	menelo (1) AI,imp,2s
	menepe (1) AI,1i
	menepwa (2) AI,2p
	meneya (7) AI,conj,1s
	meneyeekwe (7) AI,conj,2p
	menoko (1) AI,imp,2p
	menooki (5) AI,3p
	menowaaci (1) AI,conj,3p
	menowaate (1) AI,subj,3p
	menwa (10) AI,3s
	nimenepe (1) AI,1x
*menweelem <please> TA [-eele- (+ -m-, -ta)]
	menweelemaaci (1) TA,conj,3s,4-
menweelemoofo <be accepted> AI [-eele- (+ -m-, -ta)]
	menweelemoofo (1) AI,3s
*menweelet <find pleasing> TI / TI_1
	homenwiiletaanaawa (1) TI,3p,3-
	kimenweeletaanaawa (1) TI,2p,3-
menwi <[willing, pleasing]> Preverb
	homenwi (5) Preverb,prefixed
	menwi (5) 
*menwilaasamamooweni <be pleasing> II
	menwilaasamamooweniki (2) II,conj,3-
*menwilepwa <be pleased> AI [lepwa]
	nimenwilepwa (2) AI,1s
*menwitehe <be pleased> AI
	kimenwiteheepwa (1) AI,2p
	nimenwitehe (2) AI,1s
menwiteheeskoofo <be comforted> AI
	menwiteheeskoofo (1) AI,3s
	menwiteheeskoofooki (1) AI,3p
menwiteheetiiwena <comforter> NA
	menwiteheetiiwena (3) NA,3s
	menwiteheetiiwenali (1) NA,4s
*menwiteheeweni <be pleased> AI
	menwiteheewenici (1) AI,conj,3s
*menyeelwa <dance> AI [meny- (+ -eelwa)]
	kimenyeelepwa (2) AI,2p
	menyeeleki (1) AI,3p
	menyeelooli (2) AI,4s
mesaaya <messiah> NA
	mesaaya (2) NA,3s
mesahke <sit down> AI [mes-]
	mesahke (1) AI,3s
*mesen <take hold> TA [mes-]
	homesenaali (4) TA,3s,4s
	homesenaawaali (6) TA,3p,4s
	homesenaawahi (1) TA,3p,4p
	homesenekonaawa (2) TA,inan_subj,3-,3p
	homesenekooli (1) TA,inv,4s,3s
	kimesenipwa (2) TA,2p,1-
	mesenaacki (1) TA,part_ag,3p,4-
	mesenaali (1) TA,3s,4s
	mesenaamaakoci (1) TA,conj,inv,4-,3s
	mesenaawaaci (8) TA,conj,3p,4-
	mesenaawaali (1) TA,3p,4s
	mesenehko (2) TA,imp,2p,3-
	mesenekowaaki (1) TA,inv,3p,2p
	mesenelwaakwe (2) TA,conj,3-,2p
	meseniyeekwe (1) TA,conj,2p,1s
mesenoofo <be taken hold of> AI
	mesenoofo (1) AI,3s
	mesenoofolici (2) AI,conj,4-
	mesenoofooli (1) AI,4s
meskwahteeki <leather> Premodifier
	meskwahteeki (2) 
*meskwiskipakiya <purple> II
	meskwiskipakiyaaki (2) II,part,3-
mestaamoowe <accusation> NI
	mestaamoowe (1) NI,-s
*mestaawh <betray> TA
	mayehtaawhita (1) TA,part_ag,3s,1s
	mayestaawhaata (2) TA,part_ag,3s,4-
	mayestaawhekoci (2) TA,part_ag,inv,4-,3s
	memestaawhaata (2) TA,part_ag,3s,4-
	memestaawhekoci (1) TA,conj,inv,4-,3s
	memestaawhita (1) TA,part_ag,3s,1s
	mestaahehka (1) TA,part_ag,3s,2s
	mestaawha (1) TA,2s,3s
	mestaawhaaci (5) TA,conj,3s,4-
	mestaawhaata (2) TA,part_ag,3s,4-
	mestaawhekoci (2) TA,part_ag,inv,4-,3s
	mestaawhekowaaki (1) TA,inv,3p,2p
	mestaawhekwa (3) TA,inv,3s,1s
	mestaawhici (1) TA,conj,3s,1s
	mestaawhita (1) TA,part_ag,3s,1s
*mestaawheti <betray, deliver [reciprocal]> AI
	mestaawhetiiki (1) AI,3p
*mestaawhiweewi <betray> AI
	mayestaawhiweewita (1) AI,part,3s
mestaawhoofo <be betrayed> AI
	mestaawhoofo (2) AI,3s
	mestaawhoofoci (3) AI,part,3s
*mestaawim <accuse, deliver, betray> TA
	memestaawimekoci (1) TA,part_ag,inv,4-,3s
	memestaawimelwaakwe (1) TA,part_ag,3-,2p
	mestaawimaawaaci (3) TA,conj,3p,4-
	mestaawimehko (1) TA,imp,2p,3-
	mestaawimelako (1) TA,conj,1s,2p
*mestaawt <betray> TI / TI_2
	mestaawtooya (1) TI,conj,1s,3-
mestele <master> NA
	homestelemwahi (1) NA,poss,3p,4p
	kimestelemwa (1) NA,poss,2p,3s
	mestele (13) NA,3s
	mestelehi (2) NA,4p
	mesteleki (1) NA,3p
	mesteleli (1) NA,4s
metaamoowe <decision, judgement> NI
	metaamoowe (1) NI,-s
metahfwi <ten>  [meta?f-]
	metahfene (18) 
	metahfwi (15) 
metahfwi-kite-nekoti <eleven>  [meta?f-]
	metahfwi-kite-nekoti (6) 
metahfwi-kite-nhfwaasikfwi <eighteen>  [meta?f-]
	metahfwi-kite-nhfwaasikfwi (3) 
metahfwi-kite-niiswi <twelve>  [meta?f-]
	metahfwi-kite-niiswi (44) 
metahfwi-kite-nyeewi <fourteen>  [meta?f-]
	metahfwi-kite-nyeewi (2) 
metefa <Mattatha> NA / NA_NAME
	metefa (1) NA,3s
metefaaesi <Mattathias> NA / NA_NAME
	metefaaesi (2) NA,3s
*metefiifi <bad, not usable> AI
	metefiifilici (1) AI,part,4-
metemye <follow the path> AI [miyeewi]
	metemye (1) AI,3s
*metenetiiwe-ipeneewe <pestilence> NI
	metenetiiwe-ipeneewena (1) NI,-p
metfenii <Matthan> NA / NA_NAME
	metfenii (1) NA,3s
	metfeniili (1) NA,4s
metfete <Matthat> NA / NA_NAME
	metfete (2) NA,3s
meyale <[translation of Aramaic raca]> 
	meyale (1) 
mhfaalakatwi <wide> II [m?f-, m?s-, me?s-]
	mhfaalakatwi (1) II,3s
mhfaapyeeya <wide> II [m?f-, m?s-, me?s-]
	mhfaapyeeya (1) II,3s
mhfaloomi <grape> 
	mhfaloomi (1) 
mhfaloomiktika <vineyard> NI [kt-, kc-]
	homhfaloomiktikaaneki (3) NI,poss/loc,3s,-
	mhfaloomiktika (13) NI,-s
	mhfaloomiktikaaneki (5) NI,loc,-
mhfaskwalwi <reed> NI
	mhfaskwaloki (1) NI,loc,-
	mhfaskwalwi (6) NI,-s
	mhfaskwalwiki (1) NI,loc,-
*mhfe <abundant> II [m?f-, m?s-, me?s-]
	yaamhfeki (1) II,part,3-
*mhfeelem <trust> TA
	homhfeelemaali (1) TA,3s,4s
*mhfeelet <need, rely on> TI / TI_1
	meemhfeeletaki (2) TI,part_ob,3s,3-
	mhfeeletameekwe (1) TI,conj,2p,3-
mhfoofoofa <calf> NA
	homhfoofoomhi (1) NA,poss,3s,4p
	mhfoofoofa (1) NA,3s
	mhfoofoofali (2) NA,4s
*mhk <find> TI / TI_1 [m?k-, miim?k-, -mi?k-]
	homhka (9) TI,3s,3s
	homhkaanaawa (4) TI,3p,3-
	meemhkaka (1) TI,part_ag,3s,3-
	meemhkaki (1) TI,part_ob,3s,3-
	meemhkakiki (1) TI,part_ag,3p,3-
	mhka (11) TI,1s,3s / TI,2s,3s / TI,3s,3s
	mhkaanaawa (2) TI,2p,3- / TI,3p,3-
	mhkaki (2) TI,conj,3s,3-
	mhkama (1) TI,conj,1s,3-
	mhkamowaaci (1) TI,conj,3p,3-
	nimeemhka (1) TI,1s,3s
	nimhka (4) TI,1s,3s
mhkahfo <find> AI [m?k-, miim?k-, -mi?k-]
	mhkahfo (5) AI,3s
	mhkahfooki (1) AI,3p
	mhkahfopwa (3) AI,2p
*mhkahfoowefi <profitable> AI [m?k-, miim?k-, -mi?k-]
	mhkahfoowefita (1) AI,part,3s
mhkahfooweni <profitable> II [m?k-, miim?k-, -mi?k-]
	mhkafooweni (1) II,3s
	mhkahfooweni (2) II,3s
mhkahkwika <tower> NI
	mhkahkwika (1) NI,-s
*mhkamaw <find> TA [m?k-, miim?k-, -mi?k-]
	nimhkamawa (1) TA,1s,3s
*mhkateewalwi <coal> NI
	mhkateewalo (2) NI,-p
mhkateewi <black> 
	mhkateewi (1) 
mhkateewkolaye <priest> NA [m?katee(w)-]
	mhkateewkolaye (28) NA,3s
	mhkateewkolayeeki (37) NA,3p
	mhkateewkolayeeli (3) NA,4s
	mhkateewkolayeemwahi (1) NA,poss,3p,4p
	mhkateewkolayehi (22) NA,4p
*mhkateewt <make black> TI / TI_2 [m?katee(w)-]
	mhkateewto (1) TI,2s,3s
*mhkateokolayeewi <be a priest> AI
	mhkateewkolayeewici (3) AI,conj,3s
	mhkateewkolayeewita (1) AI,part,3s
*mhkaw <find> TA [m?k-, miim?k-, -mi?k-]
	homhkawaali (8) TA,3s,4s
	homhkawaawaali (9) TA,3p,4s
	homhkawaawahi (2) TA,3p,4p
	homhkawahi (7) TA,3s,4p
	kimhkaakoopi (1) TA,inv,3-,2s
	kimhkaakowa (1) TA,inv,3s,2p
	mhkaakooli (2) TA,inv,4s,3s
	mhkawa (1) TA,1s,3s
	mhkawaaci (2) TA,conj,3s,4-
	mhkawaali (3) TA,3s,4s
	mhkawaape (1) TA,1x,3-
	mhkawaawa (4) TA,2p,3s
	mhkawaawaaci (3) TA,conj,3p,4-
	mhkawaawaaki (1) TA,2p,3p
	mhkawahi (1) TA,3s,4p
	mhkawakwe (1) TA,conj,1i,3-
	mhkaweekwe (1) TA,conj,2p,3-
	mhkawipwa (2) TA,2p,1s
	nimhkawaape (2) TA,1x,3-
*mhkaweelem <remember> TA [-eele- (+ -m-, -ta) / m?k-, miim?k-, -mi?k-]
	mhkaweelemehko (1) TA,imp,2p,3-
	mhkaweelemilo (1) TA,imp,2s,1s
*mhkaweelemoofo <be remembered> AI [-eele- (+ -m-, -ta) / m?k-, miim?k-, -mi?k-]
	maamhkaweelemoofoci (1) AI,conj,3s
*mhkaweelet <remember> TI / TI_1 [-eele- (+ -m-, -ta) / m?k-, miim?k-, -mi?k-]
	homhkaweeleta (4) TI,3s,3s
	homhkaweeletaanaawa (2) TI,3p,3-
	kimhkaweeletaanaawa (2) TI,2p,3-
	mhkaweeleta (1) TI,3s,3s
	mhkaweeletaki (2) TI,conj,3s,3-
	mhkaweeletamane (1) TI,subj,2s,3-
	mhkaweeletameekwe (1) TI,conj,2p,3-
	mhkaweeletamehi (2) TI,4p,3-
	mhkaweeletamoko (1) TI,imp,2p,3-
	mhkaweeletano (1) TI,imp,2s,3-
	nimhkaweeletaape (1) TI,1x,3-
*mhkawesiteheewe <recollection> NI [(-)tehi; -tehe / m?k-, miim?k-, -mi?k-]
	kimhkawesiteheewenwaki (1) NI,poss/loc,2p,-
*mhkife <shoe> NI
	homahkifena (3) NI,poss,3s,-p
	mhkifena (4) NI,-p
mhkoofo <be found> AI [m?k-, miim?k-, -mi?k-]
	mhkoofo (5) AI,3s
mhsaawi <big, great> II [m?f-, m?s-, me?s-]
	mhsaaki (4) II,conj,3-
	mhsaawi (20) II,3s
mhseelwa <large group> NA
	mhseelooki (2) NA,3p
	mhseelwa (1) NA,3s
mhseeweewaskwi <mint> NI
	mhseeweewaskwi (2) NI,-s
*mhseloowen <large group, multitude> N [m?f-, m?s-, me?s-]
	homhseloowenwa (1) NI,poss,3p,-
mhsi <much, big> Premodifier [m?f-, m?s-, me?s-]
	mhsi (35) 
mhsi-okima <great chief, great king> NA [hokima / m?f-, m?s-, me?s-]
	mhsi-okima (2) NA,3s
	mhsi-okimaaki (1) NA,3p
	mhsi-okimaali (1) NA,4s
mhsi-olakeesi <big boat> NI [m?f-, m?s-, me?s-]
	mhsi-olakeeleki (1) NI,loc,-
	mhsi-olakeesi (1) NI,-s
*mhsiilakim <magnify> TA [m?f-, m?s-, me?s-]
	homhsiilakimaali (1) TA,3s,4s
mhsiilefi <big, great> AI [m?f-, m?s-, me?s-]
	mhsiilefi (12) AI,3s
	mhsiilefiwi (1) AI,3s
*mhsiilefi <great one> NA [m?f-, m?s-, me?s-]
	homhsiilefiimwahi (1) NA,poss,3p,4p
mhsikamikwi <synagogue> NI
	homhsikamikomwaaki (8) NI,poss/loc,3p,-
	kimhsikamikomwaaki (1) NI,poss/loc,2p,-
	mhsikamiko (12) NI,-p
	mhsikamikoki (8) NI,loc,-
	mhsikamikwi (13) NI,-s
	nimhsikamikomena (1) NI,poss,1x,-
*mhsikilo <great one> NA [m?f-, m?s-, me?s-]
	homhsikiloomwahi (1) NA,poss,3p,4p
*mhsikilohtaw <rule> TA
	mhsikilohtawaawaaci (1) TA,conj,3p,4-
*mhsikilohtawiwe <rule> AI
	mehsikilohtawiwecki (2) AI,part,3p
mhsikilwa <big, great> II [m?f-, m?s-, me?s-]
	mhsikilwa (1) II,3s
*mhsilot <magnify> TI / TI_1 [m?f-, m?s-, me?s-]
	mhsilotaki (1) TI,conj,3s,3-
*mhsinaakofi <appear large> AI [m?f-, m?s-, me?s- / nen-, new-, nee- (nookw-, naakw-)]
	mhsinaakofici (1) AI,part,3s
mhsinepi <sea> NI [m?f-, m?s-, me?s-]
	mhsinepi (30) NI,-s
	mhsinepiki (21) NI,loc,-
mhsiski <leaf, branch> NI [m?siski]
	homhsiskeema (2) NI,poss,3s,-p
	mhsiske (3) NI,-p
	mhsiski (1) NI,-s
mhsiskiwiiya <be in leaf> II [m?siski]
	mhsiskiwiiya (1) II,3-
mhskeekwi <lake> NI
	mhskeekwi (5) NI,-s
*mhskotehkwalwi <grass> NI
	mhskotehkwalo (3) NI,-p
mhskotehkwalwihki <grassy> II
	mhskotehkwalwihki (1) II,3s
mhskowilokeewe <blood disease> NI [m?skw-]
	homhskowilokeewe (1) NI,poss,3s,-s
	mhskowilokeewe (3) NI,-s
mhskwaawi <red> 
	mhskwaawi (4) 
mhskwakokwe <farthing> NI
	mhskwakkwe (1) NI,-s
	mhskwakokwe (1) NI,-s
mhskwi <blood> NI [m?skw-]
	homhskomi (8) NI,poss,3s,-s
	homhskomilici (1) NI,poss,4-,-
	homhskomwa (2) NI,poss,3p,-
	mhskwi (8) NI,-s
	nimhskomeki (1) NI,poss/loc,1s,-
	nimhskomi (5) NI,poss,1s,-s
mhtekoniwi <become a tree> II [m?tekwi]
	mhtekoniwi (2) II,3s
*mhtekwaapiiwe <armor> NI
	homhtekwaapiiwe (1) NI,poss,3s,-s
mhtekwi <tree> NI [m?tekwi]
	mhteko (5) NI,-p
	mhtekoki (1) NI,loc,-
	mhtekwi (13) NI,-s
miici <eat> TI / TI_3
	homiici (4) TI,3s,3s
	homiicinaawa (5) TI,3p,3-
	kimiicinaawa (1) TI,2p,3-
	meemiicicki (1) TI,part_ag,3p,3-
	memiicita (4) TI,part_ag,3s,3-
	memiiciwaaci (1) TI,part_ob,3p,3-
	miici (3) TI,1s,3s / TI,3s,3s
	miicici (4) TI,conj,3s,3-
	miiciki (4) TI,conj,3s,3-
	miiciko (3) TI,imp,2p,3-
	miicilici (6) TI,conj,4-,3-
	miicinaawa (1) TI,3p,3-
	miicipe (1) TI,1x,3-
	miicita (1) TI,part_ag,3s,3-
	miicite (1) TI,subj,3s,3-
	miiciwaaci (14) TI,conj,3p,3-
	miiciya (5) TI,conj,1s,3-
	miiciyakwe (2) TI,conj,1i,3-
	miiciyani (2) TI,conj,2s,3-
	miiciyeekwe (4) TI,conj,2p,3-
*miikeefa <pearl> NA
	miikeefali (1) NA,4s
	miikeefhi (1) NA,4p
*miikehfa <pearl> NA
	kimiikehfemwaaki (1) NA,poss,2p,3p
*miil <give> TA [miil-]
	homiilaali (12) TA,3s,4s
	homiilaawaali (3) TA,3p,4s
	homiilaawahi (1) TA,3p,4p
	homiilahi (14) TA,3s,4p
	homiilekooli (2) TA,inv,4s,3s
	kimiilekowa (1) TA,inv,3s,2p
	kimiilekwa (2) TA,inv,3s,2s
	kimiilelepe (1) TA,1x,2s
	kimiilelepwa (2) TA,1s,2p
	kimiili (3) TA,2s,1s
	kimiilipwa (3) TA,2p,1-
	kimiipwa (1) TA,2p,1-
	meemiilaaci (1) TA,part_ob,3s,4-
	meemiilehka (1) TA,part_ag,3s,2s
	meemiilelakwe (1) TA,part_ag,3-,1i
	meemiilici (1) TA,conj,3s,1s
	meemiiliyani (1) TA,conj,2s,1s
	miilaaci (10) TA,conj,3s,4- / TA,part_ob,3s,4-
	miilaaki (3) TA,1s,3p
	miilaali (15) TA,3s,4s
	miilaape (1) TA,1x,3-
	miilaata (1) TA,part_ag,3s,4-
	miilaawa (2) TA,2p,3s
	miilaawaaci (2) TA,conj,3p,4-
	miilaawaali (2) TA,3p,4s
	miilaawahi (1) TA,3p,4p
	miilaci (3) TA,conj,2s,3-
	miilahi (16) TA,3s,4p
	miilaki (3) TA,conj,1s,3s
	miilakici (2) TA,conj,1x,3-
	miileekwe (2) TA,conj,2p,3-
	miilehki (1) TA,conj,3-,2s
	miilehko (9) TA,imp,2p,3-
	miilekoci (2) TA,conj,inv,4-,3s
	miilekona (1) TA,inv,3s,1i
	miilekonaawa (2) TA,inan_subj,3-,2p
	miilekoopi (1) TA,inv,3-,1s
	miilekoopwa (6) TA,inv,3-,2p
	miilekowa (6) TA,inv,3s,2p
	miilekowaaci (1) TA,conj,inv,4-,3p
	miilekowaaki (1) TA,inv,3p,2p
	miilekwa (3) TA,inv,3s,1s / TA,inv,3s,2s
	miilekwi (4) TA,pass,-,3s
	miilele (6) TA,1s,2s
	miilelepwa (6) TA,1s,2p
	miilelwaakwe (5) TA,conj,3-,2p
	miilete (2) TA,subj,pass,-,3-
	miili (11) TA,imp,2s,3- / TA,2s,1s
	miilici (4) TA,conj,3s,1s / TA,part_ob,3s,1s
	miiliko (1) TA,imp,2p,1s
	miililo (4) TA,imp,2s,1s
	miilinaake (4) TA,imp,2-,1x
	miilipwa (1) TA,2p,1s
	miilita (1) TA,part_ag,3s,1s
	miiliyani (10) TA,conj,2s,1s / TA,part_ob,2s,1s
	nimiila (3) TA,1s,3s
	nimiilaaki (1) TA,1s,3p
*miileti <give [reciprocal]> AI [miil-]
	miiletipi (6) AI,3-
miilia <Melea> NA / NA_NAME
	miilia (1) NA,3s
miiliwe <give> AI / AI+O [miil-]
	maamiiliweeta (1) AI,part,3s
	miiliwe (15) AI,2s / AI,3s
	miiliweeci (8) AI,conj,3s
	miiliweecki (1) AI,part,3p
	miiliweeki (8) AI,conj,3- / AI,3p
	miiliweeko (5) AI,imp,2p
	miiliweelici (1) AI,conj,4-
	miiliweepe (2) AI,1x
	miiliweepi (10) AI,3-
	miiliweewaaci (1) AI,conj,3p
	miiliweeya (5) AI,conj,1s
	nimiiliwe (1) AI,1s
miiliweewe <gift> NI [miil-]
	miiliweewe (1) NI,-s
miiloofo <be given> AI [miil-]
	meemiiloofoci (1) AI,part,3s
	meemiiloofocki (1) AI,part,3p
	meemiiloofoyeekwe (1) AI,conj,2p
	miiloofo (8) AI,3s
	miiloofoci (2) AI,conj,3s
	miiloofolici (2) AI,conj,4-
	miiloofooki (1) AI,3p
	miiloofota (1) AI,part,3s
	miiloofoyane (1) AI,subj,2s
miiloowi <nevertheless, yet>  [miiloowi-, mamiiloow-, mamiyeeloow-]
	miiloowi (2) 
miinhka <seed> NI
	homiinhka (3) NI,poss,3s,-s
	miinhka (18) NI,-s
	miinhkaana (3) NI,-s
*miinhkaw <raise up seed> TA
	miinhkawaali (1) TA,3s,4s
miinhkawaskwi <herb> NI
	miinhkawaskwi (1) NI,-s
*miinikaawise <bramble bush> NA [kaawi]
	miinikaawisehi (1) NA,4p
*miisaama <messenger> NA
	nimiisaama (1) NA,poss,1s,3s
miisamaake <serve, minister> AI
	maamiisamaakeecki (1) AI,part,3p
	miisamaake (1) AI,3s
	miisamaakeeci (2) AI,conj,3s
*miisamaakeema <servant, messenger> 
	homiisamaakeemhi (1) NA,poss,3s,4p
	nimiisamaakeema (3) NA,poss,1s,3s
*miisamaakeewe <ministering, ministration> NI
	homiisamaakeewe (1) NI,poss,3s,-s
*miisamaw <serve, minister to> TA
	homiisamaakohi (1) TA,inv,4p,3s
	homiisamawaali (2) TA,3s,4s
	homiisamawaawaali (2) TA,3p,4s
	homiisamawahi (1) TA,3s,4p
	miisamaakohi (1) TA,inv,4p,3s
	miisamaweci (2) TA,conj,pass,-,3-
	miisamawite (2) TA,subj,3s,1s
mohci <even> 
	mohci (10) 
mohkaaci <[as declaration]> Preverb
	mohkaaci (4) 
*mohkaacim <declare> TI / TI_2
	mohkaacimo (1) TI,3s,3s
*mohkaatotamaw <declare> TA
	homohkaatotamawaawaali (1) TA,3p,4s
	mohkaacimaali (1) TA,3s,4s
	mohkaatotamaakona (1) TA,inv,3s,1i
	mohkaatotamaakowa (3) TA,inv,3s,2p
	mohkaatotamawahi (1) TA,3s,4p
mohkeeska <appearing suddenly> Preverb
	mohkeeska (1) 
*moht <put dung on> TI / TI_2 [moKky-, moKkee]
	mohto (1) TI,1s,3s
*mokitanwi <spring up> II [mo?ky-]
	mokitanwili (1) II,4-
moni <money> NI
	homonemilici (1) NI,poss,4-,-
	homonemwa (1) NI,poss,3p,-
	moni (20) NI,-s
	nimonemi (2) NI,poss,1s,-s
monika <treasury> NI
	monika (1) NI,-s
	monikaaneki (5) NI,loc,-
*monikaafa <banker> NA
	monikaafaki (1) NA,3p
monipiitaaka <purse> NI [piitaaka]
	homoni-piitaakanwaaki (1) NI,poss/loc,3p,-
	kimonipiitaakanwaaki (1) NI,poss/loc,2p,-
	monipiitaaka (3) NI,-s
	monipiitaakana (1) NI,-p
mookwatekwa <moth> NA
	mookwatekwa (2) NA,3s
*mooleelet <perceive> TI / TI_1 [-eele- (+ -m-, -ta)]
	homooleeleta (4) TI,3s,3s
	homooleeletaanaawa (2) TI,3p,3-
	mooleeleta (2) TI,3s,3s
	mooleeletaanaawa (2) TI,2p,3- / TI,3p,3-
	mooleeletamowaaci (1) TI,conj,3p,3-
	nimooleeleta (1) TI,1s,3s
*mooleeletamaw <perceive> TA [-eele- (+ -m-, -ta)]
	homooleeletamawahi (2) TA,3s,4p
	mooleeletamawahi (2) TA,3s,4p
moosa <each> 
	moosa (3) 
moosaki <often> 
	moosaki (7) 
moosatawi <always> Preverb [moosatawi]
	homoosatawi (1) Preverb,prefixed
	moosatawi (15) 
	nimoosatawi (1) Preverb,prefixed
*moosikiiskwaacim <prophesy> TA
	moosikiiskwaacimekowa (2) TA,inv,3s,2p
*moosikiiskwaacimo <prophesy> AI
	moosikiiskwaacimolo (2) AI,imp,2s
	moosikiiskwaacimooki (1) AI,3p
	moosikiiskwaacimooli (1) AI,4s
	nimoosikiiskwaacimope (1) AI,1x
*moosikiiskwaacimohtaw <prophesy> TA
	moosikiiskwaacimohtawinaake (1) TA,imp,2-,1x
*moosikiiskwaatot <prophesy> TI / TI_1
	homoosikiiskwaatota (1) TI,3s,3s
*moosikiiskwe <prophesy> AI
	maamoosikiiskwecki (31) AI,part,3p
	maamoosikiiskweeta (42) AI,part,3s
	maamoosikiiskwelici (13) AI,part,4-
*moosikiiskweewe <prophecy> NI
	homoosikiiskweewe (1) NI,poss,3s,-s
*moosinehikan <debt> NI
	moosinehika (4) NI,-s
	nimoosinehikanena (1) NI,poss,1x,-
*moosinehikan <debtor> NA
	homoosinehikanhi (1) NA,poss,3s,4p
	moosinehikanhi (1) NA,4p
moosinehike <owe> AI / AI+O
	kimoosinehike (1) AI,2s
	memoosinehikeeta (2) AI,part,3s
	memoosinehikeeyani (1) AI,part,2s
	moosinehike (1) AI,3s
*moosinehw <owe to> TA
	kimoosinehwa (1) TA,2s,3s
	meemoosinehokoci (2) TA,conj,inv,4-,3s
	meemoosinehwiyamekicki (1) TA,part_ag,3p,1x
	meemoosinehwiyameta (1) TA,part_ag,3s,1x
moosisii <Moses> NA / NA_NAME
	moosisii (33) NA,3s
	moosisiili (5) NA,4s
moositehe <perceive> AI [(-)tehi; -tehe]
	kimoositeheepwa (2) AI,2p
	moositehe (1) AI,3s
	moositeheeci (1) AI,part,3s
	moositeheeki (5) AI,3p
	moositeheewaaci (1) AI,conj,3p
moospatenwi <high> Premodifier [sp-]
	moospatenwi (1) 
moospeelemehoofo <be exhalted> AI [-eele- (+ -m-, -ta) / sp-]
	moospeelemehoofo (1) AI,3s
*moospeelemekofih <exhalt> TA [-eele- (+ -m-, -ta) / sp-]
	moospeelemekofihekoopi (1) TA,inv,3-,2s
*moospeelemekofiht <exhalt> TI / TI_2 [-eele- (+ -m-, -ta) / sp-]
	moospeelemekofihtoo (1) TI,3s,3s
*moospeelemekwh <exhalt> TA [-eele- (+ -m-, -ta) / sp-]
	moospeelemekwhahi (1) TA,3s,4p
moospeelemekwhoofo <be exalted> AI [-eele- (+ -m-, -ta) / sp-]
	moospeelemekwhoofo (1) AI,3s
	moospeelemekwihoofo (1) AI,3s
*moospeelemekwit <exhalt> TI / TI_2 [-eele- (+ -m-, -ta) / sp-]
	memoospeelemekwitoota (2) TI,part_ag,3s,3-
*moospeelemoofo <be highly esteemed> AI [-eele- (+ -m-, -ta) / sp-]
	meemoospeelemoofota (1) AI,part,3s
moospi <high>  [sp-]
	moospi (6) 
moospimekofiiwi <high> Premodifier [sp-]
	memoospimekofiiwi (1) 
	moospimekofiiwi (28) 
*moospimhkateewkolayeewimekofiiwe <high-priesthood> NI [sp-]
	homoospimhkateewkolayeewimekofiiwenwaaki (1) NI,poss/loc,3p,-
*moost <perceive> TI / TI_2
	homoosto (1) TI,3s,3s
	moosto (1) TI,3s,3s
	nimoosto (1) TI,1s,3s
*moskifa <come to the surface> AI [moosky-]
	memoskifaata (1) AI,part,3s
moskofe <come to the surface> AI [moosky-]
	moskofe (1) AI,3s
	moskwife (1) AI,3s
*mota <cloth> NI
	motaawali (3) NI,-p
*moyaleeweelem <despise> TA
	homoyaleeweelemaali (1) TA,3s,4s
*moyaleewilotaw <wrong> TA
	meemoyaleewilotoolwaakwe (1) TA,part_ag,3-,2p
mwheewa <wolf> NA
	mwheewa (1) NA,3s
	mwheewaki (1) NA,3p
	mwheewali (1) NA,4s
	mwheewhi (2) NA,4p
*myaalahkowaafo <be condemned> AI [miyaal-]
	myaalahkowaafolici (1) AI,conj,4-
myaalahkowaafoowe <condemnation> NI [miyaal-]
	myaalahkowaafoowe (1) NI,-s
*myaalahkowaal <condemn> TA [miyaal-]
	kimyaalahkowaalekwa (1) TA,inv,3s,2s
	kimyaalahkowaalele (1) TA,1s,2s
	myaalahkowaalahi (1) TA,3s,4p
myaalahkowaaloofo <be condemned, be sentenced> AI [miyaal-]
	myaalahkowaaloofo (1) AI,3s
	myaalahkowaaloofolici (1) AI,3s
*myaalahkowaat <condemn> TI [miyaal-]
	myaalahkowaataanaawa (1) TI,3p,3-
*myaalefii <fail> AI
	myaalefiiki (2) AI,3p
myaalefiiwe <failure, fault> NI
	myaalefiiwe (2) NI,-s
myaalefiiya <fail> II
	myaalefiiya (1) II,3-
myaaletwi <corrupt> II [miyaal-]
	myaaletwi (1) II,3s
*myaanileniwi <be a young person> AI [maya- (+ -t-, -kii-, -an-)]
	mayaanileniwiya (1) AI,part,1s
*myaash <defile> TA
	homaamyaasheko (3) TA,inan_subj,3s,3s
	homaamyaashekona (1) TA,inan_subj,3p,3s
	homyaasheko (1) TA,inan_subj,3s,3s
	homyaashekona (2) TA,inan_subj,3p,3s
	maamyaashekoci (1) TA,part_ag,inan_subj,3p,3s
	myaasheko (2) TA,inan_subj,3s,3s
*myaashoofo <be defiled> AI
	myaashoofowaaci (1) AI,conj,3p
myaasi <false> Premodifier [miyaal-]
	myaasi (15) 
*myaasi-ash <tempt> TA [miyaal-]
	myaasi-ashekooli (1) TA,inv,4s,3s
myaasi-ashetiiwe <temptation> NI [miyaal-]
	myaasi-ashetiiwe (3) NI,-s
	myaasi-ashetiiweneki (3) NI,loc,-
*myaasimamiiloowefi <perverse> AI [miiloowi-, mamiiloow-, mamiyeeloow- / miyaal-]
	mamyaasimamiiloowefita (1) AI,part,3s
*myaasimeekiifa <goat> NA [miyaal-]
	myaasimeekiifhi (2) NA,4p
*myaasimekofih <dishonor> TA
	kimyaasimekofihipwa (1) TA,2p,1-
myaasinamoowe <perdition> NI [miyaal-]
	myaasinamoowe (1) NI,-s
myaasipawiifa <dove> NA [miyaal- / pawiifa]
	myaasipawiifa (4) NA,3s
	myaasipawiifaki (2) NA,3p
	myaasipawiifhi (4) NA,4p
*myaasiwaskwi <weed> NI [miyaal-]
	myaasiwasko (8) NI,-p
*myaast <make bad, profane> TI / TI_2
	myaastoowaaci (1) TI,conj,3p,3-
*myeek <sell> TI / TI_3
	homyeeke (2) TI,subj,3s,3-
*myeeki <sell> AI / AI+O
	myeekicki (1) AI,part,3p
	myeekiko (1) AI,imp,2p
	myeekilo (3) AI,imp,2s
	myeekipi (5) AI,3-
	myeekite (1) AI,subj,3s
*myeekin <sell> TA
	maamyeekinaacki (1) TA,part_ag,3p,4-
	maamyekinaacki (2) TA,part_ag,3p,4-
*myeekine <sell> AI / AI+O
	maamyeekinelici (1) AI,part,4-
*myeekinoofo <be sold> AI
	myeekinoofoci (1) AI,conj,3s
*myeewe <way, path> NI [miyeewi]
	homyeeweneefa (3) NI,dim/poss,3s,-p
	myeeweneefa (1) NI,dim,-p
	myeeweneki (3) NI,loc,-
	myeeweniki (1) NI,loc,-
myeewi <way, path> NI [miyeewi]
	homyeewali (1) NI,poss,3s,-p
	homyeewi (7) NI,poss,3s,-s
	kimyeewi (3) NI,poss,2s,-s
	myeewali (2) NI,-p
	myeewi (2) NI,-s
	myeewiki (5) NI,loc,-
*naakaani <guide, lead> AI
	naakaaniicki (4) AI,part,3p
naakahoowefiiwe <lasciviousness> NI
	naakahoowefiiwe (1) NI,-s
*naakahoowiikweka <harlot> NA
	naakahoowiikweki (2) NA,3p
*naakaht <delay> TI / TI_2
	honaakahto (1) TI,3s,3s
*naakawhkwe <harlot> NA
	naakawhkwehi (1) NA,4p
naakofi <appear, look like> AI
	naakofi (3) AI,3s
	naakofiiki (1) AI,3p
	naakofiyeekwe (1) AI,conj,2p
naaleta <some> 
	naaleta (63) 
*naanaanhaacimo <lie> AI [haat- (+ -i-m, -ota)]
	naanaanhaacimota (2) AI,part,3s
*naanatawcike <heal, be a physician> AI [nataw-]
	naanatawcikeelici (5) AI,part,4-
	naanatawcikeeta (1) AI,part,3s
naanemi <near> 
	naanemi (7) 
naanhaaci <falsely> Preverb
	naanhaaci (2) 
*naanhaacim <lie> TA
	naanhaacimelwaakwe (1) TA,conj,3-,2p
naanhaacimoowe <lie> NI [haat- (+ -i-m, -ota)]
	naanhaacimoowe (1) NI,-s
naanhaacimoowi <falsely> Preverb [haat- (+ -i-m, -ota)]
	naanhaacimoowi (2) 
naanhsihka <alone> 
	naanhsihka (24) 
*naanhsikaawi <alone> AI
	ninaanhsikaawi (1) AI,1s
*naanohkaach <persecute> TA [nooc-]
	naanohkaachaawaaci (1) TA,conj,3p,4-
	naanohkaachaawaaki (1) TA,2p,3p
	naanohkaachaawahi (1) TA,3p,4p
	naanohkaachekowaaki (2) TA,inv,3p,2p
	naanohkaachelwaakwe (1) TA,conj,3-,2p
	naanohkaachiwaate (1) TA,subj,3p,1s
	neenaanohkaachelwaakwe (1) TA,part_ag,3-,2p
naanohkaachetiiwe <persecution> NI [nooc-]
	naanohkaachetiiwe (2) NI,-s
*naanohkaachoofo <be persecuted> AI [nooc-]
	naanohkaachoofocki (1) AI,part,3p
naanoomilohanwi <shake in the wind> II [noom-, noonoom-, naanoom-, naanaam-]
	naanoomilohanwi (2) II,3s
naapeeya <cock, rooster> 
	naapeeya (13) NA,3s
*naapehfemh <make into a eunuch> TA
	nenaapehfemhaawaaci (1) TA,part_ob,3p,4-
*naapehfemht <make into a eunuch> TI
	nenaapehfemhtoocki (1) TI,part_ag,3p,3-
*naapehfemo <eunuch> 
	naapehfemooki (3) NA,3p
naasani <Nahshon> NA / NA_NAME
	naasani (1) NA,3s
	naasoniili (1) NA,4s
naaselefi <Nazareth> NI / NI_NAME
	naaselefi (15) NI,-s
naaselefilenawe <Nazarene> NA / NA_NAME
	naaselefilenawe (1) NA,3s
naaselefileni <Nazarene> NA / NA_NAME
	naaselefileni (4) NA,3s
naaseliini <Nazarene> NA / NA_NAME
	naaseliini (1) NA,3s
*naaseliiniiwileni <Nazarene> NA / NA_NAME
	naaseliiniiwileniili (1) NA,4s
naaseliinileni <Nazarene> NA / NA_NAME
	naaseliinileni (1) NA,3s
naasonii <Nashon> NA / NA_NAME
	naasonii (1) NA,3s
naaswasahte <beautiful> II [naaswi]
	naaswasahte (1) II,3s
*naasweelet <like, love> TI / TI_1 [naaswi]
	honaasweeletaanaawa (2) TI,3p,3-
naaswi <fine, delicate> Premodifier [naaswi]
	naaswi (1) 
	neenaaswi (1) Preverb,IC
*naaswihtaw <make beautiful, decorate> TA [naaswi]
	kinaaswihtawaawaaki (1) TA,2p,3p
*naatamaat <help> TI / TI_1
	naatamaatano (1) TI,imp,2s,3-
naatamaatiiwe <help> NI
	naatamaatiiwe (1) NI,-s
*naatamaw <help> TA
	naatamawaawaaci (1) TA,conj,3p,4-
	naatamawici (1) TA,conj,3s,1s
	naatamawilo (1) TA,imp,2s,1s
	naatamawinaake (1) TA,imp,2-,1x
naate <go after, recover> AI
	naate (1) AI,3s
	naateke (1) AI,subj,3-
naati <nard [loanword]> NI
	naati (1) NI,-s
naatiiwi <nard> Premodifier
	naatiiwi (1) 
*naawaloskaw <follow> TA [naawalw-]
	naawaloskawiko (1) TA,imp,2p,1s
naawalwi <according to, after> Preverb [naawalw-]
	honaawalwi (1) Preverb,prefixed
	naawalwi (6) 
	ninaawalwi (1) Preverb,prefixed
nahiika <near, up to, ready>  [nahiika]
	nahiika (32) 
*nak <sing> TI / TI_1
	nakamowaaci (1) TI,conj,3p,3-
*nakaafi <stay, tarry> AI
	naakaafi (1) AI,3s
	naakaafiilici (1) AI,conj,4-
	nekaafiilici (1) AI,part,4-
*nakacilotaw <try out> TA
	nakacilotawaki (1) TA,conj,1s,3s
*nakacit <leave> TI / TI_1 [naka-]
	honakacita (1) TI,3s,3s
*nakahsinoom <stay with, tarry with> TA
	honakahsinoomahi (1) TA,3s,4p
nakahsinwa <stay, tarry> AI
	nakahsiki (2) AI,conj,3s
	nakahsinwa (2) AI,3s
*nakal <leave> TA [naka-]
	honakalaali (3) TA,3s,4s
	honakalaawaali (5) TA,3p,4s
	honakalaawahi (1) TA,3p,4p
	honakalahi (7) TA,3s,4p
	honakaleko (4) TA,inan_subj,3s,3s
	honakalekohi (1) TA,inv,4p,3s
	nakalaali (2) TA,3s,4s
	nakalaate (2) TA,subj,3s,4-
	nakalahi (1) TA,3s,4p
	nakalekoci (1) TA,conj,inv,4-,3s
	nakalekoopi (1) TA,inv,3-,1s
	nakalekwa (1) TA,inv,3s,1s
	nakalelepwa (1) TA,1s,2p
	nakasi (2) TA,imp,2s,3-
	nakasici (1) TA,conj,3s,1s
nakaloofo <be left> AI [naka-]
	nakaloofo (1) AI,3s
nakamoowe <music> NI [nekamo]
	nakamoowe (1) NI,-s
*nakat <leave> TI / TI_1 [naka-]
	honakata (5) TI,3s,3s
	honakataanaawa (4) TI,3p,3-
	kinakataanaawa (2) TI,2p,3-
	nakata (2) TI,3s,3s
	nakataka (3) TI,part_ag,3s,3-
	nakatamoko (1) TI,imp,2p,3-
	nakatano (1) TI,imp,2s,3-
	ninakata (1) TI,1s,3s
	ninakataape (3) TI,1x,3-
*nakatamaw <leave> TA [naka-]
	honakatamawaali (1) TA,3s,4s
	kinakatamaakoopwa (2) TA,inv,3-,2p
	kinakatamoolepwa (1) TA,1s,2p
nakatame <leave> AI [naka-]
	nakatame (1) AI,3s
*nakatefiiweni <have as a custom> AI
	nakatefiiwenici (1) AI,conj,3s
nakaye <? since; it being the case that ?> 
	nakaye (5) 
nakeeska <cease> II [naky-]
	nakeeska (4) II,3-
*nakikahtoote <be stopped> II [naky-]
	nakikahtooteeli (1) II,4-
*nakin <hinder> 
	nakinaali (1) 
	nakinaawaali (1) TA,3p,4s
*naksk <meet, go against> TI / TI_1
	honakskaanaawa (2) TI,3p,3-
*nakskaw <meet> TA
	honakskaakohi (4) TA,inv,4p,3s
	honakskaakooli (2) TA,inv,4s,3s
	honakskawaali (1) TA,3s,4s
	honakskawahi (1) TA,3s,4p
	nakskaakowa (2) TA,inv,3s,2p
	nakskaatiimaaci (1) TA,conj,3s,4-
	nakskawaaci (1) TA,conj,3s,4-
	nakskawaawaaci (1) TA,conj,3p,4-
	nakskawaawaali (2) TA,3p,4s
	nakskawehko (1) TA,imp,2p,3-
nakwaaka <trap> NI
	nakwaaka (1) NI,-s
*nal <go after> TA
	nalaawaaci (1) TA,conj,3p,4-
	nalaawaali (1) TA,3p,4s
*namaciinhki <left side> NI
	honamaciinhkiki (2) NI,poss/loc,3s,-
	kinamaciinhki (1) NI,poss,2s,-s
	kinamaciinhkiki (2) NI,poss/loc,2s,-
	namaciinhkiki (3) NI,loc,-
	ninamaciinhkiki (2) NI,poss/loc,1s,-
*namefkaal <fish for> TA [name?fa]
	naanamefkaalaacki (1) TA,part_ag,3p,4-
	neenamefkaalaacki (1) TA,part_ag,3p,4-
namefke <fish> AI [name?fa]
	naanamefkeecki (2) AI,part,3p
	namefke (1) AI,1s
namehfa <fish> NA [name?fa]
	namefhi (12) NA,4p
	namehfa (3) NA,3s
	namehfaki (5) NA,3p
	namehfali (4) NA,4s
	namehfiifaki (1) NA,dim,3p
namehfilehfi <whale> NA
	namehfilehfi (1) NA,3s
*namehfileni <fisherman> NA [name?fa]
	namehfileniiki (1) NA,3p
namoowe <vision, happening> NI
	namoowe (1) NI,-s
	namooweneki (2) NI,loc,-
*nanaacimemekiniteheewe <imagination> NI [(-)tehi; -tehe / mekin-, memekin-]
	nanaacimemekiniteheeweneki (1) NI,loc,-
*nanaacitehe <hope> AI [(-)tehi; -tehe]
	nanaaciteheeki (1) AI,3p
*nanaaciteheewe <hope> NI [(-)tehi; -tehe]
	kinanaaciteheewenwa (1) NI,poss,2p,-
*nanahi <prepare> AI [nanahii(-)]
	nanahiicki (1) AI,part,3p
nanahi <ready, prepared>  [nanahii(-)]
	nanahi (2) 
*nanahihfet <prepare> TI / TI_2 [nanahii(-)]
	nanahihfeto (3) TI,3s,3s
nanahiiwe <preparation> NI
	honanahiiwenwa (1) NI,poss,3p,-
	nanahiiwe (4) NI,-s
	nanahiwe (1) NI,-s
*nanahilot <prepare> TI / TI_1 [nanahii(-)]
	honanahilotaanaawa (1) TI,3p,3-
	nanahilotamowaaci (1) TI,part_ob,3p,3-
*nanahilotamaw <prepare> TA [nanahii(-)]
	nanahilotamawici (1) TA,conj,3s,1s
	nanahilotamoolako (1) TA,conj,1s,2p
	nanahilotamoolepwa (1) TA,1s,2p
*nanahim <preach> TA [nanahii(-)]
	honanahimahi (1) TA,3s,4p
	nanahimaki (1) TA,conj,1s,3s
	nenahimaata (1) TA,part_ag,3s,4-
nanahimiwe <preach> AI
	honanahimiweewilici (1) AI,conj,4-
	nanahimiwe (11) AI,3s
	nanahimiweeci (1) AI,conj,3s
	nanahimiweeki (3) AI,3p
	nanahimiweeko (2) AI,imp,2p
	nanahimiweelici (3) AI,conj,4-
	nanahimiweepi (4) AI,3-
	nanahimiweeya (1) AI,conj,1s
*nanahimoofo <be preached to> AI
	nanahimoofoci (1) AI,conj,3s
	nanahimoofooki (3) AI,3p
*nanahit <preach> TI / TI_1 [nanahii(-)]
	nanahitaana (1) TI,1s,3p
*nanahkawi <Gentile> NA / NA_NAME
	nanahkawilenawehi (2) NA,4p
	nanahkawileni (1) NA,3s
	nanahkawilenihi (3) NA,4p
	nanahkawileniiki (11) NA,3p
	nanahkawiyeeniiki (1) NA,3p
*nanahkot <contradict> TI / TI_1
	nanahkotamowaaci (1) TI,conj,3p,3-
nanahpaachoofo <be humbled> AI
	nanahpaachoofo (1) AI,3s
nanahpaaciilefi <humble> AI
	nanahpaaciilefi (1) AI,3s
	nanahpaaciilefiko (1) AI,imp,2p
	nenahpaaciilefilici (1) AI,part,4-
	ninanahpaaciilefi (1) AI,1s
*nanahpaaciilefiiwe <lowliness> NI
	honanahpaaciilefiiwenilici (1) NI,poss,4-,-
nanahpaacikeemoowe <begging> NI
	nanahpaacikeemoowe (2) NI,-s
nanahpaacila <[humble]> 
	nanahpaacila (1) 
*nanahpaacilefa <humble person> NA
	nanahpaacilefaki (1) NA,3p
*nanahpaacilot <humble> TI / TI_1
	nanahpaacilotaa (1) TI,3s,3s
	nenanahpaacilotaka (1) TI,part_ag,3s,3-
nanahpaacilotoofo <be humbled> AI
	nanahpaacilotoofo (1) AI,3s
*nanahpaacim <beg, pray, beseech> TA
	honanahpaacimaali (5) TA,3s,4s
	honanahpaacimaawaali (4) TA,3p,4s
	honanahpaacimekohi (2) TA,inv,4p,3s
	honanahpaacimekooli (5) TA,inv,4s,3s
	kinanahpaacimele (2) TA,1s,2s
	kinanahpaacimi (1) TA,2s,1s
	nanahpaacimaki (1) TA,conj,1s,3s
	nanahpaacimekohi (2) TA,inv,4p,3s
	nanahpaacimekooli (1) TA,inv,4s,3s
	ninanahpaacimaaki (1) TA,1s,3p
nanahpaacimekwhoofo <be humbled> AI
	nanahpaacimekwhoofo (1) AI,3s
*nanahpaacimekwt <humble> TI / TI_2
	nenanahpaacimekwtoota (1) TI,part_ag,3s,3-
*nanahpaacimoowe <begging> NI
	kinanahpaacimoowe (1) NI,poss,2s,-s
	nanahpaacimoowena (2) NI,-p
*nanahpaaciteheeweni <humble, lowly in heart> AI [(-)tehi; -tehe]
	ninanahpaaciteheeweni (1) AI,3s
*nanahpaact <humble> TI / TI_2
	nanahpaactoo (1) TI,3s,3s
*nanakohw <forbid> TA
	kinanakohwaawaaki (1) TA,2p,3p
*nanasfetaw <prepare> TA
	nanasfetawaaci (1) TA,conj,3s,4-
nanaskaci <endangered> Preverb
	nanaskaci (5) 
*nanawacitehe <doubt> AI
	nanawaciteheeki (1) AI,3p
nanhtaaki <alone> 
	nanhtaaki (1) 
*naphtalii <Naphtali> NI / NI_NAME
	niftelii (1) NI,-s
natawaaci <inquiring> Preverb [nato(o)-]
	natawaaci (2) 
*natawaapam <look for> TA [nato(o)- / w- (+ -aapa-)]
	natawaapamaape (3) TA,1x,3-
*natawaapat <look for> TI / TI_1 [nato(o)- / w- (+ -aapa-)]
	natawaapataki (2) TI,conj,3s,3-
	natawaapatamelici (1) TI,conj,4-,3-
	netawaapataka (1) TI,part_ag,3s,3-
natawaapi <look for> AI [nato(o)- / w- (+ -aapa-)]
	natawaapi (1) AI,3s
natohse <ask> AI [nato(o)-]
	natohse (5) AI,3s
	natohseeko (1) AI,imp,2p
	natohsehi (1) AI,4p
	niinatohseeki (1) AI,3p
natohseewe <question> NI [nato(o)-]
	natohseewe (3) NI,-s
	natohseewena (1) NI,-p
*natohtame <ask> AI [nato(o)-]
	natohtamepwa (1) AI,2p
*natohtaw <ask> TA [nato(o)-]
	honatohtaakohi (12) TA,inv,4p,3s
	honatohtaakooli (2) TA,inv,4s,3s
	honatohtawaali (15) TA,3s,4s
	honatohtawaawaali (10) TA,3p,4s
	honatohtawaawahi (1) TA,3p,4p
	honatohtawahi (11) TA,3s,4p
	kinatohtawi (2) TA,2s,1s
	kinatohtoolepwa (1) TA,1s,2p
	natohtaakoci (2) TA,conj,inv,4-,3s
	natohtaakohi (3) TA,inv,4p,3s
	natohtawaaci (2) TA,conj,3s,4-
	natohtawaali (3) TA,3s,4s
	natohtawaawaaci (4) TA,conj,3p,4-
	natohtawaawaali (2) TA,3p,4s
	natohtawehki (1) TA,conj,3-,2s
	natohtawehko (2) TA,imp,2p,3-
	natohtawi (1) TA,imp,2s,3-
	natohtawipwa (1) TA,2p,1s
	natohtoolako (1) TA,conj,1s,2p
	natohtoolepwa (3) TA,1s,2p
	natohtoolwaakwe (1) TA,conj,3-,2p
	ninatohtaakwa (1) TA,inv,3s,1s
*natohtwaati <question, discuss [reciprocal]> AI [nato(o)-]
	kiniinatohtwaatipwa (1) AI,2p
	natohtwaatiwaaci (1) AI,conj,3p
	niinatohtwaatiiki (2) AI,3-
*natohtwaatiim <ask questions of, discuss with> TA [nato(o)-]
	kinatohtwaatiimaawaaki (1) TA,2p,3p
	natohtwaatiimaawaaci (1) TA,conj,3p,4-
natohtwaatiiwe <question> NI [nato(o)-]
	natohtwaatiiwe (5) NI,-s
	natohtwaatiiwena (1) NI,-p
*natom <call for, ask for> TA [nato(o)-]
	honatomaali (1) TA,3s,4s
	kinatomekwa (1) TA,inv,3s,2s
	natomaali (1) TA,3s,4s
	natomaawaaci (1) TA,conj,3p,4-
	natomaki (1) TA,conj,1s,3p
	ninatoma (1) TA,1s,3s
*natoneh <seek> TI / TI_1
	honatoneha (12) TI,3s,3s
	honatonehaanaawa (10) TI,3p,3-
	kinatoneha (1) TI,2s,3s
	kinatonehaanaawa (5) TI,2p,3-
	natoneha (4) TI,3s,3s
	natonehaanaawa (2) TI,3p,3-
	natonehaki (1) TI,conj,3s,3-
	natonehama (1) TI,conj,1s,3-
	natonehamelici (1) TI,part_ob,4-,3-
	natonehamoko (3) TI,imp,2p,3-
	natonehamowaaci (1) TI,conj,3p,3-
	neetonehaka (2) TI,part_ag,3s,3-
	neetonehakiki (1) TI,part_ag,3p,3-
	ninatoneha (2) TI,1s,3s
*natonehamaw <seek> TA
	honatonehamawaawaali (1) TA,3p,4s
	natonehamawaawaali (1) TA,3p,4s
natonehike <seek> AI
	natonehike (1) AI,3s
	natonehikeeki (3) AI,3p
	natonehikeeko (3) AI,imp,2p
	natonehikeeli (1) AI,4s
	natonehikeelo (1) AI,imp,2s
	natonehikeepwa (1) AI,2p
	natonehikeewaaci (1) AI,conj,3p
	neetonehikeeta (2) AI,part,3s
natonehikeeya <seek> II
	natonehikeeya (1) II,3-
*natonehw <seek> TA
	honatonehwaali (2) TA,3s,4s
	honatonehwaawaali (4) TA,3p,4s
	honatonehwahi (1) TA,3s,4p
	kinatonehokooki (1) TA,inv,3p,2s
	kinatoneholepe (1) TA,1x,2s
	kinatonehwa (1) TA,2s,3s
	kinatonehwaawa (3) TA,2p,3s
	kinatonehwipwa (1) TA,2p,1-
	kinatonewhaawa (1) TA,2p,3s
	natonehohko (1) TA,imp,2p,3-
	natonehokooki (1) TA,inv,3p,2s
	natonehwaali (1) TA,3s,4s
	natonehwaawaali (2) TA,3p,4s
	natonehwahi (1) TA,3s,4p
	natonehweekwe (1) TA,conj,2p,3-
	natonehwipwa (4) TA,2p,1s
	natonehwiyeekwe (2) TA,conj,2p,1s
	neetonehwaawaaci (1) TA,part_ob,3p,4-
*natonemaw <seek> TA
	honatonemaakohi (1) TA,inv,4p,3s
*natot <ask for> TI / TI_1
	honatota (1) TI,3s,3s
	natota (2) TI,1s,3s / TI,3s,3s
	natotaanaawa (4) TI,2p,3-
	natotameli (2) TI,4s,3s
	natotamoko (2) TI,imp,2p,3-
	natotamowaaci (1) TI,part_ob,3p,3-
	neetotaka (1) TI,part_ag,3s,3-
	neetotameekwe (2) TI,part_ob,2p,3-
	neetotamelici (1) TI,part_ob,4-,3-
natotamaake <ask for> AI / AI+O
	natotamaake (4) AI,3s
	natotamaakeeki (1) AI,3p
	natotamaakeeko (1) AI,imp,2p
	neetotamaakeeta (1) AI,part,3s
	neetotamaakeewaaci (1) AI,part,3p
	neetotamaakeeyeekwe (1) AI,part,2p
*natotamaw <ask someone for something> TA
	honatotamaakooli (1) TA,inv,4s,3s
	natotamaakooli (1) TA,inv,4s,3s
	natotamawa (2) TA,2s,3s
	natotamawaawa (2) TA,2p,3s
	natotamawaawaali (2) TA,3p,4s
	natotamaweekwe (1) TA,conj,2p,3-
	natotamawi (2) TA,imp,2s,3- / TA,2s,1s
	natotamawilo (1) TA,imp,2s,1s
	natotamawiyani (1) TA,conj,2s,1s
	natotamoolepe (1) TA,1x,2s
	neenatotamaakoci (1) TA,part_ag,inv,4-,3s
	neetotamaakoci (2) TA,conj,inv,4-,3s
	neetotamawehka (2) TA,part_ag,3s,2s
nawaci <? according to ?> 
	nawaci (1) 
*nawafw <outrun> TA [nawafw-]
	honawafwaali (1) TA,3s,4s
	honawafwaawahi (1) TA,3p,4p
*nawh <visit> TA
	honawhaawaali (1) TA,3p,4s
	honawhahi (1) TA,3s,4p
	kinawhelepe (1) TA,1x,2s
	kinawhipwa (2) TA,2p,1-
	nawhekope (1) TA,inan_subj,3-,1i
nawhetiiwika <guest room> NI
	nawhetiiwika (1) NI,-s
	ninawhetiiwika (1) NI,poss,1s,-s
nawhiwe <visit> AI
	nawhiwe (1) AI,3s
*nawicika <possessions> NI
	honawicika (1) NI,poss,3s,-s
nawito <about, approximately> 
	nawito (28) 
*nawiwe <appear, seem> AI
	nawiweyeekwe (1) AI,conj,2p
nawkofiiwatwi <be observed> II [nen-, new-, nee- (nookw-, naakw-)]
	nawkofiiwatwi (1) II,3s
*nawoote <be carried, be borne> II [nay-, naw-]
	nawooteeki (1) II,conj,3-
*nawtiim <appear to> TA [nen-, new-, nee- (nookw-, naakw-)]
	honawtiimaali (1) TA,3s,4s
	honawtiimekooli (1) TA,inv,4s,3s
*nay <sit on, ride> TA
	honayekohi (1) TA,inv,4p,3s
	honayekooli (1) TA,inv,4s,3s
	nayekoci (2) TA,part_ag,inv,4-,3s
	nayekooli (1) TA,inv,4s,3s
*nayehfaawi <? healthy, whole ?> II
	nayehfaawike (1) II,subj,3-
nayelohci <pretending> Preverb
	nayelohci (1) 
*nayoote <be carried> II
	nayooteeki (1) II,conj,3-
neefawe <who> Pronoun
	neefakiwe (1) 
	neefaliwe (4) 
	neefawe (68) 
	neefhiwe (1) 
*neekal <follow> TA [neeka-]
	honeekalaali (5) TA,3s,4s
	honeekalaawaali (17) TA,3p,4s
	honeekaleko (1) TA,inan_subj,3s,3s
	honeekalekohi (9) TA,inv,4p,3s
	honeekalekooli (3) TA,inv,4s,3s
	kineekalekona (1) TA,inan_subj,3p,2s
	kineekalelepe (3) TA,1x,2s
	neekalaali (3) TA,3s,4s
	neekalaawaali (1) TA,3p,4s
	neekalehko (3) TA,imp,2p,3-
	neekalekoci (4) TA,conj,inv,4-,3s
	neekalekona (1) TA,inv,3s,1i
	neekalekooli (1) TA,inv,4s,3s
	neekalekwa (4) TA,inv,3s,1s
	neekalele (4) TA,1s,2s
	neekasi (2) TA,2s,1s
	neekasilo (11) TA,imp,2s,1s
	neekasita (2) TA,part_ag,3s,1s
	neekasite (1) TA,subj,3s,1s
	neeneekalekoci (1) TA,part_ag,inv,4-,3s
	neeneekasita (1) TA,part_ag,3s,1s
	nineekalekooki (1) TA,inv,3p,1s
	nineekalekwa (2) TA,inv,3s,1s
neekasiwe <follow> AI / AI+O [neeka-]
	neekasiwe (1) AI,3s
	neekasiweeki (2) AI,3p
	neekasiweeli (1) AI,4s
	neeneekasiweecki (2) AI,part,3p
	neeneekasiyeekwe (1) AI,part,2p
*neekasiweeya <follow, come after> II [neeka-]
	nayeekasiweeyaaki (1) II,part,3-
	neekasiweeyaaki (1) II,part,3-
*neelohcilawi <be a hypocrite> AI
	nayeelohcilawiicki (3) AI,part,3p
*neem <see> TI / TI_3 [nen-, new-, nee- (nookw-, naakw-)]
	honeeme (5) TI,3s,3s
	honeemena (4) TI,3s,3p
	honeemenaawa (11) TI,3p,3-
	kineeme (3) TI,2s,3s
	kineemena (1) TI,2s,3s
	kineemenaawa (2) TI,2p,3-
	kineemepe (1) TI,1i,3-
	neeme (12) TI,1s,3s / TI,2s,3s / TI,3s,3s
	neemeka (1) TI,part_ag,3s,3-
	neemeki (19) TI,conj,3s,3-
	neemelici (3) TI,conj,4-,3-
	neemelo (3) TI,imp,2s,3-
	neemena (1) TI,2s,3s
	neemenaawa (7) TI,2p,3- / TI,3p,3-
	neemepe (2) TI,1i,3- / TI,1x,3-
	neemetaako (1) TI,imp,1i,3-
	neemeya (3) TI,conj,1s,3- / TI,part_ob,1s,3-
	neemeyaake (2) TI,conj,1x,3-
	neemeyane (1) TI,subj,2s,3-
	neemeyani (1) TI,conj,2s,3-
	neemeyeekwe (9) TI,conj,2p,3-
	neemoko (1) TI,imp,2p,3-
	neemooki (1) TI,conj,3s,3-
	neemowaaci (28) TI,conj,3p,3-
	neeneemeki (1) TI,conj,3s,3-
	neeneemekiki (2) TI,part_ag,3p,3-
	neeneemeyeekwe (5) TI,part_ob,2p,3-
	yeeneemeyeekwe (1) TI,part_ob,2p,3-
neemani <Naaman> NA / NA_NAME
	neemani (1) NA,3s
*neemaw <see> TA [nen-, new-, nee- (nookw-, naakw-)]
	honeemawahi (2) TA,3s,4p
	neemawahi (1) TA,3s,4p
neemoote <be seen> II [nen-, new-, nee- (nookw-, naakw-)]
	neemoote (1) II,3-
	neemooteeki (2) II,conj,3-
*neew <see> TA [nen-, new-, nee- (nookw-, naakw-)]
	honeewaali (20) TA,3s,4s
	honeewaawaali (6) TA,3p,4s
	honeewaawahi (1) TA,3p,4p
	honeewahi (8) TA,3s,4p
	honookohi (1) TA,inv,4p,3s
	honookooli (4) TA,inv,4s,3s
	kineewa (1) TA,2s,3s
	kineewaaki (1) TA,2s,3p
	kinoole (3) TA,1s,2s
	kinoolepe (4) TA,1x,2s
	naakowaaki (1) TA,inv,3p,2p
	neeneewaacki (1) TA,part_ag,3p,4-
	neewa (4) TA,1s,3s / TA,2s,3s
	neewaaci (26) TA,conj,3s,4-
	neewaali (7) TA,3s,4s
	neewaape (3) TA,1x,3-
	neewaawa (5) TA,2p,3s
	neewaawaaci (15) TA,conj,3p,4-
	neewaawaaki (1) TA,2p,3p
	neewaawaali (5) TA,3p,4s
	neewahi (1) TA,3s,4p
	neeweekwe (2) TA,conj,2p,3-
	neewi (1) TA,2s,1s
	neewipwa (5) TA,2p,1-
	neewita (1) TA,part_ag,3s,1s
	neewiyeekwe (2) TA,conj,2p,1s
	neewohki (1) TA,conj,3-,2s
	nineewaaki (1) TA,1s,3p
	nineewaape (2) TA,1x,3-
	nookoci (2) TA,conj,inv,4-,3s
	nookooki (3) TA,inv,3p,1s / TA,inv,3p,2s
	nookowaaci (3) TA,conj,inv,4-,3p
	noolepwa (1) TA,1s,2p
	noolwaakwe (1) TA,conj,3-,2p
	yeeneewaawaaci (1) TA,part_ob,3p,4-
*neewiwe <perceive> AI [nen-, new-, nee- (nookw-, naakw-)]
	neewiweeki (1) AI,3p
	neewiweepwa (1) AI,2p
neeyiiswi <both> 
	neeyiiswi (1) 
nefeni <Nathan> NA / NA_NAME
	nefeni (1) NA,3s
nefeniali <Nathanael> NA / NA_NAME
	nefeniali (4) NA,3s
	nefenialiili (2) NA,4s
neha <Nahor> NA / NA_NAME
	neha (4) NA,3s
*nehalwaafi <related, own> AI [nahalwaa-, ...n?halwaa- (+ -t-)]
	nehalwaafiici (1) AI,conj,3s
nehalwaaka <own, belonging to oneself> 
	honehalwaaka (1) 
	kinehalwaaka (1) 
	nehalwaaka (58) 
*nehalweelem <have as kin> TA
	nehalweelemaaci (3) TA,part_ob,3s,4-
	nehalweelemaawaaci (1) TA,part_ob,3p,4-
	nehalweelemacki (1) TA,part_ob,2s,3p
nehami <Nahum> NA / NA_NAME
	nehami (1) NA,3s
nehcipe <any> 
	nehcipe (2) 
nehcipehi <any> Pronoun
	nehcipeh (3) 
	nehcipeh' (2) 
	nehcipehi (2) 
nehfaapi <also> 
	nehfaapi (211) 
nehiwe <what, what sort of> Pronoun
	nehiwe (161) 
	nehiweesi (5) 
nehkatepkwe <throughout the night> 
	nehkatepkwe (2) 
*nehki <arm> NI
	honehkali (1) NI,poss,3s,-p
	honehki (2) NI,poss,3s,-s
	honehkiki (2) NI,poss/loc,3s,-
nehkiiskwe <throughout the day>  [kiiseki, kiiskwe; kiisa?fwa, kiisfwa]
	nehkiiskwe (2) 
nehtawatwi <unique> Premodifier [ne?taw-]
	nehtawatwi (1) 
neini <Nain> NI / NI_NAME
	neini (1) NI,-s
*nekat <follow> TI / TI_2
	nekatona (1) TI,1s,3s
*nekat <follow> TI / TI_1
	nekataanaawa (1) TI,3p,3-
nekatiimasi <Nicodemus> NA / NA_NAME
	nekatiimasi (5) NA,3s
neke <see> AI [nen-, new-, nee- (nookw-, naakw-)]
	neke (2) AI,3s
	nekeeci (1) AI,conj,3s
	nekeecki (1) AI,part,3p
	nekeeki (3) AI,3p
	nekeepwa (1) AI,2p
	nekeewaate (2) AI,subj,3p
	nekeeyakwe (1) AI,conj,1i
nekeewe <seeing> NI [nen-, new-, nee- (nookw-, naakw-)]
	nekeewe (1) NI,-s
nekeeya <Naggai> NA / NA_NAME
	nekeeya (1) NA,3s
nekotehfepatiokima <tetrarch> NA
	nekotehfepati-hokima (1) NA,3s
	nekotehfepatiokima (1) NA,3s
nekotehfepatiwi <tetrarch> Premodifier
	nekotehfepatiwi (4) 
nekotenwi <[continuous]> Preverb
	nekotenwi (2) 
nekoti <one> Pronoun [nekoti, nekotw-]
	naanekoti (56) 
	nanekoti (1) 
	nekoti (253) 
	nekotihi (4) 
*nekotiifenwi <become one> II [nekoti, nekotw-]
	nekotiifenili (1) II,4-
*nekotiifi <be one> AI [nekoti, nekotw-]
	nekotiifici (1) AI,conj,3s
	nekotiifiiki (1) AI,3p
	nekotiifiwaaci (3) AI,conj,3p
	nekotiifiyakwe (1) AI,conj,1i
nekotiimehi <one, single> Premodifier [nekoti, nekotw-]
	nekotiimehi (3) 
*nekotiiya <become one> II [nekoti, nekotw-]
	nekotiiyaali (1) II,4-
nekotiwi <be one> AI [nekoti, nekotw-]
	nekotiwi (1) AI,3s
	ninekotwiipe (1) AI,1x
nekotoosaaka <single offspring> NA [nekoti, nekotw-]
	honekotoosaakanali (1) NA,poss,3s,4s
	nekotoosaaka (3) NA,3s
*nekotoskaawe <crowd> NI
	nekotoskaaweneki (1) NI,loc,-
*nekotwaacimooya <agree, be consistent> II [nekoti, nekotw-]
	nekotwaacimooyaali (2) II,4-
nekotwaasi <sixty> 
	nekotwaasi (4) 
nekotwahfoko <six days> 
	nekotwahfoko (1) 
*nekotwahfokonakatwi <three days> II
	nekotwahfokonakiki (2) II,part,3-
nekotwahfwi <six> 
	nekotwahfene (2) 
	nekotwahfwi (4) 
nekotweelena <nation> NA [nekoti, nekotw-]
	nekotweelena (15) NA,3s
*nekotweeloofa <flock> NA [nekoti, nekotw-]
	nekotweeloofaki (1) NA,dim,3p
*nekotweelwa <group> AI [nekoti, nekotw-]
	nekotweeleka (5) AI,part,3s
	nekotweelekiki (1) AI,part,3p
*nekotweloowe <crowd> NI [nekoti, nekotw-]
	nekotwelooweneki (1) NI,loc,-
nekotwesi <in a group>  [nekoti, nekotw-]
	nekotwesi (2) 
*nekwaanwi <roar> II
	neenekwaanwiki (1) II,part,3-
nelohci <vain, in vain> Premodifier
	nelohci (8) 
nelohcilawiiwe <pretense, hypocrisy> NI
	honelohcilawiiwenilici (1) NI,poss,4-,-
	nelohcilawiiwe (4) NI,-s
nelohcilawiwehfi <hypocrite> NA
	nelohcilawiwehfi (2) NA,3s
	nelohcilawiwehfihi (1) NA,4p
	nelohcilawiwehfiiki (11) NA,3p
*nenaan <perceive> TA [nen-, new-, nee- (nookw-, naakw-)]
	kinenaanaawa (2) TI,2p,3-
*nenekifi <palsied> AI [naneky-]
	nenekificki (2) AI,part,3p
	nenekifilici (2) AI,part,4-
nenekifiiwe <palsy> NI [naneky-]
	nenekifiiwe (9) NI,-s
*nenekonam <rub loose> TI / TI_3 [nenekwa]
	nenekonamehi (1) TI,4p,3-
nenemhki <thunder> NI
	nenemhki (1) NI,-s
*nenemhkiwa <thunder> II
	nenemhkiwaki (1) II,conj,3-
*nenhihtaawi <first> AI
	nenhihtaawicki (3) AI,part,3p
nenifa <Nineveh> NI / NI_NAME
	nenifa (2) NI,-s
*nenifa <Ninevite> NA / NA_NAME
	nenifahi (1) NA,4p
*nenofi <discern> AI [nen-, new-, nee- (nookw-, naakw-)]
	nenofipwa (1) AI,2p
	nenofiyeekwe (1) AI,conj,2p
nenohse <understand> AI [nen-, new-, nee- (nookw-, naakw-)]
	kinenohseepwa (3) AI,2p
	nenohsaakaniyeekwe (1) AI,conj,2p
	nenohse (4) AI,2s / AI,3s
	nenohseeki (5) AI,3p
	nenohseeko (2) AI,imp,2p
	nenohseepwa (1) AI,2p
	nenohseete (1) AI,subj,3s
	nenohseewaaci (2) AI,conj,3p
	nenohsehi (1) AI,4p
nenohseewe <understanding> NI [nen-, new-, nee- (nookw-, naakw-)]
	honenohseewe (1) NI,poss,3s,-s
	nenohseewe (1) NI,-s
*nenohseewefi <understand> AI [nen-, new-, nee- (nookw-, naakw-)]
	nenohseewefita (2) AI,part,3s
*nenoht <understand> TI / TI_1 [nen-, new-, nee- (nookw-, naakw-)]
	honenohtaanaawa (5) TI,3p,3-
	kinenohtaana (1) TI,2s,3p
	kinenohtaanaawa (1) TI,2p,3-
	nenohta (1) TI,3s,3s
	nenohtameekwe (1) TI,conj,2p,3-
	nenohtamowaaci (1) TI,conj,3p,3-
	ninenohta (1) TI,1s,3s
nepaawe <sleep> NI
	honepaawe (1) NI,poss,3s,-s
	nepaawe (2) NI,-s
nepeewa <sleep> AI
	kinepa (1) AI,2s
	kinepaapwa (1) AI,2p
	nepaako (2) AI,imp,2p
	nepaalici (6) AI,conj,4-
	nepaayaake (1) AI,conj,1x
	nepaayeekwe (1) AI,part,2p
	nepeeki (1) AI,3p
	nepeewa (7) AI,3s
	nepeka (13) AI,part,3s
*nephokwi <drown> AI
	nephokwiiki (2) AI,3p
nepi <water> NI
	nepi (29) NI,-s
	nepiki (13) NI,loc,-
nepipemi <salt> NI
	nepipemi (7) NI,-s
*nepiwakokwa <water jug> NA
	honepiwakokooli (1) NA,poss,3s,4s
	nepiwakokooki (1) NA,3p
*nepiwi <be water> II
	nepiwiki (1) II,conj,3-
nepiwilokeewe <dropsy> NI
	nepiwilokeewe (1) NI,-s
*nepolaw <kill> TA
	nepolaakwicki (1) TA,part_ob,inan_subj,3p,3-
*nepoo <dead person> NA [(-)nepe, nepw-]
	honepoomwahi (1) NA,poss,3p,4p
*nepoom <die together with> TA [(-)nepe, nepw-]
	nepoomela (1) TA,conj,1s,2s
	nepoomele (1) TA,1s,2s
nepoowaalakwi <tomb> NI
	honepoowaalakomwa (2) NI,poss,3p,-
	nepoowaalako (10) NI,-p
	nepoowaalakoki (17) NI,loc,-
	nepoowaalakwi (16) NI,-s
nepoowe <death, sepulchre> NI
	honepoowe (1) NI,poss,3s,-s
	honepoowenwa (1) NI,poss,3p,-
	nepoowe (14) NI,-s
	nepoowena (1) NI,-p
	nepooweneki (10) NI,loc,-
nepoowefi <die> AI [(-)nepe, nepw-]
	nepoowefi (1) AI,3s
	nepoowefilici (1) AI,conj,4-
*nepoowena <corpse> NA
	honepoowenwaali (1) NA,poss,3p,4s
	nepoowenali (1) NA,4s
nepoowi <of death> Premodifier
	nepoowi (3) 
nepoowiyaamwecika <bier> NI [(-)nepe, nepw-]
	nepoowiyaamwecika (1) NI,-s
nepooya <die> II [(-)nepe, nepw-]
	nepooya (1) II,3-
	nepooyaake (1) II,subj,3-
*neposkaw <crush> TA
	kineposkaakooki (1) TA,inv,3p,2s
nepote <die, wither> II [(-)nepe, nepw-]
	nepote (4) II,3-
nepwa <die, be dead> AI [(-)nepe, nepw-]
	neepekiki (11) AI,part,3p
	nepeke (3) AI,subj,3-
	nepeki (13) AI,conj,3-
	nepelici (22) AI,conj,4- / AI,part,4-
	nepelite (1) AI,subj,4s
	nepepwa (2) AI,2p
	nepeyeekwe (1) AI,conj,2p
	nepoofi (1) AI,3s
	nepooki (4) AI,3p
	nepooli (1) AI,4s
	nepowaaci (1) AI,conj,3p
	nepwa (24) AI,3s
*nepwaskweht <choke> TI / TI_2 [(-)nepe, nepw-]
	honepwaskwehtoonaawa (3) TI,3p,3-
nepwaskwehtoote <be choked> II [(-)nepe, nepw-]
	nepwaskwehtoote (1) II,3-
*nepwaskweya <choke> II [(-)nepe, nepw-]
	nepwaskweyaali (1) II,4-
neyehka <already> 
	neyehka (118) 
neyiisweelena <both> 
	neyiisweelena (8) 
neyiiswi <both> 
	neyiiswi (11) 
neyoole <maybe, even> 
	neyoole (3) 
*nhaawaacfet <prepare> TI / TI_2
	nenhaawaacfetooyani (1) TI,part_ob,2s,3-
*nhaawaat <store up, keep> TI / TI_1
	kinhaawaata (1) TI,2s,3s
*nhaawaataw <store up> TA
	nhaawaataakwate (1) TA,subj,pass,-,2s
*nhalwaafiiwen <own self, own thing> N [nahalwaa-, ...n?halwaa- (+ -t-)]
	honhalwaafiiwe (2) NI,poss,3s,-s
	honhalwaafiiwena (1) NI,poss,3s,-p
	honhalwaafiiwenali (1) NA,poss,3s,4s
	honhalwaafiiwenhi (2) NA,poss,3s,4p
	nhalwaafiiwena (1) NI,-p
	ninhalwaafiiwenaki (2) NA,poss,1s,3p
	ninhalwaafiiwenena (1) NA,poss,1x,3p
nhalwaafiiweni <on one's own>  [nahalwaa-, ...n?halwaa- (+ -t-)]
	nhalwaafiiweni (2) 
nhalwaaka <own self> N [nahalwaa-, ...n?halwaa- (+ -t-)]
	honhalwaaki (1) NI,poss/loc,3s,-
	nhalwaaka (4) NA,3s
*nhalweelet <be of the family> TI / TI-O [nahalwaa-, ...n?halwaa- (+ -t-)]
	nhalweeletamwa (1) TI,3s,3-
*nhalweeletiim <have dealings with> TA [nahalwaa-, ...n?halwaa- (+ -t-)]
	nhalweeletiimaawahi (1) TA,3p,4p
*nhalweeletiimeti <deal with one another> AI [nahalwaa-, ...n?halwaa- (+ -t-)]
	nhalweeletiimetiko (1) AI,imp,2p
*nhalweeletiiwen <kin> NA [nahalwaa-, ...n?halwaa- (+ -t-)]
	kinhalweeletiiwena (1) NA,poss,2s,3s
	nhalweeletiiwe (1) NA,3s
	nhalweeletiiwenaki (1) NA,3p
*nhalwelecikanileni <kin> NA [nahalwaa-, ...n?halwaa- (+ -t-)]
	kinhalweelecikanileniiki (1) NA,poss,2s,3p
nhawaaci <saving (for the future)> Preverb
	nhawaaci (2) 
*nhefiiwe <craftiness, subtility> NI [n?h-]
	honhefiiwenilici (1) NI,poss,4-,-
*nhekol <trim> TA
	honhekolaawahi (1) TA,3p,4p
*nhf <kill, destroy> TA
	honhfaawaali (5) TA,3p,4s
	honhfaawahi (4) TA,3p,4p
	honhfahi (2) TA,3s,4p
	honhfekonaawa (1) TA,inan_subj,3-,3p
	naanhfaacki (2) TA,part_ag,3p,4-
	naanhfaata (2) TA,part_ag,3s,4-
	nenhfaacki (1) TA,part_ag,3p,4-
	nenhfeekwe (1) TA,part_ob,2p,3-
	nhfaaci (3) TA,conj,3s,4-
	nhfaali (1) TA,3s,4s
	nhfaataako (3) TA,imp,1i,3-
	nhfaawaaci (8) TA,conj,3p,4-
	nhfaawaaki (1) TA,2p,3p
	nhfaawaali (4) TA,3p,4s
	nhfaawahi (1) TA,3p,4p
	nhfahi (1) TA,3s,4p
	nhfeci (1) TA,conj,pass,-,3-
	nhfehki (1) TA,conj,3-,2s
	nhfehko (2) TA,imp,2p,3-
	nhfekowaaki (1) TA,inv,3p,2p
	nhfekwa (1) TA,inv,3s,2s
	nhfekwi (1) TA,pass,-,3s
	nhfelwaakwe (1) TA,conj,3-,2p
	nhsiyeekwe (3) TA,conj,2p,1s
*nhfekwi <dead, be killed> AI
	nhfekwici (1) AI,conj,3s
	nhfekwiiki (1) AI,3p
	nhfekwilici (1) AI,conj,4-
	nhfekwite (1) AI,subj,3s
	nhfekwiwaaci (1) AI,conj,3p
*nhfetiiwe <murder> NI
	nhfetiiwena (2) NI,-p
nhfoko <three days> 
	nhfoko (7) 
*nhfokonakatwi <three days> II
	nhfokonakike (4) II,subj,3-
	nhfokonakiki (1) II,part,3-
nhfwaapitaki <thirty> 
	nhfwaapitaki (8) 
nhfwaapitaki-kite-nhfwaasikfwi <thirty-eight> 
	nhfwaapitaki-kite-nhfwaasikfwi (1) 
nhfwaasii-kite-nyeewi <eighty-four> 
	nhfwaasii-kite-nyeewi (1) 
nhfwaasikfoko <eight days> 
	nhfwaasikfoko (2) 
	nhfwaasikifoko (1) 
nhfwaasikfwi <eight> 
	nhfwaasikfwi (1) 
nhfwi <three> 
	nhfene (9) 
	nhfwi (21) 
nhfwi-kite-nhfwehfepati <three and three-quarters> 
	nhfwi-kite-nhfwehfepati (1) 
nhihta <first> 
	nhihta (52) 
nhihtaafa <first> 
	nhihtaafa (1) 
nhihtaawefi <be first> AI
	nhihtaawefi (1) AI,3s
*nhihtaawi <be first> II
	nenhihtaawiki (1) II,part,3-
	nhihtaawiki (1) II,part,3-
nhihtaawi <be first> AI
	nhihtaawi (2) AI,3s
	nhihtaawiiki (2) AI,3p
	nhihtaawite (1) AI,subj,3s
nhihtawatwi <first> II
	nhihtawatwi (1) II,3s
nhilawiiwe <subtilty, cleverness> NI [n?h-]
	nhilawiiwe (1) NI,-s
nhiwanimefiiwe <deceit> NI [wan-]
	nhiwanimefiiwe (1) NI,-s
nhkokeemo <consent> AI
	nhkokeemo (1) AI,3s
*nhkom <assent> TA
	nhkomaali (1) TA,3s,4s
*nhkot <consent to> TI / TI_1
	kinhkotaanaawa (1) TI,2p,3-
*nhkotamaw <consent to> TA
	nhkotamawahi (1) TA,3s,4p
*nhpenikwaate <border> II
	nhpenikwaateeki (2) II,conj,3-
	nhpenikwaateelici (1) II,conj,4-
	nipenikwaateeki (2) II,conj,3-
nhsiwe <kill> AI
	kinhsiwe (1) AI,2s
	naanhsiweelici (1) AI,part,4-
	naanhsiweeta (1) AI,part,3s
	nhsiwe (3) AI,2s / AI,3s
	nhsiweeci (2) AI,conj,3s
	nhsiweeki (1) AI,conj,3-
	nhsiweelo (1) AI,imp,2s
nhsiweewe <murder> NI
	nhsiweewe (3) NI,-s
*nhsiweeya <deadly> II
	naanhsiweeyaaki (1) II,part,3-
*nht <kill> TI / TI_2
	nhto (1) TI,3s,3s
nhtalawikaate <be written (there)> II
	nhtalawikaate (1) II,3-
*nhtamaw <kill> TA
	kinhtamawa (1) TA,2s,3s
nifteliiwi <Naphtali> Premodifier
	nifteliiwi (1) 
*niicaana <offspring> NA
	honiicaanali (2) NA,poss,3s,4s
*niicaaneefa <offspring> NA
	kiniicaaneefaki (1) NA,poss,2s,3p
*niicaanin <beget> 
	honiicaaninaali (39) TA,3s,4s
niicaphi <so, thus> 
	niicaphi (1) 
*niikaaneskaw <precede> TA [niikaani]
	niikaaneskawaki (1) TA,conj,1s,3s
*niikaani <go ahead, go before> AI [niikaani]
	neniikaaniicki (1) AI,part,3p
	niikaaniilici (3) AI,conj,4-
niikaani <before, in front of>  [niikaani]
	niikaani (7) 
*niikaanih <precede> TA [niikaani]
	niikaanihekowa (1) TA,inv,3s,2p
	niikaanihelepwa (1) TA,1s,2p
*niikaaniwel <lead astray> TA [-we-, -eewe- (+ -l-, -to) / niikaani]
	niikaaniwelaali (1) TA,3s,4s
	niikaaniwelaate (1) TA,subj,3s,4-
niiki <be born> AI
	kiniiki (1) AI,2s
	niiki (3) AI,1s / AI,3s
	niikici (4) AI,conj,3s
	niikicki (1) AI,part,3p
	niikilici (2) AI,part,4-
	niikipe (1) AI,1x
	niikita (1) AI,part,3s
niikicikeeya <bring forth, bear> II
	niikicikeeya (1) II,3-
*niikin <bear, bring forth> TA
	neniikinaata (1) TA,part_ag,3s,4-
	neniikinekocki (2) TA,part_ob,inv,4-,3p
	niikinaaci (1) TA,conj,3s,4-
	niikinaali (2) TA,3s,4s
*niikinike <give birth> AI
	niikinikeeci (1) AI,conj,3s
*niikiniwe <give birth> AI
	niikiniweeci (1) AI,conj,3s
niikinwi <come from> II
	niikike (1) II,subj,3-
	niikiki (9) II,conj,3- / II,part,3-
	niikinwi (9) II,3s
*niikit <bear, bring forth> TI / TI_2
	honiikito (1) TI,3s,3s
	honiikto (1) TI,3s,3s
	honiiktoonaawa (1) TI,3p,3-
	niikito (1) TI,3s,3s
	niikitooko (1) TI,imp,2p,3-
	niikitooyeekwe (2) TI,conj,2p,3-
*niila/kiila/wiila <[emphatic pronoun]> Pronoun
	kiila (346) 
	kiilama (1) 
	kiilawa (523) 
	kiilawe (14) 
	kiiyaanenaaki (1) 
	niila (423) 
	niilawa (1) 
	niilawe (37) 
	wiila (76) 
	wiilawa (37) 
niilaai <Neri> NA / NA_NAME
	niilaai (1) NA,3s
*niim <carry, bear> TI / TI_3 [niim-]
	niime (10) TI,1s,3s / TI,2s,3s / TI,3s,3s
	niimeka (2) TI,part_ag,3s,3-
	niimeki (2) TI,conj,3s,3-
	niimeli (3) TI,4s,3s
	niimenaawa (1) TI,2p,3-
	niimepe (1) TI,1x,3-
	niimeya (3) TI,conj,1s,3-
	niimiweelo (1) TI,imp,2s,3-
*niimathoofo <be lifted up> AI [niim-]
	niimathoofoci (1) AI,conj,3s
*niimathw <lift up> TA [niim-]
	niimathwaaci (1) TA,conj,3s,4-
*niimaw <carry, bear> TA [niim-]
	honiimaawaali (1) TA,3p,4s
	niimaakoya (1) TA,conj,inan_subj,3p,1s
	niimaakwa (3) TA,inv,3s,1s / TA,inv,3s,2s
	niimawaaci (1) TA,conj,3s,4-
	niimawaali (1) TA,3s,4s
	niimawata (1) TA,part_ob,2s,3s
	niimawipwa (1) TA,2p,1-
	niimawita (1) TA,part_ag,3s,1s
	niimekooki (2) TA,inv,3p,2s
	niimekoya (1) TA,part_ag,inv,3-,1s
niinhfoko <third day> 
	niinhfoko (1) 
*niinhkaw <? put forward, encourage ?> TA
	niinhkaakooli (1) TA,inv,4s,3s
niipawi <stand> AI
	kiniipawipwa (2) AI,2p
	naaniipawita (1) AI,part,3s
	neniipawicki (9) AI,part,3p
	neniipawilici (5) AI,part,4-
	neniipawita (3) AI,part,3s
	niipawi (20) AI,3s
	niipawici (8) AI,conj,3s
	niipawihi (5) AI,4p
	niipawiiki (9) AI,3p
	niipawiili (3) AI,4s
	niipawilici (3) AI,conj,4- / AI,part,4-
	niipawilo (1) AI,imp,2s
	niipawipwa (2) AI,2p
	niipawiwaaci (4) AI,conj,3p
	niipawiyeekwe (1) AI,conj,2p
niipawiiya <stand> II
	niipawiiya (3) II,3-
	niipawiiyaaki (2) II,conj,3-
	niipawiiyaali (1) II,4-
*niipenwi <bear fruit> II [niipe-, naape-]
	niipeki (1) II,conj,3-
*niisiwaaci <be two> AI
	niiswiwaaci (1) AI,conj,3p
niisohkalaatiiki <two together> AI
	niisohkalaatiiki (1) AI,3p
niisoko <two days> 
	niisoko (2) 
*niisokonakatwi <two days> II
	niisokonakike (1) II,subj,3-
*niisokonakatwi <two days> II
	niisokonakiki (1) II,part,3-
niiswaapitakitfene <twenty times> 
	niiswaapitakitfene (1) 
niiswaasi <seventy> 
	niiswaasi (2) 
	niiswahfene (5) 
niiswaasiitfene <seventy times> 
	niiswaasiitfene (1) 
niiswahfwi <seven> 
	niiswahfwi (22) 
niiswahfwi-kite-pahfi <seven and one-half> 
	niiswahfwi-kite-pahfi (1) 
niiswahfwikiiskwe <week> NI
	niiswahfwikiiskwe (1) NI,-s
niisweelena <two in number> Preverb
	niisweelena (2) 
niiswi <two> 
	niisene (7) 
	niiswi (88) 
niiswi-kite-pahfi <two and one-half> 
	niiswi-kite-pahfi (1) 
*niiswipito <run together (as a pair)> AI [ptoo(-)]
	niiswipitooki (1) AI,3p
*niiswitehaakani <be of two minds, doubt> AI [(-)tehi; -tehe]
	niiswitehaakaniko (1) AI,imp,2p
*niitaw <shine upon> TA
	honiitawaalekowaali (1) TA,inv,4s,3p
*niitaw <shine> TI / TI_3
	niitaweyeekwe (1) TI,conj,2p,3-
niitawaaka <lamp> NA
	honiitawaakani (2) NA,poss,3s,3s
	honiitawaakanwahi (4) NA,poss,3p,4p
	kiniitawaakanwaaki (1) NA,poss,2p,3p
	niitawaaka (3) NA,3s
	niitawaakanali (4) NA,4s
	niniitawaakanenaaki (1) NA,poss,1x,3p
*niiya/kiiya/wiiya <[object pronoun]> Pronoun
	howiiyaaki (2) 
	kiiya (44) 
	kiiyaaki (12) 
	niiya (54) 
	niiyaaki (30) 
	wiiya (58) 
	wiiyaaki (35) 
*niiyaana/kiiyaana/wiiyaana <body, self> NA
	howiiyaanali (10) NA,poss,3s,4s
	howiiyaanwahi (1) NA,poss,3p,4p
	kiiyaana (3) NA,poss,1i,3s / NA,poss,2s,3s
	kiiyaanwa (1) NA,poss,2p,3s
	niiyaana (2) NA,poss,1s,3s / NA,poss,1x,3s
	niiyaanali (1) NA,poss,1s,4s
	wiiyaana (4) NA,3s
	wiiyaanahi (1) NA,4p
	wiiyaanali (4) NA,4s
*niiyaawa/kiiyaawa/wiiyaawa <self> Pronoun
	howiiyaawaaki (1) 
	howiiyaawilici (3) 
	kiiyaawa (15) 
	kiiyaawaaki (16) 
	wiiyaawa (8) 
	wiiyaawaaki (6) 
niwi <bear> AI
	niwi (1) AI,3s
niyaalanweelena <five in number> 
	niyaalanweelena (1) 
niyaawe <thanks> NI
	honiyaawe (1) NI,poss,3s,-s
	niyaawe (17) NI,-s
	niyaawena (1) NI,-p
nohki <again> 
	nohki (213) 
*nohkwaatamaw <lick> TA
	honohkwaatamawaawaali (1) TA,3p,4s
*nohpyeen <separate> TA
	nohpyeenaaci (1) TA,conj,3s,4-
	nohpyeenahi (1) TA,3s,4p
	nohpyeenekowaaki (1) TA,inv,3p,2p
*nohpyeen <separate> TI / TI_1
	nohpyeenamoko (1) TI,imp,2p,3-
*nooch <fight> TA
	kinoochaawa (1) TA,2p,3s
*noochaal <persecute> TA [nooc-]
	noochaalaawaali (1) TA,3p,4s
noochaaletiiwe <persecution> NI [nooc-]
	noochaaletiiwe (1) NI,-s
*noochetiit <fight> TI / TI-O
	noochetiitamelici (1) TI,part_ob,4-,3-
	noochetiitamowaaci (1) TI,conj,3p,3-
*noochetiiwe <war> NI
	noochetiiwena (5) NI,-p
	noochetiiweneki (1) NI,loc,-
*noochiwe <fight> AI
	noochiweeki (1) AI,3p
*nookofi <appear> AI [nen-, new-, nee- (nookw-, naakw-)]
	nookofiiki (1) AI,3p
*nookofiiwe <vision> NI
	honookofiiwenwa (1) NI,poss,3p,-
*nookwatwi <appear> II
	nookwato (1) II,3p
noole <quiet, still>  [noole]
	noole (4) 
nooleewi <quiet, still> AI [noole]
	nooleewi (1) AI,3s
	nooleewiiki (3) AI,3p
	nooleewilici (2) AI,conj,4-
	nooleewilo (3) AI,imp,2s
*nooleewiiwe <peace, stillness, quiet> NI [noole]
	honooleewiiwe (1) NI,poss,3s,-s
noomenoote <be shaken> II
	naanoomenoote (2) II,3-
	noomenoote (2) II,3-
*noomeskwa <shake> II [noom-, noonoom-, naanoom-, naanaam-]
	noomeska (3) II,3s
*noon <suck> TI / TI_3 [noon-]
	neenooneyani (1) TI,part_ob,2s,3-
*noonhiwe <suckle> AI [noon-]
	neenoonhiweecki (3) AI,part,3p
*noonoofi <be suckled> AI [noon-]
	neenoonooficki (1) AI,part,3p
noonoowe <nursing, suckling> NI [noon-]
	noonoowe (1) NI,-s
*noosaacika <steward, servant> NA
	honoosaacikanali (2) NA,poss,3s,4s
	noosaacikana (4) NA,3s
noosaafiiwe <stewardship> NI
	kinoosaafiiwe (1) NI,poss,2s,-s
	noosaafiiwe (2) NI,-s
noosaafiiwena <steward> NA
	noosaafiiwena (3) NA,3s
	noosaafiiwenali (1) NA,4s
*noosaal <take care of> TA
	honoosaalaali (1) TA,3s,4s
	noosaasi (1) TA,imp,2s,3-
*nooseya <produce interest> II [noose]
	nooseyaaki (1) II,conj,3-
*noot <hear> TI / TI_1
	honoota (2) TI,3s,3s
	honootaana (4) TI,3s,3p
	honootaanaawa (4) TI,3p,3-
	kinoota (2) TI,2s,3s
	kinootaanaawa (1) TI,2p,3-
	neenootaka (5) TI,part_ag,3s,3-
	neenootakiki (5) TI,part_ag,3p,3-
	neenootameekwe (3) TI,part_ob,2p,3-
	nenootameekwe (2) TI,part_ob,2p,3-
	ninoota (1) TI,1s,3s
	noota (1) TI,3s,3s
	nootaanaawa (9) TI,2p,3- / TI,3p,3-
	nootaape (1) TI,1x,3-
	nootaki (16) TI,conj,3s,3-
	nootakiki (1) TI,part_ag,3p,3-
	nootama (3) TI,conj,1s,3-
	nootamaake (1) TI,conj,1x,3-
	nootameekwe (3) TI,conj,2p,3-
	nootamelici (1) TI,conj,4-,3-
	nootamoko (3) TI,imp,2p,3-
	nootamowaaci (19) TI,conj,3p,3-
noota <than> 
	noota (67) 
nootaake <hear something [indefinite object] said> AI
	kinootaakeepwa (2) AI,2p
	nenootaakeecki (1) AI,part,-p
	nenootaakeeta (1) AI,part,-s
	nenootaakeeyeekwe (1) AI,conj,2p
	nootaake (9) AI,3s
	nootaakeeci (19) AI,conj,3s
	nootaakeecki (2) AI,part,-p
	nootaakeeki (8) AI,3p
	nootaakeeko (1) AI,imp,2p
	nootaakeelici (2) AI,conj,4-
	nootaakeelo (1) AI,imp,2s
	nootaakeepe (1) AI,1x
	nootaakeepwa (8) AI,2p
	nootaakeeta (1) AI,part,-s
	nootaakeete (7) AI,subj,3s
	nootaakeewaaci (14) AI,conj,3p
	nootaakeewaate (2) AI,subj,3p
	nootaakeeya (3) AI,conj,1s
	nootaakeeyeekwe (2) AI,conj,2p
	nootaakehi (1) AI,4p
nootaakeewe <hearing> NI
	honootaakeewenwaaki (1) NI,poss/loc,3p,-
	nootaakeewe (2) NI,-s
nootaakwatwi <be heard> II
	nootaakwatwi (2) II,3s
*nootakeelem <honor> TA [-eele- (+ -m-, -ta)]
	nootakeelemekwa (1) TA,inv,3s,1s
*nootamaw <hear (it) [of animate object]> TA
	honootamawaali (1) TA,3s,4s
	honootamawaawaali (1) TA,3p,4s
	nootamawaali (1) TA,3s,4s
	nootamawaawaaci (1) TA,conj,3p,4-
*nootamawoofo <be heard> AI
	nootamawoofowaaci (1) AI,conj,3p
*nootaw <hear> TA
	honootaako (1) TA,inan_subj,3s,3s
	honootaakohi (1) TA,inv,4p,3s
	honootawaali (1) TA,3s,4s
	honootawaawaali (2) TA,3p,4s
	honootawaawahi (2) TA,3p,4p
	honootawahi (1) TA,3s,4p
	kinootawaaki (1) TA,2s,3p
	kinootawaawa (1) TA,2p,3s
	nenootawaacki (2) TA,part_ag,3p,4-
	nenootoolwaakwe (1) TA,conj,3-,2p
	ninootaakwa (1) TA,1s,3s
	ninootawaape (1) TA,1x,3-
	nootaakoci (2) TA,conj,inv,4-,3s
	nootaakohi (1) TA,inv,4p,3s
	nootawaaci (2) TA,conj,3s,4-
	nootawaali (1) TA,3s,4s
	nootawaape (1) TA,1i,3-
	nootawaawaaci (3) TA,conj,3p,4-
	nootawahi (1) TA,3s,4p
	nootawehko (3) TA,imp,2p,3-
	nootawicki (1) TA,part_ag,3p,1s
	nootawiko (1) TA,imp,2p,1s
	nootawiyani (2) TA,conj,2s,1s
*nootkofi <lack> AI
	kinootkofi (1) AI,2s
	kinootkofipwa (1) AI,2p
	ninootkofi (1) AI,1s
*nootkoska <lack> AI
	nootkoskaaki (1) AI,conj,3-
*nootkwatwi <fail> II [nootkw-]
	nootkwahki (1) II,part,3-
nootkweelemekofi <worthy> AI
	ninootkweelemekofi (1) AI,1s
	nootkweelemekofi (3) AI,3s
	nootkweelemekofiiki (1) AI,3p
*nootkwiilefi <lack> AI / AI+O [nootkw-]
	kinootkwiilefi (1) AI,2s
	ninootkwiilefi (3) AI,1s
nootoote <be heard> II
	nootoote (3) II,3-
*notakeelem <honor> TA
	notakeelemekwa (1) TA,inv,3s,1s
nowa <Noah> NA / NA_NAME
	nowa (5) NA,3s
*nowa <cheek> NI / NI_DEP [(-)nowa, -anowe]
	kimayaawi-nowaaki (2) NI,poss/loc,2s,-
nyaalanwaapitaki <fifty> 
	nyaalanwaapitaki (6) 
nyaalanwi <five> 
	nyaalane (7) 
	nyaalanwi (26) 
	nyaalawi (1) 
nyeeko <four days> 
	niinyeeko (1) 
	nyeeko (1) 
nyeewaapitaki <forty> 
	nyeewaapitaki (5) 
nyeewekfenwi <fourfold> II
	nyeewekfenwi (1) II,3s
nyeewi <four> 
	nyeewene (5) 
	nyeewi (5) 
nyeewi-niiswaapitaki <fourscore> 
	nyeewi-niiswaapitaki (1) 
o <oh [exclamation]> 
	o (16) 
paacoona <Bar-Jonah> NA / NA_NAME
	paacoona (1) NA,3s
paafkwahki <cloud> NI [poof-]
	paafkwahki (9) NI,-
	paafkwahkiiki (3) NI,loc,-
	paafkwaki (1) NI,-
*paalaciptwi <rush down> II
	paalacipto (3) II,3p
*paalacsinoom <go down with> TA
	paalacsinoomahi (2) TA,3s,4p
paalacsinwa <down> AI
	paalacisinelici (1) AI,conj,4-
	paalacisinwa (1) AI,3s
	paalacsiki (2) AI,conj,3s
	paalacsikiki (1) AI,part,3p
	paalacsinelo (1) AI,imp,2s
	paalacsinohi (1) AI,4p
	paalacsinowaaci (3) AI,conj,3p
	paalacsinwa (4) AI,3s
paalatii <Pilate> NA / NA_NAME
	paalatii (40) NA,3s
	paalatiiki (1) NA,loc,3-
	paalatiili (10) NA,4s
paaleewikawaskwi <barley> NI
	paaleewikawaskwi (1) NI,-s
paalo <until, as far as> 
	paalo (26) 
	paalo' (5) 
	paaloh (1) 
	paaloh' (1) 
	paalohi (32) 
	paalohina (3) 
	paalohine (1) 
	paalohini (11) 
	paalohinoki (4) 
*paamaami <journey> AI
	paamaamiici (1) AI,conj,3s
paamaamiiwe <journey> NI
	paamaamiiwe (1) NI,-s
paameci <nevertheless, all the more> Preverb
	paameci (6) 
paamhfe <walk> AI [paam-]
	paamhfe (11) AI,2s / AI,3s
	paamhfeeci (3) AI,conj,3s
	paamhfeecki (2) AI,part,3p
	paamhfeeki (1) AI,3p
	paamhfeete (1) AI,subj,3s
	peepaamhfeeta (1) AI,part,-s
*paamhfeewe <journey> NI
	hopaamhfeewe (1) NI,poss,3s,-s
*paamwel <carry around> TA [-we-, -eewe- (+ -l-, -to)]
	paamwelaawahi (1) TA,3p,4p
*paapaakehfiifa <gnat> NA
	paapaakehfiifali (1) NA,4s
*paapemesit <go around, encompass> TI / TI_2
	kipaapemesitoonaawa (1) TI,2p,3-
paapyeeci <necessarily, obligatorily> 
	paapyeeci (7) 
paapyeeminakweya <spin [thread]> II [piyem-]
	paapyeeminakweya (2) II,3-
paasi <as> 
	paasi (104) 
paatamiias <Bartimaeus> NA / NA_NAME
	paatamiias (1) NA,3s
*pacikam <kiss> TA
	hopacikamaali (1) TA,3s,4s
	hopackamaali (1) TA,3s,4s
	hopackamekooli (1) TA,inv,4s,3s
	pacikama (1) TA,1s,3s
	pacikamaaci (1) TA,conj,3s,4-
	packama (1) TA,1s,3s
pacikamiweewe <kiss> NI
	pacikamiweewe (1) NI,-s
packametiiwe <kiss> NI
	packametiiwe (1) NI,-s
*packat <kiss> TI / TI_1
	hopackataana (1) TI,3s,3p
	packakataki (1) TI,conj,3s,3-
pafalamyo <Bartholomew> NA / NA_NAME
	pafalamyo (2) NA,3s
	pafalamyoli (1) NA,4s
pafekwi <rise, stand> AI [pafekw-]
	pafekwi (22) AI,1s / AI,3s
	pafekwiici (3) AI,conj,3s
	pafekwiiki (7) AI,3p
	pafekwiiko (1) AI,imp,2p
	pafekwiili (1) AI,4s
	pafekwiilo (4) AI,imp,2s
	pafekwiitaako (1) AI,imp,1i
	pafekwiite (1) AI,subj,3s
*pafekwicfat <rise up against> TI [pafekw-]
	pafekwicfatake (1) TI,subj,3s,3-
*pafekwicfataw <rise up against> TA [pafekw-]
	pafekwicfatawaali (3) TA,3s,4s
	pafekwicfatawaawahi (2) TA,3p,4p
pafekwicfe <jump up> AI [pafekw-]
	pafekwicfe (1) AI,3s
pafekwiiya <arise> II [pafekw-]
	pafekwiiya (11) II,3-
	pafekwiiyaaki (1) II,part,3-
	pafekwiiyaalici (3) II,conj,4-
pah <[andative]> Preverb
	hopa (1) Preverb,prefixed
	hopah (10) Preverb,prefixed
	kipah (4) Preverb,prefixed
	nipah (2) Preverb,prefixed
	pah (22) 
	peepah (14) Preverb,redup
pahfehka <separate, be divided> AI [pa?f-, pf-]
	pahfehka (2) AI,3s
	pahfehkaaki (2) AI,3p
	papahfehkaaki (1) AI,3p
pahfehka <divided> II [pa?f-, pf-]
	pahfehka (4) II,3-
pahfehkaati <separate, divide [reciprocal]> AI [pa?f-, pf-]
	pahfehkaati (1) AI,3-
pahfehkaatiiya <divided> II [pa?f-, pf-]
	pahfehkaatiiya (2) II,3-
pahfehkaawe <division> NI
	pahfehkaawe (4) NI,-s
*pahfen <divide> TI / TI_1 [pa?f-, pf-]
	hopahfenaanaawa (1) TI,3p,3-
*pahfenamaw <divide> TA [pa?f-, pf-]
	hopahfenamawahi (1) TA,3s,4p
	nipahfenamaakwa (1) TA,inv,3s,1s
	pahfenamawahi (1) TA,3s,4p
*pahfeneti <divide [reciprocal]> AI [pa?f-, pf-]
	pahfenetite (1) AI,subj,3s
pahfenetiiya <divided> II [pa?f-, pf-]
	pahfenetiiya (1) II,3-
	pahfenetiiyaake (2) II,subj,3-
*pahfeniwe <divide> AI [pa?f-, pf-]
	peepahfeniweeta (1) AI,part,3s
pahfi <half>  [pa?f-, pf-]
	pahfi (4) 
pahfisekali <half-shekel> NI [pa?f-, pf-]
	pahfisekali (2) NI,-s
*pahkaseen <reveal> TI / TI_1 [pa?ka-]
	hopahkaseena (1) TI,3s,3s
pahkaseenoote <be revealed> II [pa?ka-]
	pahkaseenoote (2) II,3-
*pahkaseeya <open> II [pa?ka-]
	pahkaseeyaaki (1) II,part,3-
*pahkin <open, reveal> TI / TI_1 [pa?ka-]
	hopahkina (2) TI,3s,3s
	hopahkinaanaawa (1) TI,3p,3-
*pahkinamaw <open, reveal, bear [witness]> TA [pa?ka-]
	hopahkinamawaali (1) TA,3s,4s
	hopahkinamawaawaali (2) TA,3p,4s
	kipahkinamawaaki (2) TA,2s,3p
	pahkinamaako (1) TA,inan_subj,3s,2s
	pahkinamaakooli (1) TA,inv,4s,3s
	pahkinamaakwi (1) TA,pass,-,3s
	pahkinamawaaci (2) TA,conj,3s,4-
*pahkinoote <be revealed> II [pa?ka-]
	pahkinooteeki (1) II,conj,3-
*pahtaafi <accursed> AI
	pahtaafiiki (1) AI,3p
*pahtaam <blaspheme> TA
	pahtaamaali (1) TA,3s,4s
	pahtaamaata (1) TA,part_ag,3s,4-
pahtaamo <blaspheme> AI
	kipahtaamo (1) AI,2s
	pahtaamo (3) AI,3s
	pahtaamooki (1) AI,3p
*pahtaamoofoowe <blasphemy> NI
	hopahtaamoofoowe (1) NI,-s
pahtaamoowe <blasphemy> NI
	hopahtaamoowenwa (1) NI,poss,3p,-
	pahtaamoowe (6) NI,-s
*pahtahkaafa <one cursed> NA
	pahtahkaafaki (1) NA,3p
pakaci <near, by>  [pak-]
	pakaci (10) 
pakacikana <along the path, by the wayside> 
	pakacikana (6) 
	pakackana (4) 
*pakfaten <take away> TI / TI_1 [pak-]
	pakfatenaki (1) TI,conj,3s,3-
*pakfeelet <forgive> TI / TI_1 [pak-]
	kipakfeeletaanaawa (1) TI,2p,3-
	pakfeeletaana (1) TI,3s,3p
	pakfeeletaki (2) TI,conj,3s,3-
*pakfeeletamaw <release, forgive, deliver> TA [pak-]
	hopakfeeletamaakooli (1) TA,inv,4s,3s
	hopakfeeletamawahi (1) TA,3s,4p
	kipakfeeletamaakoopi (2) TA,inv,3-,2s
	kipakfeeletamoole (1) TA,1s,2s
	kipakfenamawi (2) TA,2s,1s
	nipakfeeletamawaape (1) TA,1x,3-
	pakfeeletamaakowa (2) TA,inv,3s,2p
	pakfeeletamaakwi (3) TA,pass,-,3s
	pakfeeletamaakwihi (1) TA,pass,-,4p
	pakfeeletamaakwiiki (2) TA,pass,-,3p
	pakfeeletamawa (2) TA,1s,3s / TA,2s,3s
	pakfeeletamawakici (1) TA,conj,1x,3-
	pakfeeletamaweekwe (3) TA,conj,2p,3-
	pakfeeletamawi (2) TA,imp,2s,3-
	pakfeeletamawinaake (2) TA,imp,2-,1x
	pakfeeletamoolwaakwe (1) TA,conj,3-,2p
	peepakfeeletamawaaci (1) TA,part_ob,3s,4-
pakfeeletamawiwe <forgive> AI / AI+O [pak-]
	pakfeeletamawiwe (1) AI,3s
	pakfeeletamawiweeci (1) AI,conj,3s
	pakfeeletamawiweko (1) AI,imp,2p
*pakfeeletamawoofo <be forgiven> AI [pak-]
	pakfeeletamawoofooki (1) AI,3p
pakfeeletamawoofoowe <forgiveness> NI [pak-]
	pakfeeletamawoofoowe (1) NI,-s
pakfeeletoote <be forgiven> II [pak-]
	pakfeeletoote (8) II,3-
*pakfefiiwe <forgiveness> NI [pak-]
	pakfefiiweneki (1) NI,loc,-
*pakfefiiweni <have forgiveness> AI / AI+O [pak-]
	pakfefiiweniki (2) AI,conj,3-
*pakfemaw <release, forgive, deliver> TA [pak-]
	pakfemoolepwa (1) TA,1s,2p
*pakfen <release, deliver> TA [pak-]
	hopakfenaali (5) TA,3s,4s
	hopakfenekooli (1) TA,inv,4s,3s
	pakfena (2) TA,1s,3s
	pakfenaaci (2) TA,conj,3s,4-
	pakfenaali (4) TA,3s,4s
	pakfenaawaaci (1) TA,conj,3p,4-
	pakfenaawaali (1) TA,3p,4s
	pakfenaawahi (1) TA,3p,4p
	pakfenehko (1) TA,imp,2p,3-
	pakfenekoci (1) TA,conj,inv,4-,3s
	pakfenekohi (1) TA,inv,4p,3s
	pakfenekooki (1) TA,inv,3p,2s
	pakfenekooli (1) TA,inv,4s,3s
	pakfenekoopi (2) TA,inv,3-,1s
	pakfenekoopwa (1) TA,inv,3-,2p
	pakfenekote (1) TA,subj,inv,4-,3s
	pakfenekowaaki (4) TA,inv,3p,2p
	pakfenekwa (1) TA,inv,3s,2s
	pakfenelepe (1) TA,1x,2s
	pakfeniki (1) TA,conj,3-,1s
	pakfenita (1) TA,part_ag,3s,1s
*pakfen <release, deliver, offer> TI / TI_1 [pak-]
	pakfena (1) TI,3s,3s
	pakfenaana (1) TI,3s,3p
	pakfenaanaawa (1) TI,3p,3-
	pakfenameekwe (1) TI,part_ob,2p,3-
	pakfenamelici (2) TI,conj,4-,3-
	pakfenano (1) TI,imp,2s,3-
	peepakfenaka (1) TI,part_ag,3s,3-
pakfenamaake <deliver> AI / AI+O [pak-]
	pakfenamaake (1) AI,3s
	pakfenamaakeeki (1) AI,conj,3-
*pakfenamaw <deliver, hand over> TA [pak-]
	hopaapakfenamawahi (2) TA,3s,4p
	hopakfenamawaawaali (2) TA,3p,4s
	hopakfenamawahi (2) TA,3s,4p
	pakfenamaakoopi (1) TA,inv,3-,2s
	pakfenamaakwa (2) TA,inv,3s,1s
	pakfenamaakwi (1) TA,pass,-,3s
	pakfenamawaaci (1) TA,conj,3s,4-
	pakfenamawaate (1) TA,subj,3p,4-
	pakfenamawaawahi (1) TA,3p,4p
	pakfenamawahi (4) TA,3s,4p
	pakfenamawaki (1) TA,conj,1s,3s
	pakfenamawinaake (1) TA,imp,2-,1x
	pakfenamoolako (5) TA,conj,1s,2p
	pakfenamoolakwe (1) TA,conj,3-,1i
	pakfenamoolepe (1) TA,1x,2s
*pakfenike <offer> AI [pak-]
	pakfenikeelo (3) AI,imp,2s
	pakfenikeeyane (1) AI,subj,2s
pakfenikeewe <offering, gift> NI [pak-]
	pakfenikeewe (4) NI,-s
*pakfeniwe <release, deliver> AI [pak-]
	pakfeniweeko (1) AI,imp,2p
pakfenoofo <be delivered> AI [pak-]
	pakfenoofo (5) AI,3s
	pakfenoofoci (1) AI,conj,3s
	pakfenoofolici (1) AI,conj,4-
pakfenoofoowe <excuse> NI [pak-]
	pakfenoofoowe (1) NI,-s
*pakfenoote <be delivered, be handed over> II [pak-]
	pakfenooteeki (1) II,conj,3-
pakici <going home> Preverb [pakici]
	pakici (1) 
*pakicihkaatiim <oppose> TA
	pakicihkaatiimaaci (1) TA,conj,3s,4-
*pakicihkoote <be spoken against> II
	peekicihkooteeki (1) II,part,3-
*pakickwahkot <tend a vineyard> TI / TI-O
	paapakickwahkotamelici (1) TI,part_ag,4-,3-
*pakit <throw, spend, put away from> TI / TI_1 [pak-]
	hopakitaana (1) TI,3s,3p
	hopakitaanaawa (1) TI,3p,3-
	pakita (6) TI,1s,3s / TI,3s,3s
	pakitaana (2) TI,3s,3p
	pakitaanaawa (1) TI,3p,3-
	pakitaki (1) TI,conj,3s,3-
	pakitakiki (1) TI,part_ag,3p,3-
	pakitamani (2) TI,conj,2s,3-
	pakitamelici (1) TI,conj,4-,3-
	pakitano (3) TI,imp,2s,3-
	pakite (1) TI,3s,3s
	pakiteenake (1) TI,subj,3s,3-
*pakitaam <condemn> TA
	pakitaamaawaaki (1) TA,2p,3p
pakitahfo <spend> TI / TI_2 [pak-]
	pakitahfo (1) TI,2s,3s
*pakiteht <leave as a crumb> TI / TI_1
	peekitehtamowaaci (1) TI,part_ob,3p,3-
*pakitehtoote <be left as a crumb> II
	peekitehtooteeki (1) II,part,3-
*paksimwa <go down> AI [pak-]
	paksimoci (2) AI,conj,3s
*paksimwi <go down> II [pak-]
	yeepaksimoki (4) II,part,3-
paksinwa <fall> AI
	paksinooli (1) AI,4s
	paksinwa (2) AI,3s
pakwaci <wild> Premodifier
	pakwaci (3) 
pakwatahki <land, ground> NI
	pakwatahki (2) NI,-s
palasaana <offspring of an animal> NA
	hopalasaanhi (1) NA,poss,3s,4p
	palasaana (1) NA,3s
*palasaanimeekiife <lamb> NA
	hopalasaanimeekiifemali (2) NA,poss,3s,4s
	nipalasaanimeekiifaki (1) NA,poss,1s,4p
*palasaanimekiifa <lamb> NA
	palasaanimekiifaki (1) NA,3p
*paleecika <chest bone> NI [?paleewa]
	hopalecika (1) NI,poss,3s,-s
*paleewa <chest> NI / NI_DEP
	hopaleeki (3) NI,poss/loc,3s,-
	hopaleewa (1) NI,poss,3p,-
	kipaleewaaki (1) NI,poss/loc,2s,-
palepasii <Barabbas> NA / NA_NAME
	palepasii (7) NA,3s
	palepasiili (4) NA,4s
panhtas <Pontius> NA / NA_NAME
	panhtas (1) NA,3s
*papahfen <divide> TI / TI-O [pa?f-, pf-]
	papahfenameli (1) TI,4s,3-
*papahfenamaati <divide [reciprocal]> AI [pa?f-, pf-]
	pahfenamaatilici (1) AI,conj,4-
	papahfenamaatiiki (1) AI,3-
	papahfenamaatiko (1) AI,imp,2p
papaweska <tremble> AI [(pa)paw-]
	papaeskaaki (1) AI,3p
	papaweska (2) AI,3s
papaweskaawe <trembling> NI [(pa)paw-]
	papaweskaawe (1) NI,-s
*papawkwehtaw <wag one's head at> TA [(pa)paw-]
	papawkwehtawaawaali (1) TA,3p,4s
*papawkweska <wag the head> AI [(pa)paw-]
	papawkweskaaki (1) AI,3p
papskwahki <desert> NI
	papskwahki (10) NI,-s
*papskwahkwatwi <be desert> II
	papskwahkiki (4) II,part,3-
	peepskwahki (1) II,part,3-
pasiphoofo <be pierced> AI
	pasiphoofo (1) AI,3s
*pasitoo <old> 
	pasitoofa (1) 
	pasitoofiwite (1) 
	pasitoofiwiyane (1) 
	pasitoowi (2) 
paskaapi <look up> AI
	paskaapi (1) AI,3s
paskahkweya <emerge> II
	paskahkweya (2) II,3-
pawaawe <treasure, riches> NI
	hopawaawe (1) NI,poss,3s,-s
	hopawaawenwa (1) NI,poss,3p,-
	kipawaawe (1) NI,poss,2s,-s
	pawaawe (3) NI,-s
	pawaawena (5) NI,-p
pawaawilehfi <richness personified, mammon> NA
	pawaawilehfi (1) NA,3s
pawaskwhaawi <threshing> Premodifier
	hopawaskwhaawi (1) 
	pawaskwhaawi (1) 
*pawaten <shake off>  [(pa)paw-]
	papawatenamoko (1) TI,imp,2p,3-
	pawatenamoko (2) TI,imp,2p,3-
paweewa <rich> AI
	paweewa (3) AI,3s
	peepawaacki (2) AI,part,-p
	peewaalici (1) AI,part,4-
paweewe <treasure, riches> NI
	hopaweeweneki (1) NI,poss/loc,3s,-
	kipaweewe (1) NI,poss,2s,-s
	paweewe (9) NI,-s
	paweewena (2) NI,-p
	paweeweneki (2) NI,loc,-
paweewi <rich> Premodifier
	paweewi (13) 
*pawen <sift> TA [(pa)paw-]
	pawenehki (1) TA,conj,3-,2s
*pawiifa <pigeon> NA [pawiifa]
	pawiifaki (1) NA,3p
pawiifalanimiise <palm tree> 
	pawiifalanimiise (1) 
*pawnii <pound (unit of money)> NI
	kipawniima (2) NI,poss,2s,-s
	kipawniimi (1) NI,poss,2s,-s
	pawni (3) NI,-s
	pawniiwali (5) NI,-p
payaakilahi <away> Preverb [pak-]
	payaakilahi (1) 
payakila <motion away> Preverb
	payakila (14) 
	peepayakila (1) 
payeci <ever> Preverb
	payeci (3) 
payeekwa <but> Conjunction
	payeekwa (418) 
	payeekwe (1) 
*peefakofe <adhere> II
	peefakofeki (1) II,part,3-
peefakwaakiasiski <clay> NI
	peefakwaakiasiski (5) NI,-s
*peekskehka <piece> NI
	peekskahki (10) NI,-p
	peekskehkaaki (2) NI,-p
peelaawiki <summer> NI [pelaawi]
	peelaawiki (3) NI,-s
peelekaaya <Barachiah> NA / NA_NAME
	peelekaaya (1) NA,3s
peeleko <once>  [peeleko(n)-]
	peeleko (7) 
*peeleta <trust> TI / TI_1
	yeepeeletakiki (1) TI,part_ag,3p,3-
peeliyeesii <Perez> NA / NA_NAME
	peeliyeesii (1) NA,3s
	peeliyeesiili (1) NA,4s
	piilesii (1) NA,3s
peemaamehkiki <embankment> NI
	peemaamehkiki (1) NI,-s
*peemaapacike <be looking> AI [-aape; -aapi; -aapa-]
	peemaapacikeewaaci (1) AI,part,3p
*peemahkeepi <be sitting> AI
	peemahkeepilici (3) AI,conj,4-
peemakofeki <beam> NI
	peemakofeki (3) NI,-s
*peemekwaamwa <be sleeping> AI
	peemekwaamelici (1) AI,part,4-
peemhtaki <stream> NI
	peemhtaki (2) NI,-s
*peemi-hoci-lenaweewiiwe <that from which one lives> NI
	hopeemi-hoci-lenaweewiiwe (1) NI,poss,3s,-s
	kipeemi-hoci-lenaweewiiwe (1) NI,poss,2s,-s
peemitakofeki <beam> NI
	peemitakofeki (3) NI,-s
peepaki <lightning> NI
	peepaki (4) NI,-s
peepekicaawi <dark> Premodifier
	peepekicaawi (1) 
peesekwi <completely> Preverb
	peesekwi (1) 
*pefakokwiinwa <close> AI
	pefakokwiinooki (1) AI,3p
pefeci <Bethphage> NI / NI_NAME
	pefeci (1) NI,-s
pefeciiki <Bethpage> NI / NI_NAME
	pefeciiki (2) NI,-s
pefene <Bethany> NI / NI_NAME
	pefene (5) NI,-s
	pefeneki (7) NI,loc,-
pefenoowe <speck> NI
	pefenoowe (6) NI,-s
pefeste <Bethesda> NI / NI_NAME
	pefeste (1) NI,-s
*pefeta <obey> 
	hopefetaakohi (1) TA,inv,4p,3s
	hopefetaana (1) TI,3s,3p
	peefetaka (1) TI,part_ag,3s,3-
	pefetaakoci (2) TA,conj,inv,4-,3s
	pefetawaawaate (2) TA,subj,3p,4-
peflihemi <Bethlehem> NI / NI_NAME
	peflihemi (5) NI,-s
	peflihemiki (3) NI,loc,-
pefseite <Bethesaida> NI / NI_NAME
	pefseite (7) NI,-s
pehi <only> 
	pe' (2) 
	pehi (30) 
*pehkali <flame> NI
	pehkaleki (1) NI,loc,-
pehkeeyakoki <branch> NI
	pahkeeyakoki (1) NI,-p
	peepkeeyakoki (1) NI,-p
	pehkeeyakoki (6) NI,-p
pehkwaakamiki <pool> NI
	pehkwaakamiki (3) NI,-s
*pehsat <taste> TI / TI_1
	pehsata (1) TI,3s,3s
*pehsen <touch> TA [pe?s-]
	hopehsenaali (1) TA,3s,4s
	nipehsenekwa (3) TA,inv,3s,1s
	peepehsenekoci (1) TA,part_ag,inv,4-,3s
	pehsekoci (1) TA,conj,inv,4-,3s
	pehsenaaci (4) TA,conj,3s,4-
	pehsenaali (2) TA,3s,4s
	pehsenahi (1) TA,3s,4p
	pehsenekoci (1) TA,conj,inv,4-,3s
	pehsenilo (1) TA,imp,2s,1s
*pehsen <touch> TI / TI_1 [pe?s-]
	pehsena (3) TI,3s,3s
	pehsenaanaawa (1) TI,2p,3-
*pehsenamaw <touch> TA [pe?s-]
	hopehsenaamawaali (1) TA,3s,4s
	nipehsenamaakwa (1) TA,inv,3s,1s
	pehsenamaakoci (2) TA,conj,inv,4-,3s
	pehsenamaawaali (1) TA,3p,4s
	pehsenamawaali (1) TA,3s,4s
	pehsenamawaawaaci (1) TA,conj,3p,4-
	pehsenamawahi (2) TA,3s,4p
	pehsenamawake (2) TA,subj,1s,3-
	pehsenamowaaci (1) TA,part_ob,3s,4-
*pehsileceen <touch the hand> TA [(-)lec- / pe?s-]
	pehsileceenaali (1) TA,3s,4s
pekatefi <work> AI
	nipekatefi (1) AI,1s
	nipekatefipe (1) AI,1x
	paapekateficki (2) AI,part,3p
	paapekatefilici (3) AI,part,4-
	peekateficki (2) AI,part,3p
	peekatefita (2) AI,part,3s
	pekatefi (2) AI,3s
	pekatefiiki (2) AI,3p
	pekatefilici (1) AI,conj,4-
	pekatefilo (1) AI,imp,2s
	pekatefiwaaci (1) AI,conj,3p
	pekatefiyaake (1) AI,conj,1x
	pekatefiyeekwe (1) AI,conj,2p
*pekatefiht <work for something> TI / TI_1
	pekatefihtamoko (1) TI,imp,2p,3-
*pekatefiim <work with> TA
	pekatefiimahi (1) TA,3s,4p
pekatefiiwe <work> NI
	hopekatefiiwe (3) NI,poss,3s,-s
	hopekatefiiwena (12) NI,poss,3s,-p
	hopekatefiiwenwa (4) NI,poss,3p,-
	hopekatefiiwenwaaki (1) NI,poss/loc,3p,-
	kipekatefiiwena (1) NI,poss,2s,-p
	pekatefiiwe (7) NI,-s
	pekatefiiwena (19) NI,-p
	pekatefiiwenwa (1) NI,poss,2p,-
*pekatefiiya <work, be in effect> II
	paapekatefiiya (2) II,3-
	pekatefiiyaali (1) II,4-
	pekatefiiyaalici (1) II,conj,4-
*pekaten <perform> TI / TI_1
	kipekatena (1) TI,2s,3s
	nipekatenaana (1) TI,1s,3p
	peekatenaka (1) TI,part_ag,3s,3-
	peekatenakiki (2) TI,part_ag,3p,3-
	pekatenaana (1) TI,3s,3p
	pekatenaataako (1) TI,imp,1i,3-
	pekatenaki (1) TI,conj,3s,3-
*pekaten <serve> TA
	pekatenakwe (1) TA,conj,1i,3-
*pekatenamaw <do something for someone> TA
	pekatenamaakwa (2) TA,inv,3s,1s
	pekatenamawa (1) TA,2s,3s
*pekatenoote <be performed> II
	pekatenooteeki (1) II,conj,3-
*pekihk <mumur> TI / TI_1
	pekihkamelici (1) TI,conj,4-,3-
*pekihkaat <mumur> TI / TI_1
	pekihkaatamelici (1) TI,conj,4-,3-
*pekihkaati <dispute [reciprocal]> AI
	pekihkaatiiki (1) AI,3-
pekihkaatiiwe <contention> NI
	pekihkaatiiwe (1) NI,-s
*pekihkaawe <mumur> AI
	pekihkaaweeki (1) AI,3p
*pekihkaw <mumur> TA
	hopekihkawaawaali (2) TA,3p,4s
	hopekihkawaawahi (1) TA,3p,4p
pekikalawiiwe <speech> NI [kala-]
	hopekikalawiiwe (1) NI,poss,3s,-s
	nipekikalawiiwe (1) NI,poss,1s,-s
	pekikalawiiwe (1) NI,-s
	pekikalawiiwenwa (1) NI,poss,3p,-
*pekilot <perform, do> TI / TI_1
	pekilotameekwe (1) TI,conj,2p,3-
*pekiskim <revile> TA
	hopekiskimaawaali (1) TA,3p,4s
*pekiskowe <murmur (against)> AI [pek-]
	pekiskoweeki (1) AI,3p
*pekskin <break into pieces> TI / TI_1
	hopekskinaana (1) TI,3s,3p
*pekskinoote <be broken into pieces> II
	peekskinooteeki (4) II,part,3-
pekwe <grain, bit> NI
	pekwe (7) NI,-s
pekwi <dust, ash> NI [pekw-, pekow-]
	pekoki (2) NI,loc,-
	pekwi (6) NI,-s
pelahci <until> 
	pelahci (1) 
*peleef <chick> NA
	hopelefemhi (1) NA,poss,3s,4p
peleewa <hen> NA [pelee-]
	peleewa (2) NA,3s
pelesi <Pharisee> NA / NA_NAME
	pelesi (6) NA,3s
	pelesihi (16) NA,4p
	pelesiiki (64) NA,3p
	pelesiili (2) NA,4s
*pelh <unbind> TI / TI_1
	pelha (1) TI,2s,3s
	pelhaanaawa (1) TI,2p,3-
	pelhama (2) TI,conj,1s,3-
*pelhamaw <release to someone> TA [pele-]
	hopelhamawahi (1) TA,3s,4p
	pelhamawaaci (1) TA,conj,3s,4-
	pelhamawaki (1) TA,conj,1s,3s
pelhoofo <be released> AI [pele-]
	pelhoofo (1) AI,3s
pelhoofoowe <release> NI [pele-]
	pelhoofoowe (1) NI,-s
pelhoote <be unbound> II [pele-]
	pelhoote (2) II,3-
*pelhskohka <become loose> II [pele-]
	pelhskohkaali (2) AI,3s
*pelhskon <release> TA [pele-]
	pelhskonehko (1) TA,imp,2p,3-
	pelhskonekoopi (1) TA,inv,3-,2s
*pelhw <unbind> TA [pele-]
	hopelhwaawaali (1) TA,3p,4s
	kipelhwaawa (2) TA,2p,3s
	pelhohko (3) TA,imp,2p,3-
	pelhola (1) TA,conj,1s,2s
	pelhwaaci (1) TA,conj,3s,4-
	pelhwaali (1) TA,3s,4s
	pelhwaawa (1) TA,2p,3s
	pelhwaawaaci (1) TA,conj,3p,4-
	pelhwate (1) TA,subj,2s,3-
peloocihi <afterwards> 
	peloocih (1) 
	peloocihi (4) 
	peloociisi (1) 
pelowaamatwi <far> II
	pelowaamatwi (3) II,3s
pelowi <far> 
	pelowi (10) 
	pelowihi (11) 
pemaalakwi <? hole ?> NI
	pemaalakwi (1) NI,-s
*pemaatowaafoowe <parable> NI
	hopemaatowaafoowe (1) NI,poss,3s,-s
pemaatoweewe <parable> NI
	hopemaatoweewe (3) NI,poss,3s,-s
	pemaatoweewe (28) NI,-s
	pemaatoweewena (11) NI,-p
	pemaatoweeweneki (6) NI,loc,-
*pemapiwa <be sitting> AI
	pemapiiki (1) AI,3p
*pemhfaal <pass (someone)> TA [-?fe(-), -?fa(a)- / pem-]
	pemhfaalahi (1) TA,3s,4p
	pemhfaalekoci (1) TA,conj,inan_subj,3-,3s
pemhfaasiweewe <passover> NI [-?fe(-), -?fa(a)- / pem-]
	hopemhfaasiweewenwa (2) NI,poss,3p,-
	pemhfaasiweewe (18) NI,-s
*pemhfaasiweeweni <be the passover> II [-?fe(-), -?fa(a)- / pem-]
	pemhfaasiweeweniki (1) II,conj,3-
pemhfaasiweewi <be the passover> II [-?fe(-), -?fa(a)- / pem-]
	pemhfaasiweeki (1) II,conj,3-
	pemhfaasiweewi (2) II,3s
	pemhfaasiweewiki (2) II,conj,3-
pemhfe <pass, walk> AI [-?fe(-), -?fa(a)- / pem-]
	lohfi-pemhfe (1) AI,3s
	peepemhfecki (1) AI,part,-p
	pemhfe (12) AI,3s
	pemhfeeci (7) AI,conj,3s
	pemhfeecki (2) AI,part,3p
	pemhfeeki (1) AI,3p
	pemhfeeli (4) AI,4s
	pemhfeelici (2) AI,conj,4-
	pemhfeelo (6) AI,imp,2s
	pemhfeete (1) AI,subj,3s
	pemhfeewaaci (2) AI,conj,3p
	pemhfeeyeekwe (1) AI,conj,2p
	pemhfehi (2) AI,4p
pemhfeeya <pass> II [-?fe(-), -?fa(a)- / pem-]
	pemhfeeya (3) II,3-
	pemhfeeyaake (1) II,subj,3-
	pemhfeeyaaki (2) II,conj,3-
*pemhkaam <? dip ?> TA
	pemhkaamita (2) TA,part_ag,3s,1s
pemhkaawe <piece of bread, sop> NI
	pemhkaawe (4) NI,-s
pemi <[progressive]> Preverb
	hopemi (76) Preverb,prefixed
	kipemi (11) Preverb,prefixed
	nipemi (4) Preverb,prefixed
	paapemi (1) Preverb,redup
	peem' (1) Preverb,IC
	peemi (192) Preverb,IC
	pemi (198) 
pemi <oil> NI
	kipemimwa (1) NI,poss,2p,-
	pemi (4) NI,-s
*pemoote <walk> AI [pem-]
	pemooteeki (1) AI,3p
*penen <take down> TA
	penenaali (1) TA,3s,4s
	penenahi (1) TA,3s,4p
*penenoofo <be thrown down> AI
	penenoofota (1) AI,part,3s
penhfenwi <fall> II
	penhfeke (1) II,subj,3-
	penhfeki (4) II,conj,3- / II,part,3-
	penhfeno (4) II,3p
	penhfenwi (8) II,3s
penhsinwa <fall> AI
	penhsika (1) AI,part,3s
	penhsinooki (4) AI,3p
	penhsinooli (2) AI,4s
	penhsinwa (4) AI,3s
pepekica <dark> II
	peepekicaaki (10) II,part,3-
	pepekica (12) II,3-
	pepekicaake (1) II,subj,3-
	pepekicaaki (2) II,conj,3-
pepekichoofo <be darkened> AI
	pepekichoofo (2) AI,3s
pepekici <dark> Premodifier
	pepekici (3) 
pepelooni <Babylon> Premodifier
	pepelooni (3) 
pepikwa <trumpet> NI
	pepikwa (2) NI,-s
*pepikwe <play the flute> AI [pepikwa]
	peepikwelici (1) AI,part,4-
*pepikwehtaw <play the flute> TA [pepikwa]
	kipepikwehtoolepe (2) TA,1x,2s
pepoonhkiiki <north> NI [pepoo-]
	pepoonhkiiki (1) NI,-s
pepoonwi <be winter> II [pepoo-]
	peepooki (2) II,part,3-
	pepoonwi (1) II,3s
*pesfenwi <touch on, concern> II
	pesfeki (1) II,part,3-
peshalwe <certify> AI
	peshalwe (1) AI,3s
*peshalwem <certify> TA
	peshalwemaali (1) TA,3s,4s
pesikwahkocehoofo <be made straight> AI
	pesikwahkocehoofo (1) AI,3s
*pesikwi <straight> II
	pesikwa (1) II,3p
pesikwi <oneself> 
	pesikwi (37) 
pesipehteemi <? grape ?> NI
	pesipehteemi (1) NI,-p
petakhoote <be covered> II [petakw-]
	petakhoote (2) II,3-
petakhoowe <covering> NI [petakw-]
	petakhoowe (2) NI,-s
petakhooya <cover> II
	petakhooya (1) II,3-
*petakhw <cover> TA [petakw-]
	hopetakhwaali (1) TA,3s,4s
	hopetakhwaawaali (1) TA,3p,4s
petakwfenwi <be covered> II [petakw-]
	petakwfenwi (1) II,3s
*petawh <cover> TA
	petawhinaake (1) TA,imp,2-,1x
*petekakit <restore, redeem> TI / TI_1 [peteki]
	petekakitano (1) TI,imp,2s,3-
*petekfet <restore, redeem> TI / TI_2 [peteki]
	hopetekfeto (1) TI,3s,3s
	nipetekfeto (1) TI,2s,3s
	petekfeto (1) TI,3s,3s
*petekfetaw <redeem, restore (to)> TA [peteki]
	petekfetaakoopi (1) TA,inv,3-,2s
	petekfetaakwa (3) TA,inv,3s,2s
petekfetwaatiiwe <recompense> NI [peteki]
	petekfetwaatiiwe (1) NI,-s
peteki <back, in return, restore, redeem>  [peteki]
	peteki (44) 
petekinamoowe <recovery> NI [peteki]
	petekinamoowe (1) NI,-s
petekinoofoowe <redemption> NI [peteki]
	hopetekinoofoowe (1) NI,poss,3s,-s
	kipetekinoofoowenwa (1) NI,poss,2p,-
	petekinoofoowe (1) NI,-s
petekishoofo <be restored> AI [peteki]
	petekishoofo (1) AI,3s
*petekistoote <be restored> II [peteki]
	petekistooteeli (1) II,4-
*petekitepen <redeem> TA [peteki]
	petekitepenaata (1) TA,part_ag,3s,4-
petfakatwi <be troubled> II [petfak(y)-]
	petfakatwi (1) II,3s
*petfakh <trouble, vex> TA [petfak(y)-]
	kipetfakhaawa (2) TA,2p,3s
	kipetfakheko (1) TA,inan_subj,3s,2s
	nipetfakhekwa (1) TA,inv,3s,1s
	peetfakhekocki (1) TA,part_ob,inv,4-,3p
	petfakha (1) TA,2s,3s
	petfakhekooli (1) TA,inv,4s,3s
	petfakhi (1) TA,imp,2s,3-
	petfakhilo (1) TA,imp,2s,1s
petfakifi <be troubled> AI [petfak(y)-]
	kipetfakifipwa (1) AI,2p
	petfakifi (3) AI,3s
	petfakifiyeekwe (1) AI,conj,2p
petfakifiiya <be troubled> II [petfak(y)-]
	petfakifiiya (2) II,3-
*petfakit <trouble> TI / TI_2 [petfak(y)-]
	petfakitoolo (1) TI,imp,2s,3-
petfakitehe <be troubled> AI [(-)tehi; -tehe / petfak(y)-]
	peetfakiteheeyeekwe (1) AI,conj,2p
	petfakitehe (3) AI,3s
	petfakiteheeki (2) AI,3p
*petfakiteheesk <trouble, vex> TA [(-)tehi; -tehe / petfak(y)-]
	hopetfakiteheeskaako (1) TA,inan_subj,3s,3s
petfakiteheewe <care, trouble> NI [(-)tehi; -tehe / petfak(y)-]
	petfakiteheewe (1) NI,-s
*petfakowe <murmur> AI [petfak(y)-]
	petfakoweeki (1) AI,3p
	petfakoweko (1) AI,imp,2p
petfakoweewe <murmur> NI [petfak(y)-]
	petfakoweewe (1) NI,-s
*pethan <catch> TA
	hopethanaawahi (1) TA,3p,4p
	pethanaaki (1) TA,2s,3p
	pethanaawaaci (2) TA,conj,3p,4- / TA,part_ob,3p,4-
	pethaneekwe (1) TA,part_ob,2p,3-
	pethanekoci (1) TA,conj,inv,4-,3s
*pethatat <catch> TI / TI_2
	hopethatoonaawa (1) TI,3p,3-
	nipethatoope (1) TI,1x,3-
*pethataw <catch> TA
	pethataakoci (1) TA,conj,inv,4-,3s
*pfekho <? wear ?> AI
	pfekhohi (1) AI,4p
pfiiwenehi <piece of cloth, napkin> NI
	pfiiwenehi (2) NI,-s
pihci <long, long time> 
	pihci (2) 
*pihsaaka <cord> NI
	pihsaakana (1) NI,-p
pihtawi <joined> Premodifier [pi?taw-]
	pihtawi (1) 
pihtawikooti <coat, cloak> NI [pi?taw-]
	hopihtawikootiimi (1) NI,poss,3s,-s
	pihtawikooti (1) NI,-s
pihtawiniisene <twice, two-fold>  [pi?taw-]
	pihtawiniisene (1) 
*pihtawipiitenika <coat, cloak> NI [pi?taw- / piitenika]
	kipihtawipiitenika (2) NI,poss,2s,-s
	pihtawipiitenikaneki (2) NI,loc,-
*pihtawipiitenike <wear a robe> AI [pi?taw- / piitenika]
	pihtawipiitenikeeli (1) AI,4s
*pihteewefi <foam> AI [pi?te]
	paapihteewefi (2) AI,3s
	pihteewefiili (1) AI,4s
*pihtowe <repetition> NI
	pihtoweewena (1) NI,-p
*piicfaal <enter into> TA [piit-]
	kipiicfaala (1) TA,2s,3s
*piicfaam <enter into> TA [piit-]
	hopiicfaamaali (1) TA,3s,4s
	hopiicfaamekooli (1) TA,inv,4s,3s
	piicfaamakici (1) TA,conj,1x,3-
	piicfaamekoci (1) TA,conj,inv,4-,3s
*piicfah <cause to enter, bring in> TA [piit-]
	hopiicfahaali (1) TA,3s,4s
	piicfahaawaaci (2) TA,conj,3p,4-
	piicfahekoopwa (1) TA,inv,3-,2p
*piicfat <enter> TI / TI_1 [piit-]
	hopiicfata (1) TI,3s,3s
	piicfata (1) TI,3s,3s
	piicfataanaawa (1) TI,3p,3-
	piicfataki (3) TI,conj,3s,3-
	piicfatameekwe (3) TI,conj,2p,3-
*piicfatamaw <enter> TA [piit-]
	piicfatamawaali (1) TA,3s,4s
piicfe <enter> AI / AI+O [piit-]
	kipiicfaapwa (2) AI,2p
	peepiicfaacki (2) AI,part,3p
	piicfa (1) AI,2s
	piicfaaci (13) AI,conj,3s
	piicfaacki (2) AI,part,3p
	piicfaako (1) AI,imp,2p
	piicfaalici (1) AI,conj,4-
	piicfaalo (3) AI,imp,2s
	piicfaapwa (2) AI,2p
	piicfaata (2) AI,part,3s
	piicfaate (1) AI,subj,3s
	piicfaawaaci (5) AI,conj,3p
	piicfaawaate (1) AI,subj,3p
	piicfaaya (1) AI,part,1s
	piicfaayane (3) AI,subj,2s
	piicfaayani (4) AI,conj,2s
	piicfaayeekwe (3) AI,conj,2p
	piicfe (34) AI,3s
	piicfeeki (9) AI,3p
	piicfeeli (1) AI,4s
piicfe <[in, into]> Preverb [piit-]
	hopiicfe (5) Preverb,prefixed
	piicfe (7) 
*piicfeem <enter (to where someone is)> TA [piit-]
	hopiicfeemaali (1) TA,3s,4s
piicfeeya <enter> II [piit-]
	piicfeeya (1) II,3-
*piicfehfenwi <be thrown in> II
	piicfehfeno (1) II,3p
piici <inside>  [piit-]
	piici (8) 
*piicika <inner room> NI [piit-]
	piicikaana (1) NI,-p
piictaamhkwe <country, region> NI
	piicitaamhkwe (3) NI,-s
	piictaamhkwe (1) NI,-s
piikone <? sulphur [with siikona] ?> Premodifier
	piikone (1) 
*piikwehsinwa <fall> AI
	piikwehsinooki (1) AI,3p
piileki <Peleg> NA / NA_NAME
	piileki (1) NA,3s
piilepe <lest> 
	piilepe (23) 
piilepeeke <lest> 
	piilepeeke (6) 
piileski <wilderness> NI [piileski]
	piileski (31) NI,-s
*piimeelem <think bad of> TA [piim-]
	piimeelemehki (1) TA,conj,3-,2s
piimi <wrongly> Preverb [piim-]
	kipaapiimi (2) Preverb,prefixed
	piimi (1) 
piimi-ashetiiwe <temptation> NI [piim-]
	piimi-ashetiiwe (2) NI,-s
*piimi-ashoofoowe <temptation> NI [piim-]
	nipiimi-ashoofooweneki (1) NI,poss/loc,1s,-
piimilawi <do wrong> AI / AI+O [piim-]
	piimilawi (1) AI,3s
	piimilawiiyeekwe (1) AI,conj,2p
piimilawiiwe <error> NI [piim-]
	hopiimilawiiwe (1) NI,poss,3s,-s
	piimilawiiwe (1) NI,-s
*piimilehfi <malefactor> NA [piim-]
	piimilehfihi (2) NA,4p
	piimilehfiiki (1) NA,3p
*piimilot <pervert, mislead> TI / TI_1 [piim-]
	piimilotaki (1) TI,part_ob,3s,3-
*piimilotaw <wrong; make evil> TA [piim-]
	kipiimilotoole (1) TA,1s,2s
	peepiimilotawaata (1) TA,part_ag,3s,4-
*piimiwel <lead astray> TA [-we-, -eewe- (+ -l-, -to) / piim-]
	piimiwelaawahi (3) TA,3p,4p
	piimiwelelwaakwe (2) TA,conj,3-,2p
*piimiweloofo <be led astray> AI [-we-, -eewe- (+ -l-, -to) / piim-]
	piimiweloofoyeekwe (1) AI,conj,2p
*piimiwesiwe <lead astray> AI / AI+O [piim-]
	piimiwesiweewaaci (2) AI,conj,3p
*piimotaw <conceive in> TA
	peepiimotaakoci (1) TA,part_ag,inv,4-,3s
*piinh <put in> TI [piin-]
	piinhano (1) TI,imp,2s,3-
*piipkeeweni <be apart> II [pk(y)-]
	piipkeeweniki (1) II,conj,3-
*piipkwilecwh <beat> TA
	hopiipkwilecwhaawaali (1) TA,3p,4s
*piipokwilecwh <hit> TA
	hopiipokwilecwhaawaali (1) TA,3p,4s
piisikalawi <affirm> AI
	piisikalawi (1) AI,3s
piisiteheewe <patience> NI
	kipiisiteheewenwaaki (1) NI,poss/loc,2p,-
	piisiteheewe (3) NI,-s
piita <Peter> NA / NA_NAME
	piita (69) NA,3s
	piitali (26) NA,4s
piitaaka <wallet> NI [piitaaka]
	piitaaka (5) NI,-s
	piitaakaneki (1) NI,loc,-
piitaakanhfecika <wallet> NI [piitaaka]
	piitaakanhfecika (2) NI,-s
piitaakaniko <wallet> NI [piitaaka]
	piitaakaniko (1) NI,-s
*piitaakanimota <sackcloth> NI [piitaaka]
	piitaakanimotaaki (2) NI,loc,-
*piitaalakehseen <touch inside the ear> TA [piit-]
	hopiitaalakehseenaali (1) TA,3s,4s
*piitawi <be Peter> AI
	piitawiyani (1) AI,conj,2s
*piiten <wear> TI / TI_1 [piitenika]
	paapiitenakiki (1) TI,part_ag,3p,3-
	piitenameekwe (1) TI,part_ob,2p,3-
piitenika <clothing, garment> NI [piitenika]
	hopiitenika (7) NI,poss,3s,-s
	hopiitenikana (11) NI,poss,3s,-p
	hopiitenikani (1) NI,poss,3s,-s
	hopiitenikanilici (4) NI,poss,4-,-
	hopiitenikanwa (7) NI,poss,3p,-
	nipiitenikana (2) NI,poss,1s,-p
	piitenika (12) NI,-s
	piitenikana (2) NI,-p
	piitenikaneki (4) NI,loc,-
piitenike <wear> AI [piitenika]
	piitenike (5) AI,3s
	piitenikeeli (2) AI,4s
	piitenikeelici (1) AI,part,4-
	piitenikeepe (1) AI,1i
	piitenikeepwa (1) AI,2p
*piitenikeh <clothe> TA [piitenika]
	hopiitenikehaali (1) TA,3s,4s
	hopiitenikehaawaali (4) TA,3p,4s
	kipiitenikehelepe (1) TA,1x,2s
	kipiitenikehipwa (2) TA,2p,1-
	piitenikehehko (1) TA,imp,2p,3-
*piitenikehoofo <be clothed> AI [piitenika]
	piitenikehoofoyeekwe (1) AI,conj,2p
*piitika <inside room> NI [piit-]
	piitikaana (1) NI,-p
piitike <in, within>  [piit-]
	piitike (109) 
*piitikeen <take in, house> 
	kipiitikeenelepe (1) TA,1x,2s
	kipiitikeenipwa (2) TA,2p,1-
piiwalwi <bush> NA
	piiwaloki (1) NI,loc,-
	piiwalwi (1) NI,-s
*pike <stray> AI
	peepikeelici (1) AI,part,4-
	pikeeli (1) AI,4s
	pikeelici (1) AI,part,4-
*pikeewh <put away, set aside> TA
	pikeewhaaci (1) TA,conj,3s,4-
*pkalen <light, kindle> TI / TI-O
	pkalenamooki (1) TI,3p,3-
	pkalenamowaaci (1) TI,conj,3p,3-
pkalenoote <be lit, be kindled> II
	pkalenoote (1) II,3-
pkameewi <gluttonous, ravenous> Premodifier
	pkameewi (1) 
pkamefiwi-leni <gluttonous person> NA
	pkamefiwi-leni (2) NA,3s
pkeewa <apart from> AI [pk(y)-]
	pkeewa (1) AI,3s
*pkeewh <put apart> TA [pk(y)-]
	pkeewheekwe (1) TA,conj,2p,3-
*pkeeyahkofiiwe <branch> NI
	hopkeeyahkofiiwe (2) NI,poss,3s,-s
pkeeyahkwatwi <put forth branches> II
	pkeeyahkwatwi (1) II,3s
*pkehka <come apart, break> II
	pkehkaalici (1) II,4-
*pkehoofo <be set apart> AI
	peepkehoofolici (1) AI,part,4-
	pkehoofoci (1) AI,conj,3s
	pkehoofolici (1) AI,conj,4-
pkehotiiwi <separating> Preverb [pk(y)-]
	pkehotiiwi (3) 
*pkehw <set apart> TA [pk(y)-]
	peepkehwaata (1) TA,part_ag,3s,4-
	pkehwaaci (1) TA,conj,3s,4-
	pkehwaali (1) TA,3s,4s
*pkin <tear, separate> TA [pk(y)-]
	pkinaawahi (1) TA,3p,4p
	pkinahi (1) TA,3s,4p
*pkin <tear, separate, pluck> TI / TI_1 [pk(y)-]
	pikina (1) TI,3s,3s
	pkinaana (1) TI,3s,3p
	pkinamehi (1) TI,4p,3-
*pkiteh <hit> TI / TI_1
	hopkiteha (1) TI,3s,3s
	pkitehaanaawa (1) TI,3p,3-
pkitehfenwi <be hit> II
	pkitehfeno (2) II,3p
	pkitehfenwi (1) II,3s
	yeepkitehfeki (1) II,part,3-
*pkitehfet <hit> TI / TI_2
	pkitehfeto (2) TI,2s,3s
*pkitehike <hit> AI
	pkitehikeepe (1) AI,1x
*pkitehw <hit> TA
	hopaapkitewhaawaali (1) TA,3p,4s
	hopkitehwaali (4) TA,3s,4s
	hopkitehwaawaali (2) TA,3p,4s
	kipkitehokwa (2) TA,inv,3s,2s
	kipkitehwi (1) TA,2s,1s
	peepkitehohka (2) TA,part_ag,3s,2s
	pkitehwaawaaci (1) TA,conj,3p,4-
	pkitewhaawaali (1) TA,3p,4s
*pkonaapatamwa <faint> TI / TI-O
	pkonaapatamooki (1) TI,3p,3-
pletoolyami <Praetorium> NI
	pletooliam' (1) NI,-s
	pletooliami (3) NI,-s
	pletooliamiiki (1) NI,loc,-
	pletoolyami (1) NI,-s
*pohkiceska <break, burst> AI [po?k(y)-]
	pohkiceskaaki (1) AI,3p
*pohkiceskaw <burst> TA [po?k(y)-]
	pohkiceskaakonaawa (2) TA,inan_subj,3-,3p
*pohkin <break> TA [po?k(y)-]
	hopohkinaali (1) TA,3s,4s
*pohkwahkeen <root up, tear out> TI / TI_1 [po?k(y)-]
	pohkwahkeenanaawa (1) TI,2p,3-
pok <book> NI
	pok (1) NI,-s
*pokh <break> TI / TI_1
	pokhamowaaci (1) TI,conj,3p,3-
*pokhoote <be broken into> II
	pokhooteelici (2) II,conj,4-
*pokwa <taste> II [(?)pokwa-]
	yeepokwaki (2) II,part,3-
*pokwahkeesk <uproot> TI
	pokwahkeeskaalo (1) TI,imp,2s,3-
poocaaki <corner> NI
	poocaaki (3) NI,-s
*pooceeya <make a corner> II
	piipooceeyaaki (1) II,conj,3-
pooenaciis <Boanerges> NA / NA_NAME
	pooenaciis (1) NA,3s
pooesii <Boaz> NA / NA_NAME
	pooesii (2) NA,3s
	pooesiili (1) NA,4s
poofi <perhaps> 
	poofi (1) 
*pookamhtoote <be disturbed> II
	pookamhtooteeki (1) II,conj,3-
*pookatwi <wave> II
	peepookaki (3) II,part,3-
*poon <have, put> TI / TI_1 [poon-]
	hopoona (27) TI,3s,3s
	hopoonaana (3) TI,3s,3p
	hopoonaanaawa (20) TI,3p,3-
	hopoonameli (1) TI,4s,3s
	kipoona (5) TI,2s,3s
	kipoonaana (1) TI,2s,3p
	kipoonaanaawa (17) TI,2p,3-
	kipoonaape (1) TI,1i,3-
	nipoona (14) TI,1s,3s
	nipoonaape (6) TI,1x,3-
	peepoonaka (23) TI,part_ag,3s,3-
	peepoonaki (14) TI,part_ob,3s,3-
	peepoonakiki (3) TI,part_ag,3p,3-
	peepoonama (2) TI,part_ob,1s,3-
	peepoonamani (2) TI,conj,2s,3-
	peepoonameekwe (1) TI,part_ob,2p,3-
	peepoonamelici (4) TI,conj,4-,3-
	poona (23) TI,1s,3s / TI,2s,3s / TI,3s,3s
	poonaana (3) TI,3s,3p
	poonaanaawa (13) TI,2p,3- / TI,3p,3-
	poonaape (2) TI,1i,3-
	poonaka (6) TI,part_ag,3s,3-
	poonake (1) TI,subj,3s,3-
	poonaki (12) TI,conj,3s,3-
	poonama (6) TI,conj,1s,3-
	poonamaatiyeekwe (1) TI,conj,2p,3-
	poonamane (5) TI,subj,2s,3-
	poonamani (1) TI,conj,2s,3-
	poonameekwe (10) TI,conj,2p,3-
	poonameli (1) TI,4s,3-
	poonamelici (4) TI,conj,4-,3-
	poonamoko (4) TI,imp,2p,3-
	poonamowaaci (7) TI,conj,3p,3-
	poonanaana (1) TI,3s,3p
	poonano (4) TI,imp,2s,3-
*poon <have, put> TA [poon-]
	hopoonaali (11) TA,3s,4s
	hopoonaawaali (2) TA,3p,4s
	hopoonaawahi (2) TA,3p,4p
	hopoonahi (4) TA,3s,4p
	kipoona (1) TA,2s,3s
	kipoonaape (1) TA,1i,3-
	kipoonaawa (3) TA,2p,3s
	kipoonaawaaki (1) TA,2p,3p
	kipoonipwa (3) TA,2p,1-
	nipoona (4) TA,1s,3s
	nipoonaaki (3) TA,1s,3p
	nipoonaape (4) TA,1x,3-
	peepoonaacki (1) TA,part_ag,3p,4-
	peepoonaata (6) TA,part_ag,3s,4-
	peepoonaawaaci (1) TA,part_ob,3p,4-
	peepoonata (1) TA,part_ob,2s,3s
	poona (1) TA,1s,3s
	poonaaci (1) TA,conj,2s,3-
	poonaacki (2) TA,part_ag,3p,4-
	poonaaki (1) TA,2s,3p
	poonaali (10) TA,3s,4s
	poonaata (2) TA,part_ag,3s,4-
	poonaate (2) TA,subj,3s,4-
	poonaawaaci (4) TA,conj,3p,4-
	poonaawaali (6) TA,3p,4s
	poonaci (4) TA,conj,2s,3-
	poonake (2) TA,subj,1s,3-
	poonakici (1) TA,conj,1x,3-
	poonekoci (1) TA,conj,inv,4-,3s
	poonekwa (2) TA,inv,3s,2s
	pooni (1) TA,imp,2s,3-
	poonita (1) TA,part_ag,3s,1s
*poonahfat <store away> TI / TI_1
	peepoonahfotaka (1) TI,part_ag,3s,3-
	poonahfatamoko (2) TI,imp,2p,3-
poonahfocika <container> NI
	poonahfecika (1) NI,-s
	poonahfocika (1) NI,-s
	poonahfocikana (1) NI,-p
*poonahfoom <possess> TA
	peepoonahfoomekota (1) TA,part_ob,inv,4-,3s
poonahfoowakokwa <container> NI
	hopoonahfowakokonwaaki (1) NI,poss/loc,3p,-
	poonahfoowakokwa (1) NI,-s
poonahfoowika <storage place> NI
	poonahfoowika (1) NI,-s
	poonahfoowikaaneki (1) NI,loc,-
*poonamaw <have, put (it) [of animate object]> TA
	hopoonamawaali (1) TA,3s,4s
	nipoonamawaaki (1) TA,1s,3p
	poonamaakooli (1) TA,inv,4s,3s
	poonamawa (1) TA,2s,3s
	poonamawaaci (2) TA,conj,3s,4-
	poonamawaali (1) TA,3s,4s
	poonamawaawaali (2) TA,3p,4s
	poonamawahi (1) TA,3s,4p
	poonamawanaake (1) TA,imp,2-,1x
	poonamaweekwe (1) TA,conj,2p,3-
	poonamawi (2) TA,imp,2s,3- / TA,2s,1s
	poonamawilo (8) TA,imp,2s,1s
	poonamawinaake (4) TA,imp,2-,1x
	poonamoola (1) TA,conj,1s,2s
	poonamoolehki (1) TA,conj,3-,2s
poonameya <have> II
	pooname (1) II,3s
	poonameya (1) II,3-
*pooneelem <have in mind> TA
	pooneelemaaci (1) TA,part_ob,3s,4-
*poonoofo <be had, be put> AI
	poonoofoci (2) AI,conj,3s
	poonoofolici (2) AI,conj,4-
	poonoofooli (1) AI,4s
poonoote <be put> II
	peepoonooteeki (2) II,part,3-
	poonoote (2) II,3-
	poonooteeki (1) II,conj,3-
	yeepoonooteeki (1) II,part,3-
pootaacikeeya <blow> II
	pootaacikeeya (4) II,3-
*pootaalaawa <skin> NA
	pootaalaawaaki (5) NA,3p
	pootaalaawahi (5) NA,4p
pootefamaacika <altar> NI
	nipootefamaacika (1) NI,-s
	pootefamaacika (6) NI,-s
	pootefamaacikaneki (1) NI,loc,-
pootefamaacikani <altar> Premodifier
	pootefamaacikani (1) 
*poothaaka <mill> NI [pooth-]
	poothaakaneki (1) NI,loc,-
	poothaakani (1) NI,-s
*poothaakanisiikona <millstone> NA [pooth-]
	poothaakanisiikonali (2) NA,4s
poposkwihsinwa <be broken> AI
	pohposkwihsinwa (1) AI,3s
	poposkwihsinwa (1) AI,3s
posili <bushel> NI
	posili (1) NI,-s
	posiliiki (2) NI,loc,-
*posk <break> TI / TI_1
	poska (1) TI,3s,3s
poskhoote <be broken> II
	poskhoote (1) II,3-
*poskon <break> TI / TI_1
	hoposkona (5) TI,3s,3s
	hoposkonaana (5) TI,3s,3p
	poskona (2) TI,3s,3s
	poskonaki (1) TI,conj,3s,3-
	poskonama (1) TI,conj,1s,3-
	poskonamoko (1) TI,imp,2p,3-
	poskonamowaaci (1) TI,conj,3p,3-
poskonoote <be broken> II
	poskonoote (1) II,3-
	poskonooteeki (1) II,conj,3-
*poskwikaathoofo <have the leg broken> AI
	poskwikaathoofolici (1) AI,conj,4-
*poskwikaathw <break the leg> TA
	hoposkwikaathwaawaali (2) TA,3p,4s
ppaktehoofo <be beaten> AI [*pak-]
	ppaktehoofo (2) AI,3s
*ppaktehw <beat> TA [*pak-]
	hoppaktehokohi (1) TA,inv,4p,3s
	hoppaktehwaawaali (4) TA,3p,4s
	ppaktehokoopwa (1) TA,inv,3-,2p
	ppaktehwaawahi (1) TA,3p,4p
	ppaktehwahi (2) TA,3s,4p
ppehci <[in opposition]> Preverb [Ppe?t-, pet-]
	hoppehci (1) Preverb,prefixed
	kippehci (1) Preverb,prefixed
	peeppehci (1) Preverb,redup
	ppehci (2) 
*ppehcim <speak against> TA [Ppe?t-, pet-]
	ppehcimaali (3) TA,3s,4s
	ppehcimaawaali (1) TA,3p,4s
*ppehten <resist, oppose> TA [Ppe?t-, pet-]
	nippehtenekwa (2) TA,inv,3s,1s
	ppehtenehko (1) TA,imp,2p,3-
	ppehtenelakwe (1) TA,part_ag,3-,1i
	ppehtenelwaakwe (1) TA,part_ag,3-,2p
*ppehten <oppose> TI / TI_1 [Ppe?t-, pet-]
	hoppehtena (2) TI,3s,3s
pskipaapo <vinegar> NI
	pskipaapo (6) NI,-s
*pskipefiiwe <taste> NI
	hopskipefiiwe (1) NI,poss,3s,-s
pskipefoofo <be seasoned> AI
	pskipefoofo (1) AI,3s
pskipete <be seasoned> II / II_DP
	pskipete (1) II,3-
pwaa <[negative]> Preverb
	paapwaa (2) 
	peepwaa (18) Preverb,IC
	pwaa (162) 
	pwaayaa (62) Preverb,redup
pwaa-laakwasi <never> 
	pwaa-laakwa (1) 
	pwaa-laakwasi (2) 
*pwaateepwehseewe <unbelief> NI [teepwe]
	hopwaateepwehseewenilici (1) NI,poss,4-,-
	hopwaateepwehseewenwa (1) NI,poss,3p,-
	nipwaateepwehseewe (1) NI,poss,1s,-s
pwaatepasawiilefiiwe <unrighteousness> NI
	pwaatepasawiilefiiwe (1) NI,-s
pyaawe <coming> NI
	hopyaawe (4) NI,poss,3s,-s
	kipyaawe (1) NI,poss,2s,-s
	pyaawe (1) NI,-s
pyeeci <[come]> Preverb [piyeet-, piyet-]
	hopyeeci (6) Preverb,prefixed
	kipyeeci (6) Preverb,prefixed
	nipyeeci (2) Preverb,prefixed
	peepyeeci (5) Preverb,redup
	pyeeci (72) 
*pyeel <bring> TA [piyee-]
	hopyeelaali (2) TA,3s,4s
	hopyeelaawaali (3) TA,3p,4s
	kipyeelaawa (1) TA,2p,3s
	pyeela (1) TA,2s,3s
	pyeelaaki (1) TA,1s,3p
	pyeelaali (2) TA,3s,4s
	pyeelaawaaci (1) TA,conj,3p,4-
	pyeelaawaali (4) TA,3p,4s
	pyeelehko (5) TA,imp,2p,3-
	pyeelekoopi (1) TA,inv,3-,2s
	pyeelekoopwa (1) TA,inv,3-,2p
	pyeelekowaaki (1) TA,inv,3p,2p
	pyeelelwaakwa (1) TA,conj,3-,2p
	pyeesi (2) TA,imp,2s,3-
	pyeesinaake (2) TA,imp,2-,1x
*pyeelaakwaam <the time comes> II [piyee-]
	pyeelaakwaamhki (1) II,conj,3-
*pyeelhkamaw <send> TA [piyee-]
	peepyeelhkamaweci (1) TA,part_ob,pass,-,3s
	pyeelhkamawaawaali (1) TA,3p,4s
*pyeelhkamawoofo <be sent> AI
	peepyeelhkamawoofoci (1) AI,part,3s
*pyeelhkaw <send> TA [piyee-]
	pyeelhkawaaci (1) TA,conj,3s,4-
pyeelhsipalii <Beelzebub> NA / NA_NAME
	pyeelhsipalii (4) NA,3s
	pyeelhsipaliili (3) NA,4s
pyeeloofo <be brought out> AI [piyee-]
	pyeeloofo (1) AI,3s
*pyeelot <come to> TI / TI_1 [piyee-]
	pyeelotaki (1) TI,conj,3s,3-
	pyeelotakiki (1) TI,part_ag,3p,3-
*pyeelotamaw <come> TA [piyee-]
	pyeelotamaakoci (1) TA,conj,inv,4-,3s
*pyeelotaw <come to> TA [piyee-]
	hopyeelotaakohi (3) TA,inv,4p,3s
	hopyeelotaakooli (2) TA,inv,4s,3s
	hopyeelotawaali (3) TA,3s,4s
	hopyeelotawaawaali (6) TA,3p,4s
	kipyeelotawi (1) TA,2s,1s
	kipyeelotawipwa (1) TA,2p,1-
	kipyeelotoole (2) TA,1s,2s
	nipyeelotaakooki (1) TA,inv,3p,1s
	nipyeelotaakwa (1) TA,1s,3s
	peepyeelotawaacki (1) TA,part_ag,3p,4-
	peepyeelotawaata (2) TA,part_ag,3s,4-
	peepyeelotawita (3) TA,part_ag,3s,1s
	peepyeelotoolwaakwe (1) TA,conj,3-,2p
	pyeelotaakohi (1) TA,inv,4p,3s
	pyeelotaakooli (1) TA,inv,4s,3s
	pyeelotaakowa (1) TA,inv,3s,2p
	pyeelotaakwa (1) TA,inv,3s,1s
	pyeelotawaali (1) TA,3s,4s
	pyeelotawaape (1) TA,1x,3-
	pyeelotawici (1) TA,conj,3s,1s
	pyeelotawiko (1) TA,imp,2p,1s
	pyeelotawipwa (1) TA,2p,1s
	pyeelotawite (2) TA,subj,3s,1s
	pyeelotawiwaaci (1) TA,conj,3p,1s
	pyeelotawiwaate (1) TA,subj,3p,1s
	pyeelotoola (2) TA,conj,1s,2s
	pyeelotoolepwa (2) TA,1s,2p
pyeemikatwi <happen> II
	peepyeemikaki (4) II,part,3-
	pyeemikake (5) II,subj,3-
	pyeemikaki (10) II,conj,3- / II,part,3-
	pyeemikato (7) II,3p
	pyeemikatwi (53) II,3s
*pyeepto <run to someone> AI [ptoo(-)]
	pyeeptohi (1) AI,4p
	pyeeptooli (1) AI,4s
*pyeet <bring> TI / TI_2 [piyee-]
	hopyeeto (4) TI,3s,3s
	hopyeetoona (1) TI,3s,3p
	hopyeetoonaawa (4) TI,3p,3-
	pyeeto (4) TI,3s,3s
	pyeetooko (2) TI,imp,2p,3-
	pyeetoonaawa (1) TI,3p,3-
	pyeetoota (1) TI,part_ag,3s,3-
pyeetaacimoowe <news> NI
	hopyeetaacimoowe (2) NI,poss,3s,-s
	pyeetaacimoowe (14) NI,-s
	pyeetaacimoowena (7) NI,-p
*pyeetahkamikatwi <come to be> II
	pyeetahkamikiki (1) II,part,3-
*pyeetahkofa <rise> AI
	pyeetahkofaki (3) AI,conj,3s
*pyeetahkofamaw <rise for> TA
	pyeetahkofamawaaci (1) TA,conj,3s,4-
*pyeetapicike <draw (water)> AI / AI+O
	pyeetapicikeeyani (1) AI,conj,2s
*pyeetapit <draw, fetch> TI / TI_2
	pyeetapitooci (1) TI,conj,3s,3-
*pyeetathamaw <bring, present> TA [piyee-]
	kipyeetatenamoolepwa (1) TA,1s,2p
	pyeetatenamawici (1) TA,conj,3s,1s
	pyeetathamawaawaali (1) TA,3p,4s
*pyeetaw <bring to> TA [piyee-]
	hopyeetaakohi (1) TA,inv,4p,3s
	hopyeetawaali (3) TA,3s,4s
	hopyeetawaawaali (12) TA,3p,4s
	kipyeetawaawa (1) TA,2p,3s
	kipyeetawipwa (1) TA,2p,1-
	kipyeetoole (1) TA,1s,2s
	kipyeetoolepwa (1) TA,1s,2p
	nipyeetawaaki (1) TA,1s,3p
	pyeetaakoci (1) TA,conj,inv,4-,3s
	pyeetaakowa (1) TA,inv,3s,2p
	pyeetaakwi (4) TA,pass,-,3s
	pyeetawaawaaci (2) TA,conj,3p,4-
	pyeetawaawaali (1) TA,3p,4s
	pyeetawiko (5) TA,imp,2p,1s
	pyeetawilo (1) TA,imp,2s,1s
	pyeetoola (1) TA,conj,1s,2s
pyeetawiwe <bring> AI / AI+O [piyee-]
	pyeetawiwe (1) AI,3s
*pyeeteelet <expect> TI / TI_1
	hopyeeteeleta (3) TI,3s,3s
*pyeeten <bring to> TA [piyee-]
	pyeetenaaki (1) TA,1s,3p
	pyeetenekote (1) TA,subj,inv,4-,3s
pyeetfe <come near> AI
	pyeetfe (2) AI,3s
	pyeetfeci (2) AI,conj,3s
	pyeetfeeki (1) AI,3p
pyeethanwi <get to, arrive at> II
	pyeethanwi (2) II,3s
*pyeethw <bring to> TA [piyeet-, piyet-]
	pyeethokwiiki (1) TA,pass,-,3p
*pyeetoofo <be brought> AI [piyee-]
	pyeetoofoci (1) AI,conj,3s
pyeetoote <be brought> II [piyee-]
	pyeetoote (3) II,3-
	pyeetooteeki (1) II,conj,3-
pyeewa <come> AI [piyee-]
	kipya (3) AI,2s
	nipaapya (1) AI,1s
	nipya (10) AI,1s
	nipyaape (1) AI,1x
	peepyaacki (1) AI,part,3p
	peepyaata (10) AI,part,-s
	peepyeeta (1) AI,part,-s
	pya (9) AI,1s
	pyaa (2) AI,1s
	pyaaci (36) AI,conj,3s
	pyaako (14) AI,imp,2p
	pyaalici (7) AI,conj,4-
	pyaalite (4) AI,subj,4s
	pyaalo (12) AI,imp,2s
	pyaapwa (5) AI,2p
	pyaata (5) AI,part,-s
	pyaate (12) AI,subj,3s
	pyaawaaci (16) AI,conj,3p
	pyaaya (15) AI,conj,1s
	pyaayane (1) AI,subj,2s
	pyaayani (5) AI,conj,2s
	pyeeki (75) AI,3p
	pyeeli (18) AI,4s
	pyeewa (130) AI,3s
	pyehi (8) AI,4p
	yeepyaaci (1) AI,part,3s
pyeeya <come> II [piyee-]
	peepyeeyaaki (4) II,part,3-
	pyeeya (65) II,3-
	pyeeyaake (1) II,subj,3-
	pyeeyaaki (25) II,conj,3- / II,part,3-
	pyeeyaali (1) II,4-
	pyeeyaalite (1) II,subj,4-
	yeepyeeyaaki (1) II,part,3-
saailiinii <Cyrene> NI / NI_NAME
	saailiinii (3) NI,-s
saakweelemo <faint, pine away> AI [saakw-,siikw-]
	saakweelemo (1) AI,3s
	saakweelemolici (1) AI,conj,4-
*saamiiwekamoowe <psalm> NI
	saamiiwekamoowena (1) NI,-p
	saamiiwekamooweneki (1) NI,loc,-
saapoci <through> Preverb [saapw-, saapwot-]
	saapoci (3) 
saaponika <needle> NI
	saaponika (3) NI,-s
*saapwi <through, go through> AI [saapw-, saapwot-]
	saapwiici (2) AI,conj,3s
	saapwiiki (2) AI,3p
	saapwiipwa (1) AI,2p
	saapwiiwaaci (2) AI,conj,3p
saapwi <through>  [saapw-, saapwot-]
	saapwi (49) 
saatami <Sodom> NI / NI_NAME
	saatami (1) NI,-s
	saatamiiki (1) NI,loc,-
saatamiiwi <Sodom> Premodifier
	saatamiiwi (2) 
saatanii <Sidon> NI / NI_NAME
	saatanii (7) NI,-s
	saataniiki (2) NI,loc,-
	saatenii (1) NI,-s
saataniiwi <Sidon> Premodifier
	saataniiwi (1) 
saawe <withdraw, depart> AI [saawe]
	saawe (15) AI,3s
	saaweci (2) AI,conj,3s
	saaweeki (1) AI,3s
	saaweewaaci (1) AI,conj,3p
	saawehi (1) AI,4p
	saaweko (3) AI,imp,2p
	saaweli (1) AI,4s
	saawelici (3) AI,conj,4-
	saawelo (1) AI,imp,2s
saaweya <leave, depart> II [saawe]
	saaweya (1) II,3-
	saaweyaali (1) II,4-
*saayan <Zion> NI / NI_NAME
	saayan' (1) NI,-s
	saayani (1) NI,-s
sahfo <wither> AI
	sahfo (1) AI,3s
sahkiki <down> 
	sahkiki (48) 
*sahsaakitoon <make naked> TA
	hosahsaakitoonaawaali (1) TA,3p,4s
sahsaakitwi <naked> AI
	kisahsaakitwi (2) AI,2s
	nisahsaakitwi (2) AI,1s
	sahsaakitwi (2) AI,3s
	sahsaakitwiili (1) AI,4s
sahte <scorched,, withered>  [sa?te]
	sahte (4) 
saika <Sychar> NI / NI_NAME
	saika (1) NI,-s
sailoomi <Siloam> NI / NI_NAME
	sailoomi (1) NI,-s
	sailoomiki (2) NI,loc,-
saimanii <Simon> NA / NA_NAME
	saiman' (26) NA,3s
	saimanii (27) NA,3s
	saimaniili (11) NA,4s
salamanii <Solomon> NA / NA_NAME
	salaman' (1) NA,3s
	salamanii (7) NA,3s
	salamaniili (1) NA,4s
samaakana <soldier> NA
	hosamaakanemhi (3) NA,poss,3s,4p
	samaakana (1) NA,3s
	samaakanaki (12) NA,3p
	samaakanali (1) NA,4s
	samaakanhi (3) NA,4p
*sapa <dine> AI
	sapaawiki (2) AI,conj,3-
	sapaawiya (1) AI,conj,1s
	sesapaawiki (1) AI,conj,3-
sapa <supper> NI
	sapa (2) NI,-s
sapaawe <supper> NI
	nisapaawe (1) NI,poss,1s,-s
	sapaaki (1) NI,loc,-
	sapaawe (2) NI,-s
sapkahi <indeed> 
	sapka (2) 
	sapkahi (40) 
sci <lo [interjection]> 
	sci (9) 
scih <lo [exclamation]> 
	scih (14) 
*seekwa <aroma> NI
	sekwa (1) NI,-s
*seekwanwi <dull> II
	sekwano (1) II,3p
sefi <Seth> NA / NA_NAME
	sefi (1) NA,3s
sehkamika <long time, long time ago>  [se?k-, sa?k-]
	sehkamika (7) 
*sehkipakimhskwa <purple> II
	sehkipakimhskwaaki (2) II,part,3-
*sehkwaalawe <hungry> AI
	sehkwaalawelici (1) AI,part,4-
*sehkwaalaweeweni <exist hunger> II
	sehkwaalaweeweniki (1) II,part,3-
sehpaalakiki <steep hill> NI
	sehpaalakiki (1) NI,-s
*sehpaamehki <steep> II
	sehpaamehkiki (1) II,part,3-
sehpateki <high> 
	sehpateki (1) 
sekalaaya <Zachariah> NA / NA_NAME
	sekalaaya (1) NA,3s
	sekolaaya (1) NA,3s
sekali <shekel> NI
	sekali (1) NI,-s
*sekaten <spread> TI / TI_1
	hosekatenaanaawa (4) TI,3p,3-
sekfenwi <be laid on, lie> II
	sekfeno (2) II,3p
	sekfenwi (2) II,3s
*sekfet <lay> TI / TI_2
	sekfetooci (2) TI,conj,3s,3-
	sekfetooya (1) TI,part_ob,1s,3-
	sekfetooyani (1) TI,part_ob,2s,3-
*sekfetaw <lay> TA
	sekfetaakoci (1) TA,conj,inv,4-,3s
	sekfetawaaci (1) TA,conj,3s,4-
	sekfetawi (1) TA,2s,1s
	sekfetoole (1) TA,1s,2s
sekias <Zacchaeus> NA / NA_NAME
	sekias (3) NA,3s
*sekifet <lay down> 
	hosekifetawahi (1) TA,3s,4p
	nisekifetawaaki (1) TA,1s,3p
	nisekifeto (2) 
	sekifetooya (1) TI,conj,1s,3-
*sekimyaakwa <spice> NI
	sekimyaakoki (1) NI,-p
*sekisim <lay> TA
	sekisimaawa (1) TA,2p,3s
sekolaayes' <Zacharias> NA / NA_NAME
	sekolaayes' (6) NA,3s
	sekolaayesiili (3) NA,4s
*seksim <lay> TA
	hoseksimaawaali (1) TA,3p,4s
	hoseksimaawahi (1) TA,3p,4p
	seksimaali (4) TA,3s,4s
	seksimaawaaci (3) TA,conj,3p,4-
	seksimaci (1) TA,conj,2s,3-
*seksimoofo <be laid> AI
	seksimoofoci (2) AI,conj,3s
	seksimoofolici (1) AI,conj,4-
	seksimoofooli (1) AI,4s
seksinwa <lie, recline> AI
	seksiki (4) AI,conj,3s
	seksinelici (3) AI,part,4-
	seksinooki (1) AI,3p
	seksinooli (3) AI,4s
	seksinwa (3) AI,3s
*sekwafkoote <be bruised> II
	sesekwafkooteeki (1) II,part,3-
*sele <Zerah> NA / NA_NAME
	seleli (1) NA,4s
seleni <penny> NI
	seleni (12) NI,-
selhtye <Shealtiel> NA / NA_NAME
	selhtye (1) NA,3s
	selhtyeeli (1) NA,4s
	sialhtiali (1) NA,3s
*selife <Zarephath> NA / NA_NAME
	selifeli (1) NA,4s
selimi <Salim> NI / NI_NAME
	selimi (1) NI,-s
selmanii <Salmon> NA / NA_NAME
	selmanii (2) NA,3s
	selmaniili (1) NA,4s
seloomi <Salome> NA / NA_NAME
	seloomi (2) NA,3s
sem <Shem> NA / NA_NAME
	sem (1) NA,3s
semelia <Samaritan> NA / NA_NAME
	semelia (1) NA,3s
	semeliaki (2) NA,3p
semelie <Samaria> NI / NI_NAME
	semelie (1) NI,-s
	semeliye (1) NI,-s
	semeliyeki (1) NI,loc,-
semeliyewi <Samaritan> Premodifier
	semeliyewi (1) 
semeliyewiikwe <Samaritan woman> 
	semeliyewiikwe (2) NA,3s
semeliyewilenawe <Samaritan> NA / NA_NAME
	semeliyewilenawe (1) NA,3s
	semeliyewilenaweeki (2) NA,3p
	semeliyewilenawehi (1) NA,4p
semeliyewiyani <be from Samaria> AI
	semeliyewiyani (1) AI,conj,2s
semiyani <Semein> NA / NA_NAME
	semiyani (1) NA,3s
senhsi <farthing> NI
	senhsi (2) NI,-p / NI,-s
sepakfenai <sabachthani [Aramaic word]> 
	sepakfenai (2) 
sepetii <Zebedee> NA / NA_NAME
	sepetii (10) NA,3s
	sepetiili (2) NA,4s
*sesipaafi <empty> AI
	sesipaafihi (1) AI,4p
	sesipaafiili (1) AI,4s
sesipaaya <empty> II
	sesipaaya (1) II,3-
*seskifi <empty-handed; barren> AI
	seskificki (1) AI,part,3p
	seskifiili (2) AI,4s
seskihkwe <virgin> NA [hkwee-, ...y?kwee-]
	seskihkwe (1) NA,3s
seskiikweefa <virgin> NA [hkwee-, ...y?kwee-]
	seskiikweefa (1) NA,3s
	seskiikweefaki (3) NA,3p
	seskiikweefali (1) NA,4s
*seskiikwefiwiiwe <virginity> NI
	hoseskiikwefiwiiweneki (1) NI,poss/loc,3s,-
*seskwati <? be devoid of ?> II
	seskatwi (1) II,3s
*sesonamaw <anoint> TA
	hosesonamawaali (1) TA,3s,4s
	nisesonamaakwa (1) TA,1s,3s
	sesonamawaawaaci (1) TA,conj,3p,4-
seswilaaka <plate> NI
	seswilaaka (4) NI,-s
	seswilaakaneki (3) NI,loc,-
setaka <Sadoc> NA / NA_NAME
	setaka (1) NA,3s
	setakali (1) NA,4s
setenii <Satan> NA / NA_NAME
	setenii (12) NA,3s
	seteniili (4) NA,4s
*setosii <Sadducee> NA / NA_NAME
	setosihi (5) NA,4p
	setosiiki (4) NA,3p
*sfet <prepare> TI / TI_2
	hosfetoonaawa (1) TI,3p,3-
	sfetooko (1) TI,imp,2p,3-
*sfetaw <order; prepare> TA
	hosfetoolaake (1) TA,conj,1x,2-
	yeesfetaakowaaci (1) TA,part_ag,inv,4-,3p
	yeesfetawaaci (1) TA,part_ob,3s,4-
*sfetoofo <be prepared> AI
	sfetoofoci (1) AI,conj,3s
si <[manner]> Preverb
	hotesi (20) Preverb,prefixed
	kitesi (18) Preverb,prefixed
	nisi (1) 
	nitesi (4) Preverb,prefixed
	si (700) 
	yaasi (13) Preverb,redup
	yeesi (504) Preverb,IC
si-siikwahkamikifiiwena <desolation (personified)> NA
	si-siikwahkamikifiiwena (1) NA,3s
sifo <be called, be named> AI
	kitesifo (2) AI,2s
	nitesifo (1) AI,1s
	sifo (5) AI,3s
	sifooli (5) AI,4s
	yeesifolici (2) AI,conj,4-
siifasi <Cephas> NA / NA_NAME
	siifasi (1) NA,3s
siikawi-ykwe <widow> NA [hkwee-, ...y?kwee- / saakw-,siikw-]
	siikawi-ykwe (6) NA,3s
	siikawi-ykweeki (1) NA,3p
	siikawi-ykweeli (3) NA,4s
	siikawi-ykwehi (2) NA,4p
siikawi-ykweewi <be a widow> AI
	sesiikawi-ykweewilici (1) AI,part,4-
	siikawi-ykweewi (1) AI,3s
*siikeelem <hate> TA
	holasiikaateelemaali (1) TA,3s,4s
	hosiikeelemaali (2) TA,3s,4s
	hosiikeelemahi (1) TA,3s,4p
	hosiikeelemekohi (1) TA,inv,4p,3s
	kisiikeelemekowa (1) TA,inv,3s,2p
	nisiikeelemeko (1) TA,inan_subj,3s,1s
	nisiikeelemekooki (1) TA,inv,3p,1s
	saakeelemelakwe (1) TA,part_ag,3-,1i
	seesiikeelemelwaakwe (1) TA,part_ag,3-,2p
	seesiikeelemita (1) TA,part_ag,3s,1s
	siikeelemaali (2) TA,3s,4s
	siikeelemeekwe (1) TA,conj,2p,3-
	siikeelemekonaawa (1) TA,inan_subj,3-,2p
	siikeelemekooki (1) TA,inv,3p,1s
	siikeelemekowaaki (1) TA,inv,3p,2p
	siikeelemelwaakwe (2) TA,conj,3-,2p
	siikeelemi (1) TA,imp,2s,3-
	siikeelemici (1) TA,conj,3s,1s
*siikeelemekofi <be hated> AI
	siikeelemekofipwa (1) AI,2p
*siikeelemekofiim <cause to be hated> TA
	siikeelemekofiimekowaaki (3) TA,inv,3p,2p
*siikeelet <hate> TI / TI_1
	hosiikeeleta (1) TI,3s,3s
	sesiikeeletaka (1) TI,part_ag,3s,3-
*siikeeleti <hate [reciprocal]> AI
	siikeeletiiki (1) AI,3p
siikona <stone> NA [siikona]
	siikona (9) NA,3s
	siikonaki (4) NA,3p
	siikonali (23) NA,4s
	siikoneki (5) NA,loc,3-
	siikonhi (6) NA,4p
*siikonahkatwi <rocky> II [siikona]
	siikonahkiki (3) II,part,3-
*siikonakatwi <rocky> II
	siikonakiki (1) II,part,3-
*siikonhw <stone> TA [siikona]
	hosiikonhwahi (1) TA,3s,4p
	hosiikonwhaawaali (1) TA,3p,4s
	saasiikonhwaata (1) TA,part_ag,3s,4-
	siikonhohki (1) TA,conj,3-,2s
	siikonhokonaaki (1) TA,inv,3p,1x
	siikonholepe (1) TA,1x,2s
	siikonhwaate (1) TA,subj,3s,4-
	siikonhwaawaaci (1) TA,conj,3p,4-
	siikonhwakici (1) TA,conj,1x,3-
	siikonhwipwa (1) TA,2p,1s
*siikoninepiwakokwa <stone water jug> NA [siikona]
	siikoninepiwakokooki (1) NA,3p
siikwahkamikifiiwe <desolation> NI
	hosiikwahkamikifiiwe (1) NI,poss,3s,-s
	siikwahkamikifiiwe (1) NI,-s
siikwi <left over [after death]> Premodifier [saakw-,siikw-]
	siikwi (1) 
*siikwitahfoowe <goods obtained by force> NI
	hosiikwitahfoowe (1) NI,poss,3s,-s
*siikwitoowefi <extort> AI
	sesiikwitooweficki (1) AI,part,3p
siikwitoowefiiwe <extortion> NI
	siikwitoowefiiwe (2) NI,-s
siila <Shelah> NA / NA_NAME
	siila (1) NA,3s
siilaki <Serug> NA / NA_NAME
	siilaki (1) NA,3s
siilat <Zealot> NA / NA_NAME
	siilat (1) NA,3s
siipaaci <under, beneath> 
	siipaaci (12) 
siipefiiya <harden> AI
	siipefiiya (2) II,3-
*siipenamaw <harden> TA
	hosiipenamawahi (1) TA,3s,4p
siipfenwi <become hard> II
	siipenilici (1) II,part,4-
	siipfenwi (1) II,3s
	siipfenwili (1) II,4-
*siipiteheewe <hardness of heart> NI [(-)tehi; -tehe]
	hosiipiteheewenwa (1) NI,poss,3p,-
siisa <Caesar> NA / NA_NAME
	siisa (17) NA,3s
	siisali (1) NA,4s
siisesiiwinoochiweewe <insurrection> NI
	siisesiiwinoochiweewe (2) NI,-s
*silawen <welcome> TA
	hosilawenahi (1) TA,3s,4p
*silawiim <do with, concern onself with> TA
	lawiimela (1) TA,conj,1s,2s
*silawiiya <do> II
	yeesilawiiyaaki (1) II,part,3-
siliye <Syria> NI / NI_NAME
	siliye (1) NI,-s
	siliyeki (1) NI,loc,-
siliyeewifeniisiyeewi <Syro-Phoenician> Premodifier
	siliyeewifeniisiyeewi (1) 
siliyeewileni <Syrian> NA / NA_NAME
	siliyeewileni (1) NA,3s
*simekofihtamaw <have authority over> TA
	simekofihtamaweekwe (1) TA,conj,2p,3-
*simekofiot <have authority over> TI / TI_1
	simekofiotamani (1) TI,conj,2s,3-
simiyani <Symeon> NA / NA_NAME
	simiyani (1) NA,3s
*simyaakwi <have an odor> II
	yeesimyaakoki (1) II,part,3-
*sin <marry> TA
	hosinaali (1) TA,3s,4s
sinaakwatwi <seem, be like> II [nen-, new-, nee- (nookw-, naakw-)]
	sinaakwatwi (2) II,3s
sinamoowe <vision> NI
	sinamoowe (1) NI,-s
sinetiiwe <title> NI
	sinetiiwe (2) NI,-s
*sini <call, name> AI
	siniki (2) AI,conj,3-
sinoofo <be called, be named> AI
	sinoofo (4) AI,3s
	sinoofoci (1) AI,conj,3s
	sinoofolici (1) AI,conj,4-
	wiinoofo (1) AI,3s
*sipolanii <Zebulun> NA
	sipolani (1) NA,3s
sipolaniiwi <Zebulun> Premodifier
	sipolaniiwi (1) 
*sisalye <Caesarea> NI / NI_NAME
	sisaliye (2) NI,-s
*sisimoofo <be laid> AI
	yeesisimoofolici (1) AI,part,4-
*sisinwa <be thus> AI
	yeesisiki (1) AI,conj,3-
*siskiwakkonhke <make earthenware pots> AI [-aKkwa, -akkwa, -akwkwa / hasiski]
	yeesiskiwakkonhkeeta (2) AI,part,3s
*sit <call, name> TI / TI_1
	sita (1) TI,2s,3s
	sitaanaawa (1) TI,3p,3-
	yeesita (1) TI,part_ag,3s,3-
	yeesitaki (1) TI,part_ob,3s,3-
*sitamaw <call, name> TA
	sitamawa (2) TA,2s,3s
*sitasini <citizen> NA
	hositasiniimhi (1) NA,poss,3s,4p
	sitasinihi (1) NA,4p
*siteheeweni <have a wish, have a feeling> AI [(-)tehi; -tehe]
	siteheeweniwaaci (2) AI,conj,3p
sitoote <be called, be named> II
	sitoote (21) II,3-
	yeesitooteeki (3) II,part,3-
siweloofo <be led, be taken> AI [-we-, -eewe- (+ -l-, -to)]
	siweloofo (1) AI,3s
*siwiyefa <that one who> Pronoun
	siwiyefali (1) 
	siwiyefhi (1) 
*skahot <make wet> TI / TI_2
	skahotoona (1) TI,3s,3p
*skahotaw <make wet> TA
	skahotaakooli (1) TA,inv,4s,3s
skanoofi <soft> II [sky-, skaa-]
	skanoofi (3) II,3-
skata <further, additionally> 
	skata (18) 
skilawehfiifa <boy> NA
	skilawehfiifa (3) NA,3s
	skilawehfiifali (1) NA,4s
skilawehfiwi <male> Premodifier
	skilawehfiwi (2) 
skipaki <green, blue>  [skipaky-]
	skipaki (1) 
skipakskahki <green grass> NI [skipaky-]
	skipakskahki (1) NI,-s
*skipwaawi <hyssop> NI
	skipwaawiki (1) NI,loc,-
skonoofo <be left> AI
	skonoofo (1) AI,3s
skote <fire> NI
	skote (15) NI,-s
	skoteeki (12) NI,loc,-
*skwaalawaafiiwe <famine> NI
	skwaalawaafiiwena (1) NI,-p
skwaalawe <hungry> AI
	kiskwaalawe (2) AI,2s
	niskwaalawe (2) AI,1s
	seeskwaalaweecki (1) AI,part,3p
	skwaalawe (6) AI,3s
	skwaalaweeci (2) AI,conj,3s
	skwaalaweepwa (1) AI,2p
	skwaalaweewaate (2) AI,subj,3p
	skwaalawehi (1) AI,4p
*skwaalaweewahkamikatwi <famine> II
	seeskwaalaweewahkamikiki (1) II,part,3-
skwaalaweewe <hunger> NI
	skwaalaweewe (1) NI,-s
*skwaalaweeweni <famine> II
	seeskwaalaweeweniki (2) II,part,3-
skwaapye <edge, coast> NI
	skwaapye (1) NI,-s
	skwaapyeeki (8) NI,loc,-
	skwaapyeekiisi (1) NI,loc,-
skwaate <gate, door> NI
	hoskwaateemeki (1) NI,poss/loc,3s,-
	hoskwaateemwa (1) NI,poss,3p,-
	kiskwaateemi (1) NI,poss,2s,-s
	skwaate (15) NI,-s
	skwaateeki (8) NI,loc,-
	skwaateewali (5) NI,-p
*skwaatekehcitawahtoo <guard a gate> TI / TI_2
	skwaatekehcitawahtoolici (1) TI,part_ob,4-,3-
skwaaya <border> NI
	hoskwaayaamwaaki (1) NI,poss/loc,3p,-
	skwaaya (10) NI,-s
*skwat <have left over> TI / TI-O [skw-]
	skwatamelici (1) TI,part_ob,4-,3-
*skwatoote <be left over, be excess> II [skw-]
	seskwatooteeki (5) II,part,3-
*skwihfen <spare, have left over> TI / TI_1 [skw-]
	skwihfenamowaaci (1) TI,part_ob,3p,3-
skwiilefi <increase, become larger> AI
	skwiilefi (1) AI,3s
skwiilenawe <generation> NA
	skwiilenawe (7) NA,3s
	skwiilenaweeki (1) NA,3p
	skwiilenawehi (2) NA,4p
skwiilenaweewiiwe <generation> NI
	hoskwiilenaweewiiwenwa (1) NI,poss,3p,-
	skwiilenaweewiiwe (6) NI,-s
*skwiinamaw <increase> TA
	skwiinamawinaake (1) TA,imp,2-,1x
skwiiwa <increase> AI
	skwiiwa (1) AI,3s
skwiiwe <generation> NI
	skwiiwe (3) NI,-s
skwiiwena <generation> NA
	skwiiwena (10) NA,3s
	skwiiwenali (2) NA,4s
skwiiya <increase> II
	skwiiya (2) II,3-
	skwiiyaaki (1) II,part,3-
*skwikami <rise> II
	skwikamiki (1) II,part,3-
skwiniiki <grow> AI
	skwiniiki (2) AI,conj,3s
	skwiniikiiki (3) AI,3p
skwiniikinwi <grow> II
	skwiniikiki (2) II,conj,3-
	skwiniikino (1) II,3p
	skwiniikinwi (5) II,3s
solopeepalii <Zerubbabel> NA / NA_NAME
	silopeepalii (1) NA,3s
	solopeepalii (1) NA,3s
	solopeepaliili (1) NA,4s
soosooni <basket> NI [soosooni]
	soosoona (1) NI,-s
	soosoone (2) NI,-s
	soosooni (1) NI,-s
	soosooniwali (6) NI,-p
soosyena <Susanna> NA / NA_NAME
	soosyena (1) NA,3s
*soskhol <summon> TA
	soskholekwa (1) TA,inv,3s,2s
soskiiwa <get up> AI
	soskiiwa (2) AI,3s
*soskwaafi <drag> AI
	soskwaafiiki (1) AI,3p
*soskwaten <let get away (fail to keep)> TA [soskw-, sasoskwa]
	hososkwatenaawaali (1) TA,3p,4s
spaalakatwi <deep> II [sp-]
	spaalakatwi (1) II,3s
spaalakwi <deep> Preverb [sp-]
	spaalakwi (1) 
spahkwikaani <porch> NI
	spahkwikaani (1) NI,-s
	ta-spahkwikaaniki (1) NI,loc,-
spatenwi <high> Premodifier [sp-]
	spatenwi (1) 
speelemekofi <be above> AI [sp-]
	speelemekofi (2) AI,3s
*speelemekofih <exhalt> TA [sp-]
	speelemekofihekoopi (1) TA,inv,3-,2s
speelemekwatwi <important> II [-eele- (+ -m-, -ta) / sp-]
	speelemekwatwi (1) II,3s
*spefiiwe <stature, height> NI [sp-]
	spefiiweneki (1) NI,loc,-
spemefeki <above>  [sp-]
	spemefeki (1) 
spemeki <up>  [sp-]
	spemeki (34) 
spihfenwi <deep> II [sp-]
	spihfenwi (2) II,3s
*spitemi <deep> II [sp-]
	yeespitemiki (1) II,part,3-
stoote <be made> II
	stoote (3) II,3-
	stooteeki (2) II,conj,3-
	stooteeli (1) II,4-
*taakteli <doctor> NA
	taakteliiki (1) NA,3p
taamhkwe <country, region> NI
	hotaamhkomwaaki (1) NI,poss/loc,3p,-
	taamhkoki (1) NI,poss/loc,3s,-
	taamhkwe (25) NI,-s
	taamhkweewali (1) NI,-p
	taamhkweki (1) NI,loc,-
taamosii <Thomas> NA / NA_NAME
	taamosii (8) NA,3s
	taamosiili (2) NA,4s
taamyasi <Timaeus> NA / NA_NAME
	taamyasi (1) NA,3s
taanihkiwe <where> 
	taanihkiwe (2) 
taaniwe <which, what> Pronoun
	taanawe (22) 
	taaniliwe (2) 
	taaniwe (71) 
*taapiliasii <Tiberius> NA / NA_NAME
	taapilias' (1) NA,3s
taapiliasii <Tiberias> NI / NI_NAME
	taapiliasii (1) NI,-s
taapiliasiiwi <Tiberias> Premodifier
	taapiliasiiwi (1) 
	taapiliasiwi (1) 
*taasi <? location ?> Preverb
	hotaasi (6) Preverb,prefixed
*taawalon <open> TA [taw-]
	taawalonate (1) TA,subj,2s,3-
taayaa <Tyre> NI / NI_NAME
	taayaa (7) NI,-s
	taayaaki (2) NI,loc,-
tah <[locational]> Preverb
	hota (2) Preverb,prefixed
	hotaa (1) Preverb,prefixed
	hotah (19) Preverb,prefixed
	kita (3) Preverb,prefixed
	kitah (18) Preverb,prefixed
	nita (4) Preverb,prefixed
	nitah (4) Preverb,prefixed
	ta (104) 
	tah (110) 
	tahi (2) 
	tayah (1) Preverb,IC
	yaata (6) Preverb,IC/redup
	yaatah (21) Preverb,IC/redup
takohwa <bread>  [takhwa; takhw-]
	hotakohwaanemi (1) NI,poss,3s,-s
	hotakohwaanemwa (4) NI,poss,3p,-
	nitakohwaanemena (1) NI,poss,1x,-
	nitakohwaanemi (1) NI,poss,1s,-s
	nitakohwaanena (1) NI,poss,1x,-
	takohwa (50) NI,-s
takohwaani <bread> Premodifier [takhwa; takhw-]
	takohwaani (1) 
*takohwaaniwi <be bread> AI [takhwa; takhw-]
	takohwaaniwici (1) AI,conj,3s
	takohwaaniwiwaaci (1) AI,conj,3p
*takot <join together> TI / TI_2 [takw-]
	takotooci (1) TI,part_ob,3s,3-
*takwaacimo <agree> AI [takw-]
	takwaacimooki (1) AI,3p
*takwaatot <compare, liken> TI / TI_1 [takw-]
	takwaatota (2) TI,1s,3s
takweelemekofi <be compared to, be likened to> AI [takw-]
	takweelemekofi (2) AI,3s
takweelemekwatwi <be compared to, be likened to> II
	takweelemekwatwi (4) II,3s
*takweelet <compare to, liken> TI / TI_1 [takw-]
	takweeletaape (1) TI,1i,3-
*takwhike <grind> AI [takhwa; takhw-]
	takwhikeeki (1) AI,3p
	takwhikeewaaci (1) AI,conj,3p
*takwi <belong to, be part of> II [takw-]
	yeetakoki (1) II,part,3-
takwi <together> Preverb [takw-]
	takwi (3) 
*takwifet <join to> TI / TI_2 [takw-]
	takwifetoo (1) TI,3s,3s
*takwikwaate <be joined> II [takw-]
	takwikwaateeki (1) II,part,3-
*takwin <join together> TI / TI_1 [takw-]
	takwinaki (1) TI,part_ob,3s,3-
*takwinamaaw <assign a thing to someone> TA [takw-]
	takwinamaakooli (2) TA,inv,4s,3s
*talahoot <cry out> TI / TI-O
	nhtalahootamwa (3) TI,3s,3-
	talahootaki (1) TI,conj,3s,3-
	talahootamwa (5) TI,3s,3-
*talatefo <be burdened (burden oneself)> AI
	yeetalatefoyaake (1) AI,part,1x
*talatelaakwi <be burdened> AI
	yeetalatelaakwiyaake (1) AI,part,1x
*talawikaal <write about> TA
	nitalawikaalekwa (1) TA,inv,3s,1s
	yeetalawikaalaawaaci (1) TA,part_ob,3p,4-
*talawike <write about> AI
	talawikeeki (1) AI,conj,3-
*tale <away from> Preverb
	hotale (1) Preverb,prefixed
talife <talitha [Aramaic]> 
	talife (1) 
talmanoofa <Dalmanutha> NI / NI_NAME
	talmanoofa (1) NI,-s
*talwahfeeletamaw <entrust to> TA
	hotalwahfeeletamawahi (1) TA,3s,4p
*talwahfw <put in charge> TA
	talwahfekota (2) TA,part_ob,inv,4-,3s
	talwahfekowa (1) TA,inv,3s,2p
	talwahfele (2) TA,1s,2s
	talwahfwaali (2) TA,3s,4s
	teelwahfwaawaaci (1) TA,part_ob,3p,4-
*talwe <make sound> II
	yeetalweki (1) II,part,3-
*talweewehfenwi <fall making noise> II
	talweewehfeki (1) II,conj,3-
	talweewehfeno (4) II,3p
	yeetalweewehfeki (1) II,part,3-
*tamaka <? deep ?> II
	tamakaki (1) II,conj,3-
tasi <place> 
	tasi (64) 
*tasimo <cry out> 
	nitasimo (2) AI,3s
	nitasimopi (1) AI,3-
	tasimooki (1) AI,3p
tasimoowefi <use the voice, speak> AI
	tasimoowefi (1) AI,2s
*tasiwe <? be somewhere ?> AI
	yeetasiweeci (1) AI,part,3s
*tatawaafiiwe <tumult> NI
	tatawaafiiwena (1) NI,-p
*tatawaanhke <make noise> AI
	kitatawaanhkeepwa (1) AI,2p
	tatawaanhkehi (1) AI,4p
tatawaanhkeewe <tumult> NI
	hotatawaanhkeewenwa (1) NI,poss,3p,-
	tatawaanhkeewe (3) NI,-s
tatawaanhkeewi <noisy, riotous> Premodifier
	tatawaanhkeewi (1) 
tatawaanwi <noisy> II
	tatawaanwi (1) II,3s
tateekakwi <thoroughly> Preverb
	tateekakwi (2) 
tawaaci <openly> Preverb [taw-]
	hotawaaci (1) Preverb,prefixed
	tawaaci (8) 
tawaafiiwe <opportunity> NI [taw-]
	tawaafiiwe (2) NI,-s
tawaawi <open> II [taw-]
	tawaali (1) II,4-
	tawaawi (2) II,3s
	teetawaaki (1) II,part,3-
	teewaaki (1) II,part,3-
tawaawiinamiiwe <free time, leisure> NI
	tawaawiinamiiwe (1) NI,-s
taweeteewika <tower> NI
	taweeteewika (2) NI,-s
	taweteewika (1) NI,-s
*tawen <open> TI / TI_1 [taw-]
	hotawena (1) TI,3s,3s
	hotawenaanaawa (1) TI,3p,3-
	tawena (1) TI,1s,3s
*tawenamaw <open> TA [taw-]
	hotawenamawaali (2) TA,3s,4s
	hotawenamawahi (1) TA,3s,4p
	nitawenamaakwa (1) TA,inv,3s,1s
	tawenamaakoopwa (2) TA,inv,3-,2p
	tawenamaakwa (1) TA,inv,3s,2s
	tawenamaakwi (3) TA,pass,-,3s
	tawenamawaaci (1) TA,conj,3s,4-
	tawenamawaali (1) TA,3s,4s
	tawenamawaawaaci (1) TA,conj,3p,4-
	tawenamawehki (1) TA,conj,3-,2s
	tawenamawinaake (2) TA,imp,2-,1x
	tawenamoolakwe (1) TA,conj,3-,1i
	teetawenamawaata (2) TA,part_ag,3s,4-
tawenehika <key> NI [taw-]
	tawenehika (1) NI,-s
	tawenehikana (1) NI,-p
*tawenoofo <be opened> AI [taw-]
	tawenoofolo (1) AI,imp,2s
tawenoote <be opened> II [taw-]
	tawenoote (3) II,3-
	tawenooteeki (1) II,conj,3-
	tawenooteeli (4) II,4-
taweska <open> II [taw-]
	taweska (1) II,3s
*tawsk <open> TI / TI_1
	teetawskaka (1) TI,part_ag,3s,3-
tayeewahi <opening, openly> Preverb [taw-]
	tayeewahi (1) 
*teeksh <tithe, tax> TI / TI_1
	kitaateekshaanaawa (1) TI,2p,3-
	kiteekshaanaawa (1) TI,2p,3-
*teekshiwe <tax,collect tolls> AI
	teekshiweeki (2) AI,conj,3-
teekshoofoowe <tribute> NI
	teekshoofoowe (2) NI,-s
teekshotiiwe <tribute> NI
	teekshotiiwe (1) NI,-s
teeksiiwi <tax> Premodifier
	teeksiiwi (3) 
*teeksiiwi-maawatonikehfii <tax collector> NA
	teeksiiwi-maawatonikehfi (4) NA,3s
	teeksiiwi-maawatonikehfihi (2) NA,4p
	teeksiiwi-maawatonikehfiiki (11) NA,3p
	teeksiiwi-maawatonikehfiili (1) NA,4s
*teemaa <Tamar> NA / NA_NAME
	teemaali (1) NA,4s
*teenial <Daniel> NA / NA_NAME
	teenial' (1) NA,3s
*teepahkole <give light thus far> II [teep-]
	teepahkoleeki (2) II,conj,3-
*teepali <table> NI
	hoteepaliimilici (2) NI,poss,4-,-
	hoteepaliimwa (1) NI,poss,3p,-
teepasawahkoniwe <judge> NA
	teepasawahkoniwe (1) NA,3s
	teepasawahkoniweeli (1) NA,4s
*teepasawateniwe <judge> AI
	teepasawateniweelici (1) AI,conj,4-
	teepasawateniweeta (4) AI,part,3s
*teepasawht <justify> TI / TI_2
	teepasawhtooci (1) TI,conj,3s,3-
*teepasawi <honest> AI
	teepasawiki (1) AI,3p
*teepasawiilefi <just> AI
	teepasawiilefita (2) AI,part,3s
	tepasawiilefita (2) AI,part,3s
	tepasawiilefiwaaci (1) AI,conj,3p
teepatwi <be enough> II
	teepatwi (2) II,3s
*teepeelecikan <rule> NI
	teepeelecikaneki (1) NI,loc,-
*teepeelecike <ruler, lord> NA
	hoteepeelecikeemhi (1) NA,poss,3s,4p
	kiteepeelecikeemenaaki (1) NA,poss,1i,3p
	teepeelecikehi (1) NA,4p
*teepeelecike <rule, be lord over> AI
	teepeelecikeecki (3) AI,part,3p
	teepeelecikeelici (3) AI,part,4-
	teepeelecikeeta (5) AI,part,3s
*teepeelem <rule, be lord> TA
	teepeelemaacki (1) TA,part_ag,3p,4-
	teepeelemaata (2) TA,part_ag,3s,4-
	teepeelemehka (2) TA,part_ag,3s,2s
	teepeelemekoci (23) TA,part_ag,inv,4-,3s
	teepeelemekowaaci (2) TA,part_ag,inv,4-,3p
	teepeelemelakwe (1) TA,part_ag,3-,1i
	teepeelemelwaakwe (1) TA,part_ag,3-,2p
	teepeelemita (5) TA,part_ag,3s,1s
*teepeelemh <fill, satisfy> TA [teep-]
	teepeelemhaaci (1) TA,conj,3s,4-
*teepeelemiwe <rule, be lord> AI
	teepeelemiweelici (12) AI,conj,4-
	teepeelemiweeta (177) AI,part,3s
*teepeelemiwen <ruler, lord> NA
	niteepeelemiweema (1) NA,poss,1s,3s
	niteepeelemiweemali (4) NA,poss,1s,4s
*teepeelemo <be satisfied, be content> AI [teep-]
	teepeelemooki (1) AI,3p
	teepeelemope (1) AI,1x
*teepeelemweewi <be the lord> AI
	teepeelemiweewici (1) AI,conj,3s
	teepeelemweewilici (1) AI,conj,4-
*teepeelet <rule, be lord over> TI / TI_1
	teepeeletaka (16) TI,part_ag,3s,3-
	teepeeletamelici (1) TI,conj,4-,3-
*teepeeletamhpenal <lord over> TA [?pena-]
	teepeeletamhpenalaawaaci (1) TA,conj,3p,4-
	teepeeletamhpenalekowaaci (1) TA,part_ag,inv,4-,3p
teepfenwi <enough> II [teep-]
	teepfeke (1) II,subj,3-
	teepfeno (1) II,3p
	teepfenwi (2) II,3s
*teephetiiwe <gift> NI
	hoteephetiiwe (1) NI,poss,3s,-s
	hoteephetiiwenwa (1) NI,poss,3p,-
	kiteephetiiwe (3) NI,poss,2s,-s
	teephetiiwena (3) NI,-p
*teephiwe <offer, present> AI / AI+O
	teephiweewaaci (1) AI,conj,3p
teephiweewe <offering> NI
	teephiweewe (1) NI,-s
*teephool <fill> TA [teep-]
	teephoolaaci (1) TA,conj,3s,4-
	teephoolahi (1) TA,3s,4p
	teephoolakwe (1) TA,conj,1i,3-
*teephoolo <be filled> AI [teep-]
	kiteephoolopwa (1) AI,2p
	teephoolooki (6) AI,3p
	teephoolopwa (1) AI,2p
	teephoolowaaci (1) AI,conj,3p
	teeteephoolocki (1) AI,part,3p
teepi <enough>  [teep-]
	hoteepi (1) 
	teepi (9) 
	teeteepi (1) 
teepiilefi <able, worthy, enough> AI [teep-]
	kiteepiilefipwa (2) AI,2p
	niteepiilefi (2) AI,1s
	niteepiilefipe (2) AI,1x
	teepiilefi (3) AI,3s
	teepiilefici (2) AI,conj,3s
	teepiilefiya (1) AI,conj,1s
*teepileelet <consider worthy> TI / TI_1 [-eele- (+ -m-, -ta) / teep-]
	niteepileeleta (1) TI,1s,3s
*teepim <convict> TA
	niteepimekwa (1) TA,inv,3s,1s
*teepim <silence> TA [teep-]
	teepimaaci (1) TA,conj,3s,4-
*teepinaakofi <appear> AI [nen-, new-, nee- (nookw-, naakw-)]
	teepinaakofici (1) AI,conj,3s
teepitehe <dare, be willing> AI [(-)tehi; -tehe / teep-]
	teepitehe (1) AI,3s
teepiteheeya <willing> II
	teepiteheeya (1) II,3-
teepitii <David> NA / NA_NAME
	teepitii (34) NA,3s
	teepitiili (4) NA,4s
teepitiiwika <house of David> NI
	teepitiiwika (1) NI,-s
teepiwatwi <possible> II [teep-]
	teepiwatwi (1) II,3s
*teepowaasiwee <adjudicate> AI [teepwe]
	teepowaasiweeta (2) AI,part,3s
*teepowe <counsel> AI [teepwe]
	teepoweeta (3) AI,part,3s
teepwe <be true> AI [teepwe]
	teepwe (1) AI,2s
	teepweewici (1) AI,conj,3s
*teepweeminek <bear witness> TI / TI_2 [teepwe]
	teepweeminekolo (1) TI,imp,2s,3-
	teepweeminekoya (1) TI,conj,1s,3-
teepweewe <witness, testimony, truth> NI [teepwe]
	hoteepweewe (2) NI,poss,3s,-s
	hoteepweewenilici (2) NI,poss,4-,-
	hoteepweewenwa (3) NI,poss,3p,-
	kiteepweewe (1) NI,poss,2s,-s
	niteepweewe (1) NI,poss,1s,-s
	niteepweewenena (1) NI,poss,1x,-
	teepeewe (1) NI,-s
	teepweewe (60) NI,-s
	teepweeweneki (7) NI,loc,-
teepweewena <witness> NA [teepwe]
	teepweewena (1) NA,3s
	teepweewenaki (7) NA,3p
	teepweeweniwiiki (1) NA,3p
*teepweewenh <testify> TA [teepwe]
	niteepweewenhekona (1) TA,inan_subj,3p,1s
	teepweewenheekwe (1) TA,conj,2p,3-
	teepweewenhekwa (1) TA,inv,3s,1s
	teeteepweewenhici (1) TA,part_ob,3s,1s
*teepweewenhka <make testimony> AI [teepwe]
	teepweewenhkaawaaci (1) AI,conj,3p
teepweeweni <have truth, be true> II [teepwe]
	teepweeweni (2) II,3s
	teepweeweniki (1) II,conj,3-
teepweeweniwiiwe <witnessing> NI [teepwe]
	hoteepweeweniwiiwe (1) NI,poss,3s,-s
	niteepweeweniwiiwe (2) NI,poss,1s,-s
	teepweeweniwiiwe (4) NI,-s
teepweewenwi <truly> Preverb [teepwe]
	teepweewenwi (4) 
*teepwehsaakani <have faith> AI [teepwe]
	teepwehsaakanita (2) AI,part,3s
teepwehse <believe> AI / AI+O [teepwe]
	kiteepwehse (4) AI,2s
	kiteepwehseepwa (5) AI,2p
	niteepwehse (3) AI,1s
	niteepwehseepe (2) AI,1x
	teepwehse (12) AI,1s / AI,2s / AI,3s
	teepwehseeci (1) AI,conj,3s
	teepwehseecki (1) AI,part,3p
	teepwehseeki (11) AI,3p
	teepwehseeko (4) AI,imp,2p
	teepwehseelici (2) AI,conj,4-
	teepwehseelo (2) AI,imp,2s
	teepwehseepe (1) AI,1x
	teepwehseepwa (2) AI,2p
	teepwehseeta (1) AI,part,3s
	teepwehseewaaci (3) AI,conj,3p
	teepwehseeya (1) AI,conj,1s
	teepwehseeyakwe (1) AI,conj,1i
	teepwehseeyane (1) AI,subj,2s
	teepwehseeyani (2) AI,conj,2s
	teepwehseeyeekwe (7) AI,conj,2p
	teeteepwehseecki (1) AI,part,3p
	teeteepwehseelici (2) AI,conj,4-
	teeteepwehseeta (9) AI,part,3s
teepwehseefa <believer [dimunitive]> NA [teepwe]
	teepwehseefa (1) NA,3s
	teepwehseefaki (4) NA,3p
teepwehseewe <belief, faith> NI [teepwe]
	hoteepwehseewenilici (1) NI,poss,4-,-
	hoteepwehseewenwa (2) NI,poss,3p,-
	kiteepwehseewe (9) NI,poss,2s,-s
	kiteepwehseewenwa (3) NI,poss,2p,-
	niteepwehseewenena (1) NI,poss,1x,-
	teepwehseewe (9) NI,-s
teepwehseeweni <have faith> AI [teepwe]
	teepwehseeweni (1) AI,3s
	teepwehseewenihi (1) AI,4p
*teepwehseewi <believe> AI [teepwe]
	teepwehseewilo (1) AI,imp,2s
	teepwehseewiyeekwe (1) AI,part,2p
*teepweht <believe> TI / TI_1 [teepwe]
	hoteepwehta (1) TI,3s,3s
	hoteepwehtaanaawa (1) TI,3p,3-
	kiteepwehtaana (1) TI,2s,3p
	kiteepwehtaanaawa (1) TI,2p,3-
	teepwehta (2) TI,3s,3s
	teepwehtaanaawa (2) TI,2p,3-
	teepwehtameekwe (1) TI,conj,2p,3-
	teepwehtamehi (1) TI,4p,3-
	teepwehtamoko (5) TI,imp,2p,3-
	teepwehtamowaaci (1) TI,conj,3p,3-
	teeteepwehtamelici (1) TI,part_ob,4-,3-
*teepwehtamaw <believe> TA [teepwe]
	kiteepwehtamawaawa (1) TA,2p,3s
	teepwehtamaweekwe (1) TA,conj,2p,3-
*teepwehtaw <believe> TA [teepwe]
	hoteepwehtaakohi (2) TA,inv,4p,3s
	hoteepwehtawaawaali (6) TA,3p,4s
	hoteepwehtawaawahi (3) TA,3p,4p
	kiteepwehtawaawa (4) TA,2p,3s
	kiteepwehtawipwa (3) TA,2p,1-
	teepwehtaakoci (1) TA,part_ag,inv,4-,3s
	teepwehtawaape (1) TA,1i,3-
	teepwehtawaate (1) TA,subj,3s,4-
	teepwehtaweekwe (2) TA,conj,2p,3-
	teepwehtawiko (1) TA,imp,2p,1s
	teepwehtawilo (3) TA,imp,2s,1s
	teepwehtawipwa (2) TA,2p,1-
	teepwehtoolaakee (1) TA,conj,1x,2-
	teeteepwehtawaacki (1) TA,part_ag,3p,4-
	teeteepwehtawaata (1) TA,part_ag,3s,4-
	teeteepwehtawita (1) TA,part_ag,3s,1s
*teetahkwa <eagle> NA
	teetahkwaki (1) NA,3p
teewa <dwell> AI
	teewa (4) AI,3s
	yeetaaci (41) AI,part,3s
	yeetaacki (2) AI,part,3p
	yeetaalici (16) AI,part,4-
	yeetaawaaci (4) AI,conj,3p
	yeetaaya (5) AI,conj,1s
	yeetaayaake (1) AI,conj,1x
	yeetaayani (9) AI,conj,2s
	yeetaayeekwe (2) AI,conj,2p
teewahi <it being the case that> 
	teewa (2) 
	teewa' (4) 
	teewahi (17) 
*teh <[teh]> Preverb
	hote (15) Preverb,prefixed
	hoteh (151) Preverb,prefixed
	kite (5) Preverb,prefixed
	kiteh (10) Preverb,prefixed
	niteh (7) Preverb,prefixed
*tehehtoote <be determined> II
	tehehtooteeki (1) II,conj,3-
*tehehtwaati <think, wish [reciprocal]> AI
	tehehtwaatiiki (2) AI,3p
*tehi <heart> NI [(-)tehi; -tehe]
	hotehi (5) NI,poss,3s,-s
	hotehiki (12) NI,poss/loc,3s,-
	hotehiwa (11) NI,poss,3p,-
	hotehiwaaki (3) NI,poss/loc,3p,-
	hotehiwali (1) NI,-p
	hotehiwilici (1) NI,poss,4-,-
	kitehi (5) NI,poss,2s,-s
	kitehina (1) NI,poss,1i,-
	kitehiwa (8) NI,poss,2p,-
	kitehiwaaki (5) NI,poss/loc,2p,-
	kitehiwe (1) NI,poss,2p,-
*tehka <cold> II
	tehkaki (1) II,part,3-
tekawihi <a little bit>  [tekawii]
	tekawi (1) 
	tekawihi (4) 
tekhaaka <axe> NI
	tekhaaka (2) NI,-s
teki <[prohibitive]> Preverb
	teki (174) 
*tekwaacipenal <treat shamefully> TA [?pena- / tekwe-, tekawa-]
	hotekwaacipenalaawaali (1) TA,3p,4s
tekwaacipenaloofo <be treated shamefully> AI [?pena- / tekwe-, tekawa-]
	tekwaacipenaloofo (1) AI,3s
*tekweewhpenal <treat badly> TA [?pena- / tekwe-, tekawa-]
	hotekweewpenalaawahi (1) TA,3p,4p
*tekwefi <be ashamed> AI [tekwe-, tekawa-]
	nitekwefi (1) AI,1s
*tekweh <be ashamed of> TA [tekwe-, tekawa-]
	tekwehaali (2) TA,3s,4s
	tekwehekwa (2) TA,inv,3s,1s
*telef <befit, be in a state> 
	hotelefiiwe (2) 
	hotelefiiweneki (1) 
	kitelefi (2) 
	kitelefipe (1) AI,1i
telenht-moni <talent [monetary unit]> NI
	telenht-moni (1) NI,-s
teleni <talent [monetary unit]> NI
	kitelenimi (1) NI,poss,2s,-s
	teleni (2) NI,-s
	teleniwali (10) NI,-p
tenaliiwe <dinner> NI
	nitenaliiwe (1) NI,poss,1s,-s
	tenaliiwe (1) NI,-s
tenelyas <denarius, penny> NI
	tenelyas (2) NI,-s
tepaaci <[as testimony]> Preverb
	tepaaci (4) 
*tepaacim <confess, testify> AI / AI+O
	tepaacimooki (3) AI,3p
*tepaacimohtaw <confess, testify> TA
	tepaacimohtawaaci (1) TA,conj,3s,4-
	tepaacimohtawaaki (1) TA,1s,3p
tepaane <apart, except for, besides> 
	tepaane (11) 
*tepaani <separately> Preverb
	hotepaani (1) Preverb,prefixed
*tepaatan <commant> TI / TI_1
	tepaataki (1) TI,conj,3s,3-
*tepacikaal <measure> TA
	tepacikaalekoopwa (2) TA,inv,3-,2p
*tepacikamhw <fill up> TA
	hotepacikamhwaawahi (1) TA,3p,4p
*tepacikan <measure> NI [tepaat-, tepawaw-]
	hotepacikanwa (1) NI,poss,3p,-
	tepacika (5) NI,-s
	tepacikana (2) NI,-p
	tepacikaneki (4) NI,loc,-
*tepacike <measure> AI
	teepacikeeyeekwe (2) AI,part,2p
	tepacikeepwa (1) AI,2p
*tepakofen <floor> 
	hotepakofenoomi (1) NI,poss,3s,-s
	tepakofeneki (1) NI,loc,-
tepakofenoowe <floor> NI
	tepakofenoowe (1) NI,poss,3s,-s
*tepal <measure> TA
	tepalekoopwa (1) TA,inv,3-,2p
*tepasawaacim <confess> TA
	tepasawaacimaate (1) TA,subj,3s,4-
tepasawaacimo <confess> AI
	tepasawaacimo (2) AI,3s
tepasawaacimoowe <account> NA
	tepasawaacimoowe (1) NI,-s
tepasawakoweewe <righteous judgment> NI
	tepasawakoweewe (1) NI,-s
tepasawatwi <righteous> II
	tepasawatwi (1) II,3s
	tepasawhki (2) II,part,3-
*tepasaweelemekofiht <justify> TI / TI_2
	tepasaweelemekofihtooci (1) TI,conj,3s,3-
tepasawefi <faithful, just> AI
	kitepasawefi (1) AI,2s
	pwaayaatepasawefilici (1) AI,conj,4-
	teepasawefilici (1) AI,conj,4-
	tepasawefi (4) AI,2s / AI,3s
	tepasaweficki (1) AI,part,3p
	tepasawefilici (1) AI,conj,4-
tepasawefiiwi <[righteously]> Preverb
	tepasawefiiwi (1) 
*tepasawh <judge> TA
	hotepasawhaawaali (1) TA,3p,4s
	hotepasawhekohi (1) TA,inv,4p,3s
	hotepasawhekona (1) TA,inan_subj,3p,3s
	tepasawhekoopi (1) TA,inv,3-,2s
tepasawhpenaletiiwe <judgment> NI [?pena-]
	tepasawhpenaletiiwe (1) NI,-s
tepasawi <faithful, just> Premodifier
	hotepasawi (1) 
	tepasawi (5) 
*tepasawi-lenii <righteous person> NA
	tepasawi-leni (7) NA,3s
	tepasawi-leniiki (1) NA,3p
	tepasawi-leniili (1) NA,4s
tepasawiilefiiwe <righteousness> NI
	hotepasawiilefiiwe (1) NI,poss,3s,-s
	hotepasawiilefiiwenwa (1) NI,poss,3p,-
	kitepasawiilefiiwenwa (2) NI,poss,2p,-
	tepasawiilefiiwe (3) NI,-s
	tepasawiilefiiweneki (2) NI,loc,-
*tepeelemekofitaw <have lordship over> TA [tep-]
	hotepeelemekofitaakowahi (1) TA,inv,4p,3p
*tepeeletamefi <free> AI [tep-]
	tepeeletamefiiki (1) AI,3p
*tepeeletamefiiwahkeeph <make free> TA [tep-]
	tepeeletamefiiwahkeephaki (1) TA,conj,1s,3s
tepeeletamhfeya <free> II [tep-]
	tepeeletamhfeya (1) II,3s
tepeeletami <freely> Preverb [tep-]
	tepeeletami (1) 
*tepeeletamoowefi <free> AI [tep-]
	tepeeletamoowefipwa (1) AI,2p
tepeeletamoowefiiwe <freedom> NI [tep-]
	tepeeletamoowefiiwe (3) NI,-s
tepeewe <hundred> 
	tepeewe (36) 
tepehki <night> NI
	tepehki (14) NI,-s
	tepokwe (3) NI,-p
*tepehki <be night> II [tep(e?)ki]
	tepehkike (5) II,subj,3-
	tepehkiki (5) II,part,3-
tepehkikiisfwa <moon> NA
	tepehkikiisfoki (1) NA,loc,3-
	tepehkikiisfwa (2) NA,3s
*tepehkiniitawaaka <lantern> NA
	tepehkiniitawaakanhi (1) NA,4p
*tepehse <hear> AI
	tepehseeki (1) AI,3s
	tepehseelici (1) AI,conj,4-
*tepen <buy> TI / TI_1 [tep-]
	hotepena (2) TI,3s,3s
	tepena (1) TI,1s,3s
	tepenaanaawa (1) TI,3p,3-
	tepenaape (2) TI,1i,3- / TI,1x,3-
	tepenake (1) TI,subj,3s,3-
	tepenamelici (1) TI,conj,4-,3-
	tepenamoko (1) TI,imp,2p,3-
	tepenamowaaci (2) TI,conj,3p,3-
	tepenano (1) TI,imp,2s,3-
*tepen <buy> TA [tep-]
	hotepenaali (1) TA,3s,4s
	tepenaaki (1) TA,1s,3p
*tepenamaw <buy> TA [tep-]
	tepenamawakite (1) TA,subj,1x,3-
*tepenike <buy> AI [tep-]
	taatepenikeelici (1) AI,part,4-
	teepenikeelici (1) AI,part,4-
	tepenikeeki (1) AI,3p
	tepenikeewaaci (1) AI,conj,3p
*tepetwahoot <cry out together> TI / TI-O
	tepetwahootamooki (1) TI,3p,3-
tepetwi <together> Preverb
	hotepetwi (1) 
	tepetwi (4) 
*teph <pay> TI / TI_1 [tep-]
	tepha (2) TI,2s,3s / TI,3s,3s
	tephamelite (1) TI,subj,4s,3-
*tephaw <pay> TA [tep-]
	tephole (2) TA,1s,2s
tephika <cup> NA [tep-]
	nitephika (1) NA,poss,1s,3s
	tephika (12) NA,3s
	tephikanaki (1) NA,3p
	tephikanali (4) NA,4s
	tephikaneki (1) NA,loc,3-
tephike <pay> AI / AI+O [tep-]
	taatephike (1) AI,3s
	tephike (1) AI,2s
	tephikeeci (1) AI,conj,3s
	tephikeelo (1) AI,imp,2s
	tephikeewaaci (1) AI,conj,3p
tephikeewe <payment> NI [tep-]
	tephikeewe (3) NI,-s
tephofiiwe <reward> NI [tep-]
	hotephofiiwe (4) NI,poss,3s,-s
	hotephofiiwenwa (3) NI,poss,3p,-
	kitephofiiwenena (1) NI,poss,1i,-
	kitephofiiwenwa (3) NI,poss,2p,-
	tephofiiwe (2) NI,-s
*tephoofoowe <wage> NI [tep-]
	hotephoofoowe (1) NI,poss,3s,-s
tephotiiwe <wage> NI [tep-]
	hotephotiiwenwa (1) NI,poss,3p,-
	kitephotiiwenwa (1) NI,poss,2p,-
	tephotiiwe (1) NI,-s
*tepikeem <give commandment to> TA
	tepikeemahi (1) TA,3s,4p
tepikeemo <command> AI
	teepikeemoci (2) AI,conj,3s
	teepikeemoki (1) AI,conj,3-
	teepikeemoyani (1) AI,part,2s
	tepikeemo (9) AI,3s
	tepikeemoci (1) AI,conj,3s
	tepikeemolo (3) AI,imp,2s
	tepikeemooli (1) AI,4s
*tepikeemoofo <be commanded> AI
	teepikeemoofoyeekwe (1) AI,conj,2p
tepikeemoowe <commandment> NI
	hotepikeemoowe (4) NI,poss,3s,-s
	hotepikeemoowena (1) NI,poss,3s,-p
	kitepikeemoowe (1) NI,poss,2s,-s
	nitepikeemoowe (1) NI,poss,1s,-s
	nitepikeemoowena (3) NI,poss,1s,-p
	tepikeemoowe (12) NI,-s
	tepikeemoowena (6) NI,-p
tepilahi <even, just, precisely> Premodifier
	teetepila (9) 
	teetepila' (3) 
	teetepilahi (87) 
	tepila' (1) 
	tepilahi (6) 
tepilo <truly, exact> 
	tepilo (140) 
	tepilooke (1) 
*tepim <command> TA
	hotepimaali (2) TA,3s,4s
	hotepimahi (8) TA,3s,4p
	kitepimekowa (1) TA,inv,3s,2p
	kitepimele (1) TA,1s,2s
	kitepimelepwa (2) TA,1s,2p
	nitepimekona (1) TA,inv,3s,1x
	teetepimelako (1) TA,conj,1s,2p
	tepimaaci (3) TA,conj,3s,4-
	tepimahi (1) TA,3s,4p
	tepimekoci (1) TA,conj,inv,4-,3s
	tepimi (1) TA,imp,2s,3-
tepimetiiwe <charge, command> NI
	tepimetiiwe (1) NI,-s
tepimoofoowe <charge, command> NI
	tepimoofoowe (1) NI,-s
*tepin <see> TI / TI-O
	kitepinaapwa (1) TI,2p,3-
	nitepina (2) TI,1s,3-
	nitepinaape (1) TI,1x,3-
	teetepinakiki (1) TI,part_ag,3p,3-
	tepinaka (3) TI,part_ag,3s,3-
	tepinaki (2) TI,conj,3s,3-
	tepinakiki (1) TI,part_ag,3p,3-
	tepinamohi (1) TI,4p,3-
	tepinamooki (1) TI,3p,3-
	tepinamowaaci (1) TI,conj,3p,3-
	tepinamwa (2) TI,3s,3-
*tepinaakofihtaw <appear to> TA [nen-, new-, nee- (nookw-, naakw-)]
	hotepinaakofihtaakooli (1) TA,inv,4s,3s
	hotepinaakofihtawaawahi (1) TA,3p,4p
tepinaakwatwi <appear> II [nen-, new-, nee- (nookw-, naakw-)]
	tepinaakwato (1) II,3p
	tepinaakwatwi (1) II,3s
tepinaakwi <open, apparent, plain> Preverb [nen-, new-, nee- (nookw-, naakw-)]
	hotepinaakwi (1) 
	tepinaakwi (5) 
tepinaakwifenwi <be made clear> II [nen-, new-, nee- (nookw-, naakw-)]
	tepinaakwifenwi (1) II,3s
tepinalekowe <pronounce, testify> AI
	tepinalekowe (2) AI,3s
tepinalekwi <by testifying> Preverb
	tepinalekwi (2) 
*tepinalekwim <pronounce, instruct, command> TA
	hotepinalekwimahi (9) TA,3s,4p
	tepinalekwimaaci (1) TA,conj,3s,4-
tepinamoowe <sight> NI [nen-, new-, nee- (nookw-, naakw-)]
	hotepinamoowe (4) NI,poss,3s,-s
	hotepinamoowenwa (2) NI,poss,3p,-
	kitepinamoowe (1) NI,poss,2s,-s
	nitepinamoowe (2) NI,poss,1s,-s
	tepinamoowe (4) NI,-s
tepinamooya <see> II [nen-, new-, nee- (nookw-, naakw-)]
	tepinamooya (1) II,3-
*tepinaw <see> TA [nen-, new-, nee- (nookw-, naakw-)]
	hotepinawaawaali (1) TA,3p,4s
*tepinawkfetoofo <be manifested> AI [nen-, new-, nee- (nookw-, naakw-)]
	tepinawkofetoofowaaci (1) AI,conj,3p
*tepinawkhoofo <be revealed> AI [nen-, new-, nee- (nookw-, naakw-)]
	tepinawkhoofoci (1) AI,3s
*tepinawkofet <show, manifest> TI / TI_2 [nen-, new-, nee- (nookw-, naakw-)]
	hotepinawkofeto (1) TI,3s,3s
	tepinawkofetooci (1) TI,conj,3s,3-
*tepinawkofetaw <show to, manifest to> TA [nen-, new-, nee- (nookw-, naakw-)]
	hotepinawkofetawahi (1) TA,3s,4p
	nitepinawkofetawaaki (1) TA,1s,3p
	tepinawkofetawa (1) TA,1s,3s
	tepinawkofetawiyaake (1) TA,conj,2-,1x
*tepinawkofetoote <be shown> II [nen-, new-, nee- (nookw-, naakw-)]
	tepinawkofetooteeki (1) II,conj,3-
	tepinawkwitooteeki (2) II,conj,3-
*tepinawkofi <appear> AI [nen-, new-, nee- (nookw-, naakw-)]
	tepinawkofici (1) AI,conj,3s
*tepinawkofihtaw <appear to> TA [nen-, new-, nee- (nookw-, naakw-)]
	tepinawkofihtawaali (1) TA,3s,4s
*tepinawkofiim <be manifested to> TA [nen-, new-, nee- (nookw-, naakw-)]
	hotepinawkofiimahi (1) TA,3s,4p
	tepinawkofiimahi (1) TA,3s,4p
*tepinawkot <make apparent, manifest> TI / TI_2 [nen-, new-, nee- (nookw-, naakw-)]
	tepinawkotoolo (1) TI,imp,2s,3-
*tepinawkwaatot <testify about> TI / TI_1 [nen-, new-, nee- (nookw-, naakw-)]
	nitepinawkwaatota (1) TI,1s,3s
*tepinawkwi <appear> II [nen-, new-, nee- (nookw-, naakw-)]
	tepinawkwki (1) II,conj,3-
*tepineem <see clearly> TI / TI_3 [nen-, new-, nee- (nookw-, naakw-)]
	hotepineme (1) TI,3s,3s
tepiskwi <openly> Preverb
	tepiskwi (1) 
*tepiwiitamaw <tell, explain> TA
	tepiwiitamawahi (1) TA,3s,4p
	tepiwiitamawinaake (1) TA,imp,2-,1x
	tepiwiitamoolepwa (1) TA,1s,2p
*tepki <level ground> NI [tepki]
	tepkiki (1) NI,loc,-
*tepow <counsel> TA [tepowe]
	tepoweci (2) TA,part_ob,pass,-,3s
*tepowaafoowe <test, trial, temptation> NI [tepowe]
	hotepowaafoowe (1) NI,poss,3s,-s
*tepowaal <conspire against, judge> TA [tepowe]
	hotepowaalaawaali (2) TA,3p,4s
	hotepowaalekohi (1) TA,inv,4p,3s
	nitepowaala (2) TA,1s,3s
	tepowaalehko (1) TA,imp,2p,3-
	tepowaaleko (1) TA,inan_subj,3s,3s
	tepowaalekoci (1) TA,part_ag,inv,4-,3s
*tepowaasiwe <judge> AI [tepowe]
	tepowaasiweya (1) AI,conj,1s
*tepowaasiweewe <judgment> NI [tepowe]
	nitepowaasiweewe (1) NI,poss,1s,-s
*tepowaat <judge> TI / TI_1 [tepowe]
	tepowaatama (1) TI,conj,1s,3-
*tepowe <counsel> AI [tepowe]
	taatepoweeta (2) AI,part,3s
	tepoweki (8) AI,conj,3- / AI,3p
	yaatahtepowelici (1) AI,part,4-
tepoweewakhoowe <courtyard> NI [tepowe]
	tepoweewakhoowe (1) NI,-s
tepoweewe <council, counsel> NI [tepowe]
	hotepoweewenwaaki (1) NI,poss/loc,3p,-
	tepoweewe (4) NI,-s
	tepoweewena (2) NI,-p
	tepoweeweneki (1) NI,loc,-
tepoweewi <judgment> Premodifier [tepowe]
	tepoweewi (1) 
*tepoweewiwakhoowe <courtyard> NI [tepowe]
	hotepoweewiwakhoowe (1) NI,poss,3s,-s
*tepoweewiyahpapiiwe <judgment seat> NI [tepowe]
	tepoweewiyahpapiiweneki (1) NI,loc,-
*tepwh <pay> TA [tep-]
	tepwhi (1) TA,imp,2s,3-
tetepahpifo <be wrapped> AI
	tetepahpifo (1) AI,3s
*tetepahpifoowe <band> NI
	tetepahpifoowena (1) NI,-p
*tetepahpil <wrap> TA
	hotetepahpilaali (2) TA,3s,4s
tetepahtekwi <vine> NI
	tetepahtekwi (5) NI,-s
	tetepahtekwiki (1) NI,loc,-
*tetepapifoowe <swaddling clothing> NI
	tetepapifoowena (1) NI,-p
tetepeceenoote <be rolled up> II [tetep-]
	tetepeceenoote (1) II,3-
*tetepen <roll> TA [tetep-]
	tetepenaali (1) TA,3s,4s
tetepiikwepifo <have the face covered> AI
	tetepiikwepifo (1) AI,3s
tfani <bed> NI
	hotfanemwaaki (1) NI,poss/loc,3p,-
	hotfani (2) NI,poss,3s,-s
	kitfani (8) NI,poss,2s,-s
	tfaneki (6) NI,loc,-
	tfani (3) NI,-s
tfene <quantity, amount> 
	tfene (17) 
tfenwi <be so much> II
	tfeki (1) II,conj,3-
	tfenwi (1) II,3s
*tfokwi <day> NI
	tfoko (8) NI,-p
*tfwahoot <quit crying out> TI / TI-O
	tfwahootamowaaci (1) TI,conj,3p,3-
tfweekfenwi <times as much, -fold> II
	tfweekfenwi (9) II,3s
	yeetfweekifeki (1) II,part,3-
tfweekinwi <times as much, -fold> II
	tfweekinwi (2) II,3s
tfweelena <group> 
	tfweelena (6) 
*tfweelenawa <number among> AI
	yeetfweelenawakiki (1) AI,part,3p
tfweeloowe <group> N
	hotfweeloowe (1) NI,poss,3s,-s
	hotfweeloowena (4) NI,poss,3s,-p
	hotfweeloowenhi (1) NA,poss,3s,4p
	kitfweeloowenena (2) NI,poss,1i,-
	nitfweeloowenena (1) NI,poss,1x,-
	tfweeloowe (4) NA,3s
*tfweelwa <number among, make up a group> AI
	tiitfweelowaaci (1) AI,conj,3p
	yeetfweeleki (1) AI,conj,3-
	yeetfweeleyaake (1) AI,part,1x
	yeetfweelowaaci (1) AI,conj,3p
tfwi <as many as> Premodifier
	tfwi (22) 
	yeetfwi (5) Preverb,IC
*tfwi <be as many as> AI
	tfwiiki (1) AI,3p
	yeetfwici (1) AI,part,3s
	yeetfwilici (1) AI,part,4-
	yeetfwiwaaci (1) AI,part,3p
tfwihka <stop> TI / TI_1
	tfwihka (1) TI,3s,3s
*tfwihkaw <stop> TA
	tfwihkawehki (1) TA,conj,3-,2s
*tfwikamikifiiwe <membership of clan> NI
	hotfwikamikifiiwe (2) NI,poss,3s,-s
*tfwike <be a group> AI
	yeetfwikeeci (1) AI,part,3s
*tfwilawi <stop> AI [tfw-]
	tfwilawiici (1) AI,conj,3s
*tiikeepolasi <Decapolis> NI / NI_NAME
	tiikeepolasiiki (1) NI,loc,-
	tikeepolasi (2) NI,-s
tiila <Terah> NA / NA_NAME
	tiila (1) NA,3s
*tiitfweelenawakifi <be in a group, be in order> AI
	yeetiitfweelenawakifiwaaci (1) AI,part,3p
*tikihfetaw <cool> TA
	tikihfetawici (1) TA,conj,3s,1s
*tikiniikinwi <become cold> II
	tikiniikinili (1) II,4-
tiliwaskwi <anise> NI
	tiliwaskwi (1) NI,-s
titimas <Didymus> NA / NA_NAME
	titimas (3) NA,3s
tkikami <well> NI
	hotkikami (1) NI,poss,3s,-s
	tkikami (3) NI,-s
*tkikamiiwaalakwi <well> NI
	tkikamiiwaalakoki (1) NI,loc,-
*tkikamiiwi <be a well> II
	tkikamiiwili (1) II,4-
toke <whether, else> 
	toke (44) 
*towath <knock> TI / TI_1
	teetowathaka (1) TI,part_ag,3s,3-
	tiitowathaanaawa (1) TI,2p,3-
	tiitowathamoko (1) TI,imp,2p,3-
*towathike <knock> AI
	tee-towathikeeta (1) AI,part,3s
	tiitowathikeelite (1) AI,subj,4s
	towathikeeko (1) AI,imp,2p
twekonaatis <Trachonitis> NI / NI_NAME
	twekonaatis (1) NI,-s
*waakeefa <locust> NA
	waakeefhi (1) NA,4p
waaki <stoop, bend> AI [waaky-]
	waaki (4) AI,3s
	waakiiya (1) AI,conj,1s
waakiceelwa <stoop> AI
	waakiceelwa (1) AI,3s
*waakiciikwaneska <kneel> AI [(-)ciikwa(n-)]
	waakiciikwaneskaaki (1) AI,3p
waakicikweska <bow the head> AI [waaky-]
	waakicikweska (1) AI,3s
waakimyaakokiwi <spice, incense> Premodifier
	waakimyaakokiwi (1) 
*waakimyaakwa <spice, incense> NI
	waakimyaakoki (4) NI,-p
waakocehfi <fox> NA
	waakocehfi (1) NA,3s
	waakocehfiiki (2) NA,3p
*waakom <know> TA [waakw-]
	howaakomaali (7) TA,3s,4s
	howaakomaawaali (5) TA,3p,4s
	howaakomaawahi (1) TA,3p,4p
	howaakomahi (2) TA,3s,4p
	howaakomeko (1) TA,inan_subj,3s,3s
	howaakomekooli (1) TA,inv,4s,3s
	kiwaakomaape (1) TA,1i,3-
	kiwaakomaawa (3) TA,2p,3s
	kiwaakomaawaaki (1) TA,2p,3p
	kiwaakomekwa (1) TA,inv,3s,2s
	kiwaakomele (4) TA,1s,2s
	kiwaakomelepwa (5) TA,1s,2p
	kiwaakomi (1) TA,2s,1s
	kiwaakomipwa (2) TA,2p,1-
	niwaakoma (13) TA,1s,3s
	niwaakomaaki (2) TA,1s,3p
	niwaakomaape (1) TA,1x,3-
	niwaakomekooki (1) TA,inv,3p,1s
	waakomaawa (3) TA,2p,3s
	waakomaawaaci (2) TA,conj,3p,4-
	waakomaawaaki (2) TA,2s,3p
	waakomaawaali (1) TA,3p,4s
	waakomeekwe (2) TA,part_ob,2p,3-
	waakomehki (1) TA,conj,3-,2s
	waakomekoci (1) TA,conj,inv,4-,3s
	waakomi (1) TA,2s,1s
	waakomici (1) TA,conj,3s,1s
	waakomiyani (1) TA,conj,2s,1s
	waakomiyeekwe (2) TA,conj,2p,3-
	weewaakomaaci (1) TA,part_ob,3s,4-
	weewaakomakita (1) TA,part_ob,1x,3s
*waakomekofi <be known> AI [waakw-]
	waakomekofici (1) AI,conj,3s
	waakomekofilici (1) AI,conj,4-
*waakomekofih <make known> TA [waakw-]
	kiwaakomekofiheko (1) TA,inan_subj,3s,2s
	waakomekofihaawaaci (1) TA,conj,3p,4-
	waakomekofihekoci (1) TA,conj,inv,4-,3s
*waakometiim <acquaintance> NA
	howaakometiimhi (1) NA,poss,3s,4p
*waakometiiwen <acquaintance> NA
	howaakometiiwenwahi (1) NA,poss,3p,4p
*waakot <know> TI / TI-O [waakw-]
	howaakota (26) TI,3s,3s
	howaakotaana (1) TI,3s,3p
	howaakotaanaawa (13) TI,3p,3-
	howaakotamehi (1) TI,4p,3-
	kiwaakota (11) TI,2s,3s
	kiwaakotaana (3) TI,2s,3p
	kiwaakotaanaawa (21) TI,2p,3-
	kiwaakotaape (4) TI,1i,3-
	niwaakota (16) TI,1s,3s
	niwaakotaape (16) TI,1x,3-
	waakota (3) TI,1s,3s / TI,3s,3s
	waakotaana (1) TI,3s,3p
	waakotaanaawa (8) TI,2p,3- / TI,3p,3-
	waakotaape (1) TI,1x,3-
	waakotaka (1) TI,part_ag,3s,3-
	waakotake (3) TI,subj,3s,3-
	waakotaki (10) TI,conj,3s,3-
	waakotakiki (1) TI,part_ag,3p,3-
	waakotamane (2) TI,subj,2s,3-
	waakotamani (2) TI,conj,2s,3-
	waakotameekwe (13) TI,conj,2p,3-
	waakotamehi (1) TI,4p,3-
	waakotamelici (2) TI,conj,4-,3-
	waakotamoko (7) TI,imp,2p,3-
	waakotamooki (1) TI,3p,3-
	waakotamowaaci (4) TI,conj,3p,3-
	waakotamwa (4) TI,3s,3-
	wayaakotamaake (1) TI,part_ob,1x,3-
	weewaakotaka (1) TI,part_ag,3s,3-
*waakotamaw <know> TA [waakw-]
	howaakotamaako (1) TA,inan_subj,3s,3s
	howaakotamawahi (2) TA,3s,4p
	waakotamawahi (1) TA,3s,4p
waakotefi <learn> AI
	waakotefi (4) AI,3s
	waakotefici (1) AI,conj,3s
	waakotefiiki (1) AI,3p
	waakotefiko (4) AI,imp,2p
*waakotefih <make known> TA [waakw-]
	niwaakotefihaaki (1) TA,1s,3p
*waakotefihiwe <make known (to indefinite object)> AI / AI+O [waakw-]
	waakotefihiweeki (1) AI,3p
*waakotefiiya <know> II [waakw-]
	waakotefiiyaake (1) II,subj,3-
*waakotel <make known, show> TA [waakw-]
	waakotelekoci (1) TA,conj,inv,4-,3s
	waakotelelakwe (1) TA,conj,3-,1i
	waakotestoolepwa (1) TA,1s,2p
waakotesiwe <make known> AI [waakw-]
	waakotesiwe (1) AI,3s
	waakotesiweeki (1) AI,3p
waakotoote <be known> II [waakw-]
	waakotoote (6) II,3-
waalhke <dig> AI [waal?ke]
	waalhke (4) AI,3s
	waalhkeeya (1) AI,conj,1s
*waalhkwathoote <be cut, be hewn> II [waal?kwa]
	waalhkwathooteeki (1) II,part,3-
*waalhkwatwi <valley> II [waal?kwa]
	wayaalhkwahkiki (1) II,part,3-
waamekhoote <be caused to become> II
	waamekhoote (1) II,3-
waani <be lost> AI [waani]
	waani (2) AI,3s
	weewaaniilici (1) AI,part,4-
	weewaaniita (1) AI,part,3s
waaniiwi <lost> Premodifier [waani]
	waaniiwi (2) 
*waaniwel <lead astray> TA [-we-, -eewe- (+ -l-, -to) / waani]
	howaaniwelahi (1) TA,3s,4p
	kiwaaniwelekoopwa (1) TA,inv,3-,2p
waapake <tomorrow, next day> 
	waapake (5) 
	waayaapaki (1) 
waapakeewe <sight> NI
	waapakeewe (1) NI,-s
waapaki <daily, every day> Premodifier [waap-]
	waapaki (8) 
*waapalaach <mock> 
	howaapalaachaali (1) TA,3s,4s
	howaapalaachaawaali (2) TA,3p,4s
	waapalaachaawaaci (3) TA,conj,3p,4-
	waapalaachaawaali (2) TA,3p,4s
	waapalaacihekoci (1) TA,conj,inv,4-,3s
waapalaachoofo <be mocked> AI
	waapalaachoofo (1) AI,3s
*waapalaacim <mock> TA
	howaapalaacimaawaali (3) TA,3p,4s
	howaapalaacimekooli (1) TA,inv,4s,3s
	waapalaacimaawaali (1) TA,3p,4s
*waapaleelem <mock> TA
	howaapaleelemaawaali (2) TA,3p,4s
	waapaleelemaawaali (1) TA,3p,4s
	waapaleelemekohi (1) TA,inv,4p,3s
*waapam <look at> TA [w- (+ -aapa-)]
	howaapamaali (1) TA,3s,4s
	waapamaaci (1) TA,conj,3s,4-
	waapamaali (2) TA,3s,4s
	waapamaawaali (1) TA,3p,4s
	waapamaci (1) TA,conj,2s,3-
	waapamahi (5) TA,3s,4p
	waapamehko (71) TA,imp,2p,3-
	waapami (19) TA,imp,2s,3-
	waapamici (1) TA,conj,3s,1s
	waapamilo (1) TA,imp,2s,1s
*waapam <see> TI / TI_1
	waapamaataako (2) TI,imp,1i,3-
*waapamekofiiwe <showing> NI
	howaapamekofiiweneki (1) NI,poss/loc,3s,-
*waapameti <look at [reciprocal]> AI [w- (+ -aapa-)]
	waapametiiki (1) AI,3p
waapanaaci <safely> Preverb
	waapanaaci (1) 
*waapanescika <salvation> NI
	kiwaapanescika (1) NI,poss,2s,-s
*waapanesh <save, make whole> TA [waap-]
	howaapaneshahi (3) TA,3s,4p
	waapaneshaaci (1) TA,conj,3s,4-
	waapaneshahi (1) TA,3s,4p
	waapanesheko (3) TA,inan_subj,3s,2s
	waapaneshilo (2) TA,imp,2s,1s
*waapaneshiwe <save> AI [waap-]
	waapaneshiweelo (1) AI,imp,2s
waapaneshoofo <be saved> AI [waap-]
	waapaneshoofo (8) AI,3s
	waapaneshoofoci (1) AI,conj,3s
	waapaneshoofoyeekwe (1) AI,conj,2p
	weewaapaneshoofocki (1) AI,part,3p
*waapanest <save, make whole> TI / TI_2 [waap-]
	waapanesto (9) TI,3s,3s
	waapanestoolo (4) TI,imp,2s,3-
	waapanestooya (1) TI,conj,1s,3-
*waapanestaw <save> TA [waap-]
	waapanestaakoci (1) TA,conj,inv,4-,3s
waapanestoote <be saved, be made whole> II [waap-]
	waapanestoote (3) II,3-
	waapanestooteeki (3) II,conj,3-
*waapanhsi <recover, be saved> AI [waap-]
	waapanhsiiki (1) AI,3p
	waapanhsiili (1) AI,4s
	waapanhsiwaaci (1) AI,conj,3p
*waapanhsii <savior> NA
	niwaapanhsiimali (1) NA,poss,1s,4s
waapanhsiiwe <salvation> NI
	waapanhsiiwe (3) NI,-s
waapanhsiiwena <savior> NA
	howaapanhsiiwenali (1) NA,poss,3s,4s
	waapanhsiiwena (1) NA,3s
waapanhsiiwi <salvation> Premodifier
	waapanhsiiwi (2) 
*waapanhsiweewe <salvation> NI
	howaapanhsiweewe (1) NI,poss,3s,-s
*waapanwi <morning> AI [waap-]
	waapaki (5) II,conj,3-
	wayaapaki (11) II,part,3-
waapasiphikeewe <adultery> NI
	waapasiphikeewe (12) NI,-s
	waapasiphikeewena (2) NI,-p
	waapasiphikeeweneki (2) NI,loc,-
waapasiphikeewefi <adulterous> AI
	waapasiphikeewefi (2) AI,3s
*waapasiphikeewefiiya <adulterous> II
	weewaapasiphikeewefiiyaaki (1) II,part,3-
*waapasiphikeewiikwe <adulteress> NA [hkwee-, ...y?kwee-]
	waapasiphikeewiikweli (1) NA,4s
*waapasiphikehfi <adulterer> NA
	waapasiphikehfiiki (1) NA,3p
*waapat <look at> TI / TI_1 [w- (+ -aapa-)]
	waapataanaawa (3) TI,2p,3-
	waapataki (1) TI,conj,3s,3-
	waapatamoko (36) TI,imp,2p,3-
	waapatano (18) TI,imp,2s,3-
*waapatel <show> TA [w- (+ -aapa-)]
	howaapatelaali (3) TA,3s,4s
	howaapatelahi (1) TA,3s,4p
	howaapatelhi (1) TA,3s,4p
	kiwaapatesipe (1) TA,2-,1x
	waapatelaali (1) TA,3s,4s
	waapatelahi (1) TA,3s,4p
	waapatelehko (1) TA,imp,2p,3-
	waapatelekoci (1) TA,conj,inv,4-,3s
	waapatelekowa (2) TA,inv,3s,2p
	waapatelekowaaci (1) TA,conj,inv,4-,3p
	waapatelelepwa (2) TA,1s,2p
	waapatesi (4) TA,imp,2s,3-
	waapatesiko (2) TA,imp,2p,1s
	waapatesinaake (2) TA,imp,2-,1x
	weewaapatelekoci (1) TA,part_ag,inv,4-,3s
waapatesiwe <show> AI / AI+O [w- (+ -aapa-)]
	waapatesiwe (1) AI,3s
	waapatesiweeci (2) AI,conj,3s
	waapatesiweeki (2) AI,3p
waapi <white> Premodifier [waap-]
	waapi (5) 
*waapimafaanimota <linen cloth> NI
	waapimafaanimotaaki (1) NI,loc,-
waapimoni <silver coin> NI [waap-]
	waapimoni (7) NI,-s
*waapit <make white> TI / TI_2 [waap-]
	waapito (1) TI,2s,3s
	waapitoona (1) TI,3s,3p
*waaptoote <be whitened> II [waap-]
	weewaaptooteeki (1) II,part,3-
waasaalakwi <den, hole> NI [wasaala- (wasi- + -aala- + -ky-, -kw-)]
	howaasaalakomwa (2) NI,poss,3p,-
	waasaalako (2) NI,-p
	waasaalakoki (3) NI,loc,-
	waasaalakwi (3) NI,-s
waasikaki <power> NI
	howaasikakiimi (1) NI,poss,3s,-s
	waasikaki (29) NI,-s
waawesi <be dressed, be decorated> AI
	waawesi (1) AI,3s
	weewaawesiwasecki (1) AI,part,3p
waawesihkate <decorated> II
	waawesihkate (1) II,3-
*waawesihkatoote <be decorated> II
	waawesihkatooteeki (1) II,conj,3-
	waawesihtoote (1) II,3-
waawesiwi <decorative, sumptious> Preverb
	waawesiwi (1) 
*waawiin <send> TA
	howaawiinahi (5) TA,3s,4p
	niwaawiinekoopi (1) TA,inv,3-,1s
	waawiinaci (1) TA,conj,2s,3-
	waawiinahi (5) TA,3s,4p
	waawiinekona (1) TA,inv,3s,1x
	waawiinekoopi (1) TA,inv,3-,1s
	waawiinekwa (1) TA,inv,3s,1s
	waawiini (1) TA,imp,2s,3-
	waawiiniki (1) TA,conj,3-,1s
	weewaawiinaaci (1) TA,conj,3s,4-
	weewaawiinilici (4) TA,part_ag,4s,1s
waawiinekofiiwe <fame> NI
	howaawiinekofiiwe (1) NI,poss,3s,-s
	waawiinekofiiwe (1) NI,-s
*waawiineskaw <send> TA
	howaawiineskawaali (1) TA,3s,4s
	howaawiineskawahi (2) TA,3s,4p
	kiwaawiineskoolepwa (1) TA,1s,2p
	niwaawiineskaakwa (2) TA,inv,3s,1s
	waawiineskawaaci (3) TA,conj,3s,4- / TA,part_ob,3s,4-
	waawiineskawaaki (1) TA,1s,3p
	waawiineskawaali (2) TA,3s,4s
	waawiineskawahi (2) TA,3s,4p
	waawiineskawici (3) TA,conj,3s,1s
	waawiineskawiyani (6) TA,conj,2s,1s
	waawiineskoolepwa (2) TA,1s,2p
	weewaawiineskaakoci (2) TA,part_ag,inv,4-,3s
	weewaawiineskawaaci (1) TA,part_ob,3s,4-
	weewaawiineskawaata (1) TA,part_ag,3s,4-
	weewaawiineskawaka (1) TA,part_ob,1s,3s
	weewaawiineskawata (1) TA,part_ob,2s,3s
	weewaawiineskaweta (1) TA,part_ob,-,3s
	weewaawiineskawilici (6) TA,part_ag,4s,1s
	weewaawiineskawita (17) TA,part_ag,3s,1s
	weewaawiineskawiyamekicki (1) TA,part_ag,3p,1x
	yeewaawiineskawaaci (1) TA,part_ob,3s,4-
waawiineskoofo <be sent> AI
	waawiineskoofo (2) AI,3s
	waawiineskoofooki (1) AI,3p
	weewaawiineskoofocki (1) AI,part,3p
waawiinhke <send to> AI / AI+O
	waawiin-keeki (1) AI,3p
	waawiinhke (3) AI,3s
	waawiinhkeeki (2) AI,3p
	waawiinhkeeli (1) AI,4s
	waawiinhkeepwa (1) AI,2p
waawiinoofo <be sent> AI
	waawiinoofo (1) AI,3s
	weewaawiinoofocki (1) AI,part,3p
*waawiyaakacfenwi <be mixed> II [wawiy-, waawiy- (+ -aa-, -ee-, -ak-, -aak-)]
	weewaawiyaakacfeki (1) II,part,3-
waciwahki <mountain> NI
	waciwahki (1) NI,-s
wah <[dependent future]> Preverb
	wa (50) 
	wa' (1) 
	wah (96) 
	wahi (1) 
*wahataam <borrow> TA
	wahataamehka (1) TA,part_ag,3s,2s
wahfaaci <glorious> Premodifier [wa?fee-]
	wahfaaci (1) 
*wahfaacimekofih <glorify> TA [wa?fee-]
	howahfaacimekofihaali (2) TA,3s,4s
	kiwahfaacimekofihele (1) TA,1s,2s
	niwahfaacimekofihekoopi (1) TA,inv,3-,1s
	wahfaacimekofihaaci (1) TA,conj,3s,4-
	wahfaacimekofihaali (2) TA,3s,4s
	wahfaacimekofiheci (1) TA,conj,pass,-,3-
	wahfaacimekofiheekwe (1) TA,conj,2p,3-
	wahfaacimekofihehki (1) TA,conj,3-,2s
	wahfaacimekofihekohi (1) TA,inv,4p,3s
	wahfaacimekofihekwa (1) TA,inv,3s,1s
	wahfaacimekofihilo (1) TA,imp,2s,1s
	weewahfaacimekofihita (1) TA,part_ag,3s,1s
wahfaacimekofihoofo <be glorified> AI [wa?fee-]
	wahfaacimekofihoofo (5) AI,3s
	wahfaacimekofihoofoci (2) AI,conj,3s
*wahfaacimekofiht <glorify> TI / TI_2 [wa?fee-]
	wahfaacimekofihtooya (1) TI,conj,1s,3-
wahfaacimekofiiwe <glory> NI [wa?fee-]
	howahfaacimekofiiwe (11) NI,poss,3s,-s
	howahfaacimekofiiweneki (4) NI,poss/loc,3s,-
	howahfaacimekofiiwenilici (4) NI,poss,4-,-
	howahfaacimekofiiwenwa (1) NI,poss,3p,-
	kiwahfaacimekofiiweneki (1) NI,poss/loc,2s,-
	niwahfaacimekofiiwe (3) NI,poss,1s,-s
	wahfaacimekofiiwe (17) NI,-s
	wahfaacimekofiiweneki (2) NI,loc,- / NI,poss/loc,3s,-
*wahfaacimekofiiwh <glorify> TA [wa?fee-]
	wahfaacimekofiiwhi (1) TA,imp,2s,3-
*wahfaacimekohw <glorify> TA [wa?fee-]
	howahfaacimekohwaali (2) TA,3s,4s
	howahfaacimekohwaawaali (4) TA,3p,4s
	howahfaacimekowhaawaali (1) TA,3p,4s
	wahfaacimekhwaawaali (1) TA,3p,4s
	wahfaacimekohwaali (1) TA,3s,4s
*wahfaacimekwit <glorify> TI / TI_2 [wa?fee-]
	wahfaacimekwito (2) TI,1s,3s
	wahfaacimekwitoolo (1) TI,imp,2s,3-
*wahfeeya <light> NI [wa?fee-]
	howahfaayaami (1) NI,poss,3s,-s
	howahfeeyaami (2) NI,poss,3s,-s
	howahfeeyaamiki (1) NI,poss/loc,3s,-
	howahfeeyaamwa (1) NI,poss,3p,-
	kiwahfeeyaamwa (1) NI,poss,2p,-
*wahfef <shine> TI / TI-O [wa?fee-]
	wahfefamooki (1) TI,3p,3-
wahfefamooya <shine> II [wa?fee-]
	wahfefamooya (2) II,3-
wahfefiiya <shine> II [wa?fee-]
	wahfefiiya (1) II,3-
wahfefike <shine> AI [wa?fee-]
	wahfefike (1) AI,3s
wahfefikeewe <shining> NI [wa?fee-]
	wahfefikeewe (1) NI,-s
*wahfehtaw <shine upon> TA [wa?fee-]
	wahfehtawaaci (1) TA,conj,3s,4-
wahfekeeya <shine> II [wa?fee-]
	wahfekeeya (2) II,3-
*wahfeska <appear (as light), flash> II [wa?fee-]
	wahfeskaaki (1) II,conj,3-
wahfete <bright> II [wa?fee-]
	wahfete (1) II,3-
wahfiikwfoowatwi <dazzle> II [wa?fee-]
	wahfiikwfoowatwi (1) II,3s
*wahfiikwifoowasi <shining clothing> NI [wa?fee-]
	wahfiikwifoowaseki (1) NI,loc,-
wahkanakya <white> II [wa?kanaky-]
	wahkanakya (4) II,3-
	wahkanakyaaki (1) II,conj,3-
waiini <wine> NI
	waiini (19) NI,-s
waiiniiwi <wine> Premodifier
	waiiniiwi (8) 
*wakh <fence in> TI / TI_1 [wak-]
	howakha (2) TI,3s,3s
*wakhoowe <fence, enclosure> NI [wak-]
	howakhoowenwa (1) NI,poss,3p,-
*wakhoowika <court> NI
	howakhoowikaanwa (1) NI,poss,3p,-
*waleskhot <waste> TI / TI_2
	howaleskhoto (1) TI,3s,3s
*waleskhotaw <waste> TA
	waleskhotaakoci (1) TA,conj,inv,4-,3s
waleskhotoote <be wasted> II
	waleskhotoote (2) II,3-
wanaatefiiwe <wickedness> NI
	howanaatefiiwenilici (1) NI,poss,4-,-
	wanaatefiiwe (4) NI,-s
*wanefo <drunk> AI
	wanefoci (1) AI,conj,3s
	weenefolici (1) AI,part,4-
wanefoowe <drunkness> NI
	wanefoowe (1) NI,-s
*wanh <lose> TA
	howanhaali (1) TA,3s,4s
	niwanha (1) TA,1s,3s
wanhfoneewefi <be perplexed> AI
	wanhfoneewaaci (1) AI,conj,3p
	wanhfoneewefi (3) AI,3s
*wanht <lose> TI / TI_2
	howanhto (2) TI,3s,3s
	wanhto (11) TI,3s,3s
	wanhtooya (2) TI,conj,1s,3- / TI,part_ob,1s,3-
	weewanhtoota (1) TI,part_ag,3s,3-
wanhtoote <be lost> II [wan-]
	wanhtoote (3) II,3-
	wanhtooteeki (1) II,conj,3-
	weewanhtooteeki (1) II,part,3-
wanihkaaloofo <be forgotten> AI [wan-]
	wanihkaaloofo (1) AI,3s
*wanihkaat <forget> TI / TI_1 [wan-]
	howanihkaataanaawa (2) TI,3p,3-
*wanihsakaa <fool> NA
	wanihsaka (2) NA,3s
	wanihsakaafa (1) NA,dim,3s
	wanihsakaaki (4) NA,3p
*wanihsakaawefi <foolish> AI
	wanihsakaawefiiki (1) AI,3p
wanihsakaawi <foolish> Premodifier
	wanihsakaawi (1) 
wanihsakaawiiwe <foolishness> NI
	wanihsakaawiiwe (1) NI,-s
wanikeemo <deceive> AI
	wanikeemo (1) AI,2s
wanimefiiwe <deceit> NI [wan-]
	wanimefiiwe (2) NI,-s
wanimetiiwe <deceit> NI [wan-]
	wanimetiiwe (1) NI,-s
waninehfi <devil> 
	waninehfi (10) NA,3s
	waninehfihi (25) NA,3p
	waninehfiiki (19) NA,3p
	waninehfiili (11) NA,4s
*wasfa <be part of> II
	wasfaaki (1) II,part,3-
*wayaakya <crooked> II [waaky-]
	wayaakiyaaki (1) II,part,3-
*wayahfem <cast light on> TA [wa?fee-]
	wayahfemekoci (1) TA,conj,inan_subj,3-,3s
wayahfeya <light> II [wa?fee-]
	wayahfaayaaki (1) II,part,3-
	wayahfeeyaaki (39) II,part,3-
	wayahfeya (1) II,3-
wayeeci <towards> Postposition
	wayeeci (26) 
wayeetahkwe <side> NI
	wayeetahkwe (13) NI,-s
	wiyeetahkwe (8) NI,-s
*wayiniht <make into wine> TI / TI_2
	wayinihtooci (1) TI,conj,3s,3-
*weecameh <tame> TA
	weecamehaaci (1) TA,conj,3s,4-
*weeceeninaati <be a sibling> AI
	weeceeninaaticki (1) AI,part,3p
	weeceeninaatihi (2) AI,4p
weecihi <easy>  [weet-]
	weecihi (7) 
weecihiwatwi <easy> II [weet-]
	weecihiwatwi (1) II,3s
weecikeenahi <therefore> Conjunction
	weecikeena' (37) 
	weecikeenahi (266) 
	weecikeenhi (5) 
weecita <consequently> Preverb
	weecita (9) 
*weecitaya <necessary> II
	wayeecitaiki (1) II,part,3-
weeciwephi <except for, unless> Conjunction
	weecip' (1) 
	weeciwe' (1) 
	weeciwep' (3) 
	weeciwephi (46) 
weeka <but> Conjunction
	weeka (372) 
weekhi <though> 
	weekhi (20) 
weelaa <or> Conjunction
	weelaa (156) 
weelaake <else> Preverb
	weelaake (3) 
*weelakwiima <fatling> NA
	niweelakwiimaki (1) NA,poss,1s,3p
weelena <immediately> 
	weelena (81) 
weelenawakatwi <immediate> II
	weelenawakatwi (1) II,3s
weenaatefi <wicked> AI
	weenaatefi (1) AI,3s
	weenaatefilici (1) AI,part,4-
	weenaatefita (3) AI,part,3s
weenahkwi <? presumably ?> 
	weenahkwi (1) 
weenefo <drunk> NA
	weenefo (1) NI,-s
weenikeemo <deceiver> NA
	weenikeemo (1) NA,3s
*weepeelem <fornicate> TA
	weepeelemaaci (1) TA,conj,3s,4-
weepeeletiiwe <fornication> NI
	weepeeletiiwe (2) NI,-s
	weepeeletiiwena (2) NI,-p
*weepeeletiiwhetiiwe <fornication> NI
	weepeeletiiwhetiiweneki (1) NI,loc,-
weepefi <mad, insane> AI [weep-]
	weepefi (1) AI,3s
weepfe <go> AI
	hociweepfeeki (1) AI,3p
	niweepfe (2) AI,1s
	weepfe (64) AI,1s / AI,3s
	weepfeeci (5) AI,conj,3s
	weepfeeki (27) AI,3p
	weepfeeko (3) AI,imp,2p
	weepfeeli (2) AI,4s
	weepfeelici (2) AI,conj,4-
	weepfeelo (5) AI,imp,2s
	weepfeepwa (1) AI,2p
	weepfeetaako (3) AI,imp,1i
	weepfeete (1) AI,subj,3s
	weepfeewaaci (5) AI,conj,3p
	weepfeeya (2) AI,conj,1s
	weepfeeyeekwe (3) AI,conj,2p
	weepfehi (1) AI,4p
weepfeeya <go> II
	weepfeeya (6) II,3-
	weepfeeyaaki (2) II,conj,3-
	weepfeeyaali (1) II,4-
weepi <cold> II
	weepi (1) II,3s
weepikisifoowe <fever> NI
	weepikisifoowe (2) NI,-s
weepokwahkiceephoote <be uprooted> II
	weepokwahkiceephoote (1) II,3-
*weepskweete <loaf> NI
	howeepskweteemwa (2) NI,poss,3p,-
	weepskweeteewali (21) NI,-p
weeweetepi <quickly> 
	weeweetepi (11) 
*weewefhoowe <fan> NI
	howeewefhoowe (2) NI,poss,3s,-s
*weeya <person, appearance> NI
	howeeyaanwa (1) NI,poss,3p,-
weeyahka <depth, goodness> NI [weeya?ka-]
	weeyahka (2) NI,-s
	weyahka (2) NI,-s
wehi <[suggestion]> Preverb
	wehi (2) 
wehseteki <high> 
	wehseteki (4) 
wehsiya <husband> NA
	wehsici (5) NA,poss,3s,4s
	wehsiya (2) NA,3s
	wehsiyana (2) NA,poss,2s,3s
	wehsiyani (1) NA,3p
weyahkaawi <get better (health)> AI [weeya?ka-]
	weyahkaawi (1) AI,3s
weyakaacaaki <uncleanness> NI
	weyakaacaaki (1) NI,-s
*wihfakakkoofa <jar> NA
	wihfakakkoofali (1) NA,4s
*wihfakakkoofa <jar> NA
	wihfakakkoofeki (2) NA,loc,3-
wihfakwe <weep> AI [wi?fa- (+ -kwe)]
	kiwihfakwe (2) AI,2s
	kiwihfakwepwa (2) AI,2p
	weewihfakwecki (1) AI,part,3p
	wihfakwe (6) AI,3s
	wihfakweci (1) AI,conj,3s
	wihfakweewaaci (3) AI,conj,3p
	wihfakweki (2) AI,conj,3-
	wihfakweko (1) AI,imp,2p
	wihfakwelici (2) AI,conj,4- / AI,part,4-
	wihfakwelo (1) AI,imp,2s
	wihfakwepwa (2) AI,2p
wihfakweewe <weeping> NI [wi?fa- (+ -kwe)]
	wihfakweewe (3) NI,-s
wihfakweeweni <there is weeping> II [wi?fa- (+ -kwe)]
	wihfakweeweni (4) II,3-
wihfaya <hair> NI [wi (+ -?faya)]
	wihfaya (2) NI,-s
*wihfenhcike <cause eating, hold a feast> AI [wi?feni]
	weewihfenhcikeeki (2) AI,conj,3-
	wihfenhcikeeki (6) AI,conj,3-
	wiiwihfenhcikeeki (3) AI,conj,3-
wihfenhcikeewe <feast> NI [wi?feni]
	howihfenhcikeewenwa (3) NI,poss,3p,-
	wihfenhcikeewe (16) NI,-s
	wihfenhcikeeweneki (8) NI,loc,-
	wihfenhcikeewesi (1) NI,-s
wihfeni <eat, feast> AI [wi?feni]
	niwihfenipe (1) AI,1x
	waawihfeniiki (2) AI,3p
	weewihfenicki (2) AI,part,3p
	wihfeni (5) AI,2s / AI,3s
	wihfenici (6) AI,conj,3s
	wihfeniiki (9) AI,3p
	wihfeniki (19) AI,conj,3p
	wihfenilici (6) AI,conj,4-
	wihfenilo (2) AI,imp,2s
	wihfenitaako (1) AI,imp,1i
	wihfeniwaaci (8) AI,conj,3p
	wihfeniya (2) AI,conj,1s
	wihfeniyani (1) AI,conj,2s
	wihfeniyeekwe (1) AI,conj,2p
	yaatahwihfeniki (1) AI,3p
wihfeniiwe <food> NI [wi?feni]
	howihfeniiwe (1) NI,poss,3s,-s
	howihfeniiweni (1) NI,poss,3s,-s
	howihfeniiwenilici (2) NI,poss,4-,-
	niwihfeniiwe (1) NI,poss,1s,-s
	wihfeniiwe (11) NI,-s
*wihkaaneti <be friends [reciprocal]> AI
	howihkaanetiiki (1) AI,3p
*wihkaanetihke <make friends with> AI
	wihkaanetihkeeko (1) AI,imp,2p
wihkaanima <friend, companion> NA / NA_DEP [(-)?kaana]
	howihkaanwahi (1) NA,poss,3p,4p
	kihkaanaki (2) NA,poss,2s,3p
	kihkaanena (1) NA,poss,1i,3s
	nihkaana (1) NA,poss,1s,3s
	nihkaanaki (2) NA,poss,1s,3p
	nihkaaneti (1) NA,poss,1s,2p
	wihkaanali (3) NA,poss,3s,4s
	wihkaanhi (5) NA,poss,3s,4p
	wihkaanima (5) NA,3s
	wihkaanimaaki (2) NA,3p
	wihkaanimaali (1) NA,4s
	wihkaanwaali (2) NA,poss,3p,4s
	wihkaanwahi (1) NA,poss,3p,4p
*wihkaanin <be a partner of> TA
	weewihkaaninaacki (1) TA,part_ag,3p,4-
wihkoci <most> 
	wihkoci (6) 
wihkokeemo <call> AI [wi?ko-]
	wihkokeemo (1) AI,3s
*wihkom <call>  [wi?ko-]
	howaawihkomaawahi (1) TA,3p,4p
	howihkomaali (1) TA,3s,4s
	howihkomahi (2) TA,3s,4p
	wihkomaali (3) TA,3s,4s
	wihkomahi (13) TA,3s,4p
	wihkomi (1) TA,imp,2s,3-
*wihkometi <call to [reciprocal]> AI [wi?ko-]
	waawihkometiiki (1) AI,3p
*wihkomoofo <be called> AI [wi?ko-]
	wihkomoofooki (1) AI,3p
*wihkwihkaw <compel> TA
	howihkwihkawahi (1) TA,3s,4p
*wihpeem <be with> TA
	niwihpeemekooki (1) TA,inv,3p,1s
*wihpom <eat with> TA
	howihpomahi (2) TA,3s,4p
	kiwihpomaawaaki (1) TA,2p,3p
	weewihpomita (1) TA,part_ag,3s,1s
	wihpomaaci (1) TA,conj,3s,4-
	wihpomaacki (1) TA,part_ag,3p,4-
	wihpomahi (1) TA,3s,4p
	wihpomekoci (2) TA,conj,inv,4-,3s
	wihpomelako (1) TA,conj,1s,2p
wihsi <[purposive]> Preverb [wa?si-]
	wahsi (853) Preverb,IC
	wihsi (34) 
*wihsi <dog> NI [wi?si]
	wihsiiki (6) NA,3p
wihsiikwaya <chaff> NI
	wihsiikwaya (2) NI,-s
*wiiceekilawiiwe <pleasure> NI [wiiceeky-]
	wiiceekilawiiwena (1) NI,-p
*wiicheti <marry [reciprocal]> AI [wiit-, (w)-iit-, wi?-]
	waawiichetiiki (1) AI,3p
	wiichetiiki (5) AI,3p
	wiichetiki (1) AI,conj,3-
	wiichetipi (1) AI,3-
wiichetiiwe <marriage, wedding> NI [wiit-, (w)-iit-, wi?-]
	wiichetiiwe (2) NI,-s
	wiichetiiweneki (7) NI,loc,-
wiichetiiwi <marriage> Premodifier [wiit-, (w)-iit-, wi?-]
	wiichetiiwi (8) 
wiichetiiwipiitenika <wedding garment> NI [piitenika / wiit-, (w)-iit-, wi?-]
	wiichetiiwipiitenika (1) NI,-s
*wiici <with, in the company of> Preverb [wiit-, (w)-iit-, wi?-]
	howiici (6) Preverb,prefixed
	kiwiici (4) Preverb,prefixed
	niwiici (1) Preverb,prefixed
	weewiici (8) Preverb,IC
wiici <with, in the company of> 
	wiici (87) 
*wiici-aloolaakaafa <fellow-servant> NA [wiit-, (w)-iit-, wi?-]
	howiici-aloolaakaafali (1) NA,poss,3s,4s
	howiici-aloolaakaafhi (2) NA,poss,3s,4p
	howiici-aloolaakanhi (1) NA,poss,3s,4p
	kiwiici-aloolaaka (1) NA,poss,2s,3s
*wiici-wihfeniim <eat in the company of> TA [wi?feni / wiit-, (w)-iit-, wi?-]
	wiici-wihfeniimekoci (1) TA,conj,inv,4-,3s
*wiiciim <be with, accompany> TA [wiit-, (w)-iit-, wi?-]
	howiiciimeko (3) TA,inan_subj,3s,3s
	kiweciimi (1) TA,2s,1s
	kiwiiciimekona (1) TA,inan_subj,3p,2s
	niwiiciimeko (1) TA,inan_subj,3s,1s
	niwiiciimekooki (1) TA,inv,3p,1s
	niwiiciimekwa (1) TA,inv,3s,1s
	weewiiciimaacki (1) TA,part_ag,3p,4-
	weewiiciimekoci (1) TA,part_ag,inv,4-,3s
	wiiciimaci (1) TA,conj,2s,3-
	wiiciimekoci (3) TA,conj,inv,4-,3s / TA,part_ag,inv,4-,3s
	wiiciimekote (1) TA,subj,inv,4-,3s
	wiiciimita (2) TA,part_ag,3s,1s
*wiicikeem <live with> TA [wiit-, (w)-iit-, wi?-]
	howiicikeemaali (1) TA,3s,4s
	wiicikeemaali (1) TA,3s,4s
	wiicikeemekowaaci (1) TA,conj,inv,4-,3p
*wiicikwakwileni <companion>  [wiit-, (w)-iit-, wi?-]
	howiicikwakwileniimwahi (1) NA,poss,3p,4p
*wiicitehaat <intend> TI / TI_1
	wiicitehaata (1) TI,2s,3s
wiiciwefi <accompanied by, having> AI [wiit-, (w)-iit-, wi?-]
	wiiciwefi (1) AI,3s
*wiiciweloofo <be led with> AI [-we-, -eewe- (+ -l-, -to) / wiit-, (w)-iit-, wi?-]
	wiiciweloofooki (1) AI,3p
wiiciwi <be with> AI [wiit-, (w)-iit-, wi?-]
	kiwiiciwi (2) AI,2s
	wiiciwi (4) AI,3s
	wiiciwicki (1) AI,part,3p
	wiiciwiya (3) AI,part,1s
*wiifo <be named> AI
	wiifooli (1) AI,4s
wiifoowe <name> NI
	howiifoowe (10) NI,poss,3s,-s
	howiifooweneki (15) NI,poss/loc,3s,-
	howiifoowenilici (1) NI,poss,4-,-
	howiifoowenwa (1) NI,poss,3p,-
	kiwiifiiweneki (1) NI,poss/loc,2s,-
	kiwiifoowe (8) NI,poss,2s,-s
	kiwiifooweneki (4) NI,poss/loc,2s,-
	kiwiifoowenwa (2) NI,poss,2p,-
	niwiifoowe (7) NI,poss,1s,-s
	niwiifooweneki (16) NI,poss/loc,1s,-
	wiifoowe (1) NI,-s
wiifwi <gall> NI
	wiifwi (1) NI,-s
*wiikehoofoowe <consolation> NI [wiikee-]
	kiwiikehoofoowenwa (1) NI,poss,2p,-
wiikinaakwi <even> 
	wiikinaakwe (1) 
	wiikinaakwi (38) 
wiikiwa <house> NI [wiikiwa]
	howiikiwaapeki (1) NI,poss/loc,3s,-
	howiikiwaapimi (2) NI,poss,3s,-s
	kiwiikiwaapeki (1) NI,poss/loc,2s,-
	niwiikiwaapimi (2) NI,poss,1s,-s
	wiikiwa (96) NI,-s
	wiikiwaapali (8) NI,-p
	wiikiwaapeki (28) NI,loc,-
	wiikiwe (1) NI,-s
*wiikiwaalakwi <den> NI [wiikiwa]
	howiikiwaalakomwa (1) NI,poss,3p,-
wiikiwaapi <house> Premodifier [wiikiwa]
	wiikiwaapi (2) 
*wiikka <build> AI
	waakkaacki (3) AI,part,3p
	wiikkaaki (1) AI,3p
wiilaani <let, allow; let it be> 
	wiilaani (102) 
wiilaanisiweewe <permission> NI
	wiilaanisiweewe (1) NI,-s
*wiilan <tongue> NI [(w)-iilani]
	howiilani (2) NI,poss,3s,-s
	howiilanilici (1) NI,poss,4-,-
	niilani (1) NI,poss,1s,-s
	wiilano (1) NI,-p
wiilehfi <hair> NI / NI_DEP [(w)-iil-]
	kiilehfwa (3) NI,poss,2s,-p
	wiilehfa (4) NI,poss,3s,-s
	wiilehfi (1) NI,-s
wiipici <tooth> NI [(w)-iipici]
	wiipici (2) NI,-s
	wiipitali (8) NI,-p
wiisa <[volitional]> Preverb
	howaawiisa (1) Preverb,prefixed/redup
	kiisa (2) Preverb,prefixed
	niisa (1) Preverb,prefixed
	waasa (12) Preverb,IC
	wiisa (27) 
	wiisaala (1) 
	yeewiisa (1) Preverb,IC
*wiisaacitehe <be fearful> AI [(-)tehi; -tehe]
	wiisaaciteheeko (1) AI,imp,2p
	yeewiisaaciteheeci (1) AI,part,3s
*wiisaafi <fear> AI
	kiwiisaafi (1) AI,2s
	wiisaafiiko (5) AI,imp,2p
	wiisaafiipwa (3) AI,2p
	wiisaafiite (1) AI,subj,3s
*wiisaafih <stir up, arouse> TA
	howiisaafihahi (1) TA,3s,4p
wiisaafiiya <fear> II
	wiisaafiiya (1) II,3-
wiisaalepwa <fear> AI [lepwa]
	kiwiisaalepwaapwa (2) AI,2p
	wiisaalepwa (1) AI,3s
	wiisaalepwaaki (5) AI,3p
	wiisaalepwaako (2) AI,imp,2p
	wiisaalepwaalo (2) AI,imp,2s
*wiisafoowe <sweat> NI
	howiisafoowe (1) NI,-s
wiiseya <constricted> II [wiisee-]
	wiiseya (1) II,3-
wiisi <head> NI / NI_DEP [(w)-iil-]
	howiisi (1) NI,poss,3s,-s
	howiisiwi (3) NI,-s
	howiisiwilici (1) NI,poss,4-,-
	kiisi (1) NI,poss,2s,-s
	niisi (2) NI,poss,1s,-s
	wiileki (11) NI,poss/loc,3s,-
	wiisi (6) NI,poss,3s,-s
wiisikatowi <strong> AI [wiisiki]
	waasikatowicki (1) AI,part,3p
	waasikatowilici (3) AI,part,4-
	weewiisikatowicki (1) AI,part,3p
	wiisikatowi (3) AI,3s
wiisikatowiiwe <strength, power> NI
	howiisikatowiiwe (5) NI,poss,3s,-s
	howiisikatowiiweneki (2) NI,poss/loc,3s,-
	kiwiisikatowiiwe (2) NI,poss,2s,-s
	wiisikatowiiwe (5) NI,-s
*wiisiki <endure> AI
	wiisikifi (1) AI,3s
	wiisikifiiki (1) AI,3p
	wiisikifita (1) AI,part,3s
wiisiki <strongly, diligently> Preverb [wiisiki]
	wiisiki (1) 
*wiisikihk <strive> TI / TI_1
	wiisikihkamoko (1) TI,imp,2p,3-
wiisikileni <strong man> NA [wiisiki]
	wiisikileni (1) NA,3s
	wiisikileniili (2) NA,4s
*wiisikimekofi <mighty> AI
	waasikimekofita (1) AI,part,3s
*wiisikin <strengthen> TA
	howiisikinekooli (1) TA,inv,4s,3s
*wiisikitehe <endure, bear up> AI
	wiisikiteheeta (2) AI,part,3s
wiisikiteheewi <boldly> Preverb
	wiisikiteheewi (1) 
*wiisikitehehtaw <bear up with, stand for> TA
	wiisikitehehtoolepwa (2) TA,1s,2p
wiisikowe <be loud> AI
	wiisikowe (1) AI,3s
	wiisikoweki (1) AI,3p
*wiisiwalakeema <lily> NI
	wiisiwalakeemi (2) NI,-p
*wiitaapowem <drink with> TA [wiit-, (w)-iit-, wi?-]
	kiwiitaapowemaawaaki (1) TA,2p,3p
	wiitaapoweemahi (1) TA,3s,4p
	wiitaapowemaaci (1) TA,part_ob,3s,4-
*wiitafoom <be with> TA
	weewiitafoomehka (1) TA,part_ag,3s,2s
wiitakimekofi <associate with> AI
	wiitakimekofi (1) AI,3s
wiitakimoofo <be associated with> AI
	wiitakimoofo (1) AI,3s
*wiitamaw <tell> TA
	howiitamaakohi (3) TA,inv,4p,3s
	howiitamawaali (3) TA,3s,4s
	howiitamawaawaali (6) TA,3p,4s
	howiitamawaawahi (7) TA,3p,4p
	howiitamawahi (3) TA,3s,4p
	kiwiitamaakooki (1) TA,inv,3p,2s
	kiwiitamoole (1) TA,1s,2s
	kiwiitamoolepwa (5) TA,1s,2p
	niwiitamaakwa (1) TA,inv,3s,1s
	weewiitamaakoci (1) TA,part_ag,inv,4-,3s
	weewiitamawita (1) TA,part_ag,3s,1s
	weewiitamoolako (1) TA,conj,1s,2p
	wiitamaakwi (1) TA,pass,-,3s
	wiitamawaaci (1) TA,conj,3s,4-
	wiitamawaawaaci (6) TA,conj,3p,4-
	wiitamawahi (1) TA,3s,4p
	wiitamawehko (7) TA,imp,2p,3-
	wiitamawi (4) TA,imp,2s,3-
	wiitamawiko (1) TA,imp,2p,1s
	wiitamawilo (1) TA,imp,2s,1s
	wiitamawinaake (8) TA,imp,2-,1x
	wiitamawiyaake (1) TA,conj,2-,1x
	wiitamawiyeekwe (1) TA,conj,2p,1s
	wiitamolako (1) TA,conj,1s,2p
	wiitamoola (1) TA,1s,2s
	wiitamoolako (3) TA,conj,1s,2p
	wiitamoolepwa (9) TA,1s,2p
	wiitamoolwaakwe (1) TA,conj,3-,2p
	yeewiitamawaaci (1) TA,conj,3s,4-
*wiitapiim <sit with> TA
	howiitapiimaawaali (2) TA,3p,4s
	weewiitapiimehka (1) TA,part_ag,3s,2s
	weewiitapiimekoci (4) TA,part_ag,inv,4-,3s
	wiitapiimaaci (1) TA,conj,3s,4-
	wiitapiimaawaali (1) TA,3p,4s
	wiitapiimekowaaci (1) TA,part_ag,inv,4-,3p
*wiitatwh <hit> TA
	howiitatwhaawaali (1) TA,3p,4s
*wiiteem <go with, follow> TA
	howiiteemaali (1) TA,3s,4s
	howiiteemahi (2) TA,3s,4p
	howiiteemekohi (2) TA,inv,4p,3s
	howiiteemekona (1) TA,inan_subj,3p,3s
	kiwiiteemelepe (1) TA,1x,2s
	wiiteemaawaali (1) TA,3p,4s
	wiiteemaci (1) TA,conj,2s,3-
	wiiteemekonaawa (1) TA,inan_subj,3-,3p
	wiiteemekowaaci (2) TA,conj,inv,4-,3p
	wiiteemela (1) TA,conj,1s,2s
	wiiteemi (1) TA,imp,2s,3-
	wiiteemite (1) TA,subj,3s,1s
*wiiteet <go with> TI / TI_1
	wiiteetake (1) TI,subj,3s,3-
*wiitefi <go with> II [wiit-, (w)-iit-, wi?-]
	wiitefiiki (1) II,part,3-
*wiitefiim <be with> TA
	wiitefiimelako (1) TA,conj,1s,2p
	wiitefiimicki (1) TA,part_ag,3p,1s
*wiitfeem <be with> TA [-?fe(-), -?fa(a)-]
	howiitfeemekohi (1) TA,inv,4p,3s
	weewiitfemaacki (1) TA,part_ag,3p,4-
	weewiitfemekoci (3) TA,part_ag,inv,4-,3s
	wiitfeemaacki (3) TA,part_ag,3p,4-
	wiitfeemaata (2) TA,part_ag,3s,4-
	wiitfeemekoci (5) TA,part_ag,inv,4-,3s
	wiitfeemelepwa (2) TA,1s,2p
*wiitfem <be in company with> TA [wiit-, (w)-iit-, wi?-]
	wiitfemaacki (1) TA,part_ag,3p,4-
*wiitfemiwe <be in company> AI [wiit-, (w)-iit-, wi?-]
	weewiitfemiweelici (1) AI,part,4-
*wiitki <trade, buy and sell> AI
	waatkiita (1) AI,part,3s
	waawiitkiilici (2) AI,part,4-
	weewiitkiilici (1) AI,part,4-
	wiitkiiki (3) AI,conj,3-
	wiitkiiko (1) AI,imp,2p
	wiiwiitkiiki (6) AI,conj,3-
wiitkiiwe <trading> NI
	howiitkiiweneki (1) NI,poss/loc,3s,-
	wiitkiiwe (1) NI,-s
wiitkiiwika <store> NI
	wiitkiiwika (1) NI,-s
*wiitootamaw <tell, confirm> TA
	wiitootamawahi (1) TA,3s,4p
*wiitpenem <die with> TA
	wiitpenemakwe (1) TA,conj,1i,3-
wiiwa <wife> NA [(w)-iiwa]
	kiiwa (2) NA,poss,2s,3s
	kiiwaaki (1) NA,poss,2p,3p
	niiwa (1) NA,poss,1s,3s
	wiiwa (1) NA,3s
	wiiwali (35) NA,poss,3s,4s
*wiiwapil <bind, cover> TA
	howiiwapilaali (1) TA,3s,4s
*wiiwash <load, place a burden on> TA
	howiiwashaawaali (1) TA,3p,4s
	kiwiiwashaawaaki (1) TA,2p,3p
wiiwasi <bear> AI [wiiwasi]
	wiiwasi (2) AI,3s
*wiiwasiiwe <burden> NI [wiiwasi]
	niwiiwasiiwe (1) NI,poss,1s,-s
	wiiwasiiwena (3) NI,-p
wiiwiilali <horn> NI
	wiiwiilali (1) NI,-s
*wiiwin <marry> TA
	howiiwinaali (2) TA,3s,4s
	weewiiwinaata (2) TA,part_ag,3s,4-
	wiiwinaali (4) TA,3s,4s
wiskalelwa <stink> AI [wiskale-]
	wiskalelwa (1) AI,3s
*wiskaletwi <rot> II [wiskale-]
	waskalhki (2) II,part,3-
*wiskilohfaka <bird>  [wiskilo?fa]
	wiskilohfaki (10) NA,3p
*wiyakaacit <distort> TI / TI_2
	howiyakaacitoonaawa (1) TI,3p,3-
*wiyakahoot <cry out> TI / TI-O
	waawiyakoohootamwa (1) TI,3s,3-
	wiyakahootaki (1) TI,conj,3s,3-
	wiyakahootamohi (2) TI,4p,3-
	wiyakahootamooki (10) TI,3p,3-
	wiyakahootamooli (1) TI,4s,3-
	wiyakahootamwa (6) TI,3s,3-
*wiyakahootamoowe <outcry> NI
	wiyakahootamoowena (1) NI,-p
*wiyakileci <dirty hand> NI [(-)lec- / wiyak- (+ -aaci)]
	wiyakileceeki (1) NI,-p
wiyakilehfi <unclean spirit> NA [wiyak- (+ -aaci)]
	wiyakilehfi (4) NA,3s
	wiyakilehfihi (6) NA,4p
	wiyakilehfiili (8) NA,4s
	wiyakilehfiiwi (1) NA,3p
wiyakiwaninehfi <unclean spirit, devil> NA
	wiyakiwaninehfi (1) NA,3s
wiyakowe <angry> AI
	wiyakowe (4) AI,3s
	wiyakowehi (1) AI,4p
	wiyakoweli (1) AI,4s
wiyakoweewe <anger> NI
	wiyakoweewe (1) NI,-s
wiyakoweewi <angrily, fiercely> Premodifier
	wiyakoweewi (1) 
*wiyakowehtaw <be angry at> TA
	weewiyakowehtawaata (1) TA,part_ag,3s,4-
	wiyakowehtawipwa (1) TA,2p,1s
wiyakwe <we are> AI
	wiyakwe (1) AI,conj,1i
*wiyameskwi <?> Preverb
	howiyameskwi (1) Preverb,prefixed
*wiyanaatihoofo <be shamed> AI
	wiyanaatihoofohi (1) AI,4p
wiyanaatiiwe <shame> NI
	wiyanaatiiwe (1) NI,-s
*wiyawaach <praise> TA
	howiyawaachaawaali (1) TA,3p,4s
*wiyawaacim <praise> TA
	howiyawaacimekooli (1) TA,inv,4s,3s
*wiyawaacimekwh <praise> TA
	wiyawaacimekwhaali (1) TA,3s,4s
wiyawaacimetiiwe <praise> NI
	wiyawaacimetiiwe (1) NI,-s
wiyawaacimoowe <praise> NI
	wiyawaacimoowe (1) NI,-s
*wiyawahkaal <praise> TA
	howiyawahkaalaali (1) TA,3s,4s
*wiyawen <? surrender, commend to ?> TA
	wiyawena (1) TA,1s,3s
wiyawfi <flesh, meat> NI [wiyaw?fi]
	howiyawfemi (2) NI,poss,3s,-s
	niwiyawfemi (4) NI,poss,1s,-s
	wiyawfi (17) NI,-s
wiyawfima <flesh> NA [wiyaw?fi]
	wiyawfima (1) NA,3s
wiyawfiwi <be flesh> II [wiyaw?fi]
	wiyawfiwi (2) II,3s
*wiyawfiwiiyaana <body> NA [wiyaw?fi]
	wiyawfiwiiyaanali (2) NA,4s
wiyeeci <in the direction of, toward> 
	wiyeeci (3) 
wiyeefa <someone> Pronoun [wiyee-]
	wiyeefa (117) 
	wiyeefaki (2) 
	wiyeefali (14) 
	wiyeefhi (1) 
	wiyefali (3) 
	wiyeh (4) 
*wiyehi <things, goods> NI
	howiyehiima (3) NI,poss,3s,-p
	howiyehiimi (4) NI,poss,3s,-s
	howiyehiimilici (2) NI,poss,4-,-
	howiyehiimwa (3) NI,poss,3p,-
	kiwiyehiimi (2) NI,poss,2s,-s
	niwiyehiima (1) NI,poss,1s,-p
	niwiyehiimi (2) NI,poss,1s,-s
	wiyehiima (1) NI,-p
wiyehi <something> Pronoun [wiyee-]
	wiye (4) 
	wiye' (1) 
	wiyeh' (1) 
	wiyehi (376) 
*wiyehileelemiwe <judge> AI [-eele- (+ -m-, -ta)]
	wiyehileelemiweeko (1) AI,imp,2p
wiyehisi <means, manner> Preverb
	kiwiyehisi (1) Preverb,prefixed
	wiyehisi (20) 
*wiyehlyeeweewe <bodily form> NI
	wiyehlyeeweeweneki (1) NI,loc,-
wiyehsi <any> 
	wiyehsi (12) 
wiyehsimekofiiwe <authority> NI
	wiyehsimekofiiwe (4) NI,-s
wiyehsimekofiiwena <authority, power> NA
	wiyehisimekofiiwenhi (2) NA,4p
	wiyehsimekofiiwena (1) NA,3s
	wiyehsimekofiiwenaki (6) NA,3p
	wiyehsimekofiiwenali (2) NA,4s
	wiyehsimekofiiwenhi (2) NA,4p
wiyehsimota <cloth, textile> NI
	wiyehsimota (1) NI,-s
*wiyehsiwa <skin> NA
	wiyehsiwaaki (2) NA,3p
wiyesi <any> Pronoun
	wiyesi (2) 
*wyiakaaci <corrupt> 
	wiyakaaci (2) 
yaakwateekimoowi <dunghill> NI
	yaakwateekimoowi (1) NI,-s
*yaalhk <repeatedly step, always step> TI / TI-O
	yaalhkamwa (1) AI,3s
yaami <Er> NA / NA_NAME
	yaami (1) NA,3s
*yaamikami <flood> NI
	yaamikamiki (3) NI,-p
*yaapweewefi <withered> AI
	yaapweeweficki (1) AI,part,3p
*yaasoon <exchange> TI / TI_1
	yaasoonakiki (2) TI,part_ag,3p,3-
yaataaki <room> NI
	yaataaki (3) NI,-p / NI,-s
yah <[with negative, intensifier]> Preverb
	ya (4) 
	yah (31) 
yaska <same> 
	yaska (53) 
yeeciwi <possible> II
	yeeciwi (2) II,3s
*yeefoska <crowd> AI
	yeefoskaacki (2) AI,part,3p
	yeefoskaalici (2) AI,part,4-
	yeefoskaata (2) AI,part,3s
yeekwaaki <end> NI
	yeekwaaki (1) NI,-s
yeekwaakwalhki <rust> NI
	yeekwaakwalhki (2) NI,-s
*yeekwihfe <end> NI
	yeeikwihkwihfeki (1) NI,loc,-
	yeekwihfeki (1) NI,loc,-
yeelaakwa <since the time> 
	yeelaakwa (2) 
yeelaakwasi <while> 
	yeelaakwasi (2) 
yeelaapaaci <by interpretation> Preverb
	yeelaapaaci (3) 
*yeelaapam <rule, govern> 
	yeelaapamaawaaci (1) TA,conj,3p,4-
	yeelaapameta (2) 
yeelaawahkweki <south> NI
	yeelaawahkweki (4) NI,-s
*yeelahfamefite <in front of, opposite> AI
	yeelahfamefiteelici (1) AI,part,4-
*yeelahfamhfenwi <in front of, opposite> II
	yeelahfamhfeki (2) II,part,3-
*yeelahfami <in front of, opposite> AI
	yeelahfamiici (11) AI,part,3s
	yeelahfamiilici (31) AI,part,4-
	yeelahfamiiwaaci (10) AI,part,3p
	yeelahfamiiya (4) AI,part,1s
	yeelahfamiiyani (4) AI,part,2s
	yeelahfamiiyeekwe (6) AI,part,2p
*yeelahfamiikwe <in front of, opposite> AI
	yee-lahfamiikweeyani (1) AI,part,2s
	yeelahfamiikweci (3) AI,part,3s
	yeelahfamiikweewaaci (1) AI,part,3p
	yeelahfamiikwelici (1) AI,part,4-
	yeelahfamiikweyani (1) AI,part,2s
*yeelahfamiiya <in front of, opposite> II
	yeelahfamiiyaaki (2) II,part,3-
*yeelahfamiwem <in front of, opposite> TA
	yeelahfamiwemita (1) TA,part_ag,3s,1s
yeelahkamikiki <era, temporal stage> 
	yeelahkamikiki (2) 
	yeelhkamikiki (1) 
yeele <[as something was happening, in the process of]> Preverb
	yeele (15) 
yeelekokwahkamikiki <world> NI
	yeelekokwahkamikiki (105) NI,-s
yeepfateki <side>  [pa?f-, pf-]
	yeepfateki (1) 
yeesfeki <according to, following> 
	yeesfeki (15) 
*yeesim <say (so) to> TA
	yeesimekowaaci (1) TA,conj,inv,4-,3p
*yeesiteheeweni <will, wish> II [(-)tehi; -tehe]
	yeesiteheeweniki (1) II,part,3-
*yeesiweefi <be thus> AI
	yeesiweefilici (1) AI,part,4-
yeeteka <kind, sort, such> 
	yeeteka (2) 
yeh <[subordinate]> Preverb
	ye (74) 
	yeh (303) 
yeheeyehi <while> Conjunction
	heeyehi (2) 
	yeheeye' (4) 
	yeheeyehi (34) 
	yehi (3) 
yehki <earlier, in the past> 
	hiyehki (3) 
	yehki (10) 
*yhkweelemekofi <worthy> AI
	hikweelemekofi (3) AI,3s
	hikweelemekofiiki (1) AI,3p
yhkweewa <woman> NA [hkwee-, ...y?kwee-]
	yhkwe (1) NA,3s
	yhkweefa (11) NA,dim,3s
	yhkweefali (7) NA,dim,4s
	yhkweeki (15) NA,3p
	yhkweeli (18) NA,4s
	yhkweewa (52) NA,3s
	yhkwehi (5) NA,4p
*ykweelemekwatwi <worthy> II
	yeeykweelemekoki (2) II,part,3-
yo <[? indeed ?]> 
	yo (26) 
*yoo/ni/hi <[this, that]> Pronoun / Pronoun_dem
	halanili (1) 
	halaniliini (1) 
	halayaama (8) 
	halayooloma (2) 
	halayooma (23) 
	hiina (26) 
	hiine (1) 
	hiini (16) 
	hina (2127) 
	hini (2907) 
	hotasi (47) 
	ini (3) 
	na (2) 
	nehe (2) 
	nehke (10) 
	nele (22) 
	nelene (1) 
	nihi (799) 
	nihiini (9) 
	nihki (1535) 
	nihkiin (1) 
	nihkiini (24) 
	nili (1517) 
	niliini (46) 
	nitasi (259) 
	yaama (139) 
	yohkoma (33) 
	yohkooni (9) 
	yohoma (19) 
	yohooni (2) 
	yooloma (170) 
	yooloone (2) 
	yoolooni (13) 
	yooma (217) 
	yoona (15) 
	yoone (4) 
	yooni (104) 
	yooniisi (2) 
yooci <hence, henceforth> 
	yooci (23) 

[NULL LEXEME]
	fapa (1) <...> 
	mhfehkaaci (1) <...> 
	ni (1) <...> 
	piskaafi (1) <...> 
